<?xml version="1.0" encoding="UTF-8"?><!DOCTYPE dictionary SYSTEM "http://www.torsimany.ua.es/esgleuca/dix.dtd"><dictionary>  <alphabet/>  <sdefs/>  <pardefs/>  <section id="main" type="standard">	<e><p><l>bat[DET][DZH]</l><r>bat[DET][DZH][NUMS]</r></p></e>
	<e><p><l>guzti[DET][ORO]</l><r>guzti[DET][ORO]</r></p></e>
	<e><p><l>bi[DET][DZH]</l><r>bi[DET][DZH]</r></p></e>
	<e><p><l>bakoitz[DET][IZO]</l><r>bakoitz[ADJ][IZO]</r></p></e>
	<e><p><l>gutxi[DET][DZG]</l><r>gutxi[DET][DZG][MG]</r></p></e>
	<e><p><l>lehen[DET][ORD]</l><r>lehen[DET][ORD]</r></p></e>
	<e><p><l>haren[DET][IZL]</l><r>hura[DET][ERKARR][NUMS]+[DEK][GEN]</r></p></e>
	<e><p><l>azken[DET][ORD]</l><r>azken[DET][ORD]</r></p></e>
	<e><p><l>nire[DET][IZL]</l><r>ni[IOR][PERARR][NUMS][NI]+[DEK][GEN]</r></p></e>
	<e><p><l>ez[PRT][EGI]</l><r>ez[PRT][EGI]</r></p></e>
	<e><p><l>gure[DET][IZL]</l><r>gu[IOR][PERARR][NUMP][GU]+[DEK][GEN]</r></p></e>
	<e><p><l>batzuk[DET][DZG]</l><r>batzuk[DET][DZG][NUMP]</r></p></e>
	<e><p><l>hori[DET][ERKARR]</l><r>hori[DET][ERKARR][NUMS]</r></p></e>
	<e><p><l>haien[DET][IZL]</l><r>haiek[DET][ERKARR][NUMP]+[DEK][GEN]</r></p></e>
	<e><p><l>hauek[DET][ERKARR]</l><r>hauek[DET][ERKARR][NUMP]</r></p></e>
	<e><p><l>hau[DET][ERKARR]</l><r>hau[DET][ERKARR][NUMS]</r></p></e>
	<e><p><l>horiek[DET][ERKARR]</l><r>horiek[DET][ERKARR][NUMP]</r></p></e>
	<e><p><l>zortzi[DET][DZH]</l><r>zortzi[DET][DZH][NUMP]</r></p></e>
	<e><p><l>hemezortzi[DET][DZH]</l><r>hemezortzi[DET][DZH][NUMP]</r></p></e>
	<e><p><l>zortzigarren[DET][DZH]</l><r>zortzi[DET][DZH][NUMP]garren[ATZ][DET][ORD]</r></p></e>
	<e><p><l>laurogei[DET][DZH]</l><r>laurogei[DET][DZH][NUMP]</r></p></e>
	<e><p><l>hamaika[DET][DZH]</l><r>hamaika[DET][DZH][NUMP]</r></p></e>
	<e><p><l>hamaikagarren[DET][DZH]</l><r>hamaika[DET][DZH][NUMP]garren[ATZ][DET][ORD]</r></p></e>
	<e><p><l>hamabost[DET][DZH]</l><r>hamabost[DET][DZH][NUMP]</r></p></e>
	<e><p><l>bosgarren[DET][DZH]</l><r>bost[DET][DZH][NUMP]garren[ATZ][DET][ORD]</r></p></e>
	<e><p><l>berrogeita_hamar[DET][DZH]</l><r>hamar[DET][DZH][NUMP]</r></p></e>
	<e><p><l>bost[DET][DZH]</l><r>bost[DET][DZH][NUMP]</r></p></e>
	<e><p><l>berrogei[DET][DZH]</l><r>berrogei[DET][DZH][NUMP]</r></p></e>
	<e><p><l>lau[DET][DZH]</l><r>lau[DET][DZH][NUMP]</r></p></e>
	<e><p><l>hamalau[DET][DZH]</l><r>berrogei[DET][DZH][NUMP]</r></p></e>
	<e><p><l>laugarren[DET][DZH]</l><r>lau[DET][DZH][NUMP]garren[ATZ][DET][ORD]</r></p></e>
	<e><p><l>ehun[DET][DZH]</l><r>ehun[DET][DZH][NUMP]</r></p></e>
	<e><p><l>ehungarren[DET][DZH]</l><r>ehun[DET][DZH][NUMP]garren[ATZ][DET][ORD]</r></p></e>
	<e><p><l>inor[IOR][IZGMGB]</l><r>inor[IOR][IZGMGB]</r></p></e>
	<e><p><l>bederatzi[DET][DZH]</l><r>bederatzi[DET][DZH][NUMP]</r></p></e>
	<e><p><l>hemeretzi[DET][DZH]</l><r>hemeretzi[DET][DZH][NUMP]</r></p></e>
	<e><p><l>laurogeita_hamar[DET][DZH]</l><r>hamar[DET][DZH][NUMP]</r></p></e>
	<e><p><l>bederatzigarren[DET][DZH]</l><r>bederatzi[DET][DZH][NUMP]garren[ATZ][DET][ORD]</r></p></e>
	<e><p><l>zazpi[DET][DZH]</l><r>zazpi[DET][DZH][NUMP]</r></p></e>
	<e><p><l>hamazazpi[DET][DZH]</l><r>hamazazpi[DET][DZH][NUMP]</r></p></e>
	<e><p><l>hamazazpigarren[DET][DZH]</l><r>hamazazpi[DET][DZH][NUMP]garren[ATZ][DET][ORD]</r></p></e>
	<e><p><l>zazpigarren[DET][DZH]</l><r>zazpi[DET][DZH][NUMP]garren[ATZ][DET][ORD]</r></p></e>
	<e><p><l>hirurogeita_hamar[DET][DZH]</l><r>hamar[DET][DZH][NUMP]</r></p></e>
	<e><p><l>sei[DET][DZH]</l><r>sei[DET][DZH][NUMP]</r></p></e>
	<e><p><l>hamasei[DET][DZH]</l><r>hamasei[DET][DZH][NUMP]</r></p></e>
	<e><p><l>seigarren[DET][DZH]</l><r>sei[DET][DZH][NUMP]garren[ATZ][DET][ORD]</r></p></e>
	<e><p><l>hirurogei[DET][DZH]</l><r>hirurogei[DET][DZH][NUMP]</r></p></e>
	<e><p><l>hamar[DET][DZH]</l><r>hamar[DET][DZH][NUMP]</r></p></e>
	<e><p><l>hamargarren[DET][DZH]</l><r>hamar[DET][DZH][NUMP]garren[ATZ][DET][ORD]</r></p></e>
	<e><p><l>hirugarren[DET][DZH]</l><r>hiru[DET][DZH][NUMP]garren[ATZ][DET][ORD]</r></p></e>
	<e><p><l>hamairu[DET][DZH]</l><r>hamairu[DET][DZH][NUMP]</r></p></e>
	<e><p><l>hogeita_hamar[DET][DZH]</l><r>hamar[DET][DZH][NUMP]</r></p></e>
	<e><p><l>mila[DET][DZH]</l><r>mila[DET][DZH][NUMP]</r></p></e>
	<e><p><l>milagarren[DET][DZH]</l><r>mila[DET][DZH][NUMP]garren[ATZ][DET][ORD]</r></p></e>
	<e><p><l>hiru[DET][DZH]</l><r>hiru[DET][DZH][NUMP]</r></p></e>
	<e><p><l>hamabigarren[DET][DZH]</l><r>hamabi[DET][DZH][NUMP]garren[ATZ][DET][ORD]</r></p></e>
	<e><p><l>hamabi[DET][DZH]</l><r>hamabi[DET][DZH][NUMP]</r></p></e>
	<e><p><l>hogeigarren[DET][DZH]</l><r>hogei[DET][DZH][NUMP]garren[ATZ][DET][ORD]</r></p></e>
	<e><p><l>hogei[DET][DZH]</l><r>hogei[DET][DZH][NUMP]</r></p></e>
	<e><p><l>edozein[DET][NOLARR]</l><r>edozein[DET][NOLARR][MG]</r></p></e>
	<e><p><l>zero[DET][DZH]</l><r>zero[DET][DZH][NUMS]</r></p></e>
	<e><p><l>eta[LOT][JNT]</l><r>eta[LOT][JNT][EMEN]</r></p></e>
	<e><p><l>baina[LOT][JNT]</l><r>baina[LOT][JNT][AURK]</r></p></e>
	<e><p><l>ere[LOT][LOK]</l><r>ere[LOT][LOK][EMEN]</r></p></e>
	<e><p><l>edo[LOT][JNT]</l><r>edo[LOT][JNT][HAUT]</r></p></e>
	<e><p><l>gainera[LOT][LOK]</l><r>gainera[LOT][LOK][EMEN]</r></p></e>
	<e><p><l>beraz[LOT][LOK]</l><r>beraz[LOT][LOK][ONDO]</r></p></e>
	<e><p><l>nonahi[ADB][ADOARR]</l><r>nonahi[ADB][ADOARR]</r></p></e>
	<e><p><l>norbait[IOR][IZGMGB]</l><r>norbait</r></p></e>	<e><p><l>zerbait[IOR][IZGMGB]</l><r>zerbait</r></p></e>	<e><p><l>bi[IZE][ARR][RARE]</l><r>bi[IZE][ARR][RARE]</r></p></e>
	<e><p><l>nahiko[DET][DZG]</l><r>nahiko[DET][DZG]</r></p></e>
	<e><p><l>dena[DET][ORO]</l><r>dena[DET][ORO]</r></p></e>
	<e><p><l>gutxiago[DET][DZG]</l><r>gutxiago[DET][DZG][MG]</r></p></e>
	<e><p><l>hura[DET][ERKARR]</l><r>hura[DET][ERKARR][NUMS]</r></p></e>
	<e><p><l>bere_buru[IOR]</l><r>buru[IZE][ARR]</r></p></e>
	<e><p><l>ni[IOR][PERARR]</l><r>ni[IOR][PERARR][NUMS][NI]</r></p></e>
	<e><p><l>asko[DET][DZG]</l><r>asko[DET][DZG][MG]</r></p></e>
	<e><p><l>nire[IOR]</l><r>ni[IOR][PERARR][NUMS][NI]+[DEK][GEN]</r></p></e>
	<e><p><l>gehiago[DET][DZG]</l><r>gehiago[DET][DZG][MG]</r></p></e>
	<e><p><l>gehien[DET][DZG]</l><r>gehien[DET][DZG]</r></p></e>
	<e><p><l>nire_buru[IOR]</l><r>buru[IZE][ARR]</r></p></e>
	<e><p><l>inor_ez[IOR]</l><r>ez[PRT][EGI]</r></p></e>
	<e><p><l>ezer_ez[IOR]</l><r>ez[PRT][EGI]</r></p></e>
	<e><p><l>ezer[IOR][IZGMGB]</l><r>ezer[IOR][IZGMGB]</r></p></e>
	<e><p><l>norbera[IOR][IZGMGB]</l><r>norbera[IOR][IZGMGB]</r></p></e>
	<e><p><l>beste_bat[DET][DZH]</l><r>bat[DET][DZH][NUMS]</r></p></e>
	<e><p><l>gure[IOR]</l><r>gu[IOR][PERARR][NUMP][GU]+[DEK][GEN]</r></p></e>
	<e><p><l>geure_buru[IOR]</l><r>buru[IZE][ARR]</r></p></e>
	<e><p><l>berdin[ADJ][IZO]</l><r>berdin[ADJ][IZO]</r></p></e>
	<e><p><l>pixka_bat[DET][DZH]</l><r>bat[DET][DZH][NUMS]</r></p></e>
	<e><p><l>nonbait[ADB][ADOARR]</l><r>nonbait[ADB][ADOARR]</r></p></e>
	<e><p><l>haien[IOR]</l><r>haiek[DET][ERKARR][NUMP]+[DEK][GEN]</r></p></e>
	<e><p><l>haiek[DET][ERKARR]</l><r>haiek[DET][ERKARR][NUMP]</r></p></e>
	<e><p><l>gu[IOR][PERARR]</l><r>gu[IOR][PERARR][NUMP][GU]</r></p></e>
	<e><p><l>zer[DET][NOLGAL]</l><r>zer[DET][NOLGAL][MG]</r></p></e>
	<e><p><l>edozer[DET][NOLARR]</l><r>edozer[DET][NOLARR][MG]</r></p></e>
	<e><p><l>zein[DET][NOLGAL]</l><r>zein[DET][NOLGAL][MG]</r></p></e>
	<e><p><l>nor[IOR][IZGGAL]</l><r>nor[IOR][IZGGAL]</r></p></e>
	<e><p><l>edonor[IOR][IZGMGB]</l><r>edonor[IOR][IZGMGB]</r></p></e>
	<e><p><l>nor[DET][NOLGAL]</l><r>nor[DET][NOLGAL][MG]</r></p></e>
	<e><p><l>noren[IOR]</l><r>nor[IOR][IZGGAL]+[DEK][GEN]</r></p></e>
	<e><p><l>zergatik[ADB][ALGGAL]</l><r>zergatik[ADB][ALGGAL]</r></p></e>
	<e><p><l>zu[IOR][PERARR]</l><r>zu[IOR][PERARR][NUMS][ZU]</r></p></e>
	<e><p><l>zure[DET][IZL]</l><r>zu[IOR][PERARR][NUMS][ZU]+[DEK][GEN]</r></p></e>
	<e><p><l>zure[IOR][PERARR]</l><r>zu[IOR][PERARR][NUMS][ZU]+[DEK][GEN]</r></p></e>
	<e><p><l>zeuen_buru[IOR]</l><r>buru[IZE][ARR]</r></p></e>
	<e><p><l>Arabiako[IZE][ARR]</l><r>Arabia[IZE][LIB]+[DEK][NUMS]+[DEK][GEL]</r></p></e>
	<e><p><l>ikusleak[IZE][ARR]</l><r>ikusle[IZE][ARR]</r></p></e>
	<e><p><l>jardute[IZE][ARR]</l><r>jardun[ADI][SIN]te[ATZ][IZE][ARR]</r></p></e>
	<e><p><l>asaldatu[ADJ][IZO]</l><r>asaldatu[ADI][SIN]+[AMM][PART]</r></p></e>
	<e><p><l>American_Stock_Exchange[IZE][IZB]</l><r>American Stock Exchange[IZE][IZB]</r></p></e>
	<e><p><l>nekazaritza_sail[IZE][ARR]</l><r>sail[IZE][ARR]</r></p></e>
	<e><p><l>Amon[IZE][ARR]</l><r>amondu[ADI][SIN]+[AMM][PART]</r></p></e>
	<e><p><l>anabaptista[IZE][ARR]</l><r>anabaptista[ADJ][IZO]+[NUMS]</r></p></e>
	<e><p><l>arkaiko[IZE][ARR]</l><r>arkaiko[ADJ][IZO]</r></p></e>
	<e><p><l>Argentinako[IZE][ARR]</l><r>Argentina[IZE][LIB]+[DEK][NUMS]+[DEK][GEL]</r></p></e>
	<e><p><l>Bale[IZE][IZB]</l><r>bale[IZE][ARR]</r></p></e>
	<e><p><l>bielorrusiar[IZE][ARR]</l><r>bielorrusiar[ADJ][IZL]</r></p></e>
	<e><p><l>benindar[IZE][ARR]</l><r>benindar[ADJ][IZL]</r></p></e>
	<e><p><l>arraza_beltzeko[IZE][ARR]</l><r>beltz[ADJ][IZO]+[DEK][NUMS]+[DEK][GEL]</r></p></e>
	<e><p><l>Boliviako[IZE][ARR]</l><r>Bolivia[IZE][LIB]+[DEK][NUMS]+[DEK][GEL]</r></p></e>
	<e><p><l>Alaren_hitz[IZE][ARR]</l><r>hitz[IZE][ARR]</r></p></e>
	<e><p><l>Kaxmir[IZE][IZB]</l><r>kaxmir[IZE][ARR]</r></p></e>
	<e><p><l>Gaztelako[IZE][ARR]</l><r>Gaztela[IZE][LIB]+[DEK][NUMS]+[DEK][GEL]</r></p></e>
	<e><p><l>Txileko[IZE][ARR]</l><r>Txile[IZE][LIB]+[DEK][NUMS]+[DEK][GEL]</r></p></e>
	<e><p><l>Kimera[IZE][IZB]</l><r>kimera[IZE][ARR]</r></p></e>
	<e><p><l>Eguberriak[IZE][ARR]</l><r>Eguberri[IZE][ARR]</r></p></e>
	<e><p><l>Kolonbiako[IZE][ARR]</l><r>Kolonbia[IZE][LIB]+[DEK][NUMS]+[DEK][GEL]</r></p></e>
	<e><p><l>komunista[IZE][ARR]</l><r>komunista[ADJ][IZO]+[NUMS]</r></p></e>
	<e><p><l>kongoar[IZE][ARR]</l><r>kongoar[ADJ][IZL]</r></p></e>
	<e><p><l>Europa_kontinental[IZE][ARR]</l><r>kontinental[ADJ][IZO]</r></p></e>
	<e><p><l>Kubako[IZE][ARR]</l><r>Kuba[IZE][LIB]+[DEK][NUMS]+[DEK][GEL]</r></p></e>
	<e><p><l>zipretar[IZE][ARR]</l><r>zipretar[ADJ][IZO]</r></p></e>
	<e><p><l>bostehun[IZE][ARR]</l><r>bostehun[DET][DZH][NUMP]</r></p></e>
	<e><p><l>barrutiko_fiskal[IZE][ARR]</l><r>fiskal[ADJ][IZO]</r></p></e>
	<e><p><l>erbesteratu[IZE][ARR]</l><r>erbesteratu[ADI][SIN]+[AMM][PART]</r></p></e>
	<e><p><l>Herio[IZE][IZB]</l><r>herio[IZE][ARR]</r></p></e>
	<e><p><l>Hartz_Nagusi[IZE][IZB]</l><r>nagusi[IZE][ARR]</r></p></e>
	<e><p><l>Garraio_Ministerio[IZE][IZB]</l><r>ministerio[IZE][ARR]</r></p></e>
	<e><p><l>ETA[IZE][ARR]</l><r>ETA[SIG]</r></p></e>
	<e><p><l>Ekialde[IZE][IZB]</l><r>ekialde[IZE][ARR]</r></p></e>
	<e><p><l>Ekuadorko[IZE][ARR]</l><r>Ekuador[IZE][LIB]+[DEK][NUMS]+[DEK][GEL]</r></p></e>
	<e><p><l>Mary_Blake_Eddy[IZE][IZB]</l><r>Mary Blake Eddy[IZE][IZB]</r></p></e>
	<e><p><l>egiptoar[IZE][ARR]</l><r>egiptoar[ADJ][IZL]</r></p></e>
	<e><p><l>Epifania[IZE][IZB]</l><r>epifania[IZE][ARR]</r></p></e>
	<e><p><l>Aita[IZE][IZB]</l><r>aita[IZE][ARR]</r></p></e>
	<e><p><l>federalista[IZE][ARR]</l><r>federalista[ADJ][IZO]+[NUMS]</r></p></e>
	<e><p><l>gabondar[IZE][ARR]</l><r>gabondar[ADJ][IZL]</r></p></e>
	<e><p><l>gambiar[IZE][ARR]</l><r>gambiar[ADJ][IZL]</r></p></e>
	<e><p><l>Carl_Friedrich_Gauss[IZE][IZB]</l><r>gauss[IZE][ARR]</r></p></e>
	<e><p><l>Georgiako[IZE][ARR]</l><r>Georgia[IZE][LIB]+[DEK][NUMS]+[DEK][GEL]</r></p></e>
	<e><p><l>Jainko[IZE][IZB]</l><r>jainko[IZE][ARR]</r></p></e>
	<e><p><l>guatemalar[IZE][ARR]</l><r>guatemalar[ADJ][IZL]</r></p></e>
	<e><p><l>Hera[IZE][IZB]</l><r>hera[IZE][ARR]</r></p></e>
	<e><p><l>Artizarra[IZE][IZB]</l><r>artizarra[IZE][ARR]</r></p></e>
	<e><p><l>abiadura[IZE][ARR]</l><r>abiatu[ADI][SIN]dura[ATZ][IZE][ARR]</r></p></e>
	<e><p><l>Hispaniako[IZE][ARR]</l><r>Hispania[IZE][LIB]+[DEK][NUMS]+[DEK][GEL]</r></p></e>
	<e><p><l>identifikatze[IZE][ARR]</l><r>identifikatu[ADI][SIN]tze[ATZ][IZE][ARR]</r></p></e>
	<e><p><l>bat[IZE][ARR]</l><r>bat[IZE][ARR][RARE]</r></p></e>
	<e><p><l>bi[IZE][ARR]</l><r>bi[IZE][ARR][RARE]</r></p></e>
	<e><p><l>hiru[IZE][ARR]</l><r>hiru[IZE][ARR][RARE]</r></p></e>
	<e><p><l>digital[IZE][ARR]</l><r>digital[ADJ][IZO]</r></p></e>
	<e><p><l>lau[IZE][ARR]</l><r>lau[IZE][ARR][RARE]</r></p></e>
	<e><p><l>bederatzi[IZE][ARR]</l><r>bederatzi[IZE][ARR][RARE]</r></p></e>
	<e><p><l>Digital[IZE][ARR]</l><r>digital[ADJ][IZO]</r></p></e>
	<e><p><l>nazioarteko[IZE][ARR]</l><r>nazioarteko[ADJ][IZO]</r></p></e>
	<e><p><l>Internet[IZE][IZB]</l><r>internet[IZE][ARR]</r></p></e>
	<e><p><l>alboratu[IZE][ARR]</l><r>alboratu[ADI][SIN]+[AMM][PART]</r></p></e>
	<e><p><l>Jamaikako[IZE][ARR]</l><r>Jamaika[IZE][LIB]+[DEK][NUMS]+[DEK][GEL]</r></p></e>
	<e><p><l>jurasiko[IZE][ARR]</l><r>jurasiko[ADJ][IZO]</r></p></e>
	<e><p><l>kenyar[IZE][ARR]</l><r>kenyar[ADJ][IZL]</r></p></e>
	<e><p><l>zeelandaberritar[IZE][ARR]</l><r>zeelandaberritar[ADJ][IZO]</r></p></e>
	<e><p><l>kuwaitar[IZE][ARR]</l><r>kuwaitar[ADJ][IZL]</r></p></e>
	<e><p><l>hirurogeita_hamar[IZE][ARR]</l><r>hamar[IZE][ARR][RARE]</r></p></e>
	<e><p><l>sozietate_anonimo[IZE][ARR]</l><r>anonimo[ADJ][IZO]</r></p></e>
	<e><p><l>Jainkoaren_Semea[IZE][IZB]</l><r>semea[IZE][ARR]</r></p></e>
	<e><p><l>Jaungoiko[IZE][IZB]</l><r>jaungoiko[IZE][ARR]</r></p></e>
	<e><p><l>esklerosi_anitz[IZE][ARR]</l><r>anitz[ADJ][IZO]</r></p></e>
	<e><p><l>itzulpen_automatiko[IZE][ARR]</l><r>automatiko[ADJ][IZO]</r></p></e>
	<e><p><l>madagaskartar[IZE][ARR]</l><r>madagaskartar[ADJ][IZL]</r></p></e>
	<e><p><l>cosa_nostra[IZE][IZB]</l><r>cosa nostra[IZE][IZB]</r></p></e>
	<e><p><l>malawiar[IZE][ARR]</l><r>malawiar[ADJ][IZL]</r></p></e>
	<e><p><l>malaysiar[IZE][ARR]</l><r>malaysiar[ADJ][IZL]</r></p></e>
	<e><p><l>Mama[IZE][IZB]</l><r>mama[IZE][ARR]</r></p></e>
	<e><p><l>Man[IZE][ARR]</l><r>ma[IZE][ARR][RARE]+[DEK][NUMS]+[DEK][INE]</r></p></e>
	<e><p><l>Medusa[IZE][IZB]</l><r>medusa[IZE][ARR]</r></p></e>
	<e><p><l>Mesias[IZE][IZB]</l><r>mesias[IZE][ARR]</r></p></e>
	<e><p><l>Erdi_Mendebalde[IZE][IZB]</l><r>mendebalde[IZE][ARR]</r></p></e>
	<e><p><l>Erdi_Mendebaldeko[IZE][ARR]</l><r>mendebalde[IZE][ARR]+[DEK][NUMS]+[DEK][GEL]</r></p></e>
	<e><p><l>kakatsu[IZE][ARR]</l><r>kakatsu[ADJ][IZO]</r></p></e>
	<e><p><l>monakoar[IZE][ARR]</l><r>monakoar[ADJ][IZL]</r></p></e>
	<e><p><l>Mongoliako[IZE][ARR]</l><r>Mongolia[IZE][LIB]+[DEK][NUMS]+[DEK][GEL]</r></p></e>
	<e><p><l>Argizagi[IZE][IZB]</l><r>argizagi[IZE][ARR]</r></p></e>
	<e><p><l>gehiago[IZE][ARR]</l><r>gehiagotu[ADI][SIN]+[AMM][PART]</r></p></e>
	<e><p><l>marokoar[IZE][ARR]</l><r>marokoar[ADJ][IZL]</r></p></e>
	<e><p><l>mozambiketar[IZE][ARR]</l><r>mozambiketar[ADJ][IZL]</r></p></e>
	<e><p><l>And[IZE][ARR]</l><r>[LAB]</r></p></e>	<e><p><l>Moskuko[IZE][ARR]</l><r>Mosku[IZE][LIB]+[DEK][NUMS]+[DEK][GEL]</r></p></e>
	<e><p><l>Natibitate[IZE][IZB]</l><r>natibitate[IZE][ARR]</r></p></e>
	<e><p><l>beltz[IZE][ARR]</l><r>beltz[ADJ][IZO]</r></p></e>
	<e><p><l>Florence_Nightingale[IZE][IZB]</l><r>Florence Nightingale[IZE][IZB]</r></p></e>
	<e><p><l>eliza_anglikanokoa_ez_den_protestante[IZE][ARR]</l><r>protestante[IZE][ARR]</r></p></e>
	<e><p><l>George_Simon_Ohm[IZE][ARR]</l><r>ohm[IZE][ARR][RARE]</r></p></e>
	<e><p><l>olinpiko[IZE][ARR]</l><r>olinpiko[ADJ][IZO]</r></p></e>
	<e><p><l>ekialdeko[IZE][ARR]</l><r>ekialde[IZE][ARR]+[DEK][NUMS]+[DEK][GEL]</r></p></e>
	<e><p><l>positroi-eskaner[IZE][ARR]</l><r>eskaner[IZE][ARR]</r></p></e>
	<e><p><l>pan[IZE][ARR]</l><r>pa[IZE][ARR][RARE]+[DEK][NUMS]+[DEK][INE]</r></p></e>
	<e><p><l>Paraguaiko[IZE][ARR]</l><r>Paraguai[IZE][LIB]+[DEK][NUMS]+[DEK][GEL]</r></p></e>
	<e><p><l>gazta_parmesano[IZE][IZB]</l><r>gazta parmesano[IZE][IZB]</r></p></e>
	<e><p><l>Pentagonoa[IZE][IZB]</l><r>pentagonoa[IZE][ARR]</r></p></e>
	<e><p><l>bost[IZE][ARR]</l><r>bost[IZE][ARR][RARE]</r></p></e>
	<e><p><l>and[IZE][ARR]</l><r>[LAB]</r></p></e>	<e><p><l>su_txiki[IZE][ARR]</l><r>txiki[ADJ][IZO]</r></p></e>
	<e><p><l>Psike[IZE][IZB]</l><r>psike[IZE][ARR]</r></p></e>
	<e><p><l>Piton[IZE][ARR]</l><r>pita[IZE][ARR]+[DEK][GEN][PH][RARE]</r></p></e>
	<e><p><l>Erreforma[IZE][IZB]</l><r>erreforma[IZE][ARR]</r></p></e>
	<e><p><l>Berrezarkuntza[IZE][IZB]</l><r>berrezarkuntza[IZE][ARR]</r></p></e>
	<e><p><l>agurgarri[IZE][ARR]</l><r>agurgarri[ADJ][IZO]</r></p></e>
	<e><p><l>ruandar[IZE][ARR]</l><r>ruandar[ADJ][IZL]</r></p></e>
	<e><p><l>kabroi[IZE][ARR]</l><r>kabroi[ADJ][IZO]</r></p></e>
	<e><p><l>deun[IZE][ARR]</l><r>deun[ADJ][IZO]</r></p></e>
	<e><p><l>El_Salvadorko[IZE][ARR]</l><r>Salvador[IZE][LIB]+[DEK][NUMS]+[DEK][GEL]</r></p></e>
	<e><p><l>indartsu[IZE][ARR]</l><r>indartsu[ADJ][IZO]</r></p></e>
	<e><p><l>eskolastikotasun[IZE][ARR]</l><r>eskolastiko[ADJ][IZO]tasun[ATZ][IZE][ARR]</r></p></e>
	<e><p><l>Eskritura[IZE][IZB]</l><r>eskritura[IZE][ARR]</r></p></e>
	<e><p><l>hizkuntza_semitiko[IZE][ARR]</l><r>semitiko[ADJ][IZO]</r></p></e>
	<e><p><l>Set[IZE][IZB]</l><r>set[IZE][ARR]</r></p></e>
	<e><p><l>Siberiako[IZE][ARR]</l><r>Siberia[IZE][LIB]+[DEK][NUMS]+[DEK][GEL]</r></p></e>
	<e><p><l>Sir[IZE][IZB]</l><r>sir[IZE][ARR]</r></p></e>
	<e><p><l>esloveniar[IZE][ARR]</l><r>esloveniar[ADJ][IZL]</r></p></e>
	<e><p><l>hegoaldeko[IZE][ARR]</l><r>hegoalde[IZE][ARR]+[DEK][NUMS]+[DEK][GEL]</r></p></e>
	<e><p><l>Eguzki[IZE][IZB]</l><r>eguzki[IZE][ARR]</r></p></e>
	<e><p><l>e_adj[IZE][IZB]</l><r>e adj[IZE][IZB]</r></p></e>
	<e><p><l>tanzaniar[IZE][ARR]</l><r>tanzaniar[ADJ][IZO]</r></p></e>
	<e><p><l>tertziario[IZE][ARR]</l><r>tertziario[ADJ][IZO]</r></p></e>
	<e><p><l>thailandiar[IZE][ARR]</l><r>thailandiar[ADJ][IZO]</r></p></e>
	<e><p><l>Titan[IZE][IZB]</l><r>titan[IZE][ARR]</r></p></e>
	<e><p><l>togoar[IZE][ARR]</l><r>togoar[ADJ][IZO]</r></p></e>
	<e><p><l>trinitatear[IZE][ARR]</l><r>trinitatear[ADJ][IZO]</r></p></e>
	<e><p><l>hirukoiztar[IZE][ARR]</l><r>hirukoiztar[ADJ][IZO]</r></p></e>
	<e><p><l>tunisiar[IZE][ARR]</l><r>tunisiar[ADJ][IZO]</r></p></e>
	<e><p><l>Twin-eko_urjauziak[IZE][IZB]</l><r>Twin-eko urjauziak[IZE][IZB]</r></p></e>
	<e><p><l>Estatu_Batuak[IZE][ARR]</l><r>batu[ADI][SIN]+[AMM][PART]</r></p></e>
	<e><p><l>ultramore[IZE][ARR]</l><r>ultramore[ADJ][IZO]</r></p></e>
	<e><p><l>Uruguaiko[IZE][ARR]</l><r>Uruguai[IZE][LIB]+[DEK][NUMS]+[DEK][GEL]</r></p></e>
	<e><p><l>Utopia[IZE][IZB]</l><r>utopia[IZE][ARR]</r></p></e>
	<e><p><l>BEZ[IZE][ARR]</l><r>BEZ[SIG]</r></p></e>
	<e><p><l>sei[IZE][ARR]</l><r>sei[IZE][ARR][RARE]</r></p></e>
	<e><p><l>zazpi[IZE][ARR]</l><r>zazpi[IZE][ARR][RARE]</r></p></e>
	<e><p><l>zortzi[IZE][ARR]</l><r>zortzi[IZE][ARR][RARE]</r></p></e>
	<e><p><l>Venezuelako[IZE][ARR]</l><r>Venezuela[IZE][LIB]+[DEK][NUMS]+[DEK][GEL]</r></p></e>
	<e><p><l>Greenwich_Village[IZE][IZB]</l><r>Greenwich Village[IZE][IZB]</r></p></e>
	<e><p><l>alegiazko[IZE][ARR]</l><r>alegiazko[ADJ][IZL]</r></p></e>
	<e><p><l>laurogeita_hamar[IZE][ARR]</l><r>hamar[IZE][ARR][RARE]</r></p></e>
	<e><p><l>hamaika[IZE][ARR]</l><r>hamaika[IZE][ARR][RARE]</r></p></e>
	<e><p><l>hamahiru[IZE][ARR]</l><r>hamahiru[IZE][ARR][RARE]</r></p></e>
	<e><p><l>hamalau[IZE][ARR]</l><r>hamalau[IZE][ARR][RARE]</r></p></e>
	<e><p><l>hemeretzi[IZE][ARR]</l><r>hemeretzi[IZE][ARR][RARE]</r></p></e>
	<e><p><l>hamabost[IZE][ARR]</l><r>hamabost[IZE][ARR][RARE]</r></p></e>
	<e><p><l>hamasei[IZE][ARR]</l><r>hamasei[IZE][ARR][RARE]</r></p></e>
	<e><p><l>hamazazpi[IZE][ARR]</l><r>hamazazpi[IZE][ARR][RARE]</r></p></e>
	<e><p><l>hogei[IZE][ARR]</l><r>hogei[IZE][ARR][RARE]</r></p></e>
	<e><p><l>hogeita_bi[IZE][ARR]</l><r>bi[IZE][ARR][RARE]</r></p></e>
	<e><p><l>hogeita_hiru[IZE][ARR]</l><r>hiru[IZE][ARR][RARE]</r></p></e>
	<e><p><l>hogeita_lau[IZE][ARR]</l><r>lau[IZE][ARR][RARE]</r></p></e>
	<e><p><l>hogeita_bost[IZE][ARR]</l><r>bost[IZE][ARR][RARE]</r></p></e>
	<e><p><l>hogeita_zortzi[IZE][ARR]</l><r>zortzi[IZE][ARR][RARE]</r></p></e>
	<e><p><l>hogeita_hamar[IZE][ARR]</l><r>hamar[IZE][ARR][RARE]</r></p></e>
	<e><p><l>yemendar[IZE][ARR]</l><r>yemendar[ADJ][IZO]</r></p></e>
	<e><p><l>zambiar[IZE][ARR]</l><r>zambiar[ADJ][IZO]</r></p></e>
	<e><p><l>zen[IZE][ARR]</l><r>zen[ADJ][IZO][RARE]</r></p></e>
	<e><p><l>sionista[IZE][ARR]</l><r>sionista[ADJ][IZO]+[NUMS]</r></p></e>
	<e><p><l>la[IZE][ARR]</l><r>la[IZE][ARR][RARE]</r></p></e>
	<e><p><l>ahalkearazi[ADI][FAK]</l><r>ahalketu[ADI][SIN]arazi[ATZ][ADI][FAK]+[AMM][PART]</r></p></e>
	<e><p><l>zurzuri[ADJ][IZL]</l><r>zurzuri[IZE][ARR]</r></p></e>
	<e><p><l>abiotiko[IZE][ARR]</l><r>abio[IZE][ARR]+[DEK][NUMS]+[DEK][ABL]+[DEK][GEL]</r></p></e>
	<e><p><l>mespretxagarri[ADJ][IZO]</l><r>mespretxatu[ADI][SIN]garri[ATZ][ADJ][IZO]</r></p></e>
	<e><p><l>sutan[IZE][ARR]</l><r>su[IZE][ARR]+[DEK][MG]+[DEK][INE]</r></p></e>
	<e><p><l>gai_den[IZE][ARR]</l><r>izan[ADL][A1][NR_HU]+n[ERL][MEN][ZHG]</r></p></e>
	<e><p><l>anomalia[ADJ][IZL]</l><r>anomalia[IZE][ARR]</r></p></e>
	<e><p><l>izeneko_untzian[IZE][ARR]</l><r>izeneko untzian[IZE][ARR]</r></p></e>
	<e><p><l>untzian[IZE][ARR]</l><r>izeneko untzian[IZE][ARR]</r></p></e>
	<e><p><l>bizileku[ADJ][IZL]</l><r>bizileku[IZE][ARR]</r></p></e>
	<e><p><l>ezeztatze[IZE][ARR]</l><r>ezeztatu[ADI][SIN]tze[ATZ][IZE][ARR]</r></p></e>
	<e><p><l>huts_egin_duen[IZE][ARR]</l><r>edun[ADL][A1][NR_HU][NK_HU]+n[ERL][MEN][ZHG]</r></p></e>
	<e><p><l>atzerrian[IZE][ARR]</l><r>atzerri[IZE][ARR]+[DEK][NUMS]+[DEK][INE]</r></p></e>
	<e><p><l>ez_egote[IZE][ARR]</l><r>egon[ADI][SIN]te[ATZ][IZE][ARR]</r></p></e>
	<e><p><l>ez_dagoena[IZE][ARR]</l><r>egon[ADT][A1][NR_HU]+n[ERL][MEN][ERLT]+[ELI]+[NUMS]</r></p></e>
	<e><p><l>etxean_ez_dagoena[IZE][ARR]</l><r>egon[ADT][A1][NR_HU]+n[ERL][MEN][ERLT]+[ELI]+[NUMS]</r></p></e>
	<e><p><l>absenta[ADJ][IZL]</l><r>absenta[IZE][ARR]</r></p></e>
	<e><p><l>absolutismo[ADJ][IZL]</l><r>absolutismo[IZE][ARR]</r></p></e>
	<e><p><l>laburpen[ADJ][IZL]</l><r>laburpen[IZE][ARR]</r></p></e>
	<e><p><l>ezkutuko[IZE][ARR]</l><r>ezkutuko[ADJ][IZL]</r></p></e>
	<e><p><l>absurdo[IZE][ARR]</l><r>absurdo[ADJ][IZO]</r></p></e>
	<e><p><l>abusatzen_duena[IZE][ARR]</l><r>edun[ADL][A1][NR_HU][NK_HU]+n[ERL][MEN][ERLT]+[ELI]+[NUMS]</r></p></e>
	<e><p><l>ezin_txarrago[ADJ][IZO]</l><r>txar[ADJ][IZO]+[GRA][KONP]</r></p></e>
	<e><p><l>akademikide[ADJ][IZL]</l><r>akademikide[IZE][ARR]</r></p></e>
	<e><p><l>akademia[ADJ][IZL]</l><r>akademia[IZE][ARR]</r></p></e>
	<e><p><l>azpimarratze[IZE][ARR]</l><r>azpimarratu[ADI][SIN]tze[ATZ][IZE][ARR]</r></p></e>
	<e><p><l>istripu[ADJ][IZL]</l><r>istripu[IZE][ARR]</r></p></e>
	<e><p><l>girora_moldatze[ADJ][IZL]</l><r>moldatu[ADI][SIN]tze[ATZ][IZE][ARR]</r></p></e>
	<e><p><l>girora_moldatze[IZE][ARR]</l><r>moldatu[ADI][SIN]tze[ATZ][IZE][ARR]</r></p></e>
	<e><p><l>metatze[IZE][ARR]</l><r>metatu[ADI][SIN]tze[ATZ][IZE][ARR]</r></p></e>
	<e><p><l>salaketa[ADJ][IZL]</l><r>salaketa[IZE][ARR]</r></p></e>
	<e><p><l>arrakasta_duena[IZE][ARR]</l><r>edun[ADL][A1][NR_HU][NK_HU]+n[ERL][MEN][ERLT]+[ELI]+[NUMS]</r></p></e>
	<e><p><l>jakinarazi[ADI][FAK]</l><r>jakin[ADI][SIN]arazi[ATZ][ADI][FAK]+[AMM][PART]</r></p></e>
	<e><p><l>akronimo[ADJ][IZL]</l><r>akronimo[IZE][ARR]</r></p></e>
	<e><p><l>akriliko[IZE][ARR]</l><r>akriliko[ADJ][IZO]</r></p></e>
	<e><p><l>eguneratze[IZE][ARR]</l><r>eguneratu[ADI][SIN]tze[ATZ][IZE][ARR]</r></p></e>
	<e><p><l>estatistikari[IZE][ARR]</l><r>estatistika[IZE][ARR]+[DEK][DAT][NUMS]</r></p></e>
	<e><p><l>zorrotz[IZE][ARR]</l><r>zorrotz[ADJ][IZO]</r></p></e>
	<e><p><l>iragarki[ADJ][IZL]</l><r>iragarki[IZE][ARR]</r></p></e>
	<e><p><l>irmo[IZE][ARR]</l><r>irmo[ADJ][IZO]</r></p></e>
	<e><p><l>egokigailu[ADJ][IZL]</l><r>egokigailu[IZE][ARR]</r></p></e>
	<e><p><l>sugegorri[ADJ][IZL]</l><r>sugegorri[IZE][ARR]</r></p></e>
	<e><p><l>gehitze[IZE][ARR]</l><r>gehitu[ADI][SIN]tze[ATZ][IZE][ARR]</r></p></e>
	<e><p><l>helbide[ADJ][IZL]</l><r>helbide[IZE][ARR]</r></p></e>
	<e><p><l>aski[IZE][ARR]</l><r>aski[ADB][ADOARR]</r></p></e>
	<e><p><l>egokitasun[ADJ][IZL]</l><r>egoki[ADJ][IZO]tasun[ATZ][IZE][ARR]</r></p></e>
	<e><p><l>atxikimendu[ADJ][IZL]</l><r>atxiki[ADI][SIN]mendu[ATZ][IZE][ARR]</r></p></e>
	<e><p><l>itsasgarri[ADJ][IZO]</l><r>itsatsi[ADI][SIN]garri[ATZ][ADJ][IZO]</r></p></e>
	<e><p><l>adiabatikoko[ADJ][IZL]</l><r>adiabatiko[ADJ][IZO]+[DEK][NUMS]+[DEK][GEL]</r></p></e>
	<e><p><l>adio[ADJ][IZL]</l><r>adio[IZE][ARR]</r></p></e>
	<e><p><l>gizentasun[ADJ][IZL]</l><r>gizen[ADJ][IZO]tasun[ATZ][IZE][ARR]</r></p></e>
	<e><p><l>esleipen[ADJ][IZL]</l><r>esleitu[ADI][SIN]pen[ATZ][IZE][ARR]</r></p></e>
	<e><p><l>moldatze[IZE][ARR]</l><r>moldatu[ADI][SIN]tze[ATZ][IZE][ARR]</r></p></e>
	<e><p><l>mirespen[ADJ][IZL]</l><r>miretsi[ADI][SIN]pen[ATZ][IZE][ARR]</r></p></e>
	<e><p><l>ohartarazi[ADI][FAK]</l><r>ohartu[ADI][SIN]arazi[ATZ][ADI][FAK]+[AMM][PART]</r></p></e>
	<e><p><l>adoba[IZE][ARR]</l><r>adobatu[ADI][SIN]+[AMM][PART]</r></p></e>
	<e><p><l>adopziozko[IZE][ARR]</l><r>adopzio[IZE][ARR]+[DEK][INS][MG]+[DEK][GEL]</r></p></e>
	<e><p><l>bereganatze[ADJ][IZL]</l><r>bereganatu[ADI][SIN]tze[ATZ][IZE][ARR]</r></p></e>
	<e><p><l>miresle[ADJ][IZL]</l><r>miresle[IZE][ARR]</r></p></e>
	<e><p><l>jitoan[IZE][ARR]</l><r>jito[IZE][ARR]+[DEK][NUMS]+[DEK][INE]</r></p></e>
	<e><p><l>adsortzio[ADJ][IZL]</l><r>adsortzio[IZE][ARR]</r></p></e>
	<e><p><l>aizuntze[IZE][ARR]</l><r>aizundu[ADI][SIN]tze[ATZ][IZE][ARR]</r></p></e>
	<e><p><l>emagaldu[ADJ][IZL]</l><r>emagaldu[IZE][ARR]</r></p></e>
	<e><p><l>aurreratu[IZE][ARR]</l><r>aurreratu[ADI][SIN]+[AMM][PART]</r></p></e>
	<e><p><l>onuragarritasun[IZE][ARR]</l><r>onuragarri[ADJ][IZO]tasun[ATZ][IZE][ARR]</r></p></e>
	<e><p><l>tunika[ADJ][IZL]</l><r>tunika[IZE][ARR]</r></p></e>
	<e><p><l>aholku-emaile[ADJ][IZL]</l><r>emaile[IZE][ARR]</r></p></e>
	<e><p><l>zeio[ADJ][IZL]</l><r>zeio[IZE][ARR]</r></p></e>
	<e><p><l>aerodinamiko[IZE][ARR]</l><r>aerodinamiko[ADJ][IZO]</r></p></e>
	<e><p><l>eter[ADJ][IZL]</l><r>eter[IZE][ARR]</r></p></e>
	<e><p><l>lagunkoitasun[IZE][ARR]</l><r>lagunkoi[ADJ][IZO]tasun[ATZ][IZE][ARR]</r></p></e>
	<e><p><l>oihaneztatze[IZE][ARR]</l><r>oihaneztatu[ADI][SIN]tze[ATZ][IZE][ARR]</r></p></e>
	<e><p><l>ikaratu[IZE][ARR]</l><r>ikaratu[ADI][SIN]+[AMM][PART]</r></p></e>
	<e><p><l>ondorio[ADJ][IZL]</l><r>ondorio[IZE][ARR]</r></p></e>
	<e><p><l>ondoren[ADJ][IZL]</l><r>ondo[IZE][ARR]+[DEK][GEN]</r></p></e>
	<e><p><l>beste_mundu[ADJ][IZL]</l><r>mundu[IZE][ARR]</r></p></e>
	<e><p><l>mende_askotako[ADJ][IZL]</l><r>aska[IZE][ARR]+[DEK][PH][RARE]+[DEK][GEL]</r></p></e>
	<e><p><l>betikotasun[ADJ][IZL]</l><r>betiko[ADJ][IZL]tasun[ATZ][IZE][ARR]</r></p></e>
	<e><p><l>gai-zerrenda[ADJ][IZL]</l><r>zerrenda[IZE][ARR]</r></p></e>
	<e><p><l>agenda[ADJ][IZL]</l><r>agenda[IZE][ARR]</r></p></e>
	<e><p><l>larriagotze[IZE][ARR]</l><r>larriagotu[ADI][SIN]tze[ATZ][IZE][ARR]</r></p></e>
	<e><p><l>guztizko[IZE][ARR]</l><r>guztizko[ADJ][IZL]</r></p></e>
	<e><p><l>izutu[IZE][ARR]</l><r>izutu[ADI][SIN]+[AMM][PART]</r></p></e>
	<e><p><l>bizitasun[ADJ][IZL]</l><r>bizi[ADJ][IZO]tasun[ATZ][IZE][ARR]</r></p></e>
	<e><p><l>hobari[ADJ][IZL]</l><r>hobari[IZE][ARR]</r></p></e>
	<e><p><l>argitsu[IZE][ARR]</l><r>argitsu[ADJ][IZO]</r></p></e>
	<e><p><l>orain_dela[IZE][ARR]</l><r>izan[ADL][A1][NR_HU]+la[ERL][MEN][KONP]</r></p></e>
	<e><p><l>protagonista[ADJ][IZL]</l><r>protagonista[IZE][ARR]</r></p></e>
	<e><p><l>adeitasun[ADJ][IZL]</l><r>adeitasun[IZE][ARR]</r></p></e>
	<e><p><l>laborantza[ADJ][IZL]</l><r>laborantza[IZE][ARR]</r></p></e>
	<e><p><l>aurrean[IZE][ARR]</l><r>aurre[IZE][ARR]+[DEK][NUMS]+[DEK][INE]</r></p></e>
	<e><p><l>aleroiaren[IZE][ARR]</l><r>aleroi[IZE][ARR]+[DEK][GEN][NUMS]</r></p></e>
	<e><p><l>helbururik_gabe[ADJ][IZO]</l><r>gabe[ADJ][IZO][RARE]</r></p></e>
	<e><p><l>airez_garraiatu[ADJ][IZO]</l><r>garraiatu[ADI][SIN]+[AMM][PART]</r></p></e>
	<e><p><l>hangar[ADJ][IZL]</l><r>hangar[IZE][ARR]</r></p></e>
	<e><p><l>bizigaien_hornidura_jausgailuen_bidez[IZE][ARR]</l><r>bide[IZE][ARR]+[DEK][INS][MG]</r></p></e>
	<e><p><l>haizatu[IZE][ARR]</l><r>haizatu[ADI][SIN]+[AMM][PART]</r></p></e>
	<e><p><l>erdi_ireki[IZE][ARR]</l><r>ireki[ADI][SIN]+[AMM][PART]</r></p></e>
	<e><p><l>alarma[ADJ][IZL]</l><r>alarma[IZE][ARR]</r></p></e>
	<e><p><l>arren[LOT][MEN]</l><r>arren[LOT][MEN][KONT]</r></p></e>
	<e><p><l>albino[IZE][ARR]</l><r>albino[ADJ][IZO]</r></p></e>
	<e><p><l>hutsune[ADJ][IZL]</l><r>hutsune[IZE][ARR]</r></p></e>
	<e><p><l>garagardo-mota_bat[IZE][ARR]</l><r>bat[IZE][ARR][RARE]</r></p></e>
	<e><p><l>alerta[IZE][ARR]</l><r>alertatu[ADI][SIN]+[AMM][PART]</r></p></e>
	<e><p><l>alpapa[ADJ][IZL]</l><r>alpapa[IZE][ARR]</r></p></e>
	<e><p><l>ezizen[ADJ][IZL]</l><r>ezizen[IZE][ARR]</r></p></e>
	<e><p><l>besterengarri[ADJ][IZO]</l><r>besterendu[ADI][SIN]garri[ATZ][ADJ][IZO]</r></p></e>
	<e><p><l>guzti[IZE][ARR]</l><r>guzti[DET][ORO]</r></p></e>
	<e><p><l>arintze[IZE][ARR]</l><r>arindu[ADI][SIN]tze[ATZ][IZE][ARR]</r></p></e>
	<e><p><l>aliatu[IZE][ARR]</l><r>aliatu[ADI][SIN]+[AMM][PART]</r></p></e>
	<e><p><l>erakargarritasun[ADJ][IZL]</l><r>erakargarri[ADJ][IZO]tasun[ATZ][IZE][ARR]</r></p></e>
	<e><p><l>alubioi[ADJ][IZL]</l><r>alubioi[IZE][ARR]</r></p></e>
	<e><p><l>bakantasun[IZE][ARR]</l><r>bakan[ADJ][IZO]tasun[ATZ][IZE][ARR]</r></p></e>
	<e><p><l>aurrerantz[IZE][ARR]</l><r>aurre[IZE][ARR]+[DEK][NUMS]+[DEK][ABZ]</r></p></e>
	<e><p><l>ere[IZE][ARR]</l><r>ere[LOT][LOK][EMEN]</r></p></e>
	<e><p><l>irentze[IZE][ARR]</l><r>irendu[ADI][SIN]tze[ATZ][IZE][ARR]</r></p></e>
	<e><p><l>nahiz_eta[LOT][MEN]</l><r>eta[LOT][MEN][KAUS]</r></p></e>
	<e><p><l>hobikari[IZE][ARR]</l><r>hobikari[ADJ][IZO]</r></p></e>
	<e><p><l>amalgama[ADJ][IZL]</l><r>amalgama[IZE][ARR]</r></p></e>
	<e><p><l>amateur[IZE][ARR]</l><r>amateur[ADJ][IZO]</r></p></e>
	<e><p><l>harritu[IZE][ARR]</l><r>harritu[ADI][SIN]+[AMM][PART]</r></p></e>
	<e><p><l>enbaxada[ADJ][IZL]</l><r>enbaxada[IZE][ARR]</r></p></e>
	<e><p><l>irismen[IZE][ARR]</l><r>iritsi[ADI][SIN]men[ATZ][IZE][ARR]</r></p></e>
	<e><p><l>ibiltari[IZE][ARR]</l><r>ibiltari[ADJ][IZO]</r></p></e>
	<e><p><l>anbrosia[ADJ][IZL]</l><r>anbrosia[IZE][ARR]</r></p></e>
	<e><p><l>amenorrea[IZE][ARR]</l><r>amenorrea[ADJ][IZL]</r></p></e>
	<e><p><l>lagunkoitasun[ADJ][IZL]</l><r>lagunkoi[ADJ][IZO]tasun[ATZ][IZE][ARR]</r></p></e>
	<e><p><l>ezeren_artean[IZE][ARR]</l><r>arte[IZE][ARR]+[DEK][NUMS]+[DEK][INE]</r></p></e>
	<e><p><l>munizio[ADJ][IZL]</l><r>munizio[IZE][ARR]</r></p></e>
	<e><p><l>kopuru[ADJ][IZL]</l><r>kopuru[IZE][ARR]</r></p></e>
	<e><p><l>anfiteatro[ADJ][IZL]</l><r>anfiteatro[IZE][ARR]</r></p></e>
	<e><p><l>anestesiko[IZE][ARR]</l><r>anestesiko[ADJ][IZO]</r></p></e>
	<e><p><l>anestesista[ADJ][IZL]</l><r>anestesista[IZE][ARR]</r></p></e>
	<e><p><l>analogo[IZE][ARR]</l><r>analogo[ADJ][IZO]</r></p></e>
	<e><p><l>analogia[ADJ][IZL]</l><r>analogia[IZE][ARR]</r></p></e>
	<e><p><l>anana[ADJ][IZL]</l><r>anana[IZE][ARR]</r></p></e>
	<e><p><l>arbasoen[ADJ][IZL]</l><r>arbaso[IZE][ARR]+[DEK][GEN]</r></p></e>
	<e><p><l>anakoreta[ADJ][IZL]</l><r>anakoreta[IZE][ARR]</r></p></e>
	<e><p><l>anestesia[ADJ][IZL]</l><r>anestesia[IZE][ARR]</r></p></e>
	<e><p><l>aingeru_guardako[IZE][ARR]</l><r>guarda[IZE][ARR]+[DEK][NUMS]+[DEK][GEL]</r></p></e>
	<e><p><l>aingeru-belar_landatu[IZE][ARR]</l><r>landatu[ADI][SIN]+[AMM][PART]</r></p></e>
	<e><p><l>ertz_askoko[IZE][ARR]</l><r>asko[ADB][ADOARR]+[DEK][NUMS]+[DEK][GEL]</r></p></e>
	<e><p><l>anhidrido[ADJ][IZL]</l><r>anhidrido[IZE][ARR]</r></p></e>
	<e><p><l>animismo[ADJ][IZL]</l><r>animismo[IZE][ARR]</r></p></e>
	<e><p><l>beretze[IZE][ARR]</l><r>beretu[ADI][SIN]tze[ATZ][IZE][ARR]</r></p></e>
	<e><p><l>baliogabetze[ADJ][IZL]</l><r>baliogabetu[ADI][SIN]tze[ATZ][IZE][ARR]</r></p></e>
	<e><p><l>anorexiadun[ADJ][IZO]</l><r>anorexia[IZE][ARR]dun[ATZ][ADJ][IZO]</r></p></e>
	<e><p><l>aurkakotasun[ADJ][IZL]</l><r>aurkakotasun[IZE][ARR]</r></p></e>
	<e><p><l>antena[ADJ][IZL]</l><r>antena[IZE][ARR]</r></p></e>
	<e><p><l>antrax[ADJ][IZL]</l><r>antrax[IZE][ARR]</r></p></e>
	<e><p><l>eskolagabe[IZE][ARR]</l><r>eskolagabe[ADJ][IZO]</r></p></e>
	<e><p><l>antigorputz[ADJ][IZL]</l><r>antigorputz[IZE][ARR]</r></p></e>
	<e><p><l>adar-jotze[ADJ][IZL]</l><r>jo[ADI][SIN]tze[ATZ][IZE][ARR]</r></p></e>
	<e><p><l>antigatzatzaile[IZE][ARR]</l><r>antigatzatzaile[ADJ][IZO]</r></p></e>
	<e><p><l>pailazokeria[ADJ][IZL]</l><r>pailazokeria[IZE][ARR]</r></p></e>
	<e><p><l>hasierako[IZE][ARR]</l><r>hasiera[IZE][ARR]+[DEK][NUMS]+[DEK][GEL]</r></p></e>
	<e><p><l>zaharkitu[IZE][ARR]</l><r>zaharkitu[ADI][SIN]+[AMM][PART]</r></p></e>
	<e><p><l>antzinako[ADJ][IZL]</l><r>antzina[ADB][ADOARR]+[DEK][GEL]</r></p></e>
	<e><p><l>antzutze[ADJ][IZL]</l><r>antzutu[ADI][SIN]tze[ATZ][IZE][ARR]</r></p></e>
	<e><p><l>antiseptiko[IZE][ARR]</l><r>antiseptiko[ADJ][IZO]</r></p></e>
	<e><p><l>antonimo[ADJ][IZL]</l><r>antonimo[IZE][ARR]</r></p></e>
	<e><p><l>uzki[ADJ][IZL]</l><r>uzki[IZE][ARR]</r></p></e>
	<e><p><l>kezkatu[IZE][ARR]</l><r>kezkatu[ADI][SIN]+[AMM][PART]</r></p></e>
	<e><p><l>edonor[ADJ][IZL]</l><r>edonor[IOR][IZGMGB]+[DEK][ABS][MG]</r></p></e>
	<e><p><l>tximino[ADJ][IZL]</l><r>tximino[IZE][ARR]</r></p></e>
	<e><p><l>imitatzaile[IZE][ARR]</l><r>imitatzaile[ADJ][IZO]</r></p></e>
	<e><p><l>bakoitzeko[IZE][ARR]</l><r>bakoitz[ADJ][IZO]+[DEK][NUMS]+[DEK][GEL]</r></p></e>
	<e><p><l>sentitzen_duen[IZE][ARR]</l><r>edun[ADL][A1][NR_HU][NK_HU]+n[ERL][MEN][ZHG]</r></p></e>
	<e><p><l>aforismo[ADJ][IZL]</l><r>aforismo[IZE][ARR]</r></p></e>
	<e><p><l>agertze[IZE][ARR]</l><r>agertu[ADI][SIN]tze[ATZ][IZE][ARR]</r></p></e>
	<e><p><l>alderdi_errekurtsogile[IZE][ARR]</l><r>errekurtso[IZE][ARR]gile[ATZ][IZE][ARR]</r></p></e>
	<e><p><l>jangarri[ADJ][IZO]</l><r>jan[ADI][SIN]garri[ATZ][ADJ][IZO]</r></p></e>
	<e><p><l>aplikatu[IZE][ARR]</l><r>aplikatu[ADI][SIN]+[AMM][PART]</r></p></e>
	<e><p><l>esker_oneko[IZE][ARR]</l><r>on[IZE][ARR]+[DEK][NUMS]+[DEK][GEL]</r></p></e>
	<e><p><l>esker[ADJ][IZL]</l><r>esker[IZE][ARR]</r></p></e>
	<e><p><l>hurbiltze[IZE][ARR]</l><r>hurbildu[ADI][SIN]tze[ATZ][IZE][ARR]</r></p></e>
	<e><p><l>bidezkotasun[ADJ][IZL]</l><r>bidezko[ADJ][IZL]tasun[ATZ][IZE][ARR]</r></p></e>
	<e><p><l>gutxi_gorabeherako[IZE][ARR]</l><r>gorabehera[IZE][ARR]+[DEK][NUMS]+[DEK][GEL]</r></p></e>
	<e><p><l>uretako[IZE][ARR]</l><r>ur[IZE][ARR]+[DEK][NUMP]+[DEK][GEL]</r></p></e>
	<e><p><l>akuifero[ADJ][IZL]</l><r>akuifero[IZE][ARR]</r></p></e>
	<e><p><l>araknido[IZE][ARR]</l><r>araknido[ADJ][IZO]</r></p></e>
	<e><p><l>arbitraje[ADJ][IZL]</l><r>arbitraje[IZE][ARR]</r></p></e>
	<e><p><l>arku[ADJ][IZL]</l><r>arku[IZE][ARR]</r></p></e>
	<e><p><l>arkaismo[ADJ][IZL]</l><r>arkaismo[IZE][ARR]</r></p></e>
	<e><p><l>aingeru-belar_landatu[ADJ][IZO]</l><r>landatu[ADI][SIN]+[AMM][PART]</r></p></e>
	<e><p><l>hondar[ADJ][IZL]</l><r>hondar[IZE][ARR]</r></p></e>
	<e><p><l>argot[ADJ][IZL]</l><r>argot[IZE][ARR]</r></p></e>
	<e><p><l>aridotasun-indize[ADJ][IZL]</l><r>indize[IZE][ARR]</r></p></e>
	<e><p><l>antzutasun[ADJ][IZL]</l><r>antzu[ADJ][IZO]tasun[ATZ][IZE][ARR]</r></p></e>
	<e><p><l>itsas_armada[ADJ][IZL]</l><r>armada[IZE][ARR]</r></p></e>
	<e><p><l>armatu[IZE][ARR]</l><r>armatu[ADI][SIN]+[AMM][PART]</r></p></e>
	<e><p><l>blindatu[IZE][ARR]</l><r>blindatu[ADI][SIN]+[AMM][PART]</r></p></e>
	<e><p><l>beso[ADJ][IZL]</l><r>beso[IZE][ARR]</r></p></e>
	<e><p><l>aromatiko[IZE][ARR]</l><r>aromatiko[ADJ][IZO]</r></p></e>
	<e><p><l>inguruan[IZE][ARR]</l><r>inguru[IZE][ARR]+[DEK][NUMS]+[DEK][INE]</r></p></e>
	<e><p><l>berotze[IZE][ARR]</l><r>berotu[ADI][SIN]tze[ATZ][IZE][ARR]</r></p></e>
	<e><p><l>arpegio[ADJ][IZL]</l><r>arpegio[IZE][ARR]</r></p></e>
	<e><p><l>atzerakinak[IZE][ARR]</l><r>atzerakin[IZE][ARR]</r></p></e>
	<e><p><l>heltze[IZE][ARR]</l><r>heldu[ADI][SIN]tze[ATZ][IZE][ARR]</r></p></e>
	<e><p><l>konfiskatze[IZE][ARR]</l><r>konfiskatu[ADI][SIN]tze[ATZ][IZE][ARR]</r></p></e>
	<e><p><l>ipurdi[ADJ][IZL]</l><r>ipurdi[IZE][ARR]</r></p></e>
	<e><p><l>su-emate[IZE][ARR]</l><r>eman[ADI][SIN]te[ATZ][IZE][ARR]</r></p></e>
	<e><p><l>artropodo[ADJ][IZL]</l><r>artropodo[IZE][ARR]</r></p></e>
	<e><p><l>bezala[IZE][ARR]</l><r>bezala[ADB][ADOARR]</r></p></e>
	<e><p><l>kontrol[ADJ][IZL]</l><r>kontrol[IZE][ARR]</r></p></e>
	<e><p><l>atxikitze[IZE][ARR]</l><r>atxiki[ADI][SIN]tze[ATZ][IZE][ARR]</r></p></e>
	<e><p><l>lotsatu[IZE][ARR]</l><r>lotsatu[ADI][SIN]+[AMM][PART]</r></p></e>
	<e><p><l>errautsaren_kolorekoa[IZE][ARR]</l><r>kolore[IZE][ARR]+[DEK][NUMS]+[DEK][GEL]+[NUMS]</r></p></e>
	<e><p><l>lehorrera[ADJ][IZL]</l><r>lehorreratu[ADI][SIN]+[AMM][ADOIN]</r></p></e>
	<e><p><l>lo[ADJ][IZL]</l><r>lo[IZE][ARR]</r></p></e>
	<e><p><l>aurkeztu_den[IZE][ARR]</l><r>izan[ADL][A1][NR_HU]+n[ERL][MEN][ZHG]</r></p></e>
	<e><p><l>baieztatze[IZE][ARR]</l><r>baieztatu[ADI][SIN]tze[ATZ][IZE][ARR]</r></p></e>
	<e><p><l>gaitasun[ADJ][IZL]</l><r>gai[ADJ][IZO][RARE]tasun[ATZ][IZE][ARR]</r></p></e>
	<e><p><l>elkarteko[IZE][ARR]</l><r>elkarte[IZE][ARR]+[DEK][NUMS]+[DEK][GEL]</r></p></e>
	<e><p><l>astragalo[ADJ][IZL]</l><r>astragalo[IZE][ARR]</r></p></e>
	<e><p><l>idorgarri[ADJ][IZO]</l><r>idortu[ADI][SIN]garri[ATZ][ADJ][IZO]</r></p></e>
	<e><p><l>astrologo[ADJ][IZL]</l><r>astrologo[IZE][ARR]</r></p></e>
	<e><p><l>aeronautika[ADJ][IZL]</l><r>aeronautika[IZE][ARR]</r></p></e>
	<e><p><l>asintota[ADJ][IZL]</l><r>asintota[IZE][ARR]</r></p></e>
	<e><p><l>at[IZE][ARR]</l><r>at[ADB][ADOARR]</r></p></e>
	<e><p><l>ateo[IZE][ARR]</l><r>ateo[ADJ][IZO]</r></p></e>
	<e><p><l>atleta[ADJ][IZL]</l><r>atleta[IZE][ARR]</r></p></e>
	<e><p><l>atmosfera[ADJ][IZL]</l><r>atmosfera[IZE][ARR]</r></p></e>
	<e><p><l>atmosferako[IZE][ARR]</l><r>atmosfera[IZE][ARR]+[DEK][NUMS]+[DEK][GEL]</r></p></e>
	<e><p><l>atmosferiko[IZE][ARR]</l><r>atmosferiko[ADJ][IZO]</r></p></e>
	<e><p><l>teoria_atomiko[IZE][ARR]</l><r>atomiko[ADJ][IZO]</r></p></e>
	<e><p><l>zatikatze[ADJ][IZL]</l><r>zatikatu[ADI][SIN]tze[ATZ][IZE][ARR]</r></p></e>
	<e><p><l>azaldu_den[IZE][ARR]</l><r>izan[ADL][A1][NR_HU]+n[ERL][MEN][ZHG]</r></p></e>
	<e><p><l>azaldu_den[ADJ][IZL]</l><r>izan[ADT][A1][NR_HU]+n[ERL][MEN][ERLT]</r></p></e>
	<e><p><l>adi[IZE][ARR]</l><r>aditu[ADI][SIN]+[AMM][PART]</r></p></e>
	<e><p><l>atxikitze[ADJ][IZL]</l><r>atxiki[ADI][SIN]tze[ATZ][IZE][ARR]</r></p></e>
	<e><p><l>gaztaina-koloreko[IZE][ARR]</l><r>kolore[IZE][ARR]+[DEK][NUMS]+[DEK][GEL]</r></p></e>
	<e><p><l>enkante[ADJ][IZL]</l><r>enkante[IZE][ARR]</r></p></e>
	<e><p><l>entzungarritasun[IZE][ARR]</l><r>entzungarri[ADJ][IZO]tasun[ATZ][IZE][ARR]</r></p></e>
	<e><p><l>ikus-entzunezko[ADJ][IZL]</l><r>entzun[ADI][SIN]+[AMM][PART]+[DEK][INS][MG]+[DEK][GEL]</r></p></e>
	<e><p><l>saialdi[ADJ][IZL]</l><r>saialdi[IZE][ARR]</r></p></e>
	<e><p><l>entzumen[IZE][ARR]</l><r>entzun[ADI][SIN]men[ATZ][IZE][ARR]</r></p></e>
	<e><p><l>deus[IZE][ARR]</l><r>deus[ADJ][IZO]</r></p></e>
	<e><p><l>gehiagotze[IZE][ARR]</l><r>gehiagotu[ADI][SIN]tze[ATZ][IZE][ARR]</r></p></e>
	<e><p><l>apaindura_gabeko[IZE][ARR]</l><r>gabe[IZE][ARR]+[DEK][NUMS]+[DEK][GEL]</r></p></e>
	<e><p><l>aszetismo[ADJ][IZL]</l><r>aszetismo[IZE][ARR]</r></p></e>
	<e><p><l>autarkia[ADJ][IZL]</l><r>autarkia[IZE][ARR]</r></p></e>
	<e><p><l>egiazkotasun[ADJ][IZL]</l><r>egiazko[ADJ][IZL]tasun[ATZ][IZE][ARR]</r></p></e>
	<e><p><l>autoritario[IZE][ARR]</l><r>autoritario[ADJ][IZO]</r></p></e>
	<e><p><l>agintari[ADJ][IZL]</l><r>agintari[IZE][ARR]</r></p></e>
	<e><p><l>baimendun[ADJ][IZO]</l><r>baimen[IZE][ARR]dun[ATZ][ADJ][IZO]</r></p></e>
	<e><p><l>autoklabe[ADJ][IZL]</l><r>autoklabe[IZE][ARR]</r></p></e>
	<e><p><l>auto-fabrikatzaile[IZE][ARR]</l><r>fabrikatzaile[IZE][ARR]</r></p></e>
	<e><p><l>automatizazio[ADJ][IZL]</l><r>automatizazio[IZE][ARR]</r></p></e>
	<e><p><l>autopsia[ADJ][IZL]</l><r>autopsia[IZE][ARR]</r></p></e>
	<e><p><l>autosugestio[ADJ][IZL]</l><r>autosugestio[IZE][ARR]</r></p></e>
	<e><p><l>elur-jausi[IZE][ARR]</l><r>jausi[ADI][SIN]+[AMM][PART]</r></p></e>
	<e><p><l>zikoizkeria[ADJ][IZL]</l><r>zikoizkeria[IZE][ARR]</r></p></e>
	<e><p><l>berraragiztapen[ADJ][IZL]</l><r>ber[AUR]pen[ATZ][IZE][ARR]</r></p></e>
	<e><p><l>aitorpen[ADJ][IZL]</l><r>aitorpen[IZE][ARR]</r></p></e>
	<e><p><l>esnatze[IZE][ARR]</l><r>esnatu[ADI][SIN]tze[ATZ][IZE][ARR]</r></p></e>
	<e><p><l>errespetu[ADJ][IZL]</l><r>errespetu[IZE][ARR]</r></p></e>
	<e><p><l>lazgarrikeria[ADJ][IZL]</l><r>lazgarrikeria[IZE][ARR]</r></p></e>
	<e><p><l>olana[ADJ][IZL]</l><r>olana[IZE][ARR][RARE]+[NUMS]</r></p></e>
	<e><p><l>bai[IZE][ARR]</l><r>bai[IZE][ARR][RARE]</r></p></e>
	<e><p><l>si[IZE][ARR]</l><r>si[IZE][ARR][RARE]</r></p></e>
	<e><p><l>balaka[IZE][ARR]</l><r>balakatu[ADI][SIN]+[AMM][PART]</r></p></e>
	<e><p><l>batxilergo[ADJ][IZL]</l><r>batxilergo[IZE][ARR]</r></p></e>
	<e><p><l>dokumentu_bati_aurreko_data_ezarri[IZE][ARR]</l><r>ezarri[ADI][SIN]+[AMM][PART]</r></p></e>
	<e><p><l>errebes[IZE][ARR]</l><r>errebes[ADJ][IZO]</r></p></e>
	<e><p><l>paketatze[IZE][ARR]</l><r>paketatu[ADI][SIN]tze[ATZ][IZE][ARR]</r></p></e>
	<e><p><l>bizkarralde[ADJ][IZL]</l><r>bizkarralde[IZE][ARR]</r></p></e>
	<e><p><l>atzeratu[IZE][ARR]</l><r>atzeratu[ADI][SIN]+[AMM][PART]</r></p></e>
	<e><p><l>atzerantz[IZE][ARR]</l><r>atze[IZE][ARR]+[DEK][NUMS]+[DEK][ABZ]</r></p></e>
	<e><p><l>barnealdeko_basoak[IZE][ARR]</l><r>baso[IZE][ARR]</r></p></e>
	<e><p><l>bakterio[ADJ][IZL]</l><r>bakterio[IZE][ARR]</r></p></e>
	<e><p><l>plaka[ADJ][IZL]</l><r>plaka[IZE][ARR]</r></p></e>
	<e><p><l>azkonar[ADJ][IZL]</l><r>azkonar[IZE][ARR]</r></p></e>
	<e><p><l>nahaspilari[ADJ][IZL]</l><r>nahaspilari[IZE][ARR]</r></p></e>
	<e><p><l>burusoiltasun[ADJ][IZL]</l><r>burusoil[ADJ][IZO]tasun[ATZ][IZE][ARR]</r></p></e>
	<e><p><l>burusoil[IZE][ARR]</l><r>burusoil[ADJ][IZO]</r></p></e>
	<e><p><l>balada[ADJ][IZL]</l><r>balada[IZE][ARR]</r></p></e>
	<e><p><l>balistikako[IZE][ARR]</l><r>balistika[IZE][ARR]+[DEK][NUMS]+[DEK][GEL]</r></p></e>
	<e><p><l>balistika[ADJ][IZL]</l><r>balistika[IZE][ARR]</r></p></e>
	<e><p><l>aeronauta[ADJ][IZL]</l><r>aeronauta[IZE][ARR]</r></p></e>
	<e><p><l>baranda[ADJ][IZL]</l><r>baranda[IZE][ARR]</r></p></e>
	<e><p><l>oilo_bantam[IZE][ARR]</l><r>oilo bantam[IZE][ARR]</r></p></e>
	<e><p><l>barbakoa[ADJ][IZL]</l><r>barbakoa[IZE][ARR]</r></p></e>
	<e><p><l>oinutsik[IZE][ARR]</l><r>oinuts[ADJ][IZO]+[DEK][PAR][MG]</r></p></e>
	<e><p><l>apaindura_handirik_ez[ADJ][IZL]</l><r>ez[IZE][ARR]</r></p></e>
	<e><p><l>barometriko[IZE][ARR]</l><r>barometriko[ADJ][IZO]</r></p></e>
	<e><p><l>antzutasun[IZE][ARR]</l><r>antzu[ADJ][IZO]tasun[ATZ][IZE][ARR]</r></p></e>
	<e><p><l>hesi[ADJ][IZL]</l><r>hesi[IZE][ARR]</r></p></e>
	<e><p><l>barioi[IZE][ARR]</l><r>baria[IZE][ARR]+[DEK][DAT][PH]</r></p></e>
	<e><p><l>funtsik_gabeko[IZE][ARR]</l><r>gabe[IZE][ARR]+[DEK][NUMS]+[DEK][GEL]</r></p></e>
	<e><p><l>duineztasun[IZE][ARR]</l><r>duinez[ADJ][IZO]tasun[ATZ][IZE][ARR]</r></p></e>
	<e><p><l>baxu[IZE][ARR]</l><r>baxu[ADJ][IZO]</r></p></e>
	<e><p><l>badia[ADJ][IZL]</l><r>badia[IZE][ARR]</r></p></e>
	<e><p><l>kojinete[ADJ][IZL]</l><r>kojinete[IZE][ARR]</r></p></e>
	<e><p><l>eder[IZE][ARR]</l><r>eder[ADJ][IZO]</r></p></e>
	<e><p><l>apaintze[IZE][ARR]</l><r>apaindu[ADI][SIN]tze[ATZ][IZE][ARR]</r></p></e>
	<e><p><l>kastore[ADJ][IZL]</l><r>kastore[IZE][ARR]</r></p></e>
	<e><p><l>hastapenak[IZE][ARR]</l><r>hastapen[IZE][ARR]</r></p></e>
	<e><p><l>estudio[ADJ][IZL]</l><r>estudio[IZE][ARR]</r></p></e>
	<e><p><l>Errege-Jauregiko_Albardardi[IZE][IZB]</l><r>albardardi[IZE][ARR]</r></p></e>
	<e><p><l>aurrez_aurretik[IZE][ARR]</l><r>aurre[IZE][ARR]+[DEK][NUMS]+[DEK][ABL]</r></p></e>
	<e><p><l>ernalarazi[ADI][FAK]</l><r>ernaldu[ADI][SIN]arazi[ATZ][ADI][FAK]+[AMM][PART]</r></p></e>
	<e><p><l>dibertimendu[IZE][ARR]</l><r>dibertitu[ADI][SIN]mendu[ATZ][IZE][ARR]</r></p></e>
	<e><p><l>balakari[IZE][ARR]</l><r>balakari[ADJ][IZO]</r></p></e>
	<e><p><l>inoren_izenean[IZE][ARR]</l><r>izen[IZE][ARR]+[DEK][NUMS]+[DEK][INE]</r></p></e>
	<e><p><l>behaviorista[IZE][ARR]</l><r>behaviorista[ADJ][IZO]+[NUMS]</r></p></e>
	<e><p><l>entzute_handiko[IZE][ARR]</l><r>han[ADB][ALGARR]+[DEK][ABL]+[DEK][GEL]</r></p></e>
	<e><p><l>korroka[ADJ][IZL]</l><r>korroka[IZE][ARR]</r></p></e>
	<e><p><l>atso[ADJ][IZL]</l><r>atso[IZE][ARR]</r></p></e>
	<e><p><l>marru[ADJ][IZL]</l><r>marru[IZE][ARR]</r></p></e>
	<e><p><l>negarti[IZE][ARR]</l><r>negarti[ADJ][IZO]</r></p></e>
	<e><p><l>ondasunak[IZE][ARR]</l><r>ondasun[IZE][ARR]</r></p></e>
	<e><p><l>behean[IZE][ARR]</l><r>behe[IZE][ARR]+[DEK][NUMS]+[DEK][INE]</r></p></e>
	<e><p><l>ezbaian[IZE][ARR]</l><r>ezbai[IZE][ARR]+[DEK][NUMS]+[DEK][INE]</r></p></e>
	<e><p><l>bihurgune[ADJ][IZL]</l><r>bihurgune[IZE][ARR]</r></p></e>
	<e><p><l>desbideratze[IZE][ARR]</l><r>desbideratu[ADI][SIN]tze[ATZ][IZE][ARR]</r></p></e>
	<e><p><l>onuradun[IZE][ARR]</l><r>onuradun[ADJ][IZO]</r></p></e>
	<e><p><l>borondate_oneko[ADJ][IZL]</l><r>on[IZE][ARR]+[DEK][NUMS]+[DEK][GEL]</r></p></e>
	<e><p><l>sesamo[ADJ][IZL]</l><r>sesamo[IZE][ARR]</r></p></e>
	<e><p><l>haserre_dagoen[IZE][ARR]</l><r>egon[ADT][A1][NR_HU]+n[ERL][MEN][ZHG]</r></p></e>
	<e><p><l>onen[ADJ][IZO]</l><r>on[ADJ][IZO]+[GRA][SUP]</r></p></e>
	<e><p><l>hobea_dena[IZE][ARR]</l><r>izan[ADL][A1][NR_HU]+n[ERL][MEN][ERLT]+[ELI]+[NUMS]</r></p></e>
	<e><p><l>harrituta[IZE][ARR]</l><r>harritu[ADI][SIN]+[AMM][PART]+ta[ERL][MEN][MOD]</r></p></e>
	<e><p><l>harantzago[IZE][ARR]</l><r>hara[ADB][ALGARR]+[DEK][ABZ]+[GRA][KONP]</r></p></e>
	<e><p><l>eskaintza_egiten_duena[IZE][ARR]</l><r>edun[ADL][A1][NR_HU][NK_HU]+n[ERL][MEN][ERLT]+[ELI]+[NUMS]</r></p></e>
	<e><p><l>bifokalak[IZE][ARR]</l><r>bifokal[ADJ][IZO]+[NUMP]</r></p></e>
	<e><p><l>intolerante[IZE][ARR]</l><r>intolerante[ADJ][IZO]</r></p></e>
	<e><p><l>bikini[ADJ][IZL]</l><r>bikini[IZE][ARR]</r></p></e>
	<e><p><l>behazun[ADJ][IZL]</l><r>behazun[IZE][ARR]</r></p></e>
	<e><p><l>kontu[ADJ][IZL]</l><r>kontu[IZE][ARR]</r></p></e>
	<e><p><l>gutuntxo[IZE][ARR]</l><r>gutun[IZE][ARR]txo[ATZ][IZE][ARR]</r></p></e>
	<e><p><l>bitar[IZE][ARR]</l><r>bitar[ADJ][IZO]</r></p></e>
	<e><p><l>azpildura[ADJ][IZL]</l><r>azpildu[ADI][SIN]dura[ATZ][IZE][ARR]</r></p></e>
	<e><p><l>prismatikoak[IZE][ARR]</l><r>prismatiko[IZE][ARR]</r></p></e>
	<e><p><l>biologia[ADJ][IZL]</l><r>biologia[IZE][ARR]</r></p></e>
	<e><p><l>zientzia_biologiko[IZE][ARR]</l><r>biologiko[ADJ][IZO]</r></p></e>
	<e><p><l>biogenesi[IZE][ARR]</l><r>biogenesi[ADJ][IZL]</r></p></e>
	<e><p><l>erdibanatze[IZE][ARR]</l><r>erdibanatu[ADI][SIN]tze[ATZ][IZE][ARR]</r></p></e>
	<e><p><l>bisexual[IZE][ARR]</l><r>bisexual[ADJ][IZO]</r></p></e>
	<e><p><l>apezpikutza[ADJ][IZL]</l><r>apezpikutza[IZE][ARR]</r></p></e>
	<e><p><l>ausikilari[IZE][ARR]</l><r>ausikilari[ADJ][IZO]</r></p></e>
	<e><p><l>izoztu[IZE][ARR]</l><r>izoztu[ADI][SIN]+[AMM][PART]</r></p></e>
	<e><p><l>lahar[ADJ][IZL]</l><r>lahar[IZE][ARR]</r></p></e>
	<e><p><l>masusta[ADJ][IZL]</l><r>masusta[IZE][ARR]</r></p></e>
	<e><p><l>zozo[ADJ][IZL]</l><r>zozo[IZE][ARR]</r></p></e>
	<e><p><l>andere-mahats_beltz[IZE][ARR]</l><r>beltz[ADJ][IZO]</r></p></e>
	<e><p><l>zerrenda_beltz[IZE][ARR]</l><r>beltz[ADJ][IZO]</r></p></e>
	<e><p><l>elorri_beltz[IZE][ARR]</l><r>beltz[ADJ][IZO]</r></p></e>
	<e><p><l>balaku[ADJ][IZL]</l><r>balaku[IZE][ARR]</r></p></e>
	<e><p><l>birao[ADJ][IZL]</l><r>birao[IZE][ARR]</r></p></e>
	<e><p><l>arma[ADJ][IZL]</l><r>arma[IZE][ARR]</r></p></e>
	<e><p><l>hemofiliko[IZE][ARR]</l><r>hemofiliko[ADJ][IZO]</r></p></e>
	<e><p><l>itsutasun[ADJ][IZL]</l><r>itsu[ADJ][IZO]tasun[ATZ][IZE][ARR]</r></p></e>
	<e><p><l>alaitasun[ADJ][IZL]</l><r>alai[ADJ][IZO]tasun[ATZ][IZE][ARR]</r></p></e>
	<e><p><l>hanpatu[IZE][ARR]</l><r>hanpatu[ADI][SIN]+[AMM][PART]</r></p></e>
	<e><p><l>blokeo[ADJ][IZL]</l><r>blokeo[IZE][ARR]</r></p></e>
	<e><p><l>ilehori[IZE][ARR]</l><r>ilehori[ADJ][IZO]</r></p></e>
	<e><p><l>sarraski[ADJ][IZL]</l><r>sarraski[IZE][ARR]</r></p></e>
	<e><p><l>odol-ateratze[IZE][ARR]</l><r>atera[ADI][SIN]tze[ATZ][IZE][ARR]</r></p></e>
	<e><p><l>gorritu[IZE][ARR]</l><r>gorritu[ADI][SIN]+[AMM][PART]</r></p></e>
	<e><p><l>odol-zirkulazio[IZE][ARR]</l><r>zirkulazio[IZE][ARR]</r></p></e>
	<e><p><l>lore[ADJ][IZL]</l><r>lore[IZE][ARR]</r></p></e>
	<e><p><l>zulatu[IZE][ARR]</l><r>zulatu[ADI][SIN]+[AMM][PART]</r></p></e>
	<e><p><l>euli_beltz[IZE][ARR]</l><r>beltz[ADJ][IZO]</r></p></e>
	<e><p><l>industrian_eskulana_egiten_duenaz_esaten_da[IZE][ARR]</l><r>izan[ADL][A1][NR_HU]</r></p></e>
	<e><p><l>ahabia[ADJ][IZL]</l><r>ahabia[IZE][ARR]</r></p></e>
	<e><p><l>hegalabur[ADJ][IZL]</l><r>hegalabur[IZE][ARR]</r></p></e>
	<e><p><l>baldar[IZE][ARR]</l><r>baldar[ADJ][IZO]</r></p></e>
	<e><p><l>iskanbilatsu[IZE][ARR]</l><r>iskanbilatsu[ADJ][IZO]</r></p></e>
	<e><p><l>boa[IZE][ARR]</l><r>boa[IZE][ARR][RARE]</r></p></e>
	<e><p><l>lastozko_kapela[ADJ][IZL]</l><r>kapela[IZE][ARR]</r></p></e>
	<e><p><l>gorpuzkera[ADJ][IZL]</l><r>gorpuzkera[IZE][ARR]</r></p></e>
	<e><p><l>ariketa_anaerobiko[IZE][ARR]</l><r>ariketa anaerobiko[IZE][ARR]</r></p></e>
	<e><p><l>irakite[ADJ][IZL]</l><r>irakin[ADI][SIN]te[ATZ][IZE][ARR]</r></p></e>
	<e><p><l>enbor[ADJ][IZL]</l><r>enbor[IZE][ARR]</r></p></e>
	<e><p><l>bonbardatze[IZE][ARR]</l><r>bonbardatu[ADI][SIN]tze[ATZ][IZE][ARR]</r></p></e>
	<e><p><l>buru[ADJ][IZL]</l><r>buru[IZE][ARR]</r></p></e>
	<e><p><l>bonodun[IZE][ARR]</l><r>bono[IZE][ARR]dun[ATZ][ADJ][IZO]</r></p></e>
	<e><p><l>hezurtxo[IZE][ARR]</l><r>hezur[IZE][ARR]txo[ATZ][IZE][ARR]</r></p></e>
	<e><p><l>aspertu[ADJ][IZO]</l><r>aspertu[ADI][SIN]+[AMM][PART]</r></p></e>
	<e><p><l>biak[IZE][ARR]</l><r>bi[IZE][ARR][RARE]+[NUMP]</r></p></e>
	<e><p><l>bihotz[ADJ][IZL]</l><r>bihotz[IZE][ARR]</r></p></e>
	<e><p><l>mutilen[IZE][ARR]</l><r>mutil[IZE][ARR]+[DEK][GEN][MG]</r></p></e>
	<e><p><l>ergel[IZE][ARR]</l><r>ergel[ADJ][IZO]</r></p></e>
	<e><p><l>burugabe[IZE][ARR]</l><r>burugabe[ADJ][IZO]</r></p></e>
	<e><p><l>inoren_burua_besteratu[ADJ][IZL]</l><r>inoren burua besteratu[ADJ][IZL]</r></p></e>
	<e><p><l>burua-jate[IZE][ARR]</l><r>jan[ADI][SIN]te[ATZ][IZE][ARR]</r></p></e>
	<e><p><l>markatze[IZE][ARR]</l><r>markatu[ADI][SIN]tze[ATZ][IZE][ARR]</r></p></e>
	<e><p><l>bularretako[ADJ][IZL]</l><r>bular[IZE][ARR]+[DEK][NUMP]+[DEK][GEL]</r></p></e>
	<e><p><l>mukizu[IZE][ARR]</l><r>mukizu[ADJ][IZO]</r></p></e>
	<e><p><l>paparreko[IZE][ARR]</l><r>papar[IZE][ARR]+[DEK][NUMS]+[DEK][GEL]</r></p></e>
	<e><p><l>bonbatxo[ADJ][IZL]</l><r>bonba[IZE][ARR]txo[ATZ][IZE][ARR]</r></p></e>
	<e><p><l>haize_leun[IZE][ARR]</l><r>leun[ADJ][IZO]</r></p></e>
	<e><p><l>haizetsu[IZE][ARR]</l><r>haizetsu[ADJ][IZO]</r></p></e>
	<e><p><l>garagardogile[IZE][ARR]</l><r>garagardo[IZE][ARR]gile[ATZ][IZE][ARR]</r></p></e>
	<e><p><l>ezteietako[IZE][ARR]</l><r>eztei[IZE][ARR]+[DEK][NUMP]+[DEK][GEL]</r></p></e>
	<e><p><l>aginduak_emate[IZE][ARR]</l><r>eman[ADI][SIN]te[ATZ][IZE][ARR]</r></p></e>
	<e><p><l>alai[IZE][ARR]</l><r>alai[ADJ][IZO]</r></p></e>
	<e><p><l>gatzun[ADJ][IZL]</l><r>gatzun[IZE][ARR]</r></p></e>
	<e><p><l>zurda[ADJ][IZL]</l><r>zurda[IZE][ARR]</r></p></e>
	<e><p><l>neska[ADJ][IZL]</l><r>neska[IZE][ARR]</r></p></e>
	<e><p><l>emankizun[ADJ][IZL]</l><r>emankizun[IZE][ARR]</r></p></e>
	<e><p><l>sosik_gabe[ADJ][IZO]</l><r>gabe[ADJ][IZO][RARE]</r></p></e>
	<e><p><l>hautsi[IZE][ARR]</l><r>hautsi[ADI][SIN]+[AMM][PART]</r></p></e>
	<e><p><l>erratz-makila[ADJ][IZL]</l><r>makila[IZE][ARR]</r></p></e>
	<e><p><l>salda[ADJ][IZL]</l><r>salda[IZE][ARR]</r></p></e>
	<e><p><l>anaiarenganako[IZE][ARR]</l><r>anaia[IZE][ARR]+[DEK][GEN][NUMS]+[DEK][ALA]+[DEK][GEL]</r></p></e>
	<e><p><l>beltzaran[IZE][ARR]</l><r>beltzaran[ADJ][IZO]</r></p></e>
	<e><p><l>txikle-globo[ADJ][IZL]</l><r>globo[IZE][ARR]</r></p></e>
	<e><p><l>arto_beltz[IZE][ARR]</l><r>beltz[ADJ][IZO]</r></p></e>
	<e><p><l>buffet[ADJ][IZL]</l><r>buffet[IZE][ARR]</r></p></e>
	<e><p><l>sodomita[IZE][ARR]</l><r>sodomita[ADJ][IZO]+[NUMS]</r></p></e>
	<e><p><l>urbanizatu[IZE][ARR]</l><r>urbanizatu[ADI][SIN]+[AMM][PART]</r></p></e>
	<e><p><l>handitasun[ADJ][IZL]</l><r>handi[ADJ][IZO]tasun[ATZ][IZE][ARR]</r></p></e>
	<e><p><l>gailupa[ADJ][IZL]</l><r>gailupa[IZE][ARR]</r></p></e>
	<e><p><l>lezka_hostozabal[IZE][ARR]</l><r>hostozabal[ADJ][IZO]</r></p></e>
	<e><p><l>beldurrarazte[IZE][ARR]</l><r>beldurtu[ADI][SIN]te[ATZ][IZE][ARR]</r></p></e>
	<e><p><l>zuloz_jositako[IZE][ARR]</l><r>josi[ADI][SIN]+[AMM][PART]+[DEK][MG]+[DEK][GEL]</r></p></e>
	<e><p><l>untxi_txiki[IZE][ARR]</l><r>txiki[ADJ][IZO]</r></p></e>
	<e><p><l>burokrata[ADJ][IZL]</l><r>burokrata[IZE][ARR]</r></p></e>
	<e><p><l>gaitun[ADJ][IZL]</l><r>ukan[ADT][A1][NR_GU][NO]</r></p></e>
	<e><p><l>azkura[ADJ][IZL]</l><r>azkura[IZE][ARR]</r></p></e>
	<e><p><l>enpresari[ADJ][IZL]</l><r>enpresari[IZE][ARR]</r></p></e>
	<e><p><l>sudurluze[IZE][ARR]</l><r>sudurluze[ADJ][IZO]</r></p></e>
	<e><p><l>butano[ADJ][IZL]</l><r>butano[IZE][ARR]</r></p></e>
	<e><p><l>atsogizon[ADJ][IZL]</l><r>atsogizon[IZE][ARR]</r></p></e>
	<e><p><l>bulartsu[IZE][ARR]</l><r>bulartsu[ADJ][IZO]</r></p></e>
	<e><p><l>do[IZE][ARR]</l><r>do[IZE][ARR][RARE]</r></p></e>
	<e><p><l>kakofoniko[IZE][ARR]</l><r>kakofoniko[ADJ][IZO]</r></p></e>
	<e><p><l>aprobetxategi[IZE][ARR]</l><r>aprobetxategi[ADJ][IZO]</r></p></e>
	<e><p><l>ilen_kultibatu[IZE][ARR]</l><r>kultibatu[ADI][SIN]+[AMM][PART]</r></p></e>
	<e><p><l>lasaitasun[ADJ][IZL]</l><r>lasai[ADJ][IZO]tasun[ATZ][IZE][ARR]</r></p></e>
	<e><p><l>kalorimetro[ADJ][IZL]</l><r>kalorimetro[IZE][ARR]</r></p></e>
	<e><p><l>kalonje[ADJ][IZL]</l><r>kalonje[IZE][ARR]</r></p></e>
	<e><p><l>olana[IZE][ARR]</l><r>olana[IZE][ARR][RARE]</r></p></e>
	<e><p><l>habe_hegalkin[IZE][ARR]</l><r>orekatze-hegalkin[IZE][ARR]</r></p></e>
	<e><p><l>inkestari[IZE][ARR]</l><r>inkesta[IZE][ARR]+[DEK][DAT][NUMS]</r></p></e>
	<e><p><l>edukiera_elektriko[IZE][ARR]</l><r>elektriko[ADJ][IZO]</r></p></e>
	<e><p><l>kondentsadore[ADJ][IZL]</l><r>kondentsadore[IZE][ARR]</r></p></e>
	<e><p><l>lurmutur[ADJ][IZL]</l><r>lurmutur[IZE][ARR]</r></p></e>
	<e><p><l>kapilar[IZE][ARR]</l><r>kapilar[ADJ][IZO]</r></p></e>
	<e><p><l>karamelu[ADJ][IZL]</l><r>karamelu[IZE][ARR]</r></p></e>
	<e><p><l>ikazte[IZE][ARR]</l><r>ikaztu[ADI][SIN]te[ATZ][IZE][ARR]</r></p></e>
	<e><p><l>alboratze[IZE][ARR]</l><r>alboratu[ADI][SIN]tze[ATZ][IZE][ARR]</r></p></e>
	<e><p><l>handizale[IZE][ARR]</l><r>handizale[ADJ][IZO]</r></p></e>
	<e><p><l>fereka[ADJ][IZL]</l><r>fereka[IZE][ARR]</r></p></e>
	<e><p><l>hosto_karpelar[IZE][ARR]</l><r>hosto karpelar[IZE][ARR]</r></p></e>
	<e><p><l>ilegorri[IZE][ARR]</l><r>ilegorri[ADJ][IZO]</r></p></e>
	<e><p><l>orokortze[IZE][ARR]</l><r>orokortu[ADI][SIN]tze[ATZ][IZE][ARR]</r></p></e>
	<e><p><l>marrazki_bizidunak[IZE][ARR]</l><r>bizidun[IZE][ARR]</r></p></e>
	<e><p><l>karikaturagile[IZE][ARR]</l><r>karikatura[IZE][ARR]gile[ATZ][IZE][ARR]</r></p></e>
	<e><p><l>leiho_bisagradun[IZE][ARR]</l><r>bisagra[IZE][ARR]dun[ATZ][ADJ][IZO]</r></p></e>
	<e><p><l>gurpiltxo[IZE][ARR]</l><r>gurpil[IZE][ARR]txo[ATZ][IZE][ARR]</r></p></e>
	<e><p><l>irendu[IZE][ARR]</l><r>irendu[ADI][SIN]+[AMM][PART]</r></p></e>
	<e><p><l>kasuistika[ADJ][IZL]</l><r>kasuistika[IZE][ARR]</r></p></e>
	<e><p><l>mailakatze[IZE][ARR]</l><r>mailakatu[ADI][SIN]tze[ATZ][IZE][ARR]</r></p></e>
	<e><p><l>katenari[IZE][ARR]</l><r>katenaria[IZE][ARR]</r></p></e>
	<e><p><l>katodo[ADJ][IZL]</l><r>katodo[IZE][ARR]</r></p></e>
	<e><p><l>kauterio[ADJ][IZL]</l><r>kauterio[IZE][ARR]</r></p></e>
	<e><p><l>eskarmentuzko[IZE][ARR]</l><r>eskarmentu[IZE][ARR]+[DEK][INS][MG]+[DEK][GEL]</r></p></e>
	<e><p><l>berdel[ADJ][IZL]</l><r>berdel[IZE][ARR]</r></p></e>
	<e><p><l>irla_zingiratsu[IZE][ARR]</l><r>zingiratsu[ADJ][IZO]</r></p></e>
	<e><p><l>kaiena[IZE][ARR]</l><r>kai[IZE][ARR]+[DEK][GEN][NUMP]+[NUMS]</r></p></e>
	<e><p><l>zedro[ADJ][IZL]</l><r>zedro[IZE][ARR]</r></p></e>
	<e><p><l>emate[IZE][ARR]</l><r>eman[ADI][SIN]te[ATZ][IZE][ARR]</r></p></e>
	<e><p><l>ospetsu[IZE][ARR]</l><r>ospetsu[ADJ][IZO]</r></p></e>
	<e><p><l>zeruko[IZE][ARR]</l><r>zeru[IZE][ARR]+[DEK][NUMS]+[DEK][GEL]</r></p></e>
	<e><p><l>upeltegi[ADJ][IZL]</l><r>upeltegi[IZE][ARR]</r></p></e>
	<e><p><l>soto[ADJ][IZL]</l><r>soto[IZE][ARR]</r></p></e>
	<e><p><l>mugikor[IZE][ARR]</l><r>mugikor[ADJ][IZO]</r></p></e>
	<e><p><l>zelular[IZE][ARR]</l><r>zelular[ADJ][IZO]</r></p></e>
	<e><p><l>zelulosa[ADJ][IZL]</l><r>zelulosa[IZE][ARR]</r></p></e>
	<e><p><l>erdikari[ADJ][IZL]</l><r>erdikari[IZE][ARR]</r></p></e>
	<e><p><l>erdian[IZE][ARR]</l><r>erdi[IZE][ARR]+[DEK][NUMS]+[DEK][INE]</r></p></e>
	<e><p><l>burmuineko[IZE][ARR]</l><r>burmuin[IZE][ARR]+[DEK][NUMS]+[DEK][GEL]</r></p></e>
	<e><p><l>hil-mihise[ADJ][IZL]</l><r>mihise[IZE][ARR]</r></p></e>
	<e><p><l>egiaztatze[ADJ][IZL]</l><r>egiaztatu[ADI][SIN]tze[ATZ][IZE][ARR]</r></p></e>
	<e><p><l>zesio[ADJ][IZL]</l><r>zesio[IZE][ARR]</r></p></e>
	<e><p><l>zetazeo[IZE][ARR]</l><r>zetazeo[ADJ][IZO]</r></p></e>
	<e><p><l>txonta_arrunt[IZE][ARR]</l><r>arrunt[ADJ][IZO]</r></p></e>
	<e><p><l>arrisku_handiko[IZE][ARR]</l><r>han[ADB][ALGARR]+[DEK][ABL]+[DEK][GEL]</r></p></e>
	<e><p><l>argizarigile[IZE][ARR]</l><r>argizari[IZE][ARR]gile[ATZ][IZE][ARR]</r></p></e>
	<e><p><l>bilakatze[IZE][ARR]</l><r>bilakatu[ADI][SIN]tze[ATZ][IZE][ARR]</r></p></e>
	<e><p><l>eliza_anglikanokoa_ez_den_protestante[ADJ][IZO]</l><r>protestante[ADJ][IZO]O</r></p></e>
	<e><p><l>egur-ikatz[ADJ][IZL]</l><r>ikatz[IZE][ARR]</r></p></e>
	<e><p><l>engainatzaile[ADJ][IZL]</l><r>engainatzaile[IZE][ARR]</r></p></e>
	<e><p><l>neskame[ADJ][IZL]</l><r>neskame[IZE][ARR]</r></p></e>
	<e><p><l>apaindura_gabe[ADJ][IZO]</l><r>gabe[ADJ][IZO][RARE]</r></p></e>
	<e><p><l>tranpati[IZE][ARR]</l><r>tranpati[ADJ][IZO]</r></p></e>
	<e><p><l>ikuskatze[IZE][ARR]</l><r>ikuskatu[ADI][SIN]tze[ATZ][IZE][ARR]</r></p></e>
	<e><p><l>kutxa[ADJ][IZL]</l><r>kutxa[IZE][ARR]</r></p></e>
	<e><p><l>animatzaile[ADJ][IZL]</l><r>animatzaile[IZE][ARR]</r></p></e>
	<e><p><l>amukozko_oihal[ADJ][IZL]</l><r>oihal[IZE][ARR]</r></p></e>
	<e><p><l>gai_kimiko[IZE][ARR]</l><r>kimiko[ADJ][IZO]</r></p></e>
	<e><p><l>gereziondo[ADJ][IZL]</l><r>gereziondo[IZE][ARR]</r></p></e>
	<e><p><l>gerezi[ADJ][IZL]</l><r>gerezi[IZE][ARR]</r></p></e>
	<e><p><l>txita[ADJ][IZL]</l><r>txita[IZE][ARR]</r></p></e>
	<e><p><l>haurtzaro[ADJ][IZL]</l><r>haurtzaro[IZE][ARR]</r></p></e>
	<e><p><l>haur[ADJ][IZL]</l><r>haur[IZE][ARR]</r></p></e>
	<e><p><l>ume_gabe[ADJ][IZO]</l><r>gabe[ADJ][IZO][RARE]</r></p></e>
	<e><p><l>pipermin[ADJ][IZL]</l><r>pipermin[IZE][ARR]</r></p></e>
	<e><p><l>mila[ADJ][IZL]</l><r>mila[IZE][ARR]</r></p></e>
	<e><p><l>tximinia[ADJ][IZL]</l><r>tximinia[IZE][ARR]</r></p></e>
	<e><p><l>aglomeratu[IZE][ARR]</l><r>aglomeratu[ADI][SIN]+[AMM][PART]</r></p></e>
	<e><p><l>urtxintxa_marradun[IZE][ARR]</l><r>marra[IZE][ARR]dun[ATZ][ADJ][IZO]</r></p></e>
	<e><p><l>pio[IZE][ARR]</l><r>pio[IZE][ARR][RARE]</r></p></e>
	<e><p><l>itotze[IZE][ARR]</l><r>ito[ADI][SIN]tze[ATZ][IZE][ARR]</r></p></e>
	<e><p><l>koral[ADJ][IZL]</l><r>koral[IZE][ARR]</r></p></e>
	<e><p><l>barretxo[IZE][ARR]</l><r>barre[IZE][ARR]txo[ATZ][IZE][ARR]</r></p></e>
	<e><p><l>kronologia[ADJ][IZL]</l><r>kronologia[IZE][ARR]</r></p></e>
	<e><p><l>urrelili[ADJ][IZL]</l><r>urrelili[IZE][ARR]</r></p></e>
	<e><p><l>iparraldeko_katxo[IZE][ARR]</l><r>ka[IZE][ARR][RARE]txo[ATZ][IZE][ARR]</r></p></e>
	<e><p><l>barretxo[ADJ][IZL]</l><r>barre[IZE][ARR]txo[ATZ][IZE][ARR]</r></p></e>
	<e><p><l>babo[IZE][ARR]</l><r>babo[ADJ][IZO]</r></p></e>
	<e><p><l>azal_puskak_dituena[IZE][ARR]</l><r>edun[ADL][A1][NR_HK][NK_HU]+n[ERL][MEN][ERLT]+[ELI]+[NUMS]</r></p></e>
	<e><p><l>hilerri[ADJ][IZL]</l><r>hilerri[IZE][ARR]</r></p></e>
	<e><p><l>arranguratsu[IZE][ARR]</l><r>arrangura[IZE][ARR]tsu[ATZ][ADJ][IZO]</r></p></e>
	<e><p><l>gauza_erraz[IZE][ARR]</l><r>erraz[ADJ][IZO]</r></p></e>
	<e><p><l>zirkunflexu[IZE][ARR]</l><r>zirkunflexu[ADJ][IZO]</r></p></e>
	<e><p><l>egoera_ekonomiko[IZE][ARR]</l><r>ekonomiko[ADJ][IZO]</r></p></e>
	<e><p><l>bigarren_mailako[ADJ][IZL]</l><r>maila[IZE][ARR]+[DEK][NUMS]+[DEK][GEL]</r></p></e>
	<e><p><l>garrazki[IZE][ARR]</l><r>garratz[ADJ][IZO]ki[ATZ][ADB][ADOARR]</r></p></e>
	<e><p><l>hiriko[IZE][ARR]</l><r>hiri[IZE][ARR]+[DEK][NUMS]+[DEK][GEL]</r></p></e>
	<e><p><l>zibil[IZE][ARR]</l><r>zibil[ADJ][IZO]</r></p></e>
	<e><p><l>zibilizazio[ADJ][IZL]</l><r>zibilizazio[IZE][ARR]</r></p></e>
	<e><p><l>zibilizatu[IZE][ARR]</l><r>zibilizatu[ADI][SIN]+[AMM][PART]</r></p></e>
	<e><p><l>erreklamazio[ADJ][IZL]</l><r>erreklamazio[IZE][ARR]</r></p></e>
	<e><p><l>igoaldi_neketsu[IZE][ARR]</l><r>neketsu[ADJ][IZO]</r></p></e>
	<e><p><l>aldarri[ADJ][IZL]</l><r>aldarri[IZE][ARR]</r></p></e>
	<e><p><l>burrunba[ADJ][IZL]</l><r>burrunba[IZE][ARR]</r></p></e>
	<e><p><l>argitze[IZE][ARR]</l><r>argitu[ADI][SIN]tze[ATZ][IZE][ARR]</r></p></e>
	<e><p><l>klasiko[IZE][ARR]</l><r>klasiko[ADJ][IZO]</r></p></e>
	<e><p><l>sailkapen[ADJ][IZL]</l><r>sailkatu[ADI][SIN]pen[ATZ][IZE][ARR]</r></p></e>
	<e><p><l>estilo_han-diko[IZE][ARR]</l><r>estilo han-diko[IZE][ARR]</r></p></e>
	<e><p><l>klaustrofobia[ADJ][IZL]</l><r>klaustrofobia[IZE][ARR]</r></p></e>
	<e><p><l>itxura_garbiko[IZE][ARR]</l><r>garbi[ADJ][IZO]+[DEK][NUMS]+[DEK][GEL]</r></p></e>
	<e><p><l>garbitzaile[ADJ][IZL]</l><r>garbitzaile[IZE][ARR]</r></p></e>
	<e><p><l>garbiketa[ADJ][IZL]</l><r>garbiketa[IZE][ARR]</r></p></e>
	<e><p><l>garbitasun[ADJ][IZL]</l><r>garbi[ADJ][IZO]tasun[ATZ][IZE][ARR]</r></p></e>
	<e><p><l>zehaztasun[ADJ][IZL]</l><r>zehatz[ADJ][IZO]tasun[ATZ][IZE][ARR]</r></p></e>
	<e><p><l>soilgune[ADJ][IZL]</l><r>soilgune[IZE][ARR]</r></p></e>
	<e><p><l>ezerezkeria[ADJ][IZL]</l><r>ezerezkeria[IZE][ARR]</r></p></e>
	<e><p><l>klimatologia[ADJ][IZL]</l><r>klimatologia[IZE][ARR]</r></p></e>
	<e><p><l>eskalada[ADJ][IZL]</l><r>eskalada[IZE][ARR]</r></p></e>
	<e><p><l>klip[ADJ][IZL]</l><r>klip[IZE][ARR]</r></p></e>
	<e><p><l>azkazalak_mozteko_guraizeak[IZE][ARR]</l><r>guraize[IZE][ARR]</r></p></e>
	<e><p><l>estolderia[ADJ][IZL]</l><r>estolderia[IZE][ARR]</r></p></e>
	<e><p><l>txokolo[ADJ][IZL]</l><r>txokolo[IZE][ARR]</r></p></e>
	<e><p><l>hurbileko_ikusbegi[IZE][ARR]</l><r>hurbileko ikusbegi[IZE][ARR]</r></p></e>
	<e><p><l>itxi[IZE][ARR]</l><r>itxi[ADI][SIN]+[AMM][PART]</r></p></e>
	<e><p><l>estu[IZE][ARR]</l><r>estu[ADJ][IZO]</r></p></e>
	<e><p><l>hirusta[ADJ][IZL]</l><r>hirusta[IZE][ARR]</r></p></e>
	<e><p><l>korapilo[ADJ][IZL]</l><r>korapilo[IZE][ARR]</r></p></e>
	<e><p><l>mordo[ADJ][IZL]</l><r>mordo[IZE][ARR]</r></p></e>
	<e><p><l>cm[IZE][ARR]</l><r>cm[SNB]</r></p></e>
	<e><p><l>lankide[ADJ][IZL]</l><r>lankide[IZE][ARR]</r></p></e>
	<e><p><l>kostaldeko[IZE][ARR]</l><r>kostalde[IZE][ARR]+[DEK][NUMS]+[DEK][GEL]</r></p></e>
	<e><p><l>beroki[ADJ][IZL]</l><r>beroki[IZE][ARR]</r></p></e>
	<e><p><l>kakatua[ADJ][IZL]</l><r>kakatua[IZE][ARR]</r></p></e>
	<e><p><l>oilartxo[IZE][ARR]</l><r>oilar[IZE][ARR]txo[ATZ][IZE][ARR]</r></p></e>
	<e><p><l>azpikari[ADJ][IZL]</l><r>azpikari[IZE][ARR]</r></p></e>
	<e><p><l>kodetu[IZE][ARR]</l><r>kodetu[ADI][SIN]+[AMM][PART]</r></p></e>
	<e><p><l>behartze[IZE][ARR]</l><r>behartu[ADI][SIN]tze[ATZ][IZE][ARR]</r></p></e>
	<e><p><l>gurpil_horzdun[IZE][ARR]</l><r>horzdun[ADJ][IZO]</r></p></e>
	<e><p><l>buruko[ADJ][IZL]</l><r>buru[IZE][ARR]+[DEK][NUMS]+[DEK][GEL]</r></p></e>
	<e><p><l>biribilki[IZE][ARR]</l><r>biribil[ADJ][IZO]ki[ATZ][ADB][ADOARR]</r></p></e>
	<e><p><l>koke[ADJ][IZL]</l><r>koke[IZE][ARR]</r></p></e>
	<e><p><l>bildumagile[ADJ][IZL]</l><r>bildumagile[IZE][ARR]</r></p></e>
	<e><p><l>koloniar[IZE][ARR]</l><r>koloniar[ADJ][IZO]</r></p></e>
	<e><p><l>koloratze[IZE][ARR]</l><r>koloratu[ADI][SIN]tze[ATZ][IZE][ARR]</r></p></e>
	<e><p><l>koloreko[IZE][ARR]</l><r>kolore[IZE][ARR]+[DEK][NUMS]+[DEK][GEL]</r></p></e>
	<e><p><l>artikulugile[IZE][ARR]</l><r>artikulu[IZE][ARR]gile[ATZ][IZE][ARR]</r></p></e>
	<e><p><l>errautsi[IZE][ARR]</l><r>errauts[IZE][ARR]+[DEK][DAT][MG]</r></p></e>
	<e><p><l>etorkizun_oparo[IZE][ARR]</l><r>oparo[ADJ][IZO]</r></p></e>
	<e><p><l>erosotasun[ADJ][IZL]</l><r>eroso[ADJ][IZO]tasun[ATZ][IZE][ARR]</r></p></e>
	<e><p><l>zolda-belar_handi[IZE][ARR]</l><r>handi[ADJ][IZO]</r></p></e>
	<e><p><l>datorren[IZE][ARR]</l><r>etorri[ADT][A1][NR_HU]+n[ERL][MEN][ZHG]</r></p></e>
	<e><p><l>agindu[ADJ][IZL]</l><r>agindu[IZE][ARR]</r></p></e>
	<e><p><l>komandante[ADJ][IZL]</l><r>komandante[IZE][ARR]</r></p></e>
	<e><p><l>gomutarazi[ADI][FAK]</l><r>gomutatu[ADI][SIN]arazi[ATZ][ADI][FAK]+[AMM][PART]</r></p></e>
	<e><p><l>balio-kide[ADJ][IZL]</l><r>kide[IZE][ARR]</r></p></e>
	<e><p><l>guztien[IZE][ARR]</l><r>guzti[DET][ORO]+[DEK][GEN][NUMP]</r></p></e>
	<e><p><l>xume[IZE][ARR]</l><r>xume[ADJ][IZO]</r></p></e>
	<e><p><l>komunikazio[ADJ][IZL]</l><r>komunikazio[IZE][ARR]</r></p></e>
	<e><p><l>estutze[IZE][ARR]</l><r>estutu[ADI][SIN]tze[ATZ][IZE][ARR]</r></p></e>
	<e><p><l>adiskidetasun[ADJ][IZL]</l><r>adiskidetasun[IZE][ARR]</r></p></e>
	<e><p><l>konparaziozko[IZE][ARR]</l><r>konparazio[IZE][ARR]+[DEK][INS][MG]+[DEK][GEL]</r></p></e>
	<e><p><l>alderaketa[ADJ][IZL]</l><r>alderaketa[IZE][ARR]</r></p></e>
	<e><p><l>konparazio[ADJ][IZL]</l><r>konparazio[IZE][ARR]</r></p></e>
	<e><p><l>herrikide[ADJ][IZL]</l><r>herrikide[IZE][ARR]</r></p></e>
	<e><p><l>berdinkide[IZE][ARR]</l><r>berdinkide[ADJ][IZO]</r></p></e>
	<e><p><l>aurkezle[ADJ][IZL]</l><r>aurkezle[IZE][ARR]</r></p></e>
	<e><p><l>gai[ADJ][IZO]</l><r>gai[ADJ][IZO][RARE]</r></p></e>
	<e><p><l>lehiakortasun[IZE][ARR]</l><r>lehiakor[ADJ][IZO]tasun[ATZ][IZE][ARR]</r></p></e>
	<e><p><l>lehiakide[ADJ][IZL]</l><r>lehiakide[IZE][ARR]</r></p></e>
	<e><p><l>norbere_buruarekin_pozik_dagoen[IZE][ARR]</l><r>egon[ADT][A1][NR_HU]+n[ERL][MEN][ZHG]</r></p></e>
	<e><p><l>osotasun[ADJ][IZL]</l><r>oso[ADJ][IZO]tasun[ATZ][IZE][ARR]</r></p></e>
	<e><p><l>konplizitate[ADJ][IZL]</l><r>konplizitate[IZE][ARR]</r></p></e>
	<e><p><l>konpresa[ADJ][IZL]</l><r>konpresa[IZE][ARR]</r></p></e>
	<e><p><l>aroltasun[IZE][ARR]</l><r>arol[ADJ][IZO]tasun[ATZ][IZE][ARR]</r></p></e>
	<e><p><l>trinkotze[IZE][ARR]</l><r>trinkotu[ADI][SIN]tze[ATZ][IZE][ARR]</r></p></e>
	<e><p><l>alhadura[IZE][ARR]</l><r>alhatu[ADI][SIN]dura[ATZ][IZE][ARR]+[NUMS]</r></p></e>
	<e><p><l>uste_izatekoa[ADJ][IZL]</l><r>izan[ADI][SIN]+[AMM][ADIZE]+[DEK][GEL]</r></p></e>
	<e><p><l>kontzentratu[IZE][ARR]</l><r>kontzentratu[ADI][SIN]+[AMM][PART]</r></p></e>
	<e><p><l>kontzentrazio[ADJ][IZL]</l><r>kontzentrazio[IZE][ARR]</r></p></e>
	<e><p><l>formulazio[ADJ][IZL]</l><r>formulazio[IZE][ARR]</r></p></e>
	<e><p><l>emakidadun[ADJ][IZO]</l><r>emakida[IZE][ARR]dun[ATZ][ADJ][IZO]</r></p></e>
	<e><p><l>itsas_kurkuilu[IZE][ARR]</l><r>itsas kurkuilu[IZE][ARR]</r></p></e>
	<e><p><l>adiskidetze[IZE][ARR]</l><r>adiskidetu[ADI][SIN]tze[ATZ][IZE][ARR]</r></p></e>
	<e><p><l>bakegile[IZE][ARR]</l><r>bake[IZE][ARR]gile[ATZ][IZE][ARR]</r></p></e>
	<e><p><l>hormigoi[ADJ][IZL]</l><r>hormigoi[IZE][ARR]</r></p></e>
	<e><p><l>aldiberekotasun[IZE][ARR]</l><r>aldibereko[ADJ][IZL]tasun[ATZ][IZE][ARR]</r></p></e>
	<e><p><l>baldintzazko[ADJ][IZL]</l><r>baldintza[IZE][ARR]+[DEK][INS][MG]+[DEK][GEL]</r></p></e>
	<e><p><l>kondominio[IZE][ARR]</l><r>kondominio[ADJ][IZL]</r></p></e>
	<e><p><l>bere_buruaz_ziur_dagoen[IZE][ARR]</l><r>egon[ADT][A1][NR_HU]+n[ERL][MEN][ZHG]</r></p></e>
	<e><p><l>forma[ADJ][IZL]</l><r>forma[IZE][ARR]</r></p></e>
	<e><p><l>jaiotzatiko[IZE][ARR]</l><r>jaiotza[IZE][ARR]+[DEK][NUMS]+[DEK][ABL]+[DEK][GEL]</r></p></e>
	<e><p><l>kongregrazio[IZE][ARR]</l><r>kongregrazio[ADI][SIN]</r></p></e>
	<e><p><l>kongruentzia[ADJ][IZL]</l><r>kongruentzia[IZE][ARR]</r></p></e>
	<e><p><l>uste[ADJ][IZL]</l><r>uste[IZE][ARR]</r></p></e>
	<e><p><l>ados_jartze[ADJ][IZL]</l><r>jarri[ADI][SIN]tze[ATZ][IZE][ARR]</r></p></e>
	<e><p><l>konorte[ADJ][IZL]</l><r>konorte[IZE][ARR]</r></p></e>
	<e><p><l>soldadutza[ADJ][IZL]</l><r>soldadutza[IZE][ARR]</r></p></e>
	<e><p><l>zaindari[ADJ][IZL]</l><r>zaindari[IZE][ARR]</r></p></e>
	<e><p><l>ardura[ADJ][IZL]</l><r>ardura[IZE][ARR]</r></p></e>
	<e><p><l>bidaltze[IZE][ARR]</l><r>bidali[ADI][SIN]tze[ATZ][IZE][ARR]</r></p></e>
	<e><p><l>kontsolamendu[ADJ][IZL]</l><r>kontsolatu[ADI][SIN]mendu[ATZ][IZE][ARR]</r></p></e>
	<e><p><l>fidelitate[ADJ][IZL]</l><r>fidelitate[IZE][ARR]</r></p></e>
	<e><p><l>behartze[ADJ][IZL]</l><r>behartu[ADI][SIN]tze[ATZ][IZE][ARR]</r></p></e>
	<e><p><l>kontsul[ADJ][IZL]</l><r>kontsul[IZE][ARR]</r></p></e>
	<e><p><l>kontaktu[ADJ][IZL]</l><r>kontaktu[IZE][ARR]</r></p></e>
	<e><p><l>euste[IZE][ARR]</l><r>eutsi[ADI][SIN]te[ATZ][IZE][ARR]</r></p></e>
	<e><p><l>mespretxuzko[ADJ][IZL]</l><r>mespretxu[IZE][ARR]+[DEK][INS][MG]+[DEK][GEL]</r></p></e>
	<e><p><l>eduki[ADJ][IZL]</l><r>eduki[IZE][ARR]</r></p></e>
	<e><p><l>juntagailu[ADJ][IZL]</l><r>juntagailu[IZE][ARR]</r></p></e>
	<e><p><l>uzkurgarritasun[IZE][ARR]</l><r>uzkurgarri[ADJ][IZO]tasun[ATZ][IZE][ARR]</r></p></e>
	<e><p><l>kontraesanezko[ADJ][IZL]</l><r>kontraesan[IZE][ARR]+[DEK][INS][MG]+[DEK][GEL]</r></p></e>
	<e><p><l>irain[ADJ][IZL]</l><r>irain[IZE][ARR]</r></p></e>
	<e><p><l>indarberritze[IZE][ARR]</l><r>indarberritu[ADI][SIN]tze[ATZ][IZE][ARR]</r></p></e>
	<e><p><l>adiabatiko[IZE][ARR]</l><r>adiabatiko[ADJ][IZO]</r></p></e>
	<e><p><l>konbentzio[ADJ][IZL]</l><r>konbentzio[IZE][ARR]</r></p></e>
	<e><p><l>bateratasun[ADJ][IZL]</l><r>bateratasun[IZE][ARR]</r></p></e>
	<e><p><l>ganbiltasun[ADJ][IZL]</l><r>ganbil[ADJ][IZO]tasun[ATZ][IZE][ARR]</r></p></e>
	<e><p><l>sinetsirik[IZE][ARR]</l><r>sinetsi[ADI][SIN]+[AMM][PART]+[DEK][PAR][MG]</r></p></e>
	<e><p><l>konbentzitzen_duen[ADJ][IZL]</l><r>ukan[ADT][A1][NR_HU][NK_HU]+n[ERL][MEN][ERLT]</r></p></e>
	<e><p><l>kopula[IZE][ARR]</l><r>kopulatu[ADI][SIN]+[AMM][PART]</r></p></e>
	<e><p><l>irtirin[IZE][ARR]</l><r>irtirin[ADJ][IZO]</r></p></e>
	<e><p><l>pana[ADJ][IZL]</l><r>pana[IZE][ARR]</r></p></e>
	<e><p><l>kortxo-kentzeko[IZE][ARR]</l><r>kendu[ADI][SIN]tze[ATZ][IZE][ARR]+[DEK][NUMS]+[DEK][GEL]</r></p></e>
	<e><p><l>ubarroi_handi[IZE][ARR]</l><r>handi[ADJ][IZO]</r></p></e>
	<e><p><l>garitsu[ADJ][IZO]</l><r>gari[IZE][ARR]tsu[ATZ][ADJ][IZO]</r></p></e>
	<e><p><l>korporazio[ADJ][IZL]</l><r>korporazio[IZE][ARR]</r></p></e>
	<e><p><l>materialtasun[IZE][ARR]</l><r>material[ADJ][IZO]tasun[ATZ][IZE][ARR]</r></p></e>
	<e><p><l>gorputz[ADJ][IZL]</l><r>gorputz[IZE][ARR]</r></p></e>
	<e><p><l>korrelazio[ADJ][IZL]</l><r>korrelazio[IZE][ARR]</r></p></e>
	<e><p><l>berriemaile[ADJ][IZL]</l><r>berriemaile[IZE][ARR]</r></p></e>
	<e><p><l>korrosibo[IZE][ARR]</l><r>korrosibo[ADJ][IZO]</r></p></e>
	<e><p><l>izurtu[IZE][ARR]</l><r>izurtu[ADI][SIN]+[AMM][PART]</r></p></e>
	<e><p><l>ustelkeria[ADJ][IZL]</l><r>ustelkeria[IZE][ARR]</r></p></e>
	<e><p><l>kosmetiko[IZE][ARR]</l><r>kosmetiko[ADJ][IZO]</r></p></e>
	<e><p><l>kosmogonia[ADJ][IZL]</l><r>kosmogonia[IZE][ARR]</r></p></e>
	<e><p><l>lobby[ADJ][IZL]</l><r>lobby[IZE][ARR]</r></p></e>
	<e><p><l>kontraeraso[ADJ][IZL]</l><r>kontraeraso[IZE][ARR]</r></p></e>
	<e><p><l>faltsutu[IZE][ARR]</l><r>faltsutu[ADI][SIN]+[AMM][PART]</r></p></e>
	<e><p><l>homologo[IZE][ARR]</l><r>homologo[ADJ][IZO]</r></p></e>
	<e><p><l>altu[IZE][ARR]</l><r>altu[ADJ][IZO]</r></p></e>
	<e><p><l>aberkide[ADJ][IZL]</l><r>aberkide[IZE][ARR]</r></p></e>
	<e><p><l>kupe[IZE][ARR]</l><r>ku[IZE][ARR][RARE]pe[ATZ][IZE][ARR]+[DEK][ABS][MG]</r></p></e>
	<e><p><l>akoplamendu[IZE][ARR]</l><r>akoplatu[ADI][SIN]mendu[ATZ][IZE][ARR]</r></p></e>
	<e><p><l>biko_errimatu[IZE][ARR]</l><r>errimatu[ADI][SIN]+[AMM][PART]</r></p></e>
	<e><p><l>ikastaro[ADJ][IZL]</l><r>ikastaro[IZE][ARR]</r></p></e>
	<e><p><l>gortesau[ADJ][IZL]</l><r>gortesau[IZE][ARR]</r></p></e>
	<e><p><l>gorteiatze[IZE][ARR]</l><r>gorteiatu[ADI][SIN]tze[ATZ][IZE][ARR]</r></p></e>
	<e><p><l>behi[ADJ][IZL]</l><r>behi[IZE][ARR]</r></p></e>
	<e><p><l>cowboy[ADJ][IZL]</l><r>cowboy[IZE][ARR]</r></p></e>
	<e><p><l>arraildu[IZE][ARR]</l><r>arraildu[ADI][SIN]+[AMM][PART]</r></p></e>
	<e><p><l>galleta_gatzdun[IZE][ARR]</l><r>gatzdun[ADJ][IZO]</r></p></e>
	<e><p><l>uroilanda_handi[IZE][ARR]</l><r>handi[ADJ][IZO]</r></p></e>
	<e><p><l>uzkur[IZE][ARR]</l><r>uzkur[ADJ][IZO]</r></p></e>
	<e><p><l>krema_kolore[ADJ][IZL]</l><r>kolore[IZE][ARR]</r></p></e>
	<e><p><l>sortzeko[ADJ][IZL]</l><r>sortze[IZE][ARR]+[DEK][NUMS]+[DEK][GEL]</r></p></e>
	<e><p><l>izaki[ADJ][IZL]</l><r>izaki[IZE][ARR]</r></p></e>
	<e><p><l>goraipagarri[ADJ][IZO]</l><r>goraipatu[ADI][SIN]garri[ATZ][ADJ][IZO]</r></p></e>
	<e><p><l>nazkagarri[IZE][ARR]</l><r>nazkagarri[ADJ][IZO]</r></p></e>
	<e><p><l>errausketa[ADJ][IZL]</l><r>errausketa[IZE][ARR]</r></p></e>
	<e><p><l>errausketa-labe[ADJ][IZL]</l><r>labe[IZE][ARR]</r></p></e>
	<e><p><l>anormal[IZE][ARR]</l><r>anormal[ADJ][IZO]</r></p></e>
	<e><p><l>karmin-koloreko[IZE][ARR]</l><r>kolore[IZE][ARR]+[DEK][NUMS]+[DEK][GEL]</r></p></e>
	<e><p><l>elbarri[ADJ][IZL]</l><r>elbarri[IZE][ARR]</r></p></e>
	<e><p><l>etxaldetxo[IZE][ARR]</l><r>etxalde[IZE][ARR]txo[ATZ][IZE][ARR]</r></p></e>
	<e><p><l>konkordun[IZE][ARR]</l><r>konkordun[ADJ][IZO]</r></p></e>
	<e><p><l>uzta[ADJ][IZL]</l><r>uzta[IZE][ARR]</r></p></e>
	<e><p><l>landan_zehar[IZE][ARR]</l><r>zehartu[ADI][SIN]+[AMM][PART]</r></p></e>
	<e><p><l>galdezka_aztertze[IZE][ARR]</l><r>aztertu[ADI][SIN]tze[ATZ][IZE][ARR]</r></p></e>
	<e><p><l>erreferentzia_gurutzatu[IZE][ARR]</l><r>gurutzatu[ADI][SIN]+[AMM][PART]</r></p></e>
	<e><p><l>gaizki-ulertu[IZE][ARR]</l><r>ulertu[ADI][SIN]+[AMM][PART]</r></p></e>
	<e><p><l>langa[ADJ][IZL]</l><r>langa[IZE][ARR]</r></p></e>
	<e><p><l>gurutzatze[IZE][ARR]</l><r>gurutzatu[ADI][SIN]tze[ATZ][IZE][ARR]</r></p></e>
	<e><p><l>hitz_gurutzatuak[IZE][ARR]</l><r>gurutzatu[ADI][SIN]+[AMM][PART]</r></p></e>
	<e><p><l>croupier[ADJ][IZL]</l><r>croupier[IZE][ARR]</r></p></e>
	<e><p><l>gurutzaldi[ADJ][IZL]</l><r>gurutzaldi[IZE][ARR]</r></p></e>
	<e><p><l>kurruskatsu[ADJ][IZO]</l><r>kurruska[IZE][ARR]tsu[ATZ][ADJ][IZO]</r></p></e>
	<e><p><l>kodifikazio[ADJ][IZL]</l><r>kodifikazio[IZE][ARR]</r></p></e>
	<e><p><l>adardun[IZE][ARR]</l><r>adardun[ADJ][IZO]</r></p></e>
	<e><p><l>laztantzeko_gogoa_ematen_duen[IZE][ARR]</l><r>edun[ADL][A1][NR_HU][NK_HU]+n[ERL][MEN][ZHG]</r></p></e>
	<e><p><l>estolda[ADJ][IZL]</l><r>estolda[IZE][ARR]</r></p></e>
	<e><p><l>gerriko[ADJ][IZL]</l><r>gerri[IZE][ARR]+[DEK][NUMS]+[DEK][GEL]</r></p></e>
	<e><p><l>karraskatze[IZE][ARR]</l><r>karraskatu[ADI][SIN]tze[ATZ][IZE][ARR]</r></p></e>
	<e><p><l>gogortze[IZE][ARR]</l><r>gogortu[ADI][SIN]tze[ATZ][IZE][ARR]</r></p></e>
	<e><p><l>errulo[ADJ][IZL]</l><r>errulo[IZE][ARR]</r></p></e>
	<e><p><l>etete[IZE][ARR]</l><r>eten[ADI][SIN]te[ATZ][IZE][ARR]</r></p></e>
	<e><p><l>gailur[ADJ][IZL]</l><r>gailur[IZE][ARR]</r></p></e>
	<e><p><l>bereziki_eginiko[IZE][ARR]</l><r>egin[ADI][SIN]+[AMM][PART]+[DEK][PAR][MG]+[DEK][GEL]</r></p></e>
	<e><p><l>alfanje[IZE][ARR]</l><r>alfanje[ADJ][IZL]</r></p></e>
	<e><p><l>mahai-tresnak[IZE][ARR]</l><r>tresna[IZE][ARR]</r></p></e>
	<e><p><l>askatu[IZE][ARR]</l><r>askatu[ADI][SIN]+[AMM][PART]</r></p></e>
	<e><p><l>sarraskitzaile[IZE][ARR]</l><r>sarraskitzaile[ADJ][IZO]</r></p></e>
	<e><p><l>zirku[ADJ][IZL]</l><r>zirku[IZE][ARR]</r></p></e>
	<e><p><l>aldizkako[IZE][ARR]</l><r>aldizka[ADB][ADOARR]+[DEK][GEL]</r></p></e>
	<e><p><l>ziniko[IZE][ARR]</l><r>ziniko[ADJ][IZO]</r></p></e>
	<e><p><l>altzifre[ADJ][IZL]</l><r>altzifre[IZE][ARR]</r></p></e>
	<e><p><l>re[IZE][ARR]</l><r>re[IZE][ARR][RARE]</r></p></e>
	<e><p><l>alfer[IZE][ARR]</l><r>alfer[ADJ][IZO]</r></p></e>
	<e><p><l>bustitze[IZE][ARR]</l><r>busti[ADI][SIN]tze[ATZ][IZE][ARR]</r></p></e>
	<e><p><l>hezetasun[ADJ][IZL]</l><r>heze[ADJ][IZO]tasun[ATZ][IZE][ARR]</r></p></e>
	<e><p><l>arriskugarritasun[ADJ][IZL]</l><r>arriskugarri[ADJ][IZO]tasun[ATZ][IZE][ARR]</r></p></e>
	<e><p><l>orban[ADJ][IZL]</l><r>orban[IZE][ARR]</r></p></e>
	<e><p><l>kaskarin[IZE][ARR]</l><r>kaskarin[ADJ][IZO]</r></p></e>
	<e><p><l>iluntze[ADJ][IZL]</l><r>ilundu[ADI][SIN]tze[ATZ][IZE][ARR]</r></p></e>
	<e><p><l>diana[ADJ][IZL]</l><r>diana[IZE][ARR]</r></p></e>
	<e><p><l>datuak[IZE][ARR]</l><r>datu[IZE][ARR]</r></p></e>
	<e><p><l>bele_txiki[IZE][ARR]</l><r>txiki[ADJ][IZO]</r></p></e>
	<e><p><l>eguneroko[IZE][ARR]</l><r>eguneroko[ADJ][IZL]</r></p></e>
	<e><p><l>amets[ADJ][IZL]</l><r>amets[IZE][ARR]</r></p></e>
	<e><p><l>ordaintzaile_berankor[IZE][ARR]</l><r>berankor[ADJ][IZO]</r></p></e>
	<e><p><l>hilgarritasun[IZE][ARR]</l><r>hilgarri[ADJ][IZO]tasun[ATZ][IZE][ARR]</r></p></e>
	<e><p><l>merkataritza[ADJ][IZL]</l><r>merkataritza[IZE][ARR]</r></p></e>
	<e><p><l>begiko[IZE][ARR]</l><r>begiko[ADJ][IZL]</r></p></e>
	<e><p><l>garesti[IZE][ARR]</l><r>garesti[ADJ][IZO]</r></p></e>
	<e><p><l>lehorreratze[IZE][ARR]</l><r>lehorreratu[ADI][SIN]tze[ATZ][IZE][ARR]</r></p></e>
	<e><p><l>baztertze[IZE][ARR]</l><r>baztertu[ADI][SIN]tze[ATZ][IZE][ARR]</r></p></e>
	<e><p><l>berri_emate[IZE][ARR]</l><r>eman[ADI][SIN]te[ATZ][IZE][ARR]</r></p></e>
	<e><p><l>ezagutarazte[IZE][ARR]</l><r>ezagutu[ADI][SIN]te[ATZ][IZE][ARR]</r></p></e>
	<e><p><l>endekapen[IZE][ARR]</l><r>endekatu[ADI][SIN]pen[ATZ][IZE][ARR]</r></p></e>
	<e><p><l>hildako[ADJ][IZL]</l><r>hil[ADI][SIN]+[AMM][PART]+ta[ERL][MEN][MOD]+[DEK][GEL]</r></p></e>
	<e><p><l>deskodetze[IZE][ARR]</l><r>deskodetu[ADI][SIN]tze[ATZ][IZE][ARR]</r></p></e>
	<e><p><l>adierazpen[ADJ][IZL]</l><r>adierazpen[IZE][ARR]</r></p></e>
	<e><p><l>gainbehera[ADJ][IZL]</l><r>gainbehera[IZE][ARR]</r></p></e>
	<e><p><l>deskodeketa[IZE][ARR]</l><r>deskodeketa[ADI][SIN]</r></p></e>
	<e><p><l>beita[ADJ][IZL]</l><r>beita[IZE][ARR]</r></p></e>
	<e><p><l>txikiagotze[IZE][ARR]</l><r>txikiagotu[ADI][SIN]tze[ATZ][IZE][ARR]</r></p></e>
	<e><p><l>gutxiagotze[IZE][ARR]</l><r>gutxiagotu[ADI][SIN]tze[ATZ][IZE][ARR]</r></p></e>
	<e><p><l>higatu[IZE][ARR]</l><r>higatu[ADI][SIN]+[AMM][PART]</r></p></e>
	<e><p><l>itsaso_handiko[ADJ][IZL]</l><r>han[ADB][ALGARR]+[DEK][ABL]+[DEK][GEL]</r></p></e>
	<e><p><l>sakon[IZE][ARR]</l><r>sakon[ADJ][IZO]</r></p></e>
	<e><p><l>barrentasun[ADJ][IZL]</l><r>barrentasun[IZE][ARR]</r></p></e>
	<e><p><l>desitxuratze[IZE][ARR]</l><r>desitxuratu[ADI][SIN]tze[ATZ][IZE][ARR]</r></p></e>
	<e><p><l>bidegabeko_erabiltze[IZE][ARR]</l><r>erabili[ADI][SIN]tze[ATZ][IZE][ARR]</r></p></e>
	<e><p><l>ez_agertze[IZE][ARR]</l><r>agertu[ADI][SIN]tze[ATZ][IZE][ARR]</r></p></e>
	<e><p><l>etsikor[IZE][ARR]</l><r>etsikor[ADJ][IZO]</r></p></e>
	<e><p><l>alde_egite[ADJ][IZL]</l><r>egin[ADI][SIN]te[ATZ][IZE][ARR]</r></p></e>
	<e><p><l>babesgabetasun[ADJ][IZL]</l><r>babesgabe[ADJ][IZO]tasun[ATZ][IZE][ARR]</r></p></e>
	<e><p><l>babesteko_moduko[IZE][ARR]</l><r>modu[IZE][ARR]+[DEK][NUMS]+[DEK][GEL]</r></p></e>
	<e><p><l>salatu[ADJ][IZO]</l><r>salatu[ADI][SIN]+[AMM][PART]</r></p></e>
	<e><p><l>babesgabetasun[IZE][ARR]</l><r>babesgabe[ADJ][IZO]tasun[ATZ][IZE][ARR]</r></p></e>
	<e><p><l>babeserako[IZE][ARR]</l><r>babes[IZE][ARR]+[DEK][NUMS]+[DEK][ALA]+[DEK][GEL]</r></p></e>
	<e><p><l>defizit[ADJ][IZL]</l><r>defizit[IZE][ARR]</r></p></e>
	<e><p><l>itxuragabetze[IZE][ARR]</l><r>itxuragabetu[ADI][SIN]tze[ATZ][IZE][ARR]</r></p></e>
	<e><p><l>balio_gabeko[IZE][ARR]</l><r>gabe[IZE][ARR]+[DEK][NUMS]+[DEK][GEL]</r></p></e>
	<e><p><l>degeneratu[ADJ][IZO]</l><r>degeneratu[ADI][SIN]+[AMM][PART]</r></p></e>
	<e><p><l>deista[IZE][ARR]</l><r>deista[ADJ][IZO]+[NUMS]</r></p></e>
	<e><p><l>etsiarazi[ADI][FAK]</l><r>etsi[ADI][SIN]arazi[ATZ][ADI][FAK]+[AMM][PART]</r></p></e>
	<e><p><l>ezabatze[IZE][ARR]</l><r>ezabatu[ADI][SIN]tze[ATZ][IZE][ARR]</r></p></e>
	<e><p><l>lur[ADJ][IZL]</l><r>lur[IZE][ARR]</r></p></e>
	<e><p><l>armak_emanarazi[ADI][FAK]</l><r>eman[ADI][SIN]arazi[ATZ][ADI][FAK]+[AMM][PART]</r></p></e>
	<e><p><l>desohore[ADJ][IZL]</l><r>desohore[IZE][ARR]</r></p></e>
	<e><p><l>dentina[ADJ][IZL]</l><r>dentina[IZE][ARR]</r></p></e>
	<e><p><l>hortzordeko[IZE][ARR]</l><r>hortzorde[IZE][ARR]+[DEK][NUMS]+[DEK][GEL]</r></p></e>
	<e><p><l>desodorante[ADJ][IZL]</l><r>desodorante[IZE][ARR]</r></p></e>
	<e><p><l>menpekotasun[ADJ][IZL]</l><r>menpekotasun[ADI][SIN]</r></p></e>
	<e><p><l>delineazio[IZE][ARR]</l><r>delineazio[ADJ][IZL]</r></p></e>
	<e><p><l>gutxitu[IZE][ARR]</l><r>gutxitu[ADI][SIN]+[AMM][PART]</r></p></e>
	<e><p><l>gutxitze[IZE][ARR]</l><r>gutxitu[ADI][SIN]tze[ATZ][IZE][ARR]</r></p></e>
	<e><p><l>gordetze[IZE][ARR]</l><r>gorde[ADI][SIN]tze[ATZ][IZE][ARR]</r></p></e>
	<e><p><l>gordailugile[IZE][ARR]</l><r>gordailu[IZE][ARR]gile[ATZ][IZE][ARR]</r></p></e>
	<e><p><l>balioa_galarazi[ADI][FAK]</l><r>galdu[ADI][SIN]arazi[ATZ][ADI][FAK]+[AMM][PART]</r></p></e>
	<e><p><l>balio-galera[ADJ][IZL]</l><r>galera[IZE][ARR]</r></p></e>
	<e><p><l>deprimitu[IZE][ARR]</l><r>deprimitu[ADI][SIN]+[AMM][PART]</r></p></e>
	<e><p><l>gabezia[ADJ][IZL]</l><r>gabezia[IZE][ARR]</r></p></e>
	<e><p><l>gabe[ADJ][IZO]</l><r>gabe[ADJ][IZO][RARE]</r></p></e>
	<e><p><l>errailetik_irtete[IZE][ARR]</l><r>irten[ADI][SIN]te[ATZ][IZE][ARR]</r></p></e>
	<e><p><l>asaldu_mental[IZE][ARR]</l><r>mental[ADJ][IZO]</r></p></e>
	<e><p><l>utzi[ADJ][IZO]</l><r>utzi[ADI][SIN]+[AMM][PART]</r></p></e>
	<e><p><l>eratorri[IZE][ARR]</l><r>eratorri[ADI][SIN]+[AMM][PART]</r></p></e>
	<e><p><l>mespretxuzko[IZE][ARR]</l><r>mespretxu[IZE][ARR]+[DEK][INS][MG]+[DEK][GEL]</r></p></e>
	<e><p><l>gatzgabetze[IZE][ARR]</l><r>gatzgabetu[ADI][SIN]tze[ATZ][IZE][ARR]</r></p></e>
	<e><p><l>belauneko[IZE][ARR]</l><r>belaun[IZE][ARR]+[DEK][NUMS]+[DEK][GEL]</r></p></e>
	<e><p><l>jaiste[IZE][ARR]</l><r>jaitsi[ADI][SIN]te[ATZ][IZE][ARR]</r></p></e>
	<e><p><l>integratze[IZE][ARR]</l><r>integratu[ADI][SIN]tze[ATZ][IZE][ARR]</r></p></e>
	<e><p><l>diseinu[ADJ][IZL]</l><r>diseinu[IZE][ARR]</r></p></e>
	<e><p><l>etsi[IZE][ARR]</l><r>etsi[ADI][SIN]+[AMM][PART]</r></p></e>
	<e><p><l>etsi[ADJ][IZO]</l><r>etsi[ADI][SIN]+[AMM][PART]</r></p></e>
	<e><p><l>gutxiespen[ADJ][IZL]</l><r>gutxietsi[ADI][SIN]pen[ATZ][IZE][ARR]</r></p></e>
	<e><p><l>atsekabetu[IZE][ARR]</l><r>atsekabetu[ADI][SIN]+[AMM][PART]</r></p></e>
	<e><p><l>despota[IZE][ARR]</l><r>despota[ADJ][IZO]+[NUMS]</r></p></e>
	<e><p><l>koilaratxokada[ADJ][IZL]</l><r>koilaratxokada[IZE][ARR]</r></p></e>
	<e><p><l>norako[IZE][ARR]</l><r>nora[ADB][ALGGAL]+[DEK][GEL]</r></p></e>
	<e><p><l>hondagarritasun[IZE][ARR]</l><r>hondagarri[ADJ][IZO]tasun[ATZ][IZE][ARR]</r></p></e>
	<e><p><l>erabilerarik_ez[ADJ][IZL]</l><r>ez[IZE][ARR]</r></p></e>
	<e><p><l>banangarri[ADJ][IZO]</l><r>banandu[ADI][SIN]garri[ATZ][ADJ][IZO]</r></p></e>
	<e><p><l>atxilotu[IZE][ARR]</l><r>atxilotu[ADI][SIN]+[AMM][PART]</r></p></e>
	<e><p><l>detektatze[IZE][ARR]</l><r>detektatu[ADI][SIN]tze[ATZ][IZE][ARR]</r></p></e>
	<e><p><l>baretze[IZE][ARR]</l><r>baretu[ADI][SIN]tze[ATZ][IZE][ARR]</r></p></e>
	<e><p><l>atxilotze[IZE][ARR]</l><r>atxilotu[ADI][SIN]tze[ATZ][IZE][ARR]</r></p></e>
	<e><p><l>asmo_kentze[IZE][ARR]</l><r>kendu[ADI][SIN]tze[ATZ][IZE][ARR]</r></p></e>
	<e><p><l>hiru[ADJ][IZL]</l><r>hiru[IZE][ARR][RARE]</r></p></e>
	<e><p><l>degeneratu[IZE][ARR]</l><r>degeneratu[ADI][SIN]+[AMM][PART]</r></p></e>
	<e><p><l>bihurrikeria[ADJ][IZL]</l><r>bihurrikeria[IZE][ARR]</r></p></e>
	<e><p><l>planifikatzaile[ADJ][IZL]</l><r>planifikatzaile[IZE][ARR]</r></p></e>
	<e><p><l>eskuordetze[IZE][ARR]</l><r>eskuordetu[ADI][SIN]tze[ATZ][IZE][ARR]</r></p></e>
	<e><p><l>diabetiko[IZE][ARR]</l><r>diabetiko[ADJ][IZO]</r></p></e>
	<e><p><l>dialektiko[IZE][ARR]</l><r>dialektiko[ADJ][IZO]</r></p></e>
	<e><p><l>dialisi[ADJ][IZL]</l><r>dialisi[IZE][ARR]</r></p></e>
	<e><p><l>izerditze[IZE][ARR]</l><r>izerditu[ADI][SIN]tze[ATZ][IZE][ARR]</r></p></e>
	<e><p><l>epai[ADJ][IZL]</l><r>epai[IZE][ARR]</r></p></e>
	<e><p><l>egoskor[IZE][ARR]</l><r>egoskor[ADJ][IZO]</r></p></e>
	<e><p><l>diferentziatze[IZE][ARR]</l><r>diferentziatu[ADI][SIN]tze[ATZ][IZE][ARR]</r></p></e>
	<e><p><l>barreiatzaile[IZE][ARR]</l><r>barreiatzaile[ADJ][IZO]</r></p></e>
	<e><p><l>difusio[ADJ][IZL]</l><r>difusio[IZE][ARR]</r></p></e>
	<e><p><l>liserigarritasun[IZE][ARR]</l><r>liserigarri[ADJ][IZO]tasun[ATZ][IZE][ARR]</r></p></e>
	<e><p><l>digresio[ADJ][IZL]</l><r>digresio[IZE][ARR]</r></p></e>
	<e><p><l>hondatu[IZE][ARR]</l><r>hondatu[ADI][SIN]+[AMM][PART]</r></p></e>
	<e><p><l>hondatze[IZE][ARR]</l><r>hondatu[ADI][SIN]tze[ATZ][IZE][ARR]</r></p></e>
	<e><p><l>zabalketa[ADJ][IZL]</l><r>zabalketa[IZE][ARR]</r></p></e>
	<e><p><l>lerma[ADJ][IZL]</l><r>lerma[IZE][ARR]</r></p></e>
	<e><p><l>ilunpe[ADJ][IZL]</l><r>ilunpe[IZE][ARR]</r></p></e>
	<e><p><l>Bahraingo_dinar[IZE][ARR]</l><r>Bahraingo dinar[IZE][ARR]</r></p></e>
	<e><p><l>mahaiko_ontziak[IZE][ARR]</l><r>ontzi[IZE][ARR]</r></p></e>
	<e><p><l>diozesiar[IZE][ARR]</l><r>diozesiar[ADJ][IZO]</r></p></e>
	<e><p><l>alkoholismo[ADJ][IZL]</l><r>alkoholismo[IZE][ARR]</r></p></e>
	<e><p><l>zuzen[IZE][ARR]</l><r>zuzen[ADJ][IZO]</r></p></e>
	<e><p><l>ildo[ADJ][IZL]</l><r>ildo[IZE][ARR]</r></p></e>
	<e><p><l>zuzendari[ADJ][IZL]</l><r>zuzendari[IZE][ARR]</r></p></e>
	<e><p><l>ezindu[ADJ][IZO]</l><r>ezindu[ADI][SIN]+[AMM][PART]</r></p></e>
	<e><p><l>etsimenak_hartu[ADJ][IZO]</l><r>hartu[ADI][SIN]+[AMM][PART]</r></p></e>
	<e><p><l>desarmatze[IZE][ARR]</l><r>desarmatu[ADI][SIN]tze[ATZ][IZE][ARR]</r></p></e>
	<e><p><l>gezurtapen[IZE][ARR]</l><r>gezurtatu[ADI][SIN]pen[ATZ][IZE][ARR]</r></p></e>
	<e><p><l>fedegabeko[IZE][ARR]</l><r>fedegabeko[ADJ][IZL]</r></p></e>
	<e><p><l>dizipulu[ADJ][IZL]</l><r>dizipulu[IZE][ARR]</r></p></e>
	<e><p><l>ezagutarazi[ADI][FAK]</l><r>ezagutu[ADI][SIN]arazi[ATZ][ADI][FAK]+[AMM][PART]</r></p></e>
	<e><p><l>ezagutarazte[ADJ][IZL]</l><r>ezagutu[ADI][SIN]te[ATZ][IZE][ARR]</r></p></e>
	<e><p><l>histu[IZE][ARR]</l><r>histu[ADI][SIN]+[AMM][PART]</r></p></e>
	<e><p><l>dekolorazio[IZE][ARR]</l><r>dekolorazio[ADI][SIN]</r></p></e>
	<e><p><l>deserosotasun[IZE][ARR]</l><r>deseroso[ADJ][IZO]tasun[ATZ][IZE][ARR]</r></p></e>
	<e><p><l>nahigabetu[ADJ][IZO]</l><r>nahigabetu[ADI][SIN]+[AMM][PART]</r></p></e>
	<e><p><l>etenaldi[ADJ][IZL]</l><r>etenaldi[IZE][ARR]</r></p></e>
	<e><p><l>adei_gabe[ADJ][IZO]</l><r>gabe[ADJ][IZO][RARE]</r></p></e>
	<e><p><l>aurkikuntza[ADJ][IZL]</l><r>aurkikuntza[IZE][ARR]</r></p></e>
	<e><p><l>disko-jaurtiketa[ADJ][IZL]</l><r>jaurtiketa[IZE][ARR]</r></p></e>
	<e><p><l>eritu[IZE][ARR]</l><r>eritu[ADI][SIN]+[AMM][PART]</r></p></e>
	<e><p><l>ateratze[IZE][ARR]</l><r>atera[ADI][SIN]tze[ATZ][IZE][ARR]</r></p></e>
	<e><p><l>mozorro[ADJ][IZL]</l><r>mozorro[IZE][ARR]</r></p></e>
	<e><p><l>nardatu[ADJ][IZO]</l><r>nardatu[ADI][SIN]+[AMM][PART]</r></p></e>
	<e><p><l>harrotu[IZE][ARR]</l><r>harrotu[ADI][SIN]+[AMM][PART]</r></p></e>
	<e><p><l>lohikeria[ADJ][IZL]</l><r>lohikeria[IZE][ARR]</r></p></e>
	<e><p><l>ontzi-garbigailu[ADJ][IZL]</l><r>garbigailu[IZE][ARR]</r></p></e>
	<e><p><l>hobitik_ateratze[IZE][ARR]</l><r>atera[ADI][SIN]tze[ATZ][IZE][ARR]</r></p></e>
	<e><p><l>lotu_gabeko[ADJ][IZL]</l><r>gabe[IZE][ARR]+[DEK][NUMS]+[DEK][GEL]</r></p></e>
	<e><p><l>disko[ADJ][IZL]</l><r>disko[IZE][ARR]</r></p></e>
	<e><p><l>ezinikusi[ADJ][IZL]</l><r>ezinikusi[IZE][ARR]</r></p></e>
	<e><p><l>desegite[ADJ][IZL]</l><r>desegin[ADI][SIN]te[ATZ][IZE][ARR]</r></p></e>
	<e><p><l>atsekabe[ADJ][IZL]</l><r>atsekabe[IZE][ARR]</r></p></e>
	<e><p><l>kaleratze[IZE][ARR]</l><r>kaleratu[ADI][SIN]tze[ATZ][IZE][ARR]</r></p></e>
	<e><p><l>esan_txarreko[IZE][ARR]</l><r>txar[ADJ][IZO]+[DEK][NUMS]+[DEK][GEL]</r></p></e>
	<e><p><l>grinarik_gabeko[ADJ][IZL]</l><r>gabe[IZE][ARR]+[DEK][NUMS]+[DEK][GEL]</r></p></e>
	<e><p><l>dispentsa[ADJ][IZL]</l><r>dispentsatu[ADI][SIN]+[AMM][ADOIN]</r></p></e>
	<e><p><l>banatzaile_automatiko[IZE][ARR]</l><r>automatiko[ADJ][IZO]</r></p></e>
	<e><p><l>barreiatze[IZE][ARR]</l><r>barreiatu[ADI][SIN]tze[ATZ][IZE][ARR]</r></p></e>
	<e><p><l>erakusketa[ADJ][IZL]</l><r>erakusketa[IZE][ARR]</r></p></e>
	<e><p><l>erabili_eta_botatzeko[IZE][ARR]</l><r>bota[ADI][SIN]+[AMM][ADIZE]+[DEK][GEL]</r></p></e>
	<e><p><l>izaera[ADJ][IZL]</l><r>izaera[IZE][ARR]</r></p></e>
	<e><p><l>liskar[ADJ][IZL]</l><r>liskar[IZE][ARR]</r></p></e>
	<e><p><l>izen_txarreko[ADJ][IZL]</l><r>txar[ADJ][IZO]+[DEK][NUMS]+[DEK][GEL]</r></p></e>
	<e><p><l>begiru-nerik_gabeko[IZE][ARR]</l><r>gabe[IZE][ARR]+[DEK][NUMS]+[DEK][GEL]</r></p></e>
	<e><p><l>azaluts[IZE][ARR]</l><r>azaluts[ADJ][IZO]</r></p></e>
	<e><p><l>barreiadura[IZE][ARR]</l><r>barreiatu[ADI][SIN]dura[ATZ][IZE][ARR]+[NUMS]</r></p></e>
	<e><p><l>banantze[IZE][ARR]</l><r>banandu[ADI][SIN]tze[ATZ][IZE][ARR]</r></p></e>
	<e><p><l>mukieri[ADJ][IZL]</l><r>mukieri[IZE][ARR]</r></p></e>
	<e><p><l>distentsio[ADJ][IZL]</l><r>distentsio[IZE][ARR]</r></p></e>
	<e><p><l>likoregile[IZE][ARR]</l><r>likore[IZE][ARR]gile[ATZ][IZE][ARR]</r></p></e>
	<e><p><l>desitxuratze[ADJ][IZL]</l><r>desitxuratu[ADI][SIN]tze[ATZ][IZE][ARR]</r></p></e>
	<e><p><l>atsekabetu[ADJ][IZO]</l><r>atsekabetu[ADI][SIN]+[AMM][PART]</r></p></e>
	<e><p><l>nahigabetu[IZE][ARR]</l><r>nahigabetu[ADI][SIN]+[AMM][PART]</r></p></e>
	<e><p><l>banagailu[ADJ][IZL]</l><r>banagailu[IZE][ARR]</r></p></e>
	<e><p><l>eskatima[ADJ][IZL]</l><r>eskatima[IZE][ARR]</r></p></e>
	<e><p><l>utzi[IZE][ARR]</l><r>utzi[ADI][SIN]+[AMM][PART]</r></p></e>
	<e><p><l>urperatze[ADJ][IZL]</l><r>urperatu[ADI][SIN]tze[ATZ][IZE][ARR]</r></p></e>
	<e><p><l>aldentzen_den[IZE][ARR]</l><r>izan[ADL][A1][NR_HU]+n[ERL][MEN][ZHG]</r></p></e>
	<e><p><l>anitzeko[ADJ][IZL]</l><r>anitz[ADJ][IZO]+[DEK][NUMS]+[DEK][GEL]</r></p></e>
	<e><p><l>dibertimendu[ADJ][IZL]</l><r>dibertitu[ADI][SIN]mendu[ATZ][IZE][ARR]</r></p></e>
	<e><p><l>desbideratzeko_moduko[IZE][ARR]</l><r>modu[IZE][ARR]+[DEK][NUMS]+[DEK][GEL]</r></p></e>
	<e><p><l>banandu[IZE][ARR]</l><r>banandu[ADI][SIN]+[AMM][PART]</r></p></e>
	<e><p><l>urperatze[IZE][ARR]</l><r>urperatu[ADI][SIN]tze[ATZ][IZE][ARR]</r></p></e>
	<e><p><l>dibortziatu[IZE][ARR]</l><r>dibortziatu[ADI][SIN]+[AMM][PART]</r></p></e>
	<e><p><l>dibortziatu[ADJ][IZO]</l><r>dibortziatu[ADI][SIN]+[AMM][PART]</r></p></e>
	<e><p><l>zorabiatu[IZE][ARR]</l><r>zorabiatu[ADI][SIN]+[AMM][PART]</r></p></e>
	<e><p><l>jenio[ADJ][IZL]</l><r>jenio[IZE][ARR]</r></p></e>
	<e><p><l>mantsotasun[ADJ][IZL]</l><r>mantso[ADJ][IZO]tasun[ATZ][IZE][ARR]</r></p></e>
	<e><p><l>zamaketari[ADJ][IZL]</l><r>zamaketari[IZE][ARR]</r></p></e>
	<e><p><l>doktoretzako[IZE][ARR]</l><r>doktore[IZE][ARR]+[DEK][PRO][MG]+[DEK][GEL]</r></p></e>
	<e><p><l>dokumentu[ADJ][IZL]</l><r>dokumentu[IZE][ARR]</r></p></e>
	<e><p><l>adarzabal[IZE][ARR]</l><r>adarzabal[ADJ][IZO]</r></p></e>
	<e><p><l>txakur[ADJ][IZL]</l><r>txakur[IZE][ARR]</r></p></e>
	<e><p><l>zuhandor[ADJ][IZL]</l><r>zuhandor[IZE][ARR]</r></p></e>
	<e><p><l>babalore[IZE][ARR]</l><r>babalore[ADJ][IZL]</r></p></e>
	<e><p><l>etxekotze[ADJ][IZL]</l><r>etxekotu[ADI][SIN]tze[ATZ][IZE][ARR]</r></p></e>
	<e><p><l>menderatze[IZE][ARR]</l><r>menderatu[ADI][SIN]tze[ATZ][IZE][ARR]</r></p></e>
	<e><p><l>domino[ADJ][IZL]</l><r>domino[IZE][ARR]</r></p></e>
	<e><p><l>bizkarraldeko[ADJ][IZL]</l><r>bizkarralde[IZE][ARR]+[DEK][NUMS]+[DEK][GEL]</r></p></e>
	<e><p><l>behartsu[IZE][ARR]</l><r>behartsu[ADJ][IZO]</r></p></e>
	<e><p><l>bi_kanoiko[IZE][ARR]</l><r>kanoi[IZE][ARR]+[DEK][NUMS]+[DEK][GEL]</r></p></e>
	<e><p><l>bikoitz[IZE][ARR]</l><r>bikoitz[ADJ][IZO]</r></p></e>
	<e><p><l>jipoi[ADJ][IZL]</l><r>jipoi[IZE][ARR]</r></p></e>
	<e><p><l>bikoizte[IZE][ARR]</l><r>bikoiztu[ADI][SIN]te[ATZ][IZE][ARR]</r></p></e>
	<e><p><l>murgiltze[IZE][ARR]</l><r>murgildu[ADI][SIN]tze[ATZ][IZE][ARR]</r></p></e>
	<e><p><l>uso[ADJ][IZL]</l><r>uso[IZE][ARR]</r></p></e>
	<e><p><l>mihiztadura[ADJ][IZL]</l><r>mihiztatu[ADI][SIN]dura[ATZ][IZE][ARR]</r></p></e>
	<e><p><l>gaizki_jantzitako[IZE][ARR]</l><r>jantzi[ADI][SIN]+[AMM][PART]+[DEK][MG]+[DEK][GEL]</r></p></e>
	<e><p><l>lumatxa[ADJ][IZL]</l><r>lumatxa[IZE][ARR]</r></p></e>
	<e><p><l>hondamendi[ADJ][IZL]</l><r>hondamendi[IZE][ARR]</r></p></e>
	<e><p><l>maldan_behera[IZE][ARR]</l><r>behera[ADJ][IZO]</r></p></e>
	<e><p><l>kargatze[IZE][ARR]</l><r>kargatu[ADI][SIN]tze[ATZ][IZE][ARR]</r></p></e>
	<e><p><l>ibaian_behera[IZE][ARR]</l><r>behera[ADJ][IZO]</r></p></e>
	<e><p><l>zanpatu[IZE][ARR]</l><r>zanpatu[ADI][SIN]+[AMM][PART]</r></p></e>
	<e><p><l>beherantz[IZE][ARR]</l><r>behe[IZE][ARR]+[DEK][NUMS]+[DEK][ABZ]</r></p></e>
	<e><p><l>dote[ADJ][IZL]</l><r>dote[IZE][ARR]</r></p></e>
	<e><p><l>zirriborro[ADJ][IZL]</l><r>zirriborro[IZE][ARR]</r></p></e>
	<e><p><l>errekluta[ADJ][IZL]</l><r>errekluta[IZE][ARR]</r></p></e>
	<e><p><l>bisuslekuan_dagoen[ADJ][IZL]</l><r>egon[ADT][A1][NR_HU]+n[ERL][MEN][ERLT]</r></p></e>
	<e><p><l>dramagile[ADJ][IZL]</l><r>dramagile[IZE][ARR]</r></p></e>
	<e><p><l>{bisuslekuan]_haize-gurutzean}_dagoen[IZE][ARR]</l><r>egon[ADT][A1][NR_HU]+n[ERL][MEN][ZHG]</r></p></e>
	<e><p><l>igorri[IZE][ARR]</l><r>igorri[ADI][SIN]+[AMM][PART]</r></p></e>
	<e><p><l>draga[ADJ][IZL]</l><r>draga[IZE][ARR]</r></p></e>
	<e><p><l>alderrai[IZE][ARR]</l><r>alderrai[ADJ][IZO]</r></p></e>
	<e><p><l>gidatze[IZE][ARR]</l><r>gidatu[ADI][SIN]tze[ATZ][IZE][ARR]</r></p></e>
	<e><p><l>baztertu[IZE][ARR]</l><r>baztertu[ADI][SIN]+[AMM][PART]</r></p></e>
	<e><p><l>logura_dena[ADJ][IZL]</l><r>izan[ADT][A1][NR_HU]+n[ERL][MEN][ERLT]</r></p></e>
	<e><p><l>lan_neketsu[IZE][ARR]</l><r>neketsu[ADJ][IZO]</r></p></e>
	<e><p><l>alderdikari[IZE][ARR]</l><r>alderdikari[ADJ][IZO]</r></p></e>
	<e><p><l>mozkorkeria[ADJ][IZL]</l><r>mozkorkeria[IZE][ARR]</r></p></e>
	<e><p><l>lehorgailu[ADJ][IZL]</l><r>lehorgailu[IZE][ARR]</r></p></e>
	<e><p><l>zalantzazko[IZE][ARR]</l><r>zalantza[IZE][ARR]+[DEK][INS][MG]+[DEK][GEL]</r></p></e>
	<e><p><l>dukesa[ADJ][IZL]</l><r>dukesa[IZE][ARR]</r></p></e>
	<e><p><l>harikortasun[IZE][ARR]</l><r>harikor[ADJ][IZO]tasun[ATZ][IZE][ARR]</r></p></e>
	<e><p><l>ordaintzeko[IZE][ARR]</l><r>ordaindu[ADI][SIN]+[AMM][ADIZE]+[DEK][GEL]</r></p></e>
	<e><p><l>aspergarri[IZE][ARR]</l><r>aspergarri[ADJ][IZO]</r></p></e>
	<e><p><l>aspergarritasun[IZE][ARR]</l><r>aspergarri[ADJ][IZO]tasun[ATZ][IZE][ARR]</r></p></e>
	<e><p><l>zabortegi[ADJ][IZL]</l><r>zabortegi[IZE][ARR]</r></p></e>
	<e><p><l>beix[IZE][ARR]</l><r>beix[ADJ][IZO]</r></p></e>
	<e><p><l>duna[ADJ][IZL]</l><r>duna[IZE][ARR]</r></p></e>
	<e><p><l>lan-jantziak[IZE][ARR]</l><r>jantzi[ADI][SIN]+[AMM][PART]</r></p></e>
	<e><p><l>tuntun_arrunt[IZE][ARR]</l><r>arrunt[ADJ][IZO]</r></p></e>
	<e><p><l>bikoiztu[IZE][ARR]</l><r>bikoiztu[ADI][SIN]+[AMM][PART]</r></p></e>
	<e><p><l>esanekotasun[ADJ][IZL]</l><r>esaneko[ADJ][IZO]tasun[ATZ][IZE][ARR]</r></p></e>
	<e><p><l>betebehar[ADJ][IZL]</l><r>betebehar[IZE][ARR]</r></p></e>
	<e><p><l>ikasnahi[ADJ][IZL]</l><r>ikasnahi[IZE][ARR]</r></p></e>
	<e><p><l>tindagai[ADJ][IZL]</l><r>tindagai[IZE][ARR]</r></p></e>
	<e><p><l>elektroniko[IZE][ARR]</l><r>elektroniko[ADJ][IZO]</r></p></e>
	<e><p><l>mi[ADJ][IZL]</l><r>mi[IZE][ARR][RARE]</r></p></e>
	<e><p><l>buztinezko[IZE][ARR]</l><r>buztin[IZE][ARR]+[DEK][INS][MG]+[DEK][GEL]</r></p></e>
	<e><p><l>lurrezko[IZE][ARR]</l><r>lur[IZE][ARR]+[DEK][INS][MG]+[DEK][GEL]</r></p></e>
	<e><p><l>lurreko[IZE][ARR]</l><r>lur[IZE][ARR]+[DEK][NUMS]+[DEK][GEL]</r></p></e>
	<e><p><l>lubeta[ADJ][IZL]</l><r>lubeta[IZE][ARR]</r></p></e>
	<e><p><l>ekialdeko[ADJ][IZL]</l><r>ekialde[IZE][ARR]+[DEK][NUMS]+[DEK][GEL]</r></p></e>
	<e><p><l>ekialderantz[IZE][ARR]</l><r>ekialde[IZE][ARR]+[DEK][NUMS]+[DEK][ABZ]</r></p></e>
	<e><p><l>jatetxe[ADJ][IZL]</l><r>jatetxe[IZE][ARR]</r></p></e>
	<e><p><l>kuxkuxero[IZE][ARR]</l><r>kuxkuxero[ADJ][IZO]</r></p></e>
	<e><p><l>elizgizon[ADJ][IZL]</l><r>elizgizon[IZE][ARR]</r></p></e>
	<e><p><l>elizaren[IZE][ARR]</l><r>eliza[IZE][ARR]+[DEK][GEN][NUMS]</r></p></e>
	<e><p><l>elipsi[ADJ][IZL]</l><r>elipsi[IZE][ARR]</r></p></e>
	<e><p><l>ekologiko[IZE][ARR]</l><r>ekologiko[ADJ][IZO]</r></p></e>
	<e><p><l>ekologo[ADJ][IZL]</l><r>ekologo[IZE][ARR]</r></p></e>
	<e><p><l>ekonometria[ADJ][IZL]</l><r>ekonometria[IZE][ARR]</r></p></e>
	<e><p><l>ekonomilari[ADJ][IZL]</l><r>ekonomilari[IZE][ARR]</r></p></e>
	<e><p><l>ekumenismo[ADJ][IZL]</l><r>ekumenismo[IZE][ARR]</r></p></e>
	<e><p><l>alde_batetik[IZE][ARR]</l><r>bat[IZE][ARR][RARE]+[DEK][NUMS]+[DEK][ABL]</r></p></e>
	<e><p><l>eraikin[ADJ][IZL]</l><r>eraikin[IZE][ARR]</r></p></e>
	<e><p><l>eraginkortasun[ADJ][IZL]</l><r>eraginkortasun[IZE][ARR]</r></p></e>
	<e><p><l>emagizontasun[IZE][ARR]</l><r>emagizon[ADJ][IZO]tasun[ATZ][IZE][ARR]</r></p></e>
	<e><p><l>elektriko[IZE][ARR]</l><r>elektriko[ADJ][IZO]</r></p></e>
	<e><p><l>ahalegin[ADJ][IZL]</l><r>ahalegin[IZE][ARR]</r></p></e>
	<e><p><l>arrautza[ADJ][IZL]</l><r>arrautza[IZE][ARR]</r></p></e>
	<e><p><l>berekoi[IZE][ARR]</l><r>berekoi[ADJ][IZO]</r></p></e>
	<e><p><l>zortzi[ADJ][IZL]</l><r>zortzi[IZE][ARR][RARE]</r></p></e>
	<e><p><l>hemezortzigarren[IZE][ARR]</l><r>hemezortzi[DET][DZH][NUMP]garren[ATZ][DET][ORD]</r></p></e>
	<e><p><l>laurogei[ADJ][IZL]</l><r>laurogei[IZE][ARR]</r></p></e>
	<e><p><l>aurrerapen[ADJ][IZL]</l><r>aurreratu[ADI][SIN]pen[ATZ][IZE][ARR]</r></p></e>
	<e><p><l>euforia[ADJ][IZL]</l><r>euforia[IZE][ARR]</r></p></e>
	<e><p><l>intsusa_beltz[IZE][ARR]</l><r>beltz[ADJ][IZO]</r></p></e>
	<e><p><l>zaharren[IZE][ARR]</l><r>zahar[IZE][ARR]+[DEK][GEN][MG]</r></p></e>
	<e><p><l>hautatu[ADJ][IZO]</l><r>hautatu[ADI][SIN]+[AMM][PART]</r></p></e>
	<e><p><l>hauteskunde-kanpaina[ADJ][IZL]</l><r>kanpaina[IZE][ARR]</r></p></e>
	<e><p><l>aukerazko[IZE][ARR]</l><r>aukera[IZE][ARR]+[DEK][INS][MG]+[DEK][GEL]</r></p></e>
	<e><p><l>hautatzaileen[IZE][ARR]</l><r>hautatzaile[IZE][ARR]+[DEK][GEN][NUMP]</r></p></e>
	<e><p><l>elektrikari[IZE][ARR]</l><r>elektrika[IZE][ARR]+[DEK][DAT][NUMS]</r></p></e>
	<e><p><l>elektrizitate[ADJ][IZL]</l><r>elektrizitate[IZE][ARR]</r></p></e>
	<e><p><l>elektroskopio[ADJ][IZL]</l><r>elektroskopio[IZE][ARR]</r></p></e>
	<e><p><l>elefante[ADJ][IZL]</l><r>elefante[IZE][ARR]</r></p></e>
	<e><p><l>hamaikagarren[IZE][ARR]</l><r>hamaika[DET][DZH][NUMP]garren[ATZ][DET][ORD]</r></p></e>
	<e><p><l>deabrutxo[IZE][ARR]</l><r>deabru[IZE][ARR]txo[ATZ][IZE][ARR]</r></p></e>
	<e><p><l>akabatze[IZE][ARR]</l><r>akabatu[ADI][SIN]tze[ATZ][IZE][ARR]</r></p></e>
	<e><p><l>ardiki[ADJ][IZL]</l><r>ardiki[IZE][ARR]</r></p></e>
	<e><p><l>posta_elektroniko[IZE][ARR]</l><r>elektroniko[ADJ][IZO]</r></p></e>
	<e><p><l>burujabetze[IZE][ARR]</l><r>burujabetu[ADI][SIN]tze[ATZ][IZE][ARR]</r></p></e>
	<e><p><l>untziratze[IZE][ARR]</l><r>untziratu[ADI][SIN]tze[ATZ][IZE][ARR]</r></p></e>
	<e><p><l>lotsarazi[ADI][FAK]</l><r>lotsatu[ADI][SIN]arazi[ATZ][ADI][FAK]+[AMM][PART]</r></p></e>
	<e><p><l>samindu[IZE][ARR]</l><r>samindu[ADI][SIN]+[AMM][PART]</r></p></e>
	<e><p><l>bordatu[IZE][ARR]</l><r>bordatu[ADI][SIN]+[AMM][PART]</r></p></e>
	<e><p><l>goragarri[IZE][ARR]</l><r>goragarri[ADJ][IZO]</r></p></e>
	<e><p><l>emigrazio[ADJ][IZL]</l><r>emigrazio[IZE][ARR]</r></p></e>
	<e><p><l>atzerriratu[IZE][ARR]</l><r>atzerriratu[ADI][SIN]+[AMM][PART]</r></p></e>
	<e><p><l>isurtze[ADJ][IZL]</l><r>isuri[ADI][SIN]tze[ATZ][IZE][ARR]</r></p></e>
	<e><p><l>hunkiberatasun[IZE][ARR]</l><r>hunkibera[ADJ][IZO]tasun[ATZ][IZE][ARR]</r></p></e>
	<e><p><l>enpiriko[ADJ][IZL]</l><r>enpiriko[IZE][ARR]</r></p></e>
	<e><p><l>enpirista[IZE][ARR]</l><r>enpirista[ADJ][IZO]+[NUMS]</r></p></e>
	<e><p><l>ahalmena_emate[IZE][ARR]</l><r>eman[ADI][SIN]te[ATZ][IZE][ARR]</r></p></e>
	<e><p><l>esku-hutsik[IZE][ARR]</l><r>huts[IZE][ARR]+[DEK][PAR][MG]</r></p></e>
	<e><p><l>goi[ADJ][IZO]</l><r>goi[ADJ][IZO][RARE]</r></p></e>
	<e><p><l>berdintze[IZE][ARR]</l><r>berdindu[ADI][SIN]tze[ATZ][IZE][ARR]</r></p></e>
	<e><p><l>liluratu[IZE][ARR]</l><r>liluratu[ADI][SIN]+[AMM][PART]</r></p></e>
	<e><p><l>liluratzaile[IZE][ARR]</l><r>liluratzaile[ADJ][IZO]</r></p></e>
	<e><p><l>blokeatze[IZE][ARR]</l><r>blokeatu[ADI][SIN]tze[ATZ][IZE][ARR]</r></p></e>
	<e><p><l>azal_gogor[IZE][ARR]</l><r>gogor[ADJ][IZO]</r></p></e>
	<e><p><l>endosatzaile[IZE][ARR]</l><r>endosatzaile[ADJ][IZO]</r></p></e>
	<e><p><l>enema[ADJ][IZL]</l><r>enema[IZE][ARR]</r></p></e>
	<e><p><l>energia[ADJ][IZL]</l><r>energia[IZE][ARR]</r></p></e>
	<e><p><l>betearazi[ADI][FAK]</l><r>bete[ADI][SIN]arazi[ATZ][ADI][FAK]+[AMM][PART]</r></p></e>
	<e><p><l>betearazte[IZE][ARR]</l><r>bete[ADI][SIN]te[ATZ][IZE][ARR]</r></p></e>
	<e><p><l>egiaztatze[IZE][ARR]</l><r>egiaztatu[ADI][SIN]tze[ATZ][IZE][ARR]</r></p></e>
	<e><p><l>buru-belarri[ADJ][IZL]</l><r>belarri[IZE][ARR]</r></p></e>
	<e><p><l>aberaste[IZE][ARR]</l><r>aberastu[ADI][SIN]te[ATZ][IZE][ARR]</r></p></e>
	<e><p><l>ahaikatu[IZE][ARR]</l><r>ahaikatu[ADJ][IZL]</r></p></e>
	<e><p><l>handitu[IZE][ARR]</l><r>handitu[ADI][SIN]+[AMM][PART]</r></p></e>
	<e><p><l>handiagotze[IZE][ARR]</l><r>handiagotu[ADI][SIN]tze[ATZ][IZE][ARR]</r></p></e>
	<e><p><l>izen-emate[IZE][ARR]</l><r>eman[ADI][SIN]te[ATZ][IZE][ARR]</r></p></e>
	<e><p><l>oso_handi[IZE][ARR]</l><r>handi[ADJ][IZO]</r></p></e>
	<e><p><l>nahiko[IZE][ARR]</l><r>nahiko[ADJ][IZO]</r></p></e>
	<e><p><l>izena_emate[IZE][ARR]</l><r>eman[ADI][SIN]te[ATZ][IZE][ARR]</r></p></e>
	<e><p><l>liluratu[ADJ][IZO]</l><r>liluratu[ADI][SIN]+[AMM][PART]</r></p></e>
	<e><p><l>zale[IZE][ARR]</l><r>zale[ADJ][IZO]</r></p></e>
	<e><p><l>interesgarri[IZE][ARR]</l><r>interesgarri[ADJ][IZO]</r></p></e>
	<e><p><l>guzti[ADJ][IZL]</l><r>guzti[DET][ORO]</r></p></e>
	<e><p><l>erraiak[IZE][ARR]</l><r>errai[IZE][ARR]</r></p></e>
	<e><p><l>ingurune[ADJ][IZL]</l><r>ingurune[IZE][ARR]</r></p></e>
	<e><p><l>epileptiko[IZE][ARR]</l><r>epileptiko[ADJ][IZO]</r></p></e>
	<e><p><l>adrenalina[ADJ][IZL]</l><r>adrenalina[IZE][ARR]</r></p></e>
	<e><p><l>orekatu[IZE][ARR]</l><r>orekatu[ADI][SIN]+[AMM][PART]</r></p></e>
	<e><p><l>gisako[IZE][ARR]</l><r>gisako[ADJ][IZO]</r></p></e>
	<e><p><l>berdinzale[ADJ][IZL]</l><r>berdinzale[IZE][ARR]</r></p></e>
	<e><p><l>ekualizadore[IZE][ARR]</l><r>ekualizadore[ADJ][IZL]</r></p></e>
	<e><p><l>berdin[IZE][ARR]</l><r>berdin[ADJ][IZO]</r></p></e>
	<e><p><l>tresnak[IZE][ARR]</l><r>tresna[IZE][ARR]</r></p></e>
	<e><p><l>aitzakia[ADJ][IZL]</l><r>aitzakia[IZE][ARR]</r></p></e>
	<e><p><l>aro[ADJ][IZL]</l><r>aro[IZE][ARR]</r></p></e>
	<e><p><l>zutitze[IZE][ARR]</l><r>zutitu[ADI][SIN]tze[ATZ][IZE][ARR]</r></p></e>
	<e><p><l>erg[IZE][ARR]</l><r>erg[IZE][ARR][RARE]</r></p></e>
	<e><p><l>haragikeria[ADJ][IZL]</l><r>haragikeria[IZE][ARR]</r></p></e>
	<e><p><l>erupzio[ADJ][IZL]</l><r>erupzio[IZE][ARR]</r></p></e>
	<e><p><l>eskailera_mekaniko[IZE][ARR]</l><r>mekaniko[ADJ][IZO]</r></p></e>
	<e><p><l>amesgile[IZE][ARR]</l><r>amets[IZE][ARR]gile[ATZ][IZE][ARR]</r></p></e>
	<e><p><l>kafe_espres[IZE][ARR]</l><r>espres[ADJ][IZO]</r></p></e>
	<e><p><l>saiogile[IZE][ARR]</l><r>saio[IZE][ARR]gile[ATZ][IZE][ARR]</r></p></e>
	<e><p><l>berez[IZE][ARR]</l><r>bera[DET][ERKIND][NUMS]+[DEK][GEN]+[DEK][INS][MG]</r></p></e>
	<e><p><l>estimu[ADJ][IZL]</l><r>estimu[IZE][ARR]</r></p></e>
	<e><p><l>urrundu[IZE][ARR]</l><r>urrundu[ADI][SIN]+[AMM][PART]</r></p></e>
	<e><p><l>eta[IZE][ARR]</l><r>eta[LOT][MEN][KAUS]</r></p></e>
	<e><p><l>alkohol_etiliko[ADJ][IZL]</l><r>alkohol etiliko[ADJ][IZL]</r></p></e>
	<e><p><l>etnografo[ADJ][IZL]</l><r>etnografo[IZE][ARR]</r></p></e>
	<e><p><l>etnologo[ADJ][IZL]</l><r>etnologo[IZE][ARR]</r></p></e>
	<e><p><l>ebakuatu[IZE][ARR]</l><r>ebakuatu[ADI][SIN]+[AMM][PART]</r></p></e>
	<e><p><l>lurrindu[IZE][ARR]</l><r>lurrindu[ADI][SIN]+[AMM][PART]</r></p></e>
	<e><p><l>hosto_iraunkorreko[ADJ][IZL]</l><r>iraunkor[ADJ][IZO]+[DEK][NUMS]+[DEK][GEL]</r></p></e>
	<e><p><l>mundu_guztia[IZE][ARR]</l><r>guzti[DET][ORO]+[NUMS]</r></p></e>
	<e><p><l>dena[IZE][ARR]</l><r>izan[ADL][A1][NR_HU]+n[ERL][MEN][ERLT]+[ELI]+[NUMS]</r></p></e>
	<e><p><l>alde_guztietan[ADJ][IZL]</l><r>guzti[DET][ORO]+[DEK][NUMP]+[DEK][INE]</r></p></e>
	<e><p><l>hausketa[ADJ][IZL]</l><r>hausketa[IZE][ARR]</r></p></e>
	<e><p><l>ardi[ADJ][IZL]</l><r>ardi[IZE][ARR]</r></p></e>
	<e><p><l>emazte-izana[IZE][ARR]</l><r>izan[ADI][SIN]+[AMM][PART]</r></p></e>
	<e><p><l>emazte_ohi[IZE][ARR]</l><r>ohi[ADJ][IZO]</r></p></e>
	<e><p><l>bai[ADJ][IZL]</l><r>bai[IZE][ARR][RARE]</r></p></e>
	<e><p><l>puztu[IZE][ARR]</l><r>puztu[ADI][SIN]+[AMM][PART]</r></p></e>
	<e><p><l>gartsu[ADJ][IZO]</l><r>gar[IZE][ARR]tsu[ATZ][ADJ][IZO]</r></p></e>
	<e><p><l>pasarte[ADJ][IZL]</l><r>pasarte[IZE][ARR]</r></p></e>
	<e><p><l>trukagarritasun[ADJ][IZL]</l><r>trukagarri[ADJ][IZO]tasun[ATZ][IZE][ARR]</r></p></e>
	<e><p><l>eskrezio[IZE][ARR]</l><r>eskrezio[ADI][SIN]</r></p></e>
	<e><p><l>aitzaki[IZE][ARR]</l><r>aitzakia[IZE][ARR]</r></p></e>
	<e><p><l>exekutibo[ADJ][IZL]</l><r>exekutibo[IZE][ARR]</r></p></e>
	<e><p><l>salbuetsi[IZE][ARR]</l><r>salbuetsi[ADI][SIN]+[AMM][PART]</r></p></e>
	<e><p><l>salbuespen[ADJ][IZL]</l><r>salbuetsi[ADI][SIN]pen[ATZ][IZE][ARR]</r></p></e>
	<e><p><l>exhibizionismo[ADJ][IZL]</l><r>exhibizionismo[IZE][ARR]</r></p></e>
	<e><p><l>bizigarri[ADJ][IZO]</l><r>bizitu[ADI][SIN]garri[ATZ][ADJ][IZO]</r></p></e>
	<e><p><l>estualdi[ADJ][IZL]</l><r>estualdi[IZE][ARR]</r></p></e>
	<e><p><l>existentzialista[IZE][ARR]</l><r>existentzialista[ADJ][IZO]+[NUMS]</r></p></e>
	<e><p><l>dagoen[ADJ][IZL]</l><r>egon[ADT][A1][NR_HU]+n[ERL][MEN][ERLT]</r></p></e>
	<e><p><l>ordezkatu_daitekeen[IZE][ARR]</l><r>edin[ADL][A5][NR_HU]+n[ERL][MEN][ZHG]</r></p></e>
	<e><p><l>gastuak[IZE][ARR]</l><r>gastu[IZE][ARR]</r></p></e>
	<e><p><l>eskarmentudun[ADJ][IZO]</l><r>eskarmentu[IZE][ARR]dun[ATZ][ADJ][IZO]</r></p></e>
	<e><p><l>esperimentatzaile[ADJ][IZL]</l><r>esperimentatzaile[IZE][ARR]</r></p></e>
	<e><p><l>trebetasun[ADJ][IZL]</l><r>trebe[ADJ][IZO]tasun[ATZ][IZE][ARR]</r></p></e>
	<e><p><l>esploratze[IZE][ARR]</l><r>esploratu[ADI][SIN]tze[ATZ][IZE][ARR]</r></p></e>
	<e><p><l>autobide[ADJ][IZL]</l><r>autobide[IZE][ARR]</r></p></e>
	<e><p><l>desjabetze[IZE][ARR]</l><r>desjabetu[ADI][SIN]tze[ATZ][IZE][ARR]</r></p></e>
	<e><p><l>bat-batekotasun[ADJ][IZL]</l><r>bat-batekotasun[IZE][ARR]</r></p></e>
	<e><p><l>azaleratze[IZE][ARR]</l><r>azaleratu[ADI][SIN]tze[ATZ][IZE][ARR]</r></p></e>
	<e><p><l>iraungi[IZE][ARR]</l><r>iraungi[ADI][SIN]+[AMM][PART]</r></p></e>
	<e><p><l>iraungitze[ADJ][IZL]</l><r>iraungi[ADI][SIN]tze[ATZ][IZE][ARR]</r></p></e>
	<e><p><l>erauzte[IZE][ARR]</l><r>erauzi[ADI][SIN]te[ATZ][IZE][ARR]</r></p></e>
	<e><p><l>estralurtar[IZE][ARR]</l><r>estralurtar[ADJ][IZO]</r></p></e>
	<e><p><l>bitxikeria[ADJ][IZL]</l><r>bitxikeria[IZE][ARR]</r></p></e>
	<e><p><l>mutur[ADJ][IZL]</l><r>mutur[IZE][ARR]</r></p></e>
	<e><p><l>ireki[IZE][ARR]</l><r>ireki[ADI][SIN]+[AMM][PART]</r></p></e>
	<e><p><l>botatze[IZE][ARR]</l><r>bota[ADI][SIN]tze[ATZ][IZE][ARR]</r></p></e>
	<e><p><l>bozkariatze[IZE][ARR]</l><r>bozkariatu[ADI][SIN]tze[ATZ][IZE][ARR]</r></p></e>
	<e><p><l>ustekabe_haundi[IZE][ARR]</l><r>ustekabe haundi[IZE][ARR]</r></p></e>
	<e><p><l>begi-globo[ADJ][IZL]</l><r>globo[IZE][ARR]</r></p></e>
	<e><p><l>begiak_garbitzeko[IZE][ARR]</l><r>garbitu[ADI][SIN]tze[ATZ][IZE][ARR]+[DEK][NUMS]+[DEK][GEL]</r></p></e>
	<e><p><l>ehun[IZE][ARR]</l><r>ehun[IZE][ARR][RARE]</r></p></e>
	<e><p><l>aurrez_aurre[ADJ][IZL]</l><r>aurre[IZE][ARR]</r></p></e>
	<e><p><l>kirurgia_estetikoa[IZE][ARR]</l><r>etsi[ADI][SIN]te[ATZ][IZE][ARR]+[DEK][NUMS]+[DEK][ABL]+[DEK][GEL]+[NUMS]</r></p></e>
	<e><p><l>aurpegi-nerbio[ADJ][IZL]</l><r>nerbio[IZE][ARR]</r></p></e>
	<e><p><l>zerbitzu[ADJ][IZL]</l><r>zerbitzu[IZE][ARR]</r></p></e>
	<e><p><l>facsimile[ADJ][IZL]</l><r>facsimile[IZE][ARR]</r></p></e>
	<e><p><l>arrakasta_handia_den[ADJ][IZL]</l><r>izan[ADT][A1][NR_HU]+n[ERL][MEN][ERLT]</r></p></e>
	<e><p><l>iratxo[ADJ][IZL]</l><r>iratxo[IZE][ARR]</r></p></e>
	<e><p><l>zigarreta[ADJ][IZL]</l><r>zigarreta[IZE][ARR]</r></p></e>
	<e><p><l>ahuleria[ADJ][IZL]</l><r>ahuleria[IZE][ARR]</r></p></e>
	<e><p><l>feria[ADJ][IZL]</l><r>feria[IZE][ARR]</r></p></e>
	<e><p><l>azoka[ADJ][IZL]</l><r>azoka[IZE][ARR]</r></p></e>
	<e><p><l>leial[IZE][ARR]</l><r>leial[ADJ][IZO]</r></p></e>
	<e><p><l>iruzurti[IZE][ARR]</l><r>iruzurti[ADJ][IZO]</r></p></e>
	<e><p><l>apaingarritxo[IZE][ARR]</l><r>apaingarri[IZE][ARR]txo[ATZ][IZE][ARR]</r></p></e>
	<e><p><l>galdu[IZE][ARR]</l><r>galdu[ADI][SIN]+[AMM][PART]</r></p></e>
	<e><p><l>huts_egin_dezakeen[IZE][ARR]</l><r>ezan[ADL][A5][NR_HU][NK_HU]+n[ERL][MEN][ZHG]</r></p></e>
	<e><p><l>ur-jauzi[ADJ][IZL]</l><r>jauzi[IZE][ARR]</r></p></e>
	<e><p><l>familia[ADJ][IZL]</l><r>familia[IZE][ARR]</r></p></e>
	<e><p><l>gosete[ADJ][IZL]</l><r>gosete[IZE][ARR]</r></p></e>
	<e><p><l>ametsezko[ADJ][IZL]</l><r>amets[IZE][ARR]+[DEK][INS][MG]+[DEK][GEL]</r></p></e>
	<e><p><l>bordatu[ADJ][IZO]</l><r>bordatu[ADI][SIN]+[AMM][PART]</r></p></e>
	<e><p><l>futurista[IZE][ARR]</l><r>futurista[ADJ][IZO]+[NUMS]</r></p></e>
	<e><p><l>urruneko[IZE][ARR]</l><r>urrun[ADJ][IZO]+[DEK][NUMS]+[DEK][GEL]</r></p></e>
	<e><p><l>garrantzi_handiko[IZE][ARR]</l><r>han[ADB][ALGARR]+[DEK][ABL]+[DEK][GEL]</r></p></e>
	<e><p><l>kezka_handiko[ADJ][IZL]</l><r>han[ADB][ALGARR]+[DEK][ABL]+[DEK][GEL]</r></p></e>
	<e><p><l>urruntasun[ADJ][IZL]</l><r>urrun[ADJ][IZO]tasun[ATZ][IZE][ARR]</r></p></e>
	<e><p><l>fartsa[ADJ][IZL]</l><r>fartsa[IZE][ARR]</r></p></e>
	<e><p><l>moda[ADJ][IZL]</l><r>moda[IZE][ARR]</r></p></e>
	<e><p><l>modan_dagoen[IZE][ARR]</l><r>egon[ADT][A1][NR_HU]+n[ERL][MEN][ZHG]</r></p></e>
	<e><p><l>egite[ADJ][IZL]</l><r>egin[ADI][SIN]te[ATZ][IZE][ARR]</r></p></e>
	<e><p><l>gantz_gabe[ADJ][IZO]</l><r>gabe[ADJ][IZO][RARE]</r></p></e>
	<e><p><l>gantz[ADJ][IZL]</l><r>gantz[IZE][ARR]</r></p></e>
	<e><p><l>determinista[IZE][ARR]</l><r>determinista[ADJ][IZO]+[NUMS]</r></p></e>
	<e><p><l>patu[ADJ][IZL]</l><r>patu[IZE][ARR]</r></p></e>
	<e><p><l>erru[ADJ][IZL]</l><r>erru[IZE][ARR]</r></p></e>
	<e><p><l>Fauno[IZE][IZB]</l><r>fauno[IZE][ARR]</r></p></e>
	<e><p><l>mesede[ADJ][IZL]</l><r>mesede[IZE][ARR]</r></p></e>
	<e><p><l>aldeko[ADJ][IZL]</l><r>alde[IZE][ARR]+[DEK][NUMS]+[DEK][GEL]</r></p></e>
	<e><p><l>gogokoen[IZE][ARR]</l><r>gogo[IZE][ARR]+[DEK][NUMS]+[DEK][GEL]+[DEK][GEN][NUMP]</r></p></e>
	<e><p><l>kutunkeria[ADJ][IZL]</l><r>kutunkeria[IZE][ARR]</r></p></e>
	<e><p><l>onuragarritasun[ADJ][IZL]</l><r>onuragarri[ADJ][IZO]tasun[ATZ][IZE][ARR]</r></p></e>
	<e><p><l>fax[ADJ][IZL]</l><r>fax[IZE][ARR]</r></p></e>
	<e><p><l>ausardia[ADJ][IZL]</l><r>ausardia[IZE][ARR]</r></p></e>
	<e><p><l>egin_daitekeen[ADJ][IZL]</l><r>edin[ADT][A5][NR_HU]+n[ERL][MEN][ERLT]</r></p></e>
	<e><p><l>oturuntza[ADJ][IZL]</l><r>oturuntza[IZE][ARR]</r></p></e>
	<e><p><l>balentria[ADJ][IZL]</l><r>balentria[IZE][ARR]</r></p></e>
	<e><p><l>zorro[ADJ][IZL]</l><r>zorro[IZE][ARR]</r></p></e>
	<e><p><l>eme[ADJ][IZO]</l><r>eme[ADJ][IZO][RARE]</r></p></e>
	<e><p><l>femenino[IZE][ARR]</l><r>femenino[ADJ][IZO]</r></p></e>
	<e><p><l>independente[IZE][ARR]</l><r>independente[ADJ][IZO]</r></p></e>
	<e><p><l>hudo[ADJ][IZL]</l><r>hudo[IZE][ARR]</r></p></e>
	<e><p><l>ferry[ADJ][IZL]</l><r>ferry[IZE][ARR]</r></p></e>
	<e><p><l>emankor[IZE][ARR]</l><r>emankor[ADJ][IZO]</r></p></e>
	<e><p><l>ernalketa[ADJ][IZL]</l><r>ernalketa[IZE][ARR]</r></p></e>
	<e><p><l>zornatu[IZE][ARR]</l><r>zornatu[ADI][SIN]+[AMM][PART]</r></p></e>
	<e><p><l>jai[ADJ][IZL]</l><r>jai[IZE][ARR]</r></p></e>
	<e><p><l>girlanda[ADJ][IZL]</l><r>girlanda[IZE][ARR]</r></p></e>
	<e><p><l>gutxiago[ADJ][IZL]</l><r>gutxi[ADJ][IZO][RARE]+[GRA][KONP]</r></p></e>
	<e><p><l>andregai[ADJ][IZL]</l><r>andregai[IZE][ARR]</r></p></e>
	<e><p><l>gizongai[ADJ][IZL]</l><r>gizongai[IZE][ARR]</r></p></e>
	<e><p><l>faltsukeria[ADJ][IZL]</l><r>faltsukeria[IZE][ARR]</r></p></e>
	<e><p><l>asmatu[IZE][ARR]</l><r>asmatu[ADI][SIN]+[AMM][PART]</r></p></e>
	<e><p><l>fikziozko[IZE][ARR]</l><r>fikzio[IZE][ARR]+[DEK][INS][MG]+[DEK][GEL]</r></p></e>
	<e><p><l>biolin[ADJ][IZL]</l><r>biolin[IZE][ARR]</r></p></e>
	<e><p><l>fideltasun[ADJ][IZL]</l><r>fidel[ADJ][IZO]tasun[ATZ][IZE][ARR]</r></p></e>
	<e><p><l>gaizto[IZE][ARR]</l><r>gaizto[ADJ][IZO]</r></p></e>
	<e><p><l>festa[ADJ][IZL]</l><r>festa[IZE][ARR]</r></p></e>
	<e><p><l>hamabosgarren[IZE][ARR]</l><r>hamabost[DET][DZH][NUMP]garren[ATZ][DET][ORD]</r></p></e>
	<e><p><l>bosgarren[IZE][ARR]</l><r>bost[DET][DZH][NUMP]garren[ATZ][DET][ORD]</r></p></e>
	<e><p><l>berrogeita_hamar[IZE][ARR]</l><r>hamar[IZE][ARR][RARE]</r></p></e>
	<e><p><l>borroka[ADJ][IZL]</l><r>borroka[IZE][ARR]</r></p></e>
	<e><p><l>estatuatxo[ADJ][IZL]</l><r>estatua[IZE][ARR]txo[ATZ][IZE][ARR]</r></p></e>
	<e><p><l>oztopatze[IZE][ARR]</l><r>oztopatu[ADI][SIN]tze[ATZ][IZE][ARR]</r></p></e>
	<e><p><l>aurkezte[IZE][ARR]</l><r>aurkeztu[ADI][SIN]te[ATZ][IZE][ARR]</r></p></e>
	<e><p><l>ase[IZE][ARR]</l><r>ase[IZE][ARR][RARE]</r></p></e>
	<e><p><l>sustagarri[IZE][ARR]</l><r>sustagarri[ADJ][IZO]</r></p></e>
	<e><p><l>finantza[ADJ][IZL]</l><r>finantza[IZE][ARR]</r></p></e>
	<e><p><l>txonta[ADJ][IZL]</l><r>txonta[IZE][ARR]</r></p></e>
	<e><p><l>apaingarriak[IZE][ARR]</l><r>apaingarri[IZE][ARR]</r></p></e>
	<e><p><l>mugatu[ADJ][IZO]</l><r>mugatu[ADI][SIN]+[AMM][PART]</r></p></e>
	<e><p><l>izei[ADJ][IZL]</l><r>izei[IZE][ARR]</r></p></e>
	<e><p><l>egur[ADJ][IZL]</l><r>egur[IZE][ARR]</r></p></e>
	<e><p><l>su_artifizialak[IZE][ARR]</l><r>artifizial[ADJ][IZO]+[NUMP]</r></p></e>
	<e><p><l>erabakitasun[IZE][ARR]</l><r>erabaki[ADI][SIN]+tasun[ATZ][IZE][ARR]</r></p></e>
	<e><p><l>lehenengo[IZE][ARR]</l><r>lehenengo[ADB][ALGARR]</r></p></e>
	<e><p><l>alaba_zaharren[ADJ][IZO]</l><r>zahar[ADJ][IZO]+[GRA][SUP]</r></p></e>
	<e><p><l>arrantzale[ADJ][IZL]</l><r>arrantzale[IZE][ARR]</r></p></e>
	<e><p><l>kinka[ADJ][IZL]</l><r>kinka[IZE][ARR]</r></p></e>
	<e><p><l>finkoko[IZE][ARR]</l><r>finko[ADJ][IZO]+[DEK][NUMS]+[DEK][GEL]</r></p></e>
	<e><p><l>edari_eferbeszente[IZE][ARR]</l><r>eferbeszente[ADJ][IZO]</r></p></e>
	<e><p><l>gasdun[IZE][ARR]</l><r>gasdun[ADJ][IZO]</r></p></e>
	<e><p><l>agerian_egindako[IZE][ARR]</l><r>egin[ADI][SIN]+[AMM][PART]+ta[ERL][MEN][MOD]+[DEK][GEL]</r></p></e>
	<e><p><l>arraro[IZE][ARR]</l><r>arraro[ADJ][IZO]</r></p></e>
	<e><p><l>gar[ADJ][IZL]</l><r>gar[IZE][ARR]</r></p></e>
	<e><p><l>eskuoihal[ADJ][IZL]</l><r>eskuoihal[IZE][ARR]</r></p></e>
	<e><p><l>luxuzko[IZE][ARR]</l><r>luxu[IZE][ARR]+[DEK][INS][MG]+[DEK][GEL]</r></p></e>
	<e><p><l>bagoi_ireki[ADJ][IZO]</l><r>ireki[ADI][SIN]+[AMM][PART]</r></p></e>
	<e><p><l>bagoi_ireki[IZE][ARR]</l><r>ireki[ADI][SIN]+[AMM][PART]</r></p></e>
	<e><p><l>flatulentzia[ADJ][IZL]</l><r>flatulentzia[IZE][ARR]</r></p></e>
	<e><p><l>akatsik_gabe[ADJ][IZO]</l><r>gabe[ADJ][IZO][RARE]</r></p></e>
	<e><p><l>linazi[ADJ][IZL]</l><r>linazi[IZE][ARR]</r></p></e>
	<e><p><l>hasiberri[IZE][ARR]</l><r>hasiberri[ADJ][IZO]</r></p></e>
	<e><p><l>betikara[ADJ][IZL]</l><r>betikara[IZE][ARR]</r></p></e>
	<e><p><l>lakrikun[IZE][ARR]</l><r>lakrikun[ADJ][IZO]</r></p></e>
	<e><p><l>uholdeak[IZE][ARR]</l><r>uholde[IZE][ARR]</r></p></e>
	<e><p><l>ikusgarritasun[ADJ][IZL]</l><r>ikusgarri[ADJ][IZO]tasun[ATZ][IZE][ARR]</r></p></e>
	<e><p><l>peluxezko[ADJ][IZL]</l><r>peluxe[IZE][ARR]+[DEK][INS][MG]+[DEK][GEL]</r></p></e>
	<e><p><l>drakma[ADJ][IZL]</l><r>drakma[IZE][ARR]</r></p></e>
	<e><p><l>ez_gainditze[IZE][ARR]</l><r>gainditu[ADI][SIN]tze[ATZ][IZE][ARR]</r></p></e>
	<e><p><l>fluorazio[ADJ][IZL]</l><r>fluorazio[IZE][ARR]</r></p></e>
	<e><p><l>aztoratu[IZE][ARR]</l><r>aztoratu[ADI][SIN]+[AMM][PART]</r></p></e>
	<e><p><l>toleste[IZE][ARR]</l><r>tolestu[ADI][SIN]te[ATZ][IZE][ARR]</r></p></e>
	<e><p><l>eromen[IZE][ARR]</l><r>ero[ADI][SIN]men[ATZ][IZE][ARR]</r></p></e>
	<e><p><l>bultzatze[IZE][ARR]</l><r>bultzatu[ADI][SIN]tze[ATZ][IZE][ARR]</r></p></e>
	<e><p><l>bataiarri[ADJ][IZL]</l><r>bataiarri[IZE][ARR]</r></p></e>
	<e><p><l>ausartegi[IZE][ARR]</l><r>ausart[ADJ][IZO]+[GRA][GEHI]</r></p></e>
	<e><p><l>oin[ADJ][IZL]</l><r>oin[IZE][ARR]</r></p></e>
	<e><p><l>futbol[ADJ][IZL]</l><r>futbol[IZE][ARR]</r></p></e>
	<e><p><l>oinetakoak[IZE][ARR]</l><r>oinetako[IZE][ARR]</r></p></e>
	<e><p><l>behartu[ADJ][IZO]</l><r>behartu[ADI][SIN]+[AMM][PART]</r></p></e>
	<e><p><l>forzeps[ADJ][IZL]</l><r>forzeps[IZE][ARR]</r></p></e>
	<e><p><l>aurre[ADJ][IZL]</l><r>aurre[IZE][ARR]</r></p></e>
	<e><p><l>atzerritar[IZE][ARR]</l><r>atzerritar[ADJ][IZO]</r></p></e>
	<e><p><l>harkaitz[ADJ][IZL]</l><r>harkaitz[IZE][ARR]</r></p></e>
	<e><p><l>auzitegiko[IZE][ARR]</l><r>auzitegi[IZE][ARR]+[DEK][NUMS]+[DEK][GEL]</r></p></e>
	<e><p><l>aitzindari[ADJ][IZL]</l><r>aitzindari[IZE][ARR]</r></p></e>
	<e><p><l>aurreikus_daitekeen[IZE][ARR]</l><r>edin[ADL][A5][NR_HU]+n[ERL][MEN][ZHG]</r></p></e>
	<e><p><l>aurreikuspen[ADJ][IZL]</l><r>aurreikusi[ADI][SIN]pen[ATZ][IZE][ARR]</r></p></e>
	<e><p><l>aldez_aurretik_pentsatze[IZE][ARR]</l><r>pentsatu[ADI][SIN]tze[ATZ][IZE][ARR]</r></p></e>
	<e><p><l>faltsutze[IZE][ARR]</l><r>faltsutu[ADI][SIN]tze[ATZ][IZE][ARR]</r></p></e>
	<e><p><l>barkamen[ADJ][IZL]</l><r>barkatu[ADI][SIN]men[ATZ][IZE][ARR]</r></p></e>
	<e><p><l>barkaberatasun[IZE][ARR]</l><r>barkabera[ADJ][IZO]tasun[ATZ][IZE][ARR]</r></p></e>
	<e><p><l>formol[ADJ][IZL]</l><r>formol[IZE][ARR]</r></p></e>
	<e><p><l>formalismo[ADJ][IZL]</l><r>formalismo[IZE][ARR]</r></p></e>
	<e><p><l>espresio[ADJ][IZL]</l><r>espresio[IZE][ARR]</r></p></e>
	<e><p><l>berrogeigarren[IZE][ARR]</l><r>berrogei[DET][DZH][NUMP]garren[ATZ][DET][ORD]</r></p></e>
	<e><p><l>azti[ADJ][IZL]</l><r>azti[IZE][ARR]</r></p></e>
	<e><p><l>amaorde[ADJ][IZL]</l><r>amaorde[IZE][ARR]</r></p></e>
	<e><p><l>ipurtats[ADJ][IZL]</l><r>ipurtats[IZE][ARR]</r></p></e>
	<e><p><l>hamalau[ADJ][IZL]</l><r>hamalau[IZE][ARR][RARE]</r></p></e>
	<e><p><l>hamalaugarren[IZE][ARR]</l><r>hamalau[DET][DZH][NUMP]garren[ATZ][DET][ORD]</r></p></e>
	<e><p><l>laugarren[IZE][ARR]</l><r>lau[DET][DZH][NUMP]garren[ATZ][DET][ORD]</r></p></e>
	<e><p><l>fraktal[IZE][ARR]</l><r>fraktal[ADJ][IZO]</r></p></e>
	<e><p><l>hamartar[IZE][ARR]</l><r>hamartar[ADJ][IZO]</r></p></e>
	<e><p><l>argitasun[ADJ][IZL]</l><r>argi[ADJ][IZO]tasun[ATZ][IZE][ARR]</r></p></e>
	<e><p><l>anaitasun[ADJ][IZL]</l><r>anaitasun[IZE][ARR]</r></p></e>
	<e><p><l>iruzurrezko[IZE][ARR]</l><r>iruzur[IZE][ARR]+[DEK][INS][MG]+[DEK][GEL]</r></p></e>
	<e><p><l>kargatu[IZE][ARR]</l><r>kargatu[ADI][SIN]+[AMM][PART]</r></p></e>
	<e><p><l>munstro[ADJ][IZL]</l><r>munstro[IZE][ARR]</r></p></e>
	<e><p><l>autonomo[IZE][ARR]</l><r>autonomo[ADJ][IZO]</r></p></e>
	<e><p><l>aske[IZE][ARR]</l><r>aske[ADJ][IZO]</r></p></e>
	<e><p><l>askatasun[ADJ][IZL]</l><r>askatasun[IZE][ARR]</r></p></e>
	<e><p><l>unibertsitate_edo_fakultate_bateko_lehen_urteko_ikasle[IZE][ARR]</l><r>ikasle[IZE][ARR]</r></p></e>
	<e><p><l>ahalkegabekeria[ADJ][IZL]</l><r>ahalkegabekeria[IZE][ARR]</r></p></e>
	<e><p><l>ur_geza[IZE][ARR]</l><r>geza[ADJ][IZO]</r></p></e>
	<e><p><l>kiribildu[ADJ][IZO]</l><r>kiribildu[ADI][SIN]+[AMM][PART]</r></p></e>
	<e><p><l>lehen_orrial-deko[IZE][ARR]</l><r>lehen orrial-deko[IZE][ARR]</r></p></e>
	<e><p><l>aurpegi[ADJ][IZL]</l><r>aurpegi[IZE][ARR]</r></p></e>
	<e><p><l>izoztu[ADJ][IZO]</l><r>izoztu[ADI][SIN]+[AMM][PART]</r></p></e>
	<e><p><l>betetze[ADJ][IZL]</l><r>bete[ADI][SIN]tze[ATZ][IZE][ARR]</r></p></e>
	<e><p><l>diplomadun[ADJ][IZO]</l><r>diploma[IZE][ARR]dun[ATZ][ADJ][IZO]</r></p></e>
	<e><p><l>helduentzako[ADJ][IZL]</l><r>heldu[ADI][SIN]+[AMM][PART]+[GRA][SUP]+[DEK][PRO][MG]+[DEK][GEL]</r></p></e>
	<e><p><l>fumigatze[IZE][ARR]</l><r>fumigatu[ADI][SIN]tze[ATZ][IZE][ARR]</r></p></e>
	<e><p><l>funtzionamendu[ADJ][IZL]</l><r>funtzionatu[ADI][SIN]mendu[ATZ][IZE][ARR]</r></p></e>
	<e><p><l>oinarrizko[IZE][ARR]</l><r>oinarrizko[ADJ][IZL]</r></p></e>
	<e><p><l>hastapenak[ADJ][IZL]</l><r>hastapen[IZE][ARR]+[NUMP]</r></p></e>
	<e><p><l>fondo[ADJ][IZL]</l><r>fondo[IZE][ARR]</r></p></e>
	<e><p><l>trukagarritasun[IZE][ARR]</l><r>trukagarri[ADJ][IZO]tasun[ATZ][IZE][ARR]</r></p></e>
	<e><p><l>komikiak[ADJ][IZL]</l><r>komiki[IZE][ARR]+[NUMP]</r></p></e>
	<e><p><l>estadio[ADJ][IZL]</l><r>estadio[IZE][ARR]</r></p></e>
	<e><p><l>altzariak[IZE][ARR]</l><r>altzari[IZE][ARR]</r></p></e>
	<e><p><l>urrutiago[IZE][ARR]</l><r>urruti[ADJ][IZO]+[GRA][KONP]</r></p></e>
	<e><p><l>ote[ADJ][IZL]</l><r>ote[IZE][ARR]</r></p></e>
	<e><p><l>erraz_estutzen_dena[IZE][ARR]</l><r>izan[ADL][A1][NR_HU]+n[ERL][MEN][ERLT]+[ELI]+[NUMS]</r></p></e>
	<e><p><l>sol[IZE][ARR]</l><r>sol[IZE][ARR][RARE]</r></p></e>
	<e><p><l>hitz-jario[ADJ][IZL]</l><r>jario[IZE][ARR]</r></p></e>
	<e><p><l>galeria[ADJ][IZL]</l><r>galeria[IZE][ARR]</r></p></e>
	<e><p><l>hori[IZE][ARR]</l><r>hori[ADJ][IZO]</r></p></e>
	<e><p><l>zabor[ADJ][IZL]</l><r>zabor[IZE][ARR]</r></p></e>
	<e><p><l>janzki[ADJ][IZL]</l><r>janzki[IZE][ARR]</r></p></e>
	<e><p><l>gautxo[IZE][ARR]</l><r>gau[IZE][ARR]txo[ATZ][IZE][ARR]</r></p></e>
	<e><p><l>arraustu[IZE][ARR]</l><r>arraustu[ADI][SIN]+[AMM][PART]</r></p></e>
	<e><p><l>argaltasun[ADJ][IZL]</l><r>argal[ADJ][IZO]tasun[ATZ][IZE][ARR]</r></p></e>
	<e><p><l>gazela[ADJ][IZL]</l><r>gazela[IZE][ARR]</r></p></e>
	<e><p><l>dragoitxo[IZE][ARR]</l><r>dragoi[IZE][ARR]txo[ATZ][IZE][ARR]</r></p></e>
	<e><p><l>denetarako[ADJ][IZL]</l><r>dena[DET][ORO]+[DEK][NUMP]+[DEK][ALA]+[DEK][GEL]</r></p></e>
	<e><p><l>orokortasun[ADJ][IZL]</l><r>orokortasun[IZE][ARR]</r></p></e>
	<e><p><l>orokortze[ADJ][IZL]</l><r>orokortu[ADI][SIN]tze[ATZ][IZE][ARR]</r></p></e>
	<e><p><l>eskuzabaltasun[ADJ][IZL]</l><r>eskuzabal[ADJ][IZO]tasun[ATZ][IZE][ARR]</r></p></e>
	<e><p><l>genital[IZE][ARR]</l><r>genital[ADJ][IZO]</r></p></e>
	<e><p><l>genero[ADJ][IZL]</l><r>genero[IZE][ARR]</r></p></e>
	<e><p><l>dotorezia[ADJ][IZL]</l><r>dotorezia[IZE][ARR]</r></p></e>
	<e><p><l>geodesia[ADJ][IZL]</l><r>geodesia[IZE][ARR]</r></p></e>
	<e><p><l>geometra[ADJ][IZL]</l><r>geometra[IZE][ARR]</r></p></e>
	<e><p><l>geomorfologia[ADJ][IZL]</l><r>geomorfologia[IZE][ARR]</r></p></e>
	<e><p><l>izpirituko[ADJ][IZL]</l><r>izpiritu[IZE][ARR]+[DEK][NUMS]+[DEK][GEL]</r></p></e>
	<e><p><l>mordoilo[ADJ][IZL]</l><r>mordoilo[IZE][ARR]</r></p></e>
	<e><p><l>rock-saio[ADJ][IZL]</l><r>saio[IZE][ARR]</r></p></e>
	<e><p><l>giga[ADJ][IZL]</l><r>giga[IZE][ARR]</r></p></e>
	<e><p><l>urreztatu[IZE][ARR]</l><r>urreztatu[ADI][SIN]+[AMM][PART]</r></p></e>
	<e><p><l>krabelin[ADJ][IZL]</l><r>krabelin[IZE][ARR]</r></p></e>
	<e><p><l>gin[IZE][ARR]</l><r>gin[IZE][ARR][RARE]</r></p></e>
	<e><p><l>oi[IZE][ARR]</l><r>oi[IZE][ARR][RARE]</r></p></e>
	<e><p><l>funts[ADJ][IZL]</l><r>funts[IZE][ARR]</r></p></e>
	<e><p><l>gladiadore[ADJ][IZL]</l><r>gladiadore[IZE][ARR]</r></p></e>
	<e><p><l>xarma_asko_duen[IZE][ARR]</l><r>edun[ADL][A1][NR_HU][NK_HU]+n[ERL][MEN][ZHG]</r></p></e>
	<e><p><l>guruin[ADJ][IZL]</l><r>guruin[IZE][ARR]</r></p></e>
	<e><p><l>bernizatu[IZE][ARR]</l><r>bernizatu[ADI][SIN]+[AMM][PART]</r></p></e>
	<e><p><l>planeagailu[ADJ][IZL]</l><r>planeagailu[IZE][ARR]</r></p></e>
	<e><p><l>mundu_mailako[IZE][ARR]</l><r>maila[IZE][ARR]+[DEK][NUMS]+[DEK][GEL]</r></p></e>
	<e><p><l>aintzatsu[ADJ][IZO]</l><r>aintza[IZE][ARR]tsu[ATZ][ADJ][IZO]</r></p></e>
	<e><p><l>glosario[ADJ][IZL]</l><r>glosario[IZE][ARR]</r></p></e>
	<e><p><l>itsumen[ADJ][IZL]</l><r>itsutu[ADI][SIN]men[ATZ][IZE][ARR]</r></p></e>
	<e><p><l>kola[ADJ][IZL]</l><r>kola[IZE][ARR]</r></p></e>
	<e><p><l>oparotasun_handi[IZE][ARR]</l><r>handi[ADJ][IZO]</r></p></e>
	<e><p><l>adabegitsu[ADJ][IZO]</l><r>adabegi[IZE][ARR]tsu[ATZ][ADJ][IZO]</r></p></e>
	<e><p><l>argi_berde[IZE][ARR]</l><r>berde[ADJ][IZO]</r></p></e>
	<e><p><l>jainkotasun[ADJ][IZL]</l><r>jainkotasun[IZE][ARR]</r></p></e>
	<e><p><l>urre[ADJ][IZL]</l><r>urre[IZE][ARR]</r></p></e>
	<e><p><l>murgilari_urrebegi[IZE][ARR]</l><r>murgilari urrebegi[IZE][ARR]</r></p></e>
	<e><p><l>urregin[ADJ][IZL]</l><r>urregin[IZE][ARR]</r></p></e>
	<e><p><l>ondasunak[ADJ][IZL]</l><r>ondasun[IZE][ARR]+[NUMP]</r></p></e>
	<e><p><l>jainkojale[IZE][ARR]</l><r>jainkojale[ADJ][IZO]</r></p></e>
	<e><p><l>zerra_handi[IZE][ARR]</l><r>handi[ADJ][IZO]</r></p></e>
	<e><p><l>mailaketa[ADJ][IZL]</l><r>mailaketa[IZE][ARR]</r></p></e>
	<e><p><l>pixkanakako[IZE][ARR]</l><r>pixkanaka[ADB][ADOARR]+[DEK][GEL]</r></p></e>
	<e><p><l>pikortsutasun[IZE][ARR]</l><r>pikortsu[ADJ][IZO]tasun[ATZ][IZE][ARR]</r></p></e>
	<e><p><l>aitona[ADJ][IZL]</l><r>aita[IZE][ARR]+[DEK][GEN]</r></p></e>
	<e><p><l>mahats[ADJ][IZL]</l><r>mahats[IZE][ARR]</r></p></e>
	<e><p><l>grafologia[ADJ][IZL]</l><r>grafologia[IZE][ARR]</r></p></e>
	<e><p><l>belartsu[ADJ][IZO]</l><r>belar[IZE][ARR]tsu[ATZ][ADJ][IZO]</r></p></e>
	<e><p><l>erretikulu[ADJ][IZL]</l><r>erretikulu[IZE][ARR]</r></p></e>
	<e><p><l>legar[ADJ][IZL]</l><r>legar[IZE][ARR]</r></p></e>
	<e><p><l>zikin[IZE][ARR]</l><r>zikin[ADJ][IZO]</r></p></e>
	<e><p><l>laurden[ADJ][IZL]</l><r>laurden[IZE][ARR]</r></p></e>
	<e><p><l>arrunt[IZE][ARR]</l><r>arrunt[ADJ][IZO]</r></p></e>
	<e><p><l>murgil[ADJ][IZL]</l><r>murgil[IZE][ARR]</r></p></e>
	<e><p><l>berde[IZE][ARR]</l><r>berde[ADJ][IZO]</r></p></e>
	<e><p><l>hostaila[ADJ][IZL]</l><r>hostaila[IZE][ARR]</r></p></e>
	<e><p><l>landare-zorri[ADJ][IZL]</l><r>zorri[IZE][ARR]</r></p></e>
	<e><p><l>parrilan_erretze[ADJ][IZL]</l><r>erre[ADI][SIN]tze[ATZ][IZE][ARR]</r></p></e>
	<e><p><l>gogortasun[ADJ][IZL]</l><r>gogortasun[IZE][ARR]</r></p></e>
	<e><p><l>ehotze[IZE][ARR]</l><r>eho[ADI][SIN]tze[ATZ][IZE][ARR]</r></p></e>
	<e><p><l>haitzulo[ADJ][IZL]</l><r>haitzulo[IZE][ARR]</r></p></e>
	<e><p><l>ipurterre[IZE][ARR]</l><r>ipurterre[ADJ][IZO]</r></p></e>
	<e><p><l>funsgabeko[IZE][ARR]</l><r>funsgabe[ADJ][IZO]+[DEK][NUMS]+[DEK][GEL]</r></p></e>
	<e><p><l>zorna-belar[ADJ][IZL]</l><r>belar[IZE][ARR]</r></p></e>
	<e><p><l>larba[ADJ][IZL]</l><r>larba[IZE][ARR]</r></p></e>
	<e><p><l>gonbidatu[IZE][ARR]</l><r>gonbidatu[ADI][SIN]+[AMM][PART]</r></p></e>
	<e><p><l>ildo_nagusiak[IZE][ARR]</l><r>nagusi[IZE][ARR]</r></p></e>
	<e><p><l>errugabetasun[ADJ][IZL]</l><r>errugabe[ADJ][IZO]tasun[ATZ][IZE][ARR]</r></p></e>
	<e><p><l>gitarrista[ADJ][IZL]</l><r>gitarrista[IZE][ARR]</r></p></e>
	<e><p><l>txikle[ADJ][IZL]</l><r>txikle[IZE][ARR]</r></p></e>
	<e><p><l>gogotsu[IZE][ARR]</l><r>gogotsu[ADJ][IZO]</r></p></e>
	<e><p><l>hermafrodita[IZE][ARR]</l><r>hermafrodita[ADJ][IZO]+[NUMS]</r></p></e>
	<e><p><l>ohiko[IZE][ARR]</l><r>ohiko[ADJ][IZL]</r></p></e>
	<e><p><l>ile-apaintzaile[ADJ][IZL]</l><r>apaintzaile[IZE][ARR]</r></p></e>
	<e><p><l>burusoiltasun[IZE][ARR]</l><r>burusoil[ADJ][IZO]tasun[ATZ][IZE][ARR]</r></p></e>
	<e><p><l>gogo_gutxirekin_egiten_den[ADJ][IZL]</l><r>izan[ADT][A1][NR_HU]+n[ERL][MEN][ERLT]</r></p></e>
	<e><p><l>azazkaleko_lanula[IZE][ARR]</l><r>azazkaleko lanula[IZE][ARR]</r></p></e>
	<e><p><l>azpiko_gona[ADJ][IZL]</l><r>gona[IZE][ARR]</r></p></e>
	<e><p><l>haluzinagarri[IZE][ARR]</l><r>haluzinagarri[ADJ][IZO]</r></p></e>
	<e><p><l>hall[ADJ][IZL]</l><r>hall[IZE][ARR]</r></p></e>
	<e><p><l>konketa[ADJ][IZL]</l><r>konketa[IZE][ARR]</r></p></e>
	<e><p><l>ezindu[IZE][ARR]</l><r>ezindu[ADI][SIN]+[AMM][PART]</r></p></e>
	<e><p><l>eskuz_eginiko[IZE][ARR]</l><r>egin[ADI][SIN]+[AMM][PART]+[DEK][PAR][MG]+[DEK][GEL]</r></p></e>
	<e><p><l>artisau-lan[ADJ][IZL]</l><r>lan[IZE][ARR]</r></p></e>
	<e><p><l>eskuz_ida-tzitako[IZE][ARR]</l><r>eskuz ida-tzitako[IZE][ARR]</r></p></e>
	<e><p><l>trebe[IZE][ARR]</l><r>trebe[ADJ][IZO]</r></p></e>
	<e><p><l>zorizko[IZE][ARR]</l><r>zori[IZE][ARR]+[DEK][INS][MG]+[DEK][GEL]</r></p></e>
	<e><p><l>aleatoriotasun[IZE][ARR]</l><r>aleatorio[ADJ][IZO]tasun[ATZ][IZE][ARR]</r></p></e>
	<e><p><l>hitzaldi_sutsu[IZE][ARR]</l><r>sutsu[ADJ][IZO]</r></p></e>
	<e><p><l>langile[IZE][ARR]</l><r>lan[IZE][ARR]gile[ATZ][IZE][ARR]</r></p></e>
	<e><p><l>txilintxa[IZE][ARR]</l><r>txilintxatu[ADI][SIN]+[AMM][PART]</r></p></e>
	<e><p><l>haren[ADJ][IZL]</l><r>hura[DET][ERKARR][NUMS]+[DEK][GEN]</r></p></e>
	<e><p><l>babarrun[ADJ][IZL]</l><r>babarrun[IZE][ARR]</r></p></e>
	<e><p><l>harmoniko[IZE][ARR]</l><r>harmoniko[ADJ][IZO]</r></p></e>
	<e><p><l>harmonia[ADJ][IZL]</l><r>harmonia[IZE][ARR]</r></p></e>
	<e><p><l>orein[ADJ][IZL]</l><r>orein[IZE][ARR]</r></p></e>
	<e><p><l>kapelagile[IZE][ARR]</l><r>kapela[IZE][ARR]gile[ATZ][IZE][ARR]</r></p></e>
	<e><p><l>belar_ondu[IZE][ARR]</l><r>ondu[ADI][SIN]+[AMM][PART]</r></p></e>
	<e><p><l>hur[ADJ][IZL]</l><r>hur[IZE][ARR]</r></p></e>
	<e><p><l>buruki[ADJ][IZL]</l><r>buruki[IZE][ARR]</r></p></e>
	<e><p><l>altuera_libre[IZE][ARR]</l><r>libre[ADJ][IZO]</r></p></e>
	<e><p><l>sendatze[IZE][ARR]</l><r>sendatu[ADI][SIN]tze[ATZ][IZE][ARR]</r></p></e>
	<e><p><l>osasun[ADJ][IZL]</l><r>osasun[IZE][ARR]</r></p></e>
	<e><p><l>entzumen[ADJ][IZL]</l><r>entzun[ADI][SIN]men[ATZ][IZE][ARR]</r></p></e>
	<e><p><l>zurgihar[ADJ][IZL]</l><r>zurgihar[IZE][ARR]</r></p></e>
	<e><p><l>txilardi[ADJ][IZL]</l><r>txilardi[IZE][ARR]</r></p></e>
	<e><p><l>astun[IZE][ARR]</l><r>astun[ADJ][IZO]</r></p></e>
	<e><p><l>tontotasun[ADJ][IZL]</l><r>tonto[ADJ][IZO]tasun[ATZ][IZE][ARR]</r></p></e>
	<e><p><l>hedonista[IZE][ARR]</l><r>hedonista[ADJ][IZO]+[NUMS]</r></p></e>
	<e><p><l>garaiera[ADJ][IZL]</l><r>garaiera[IZE][ARR]</r></p></e>
	<e><p><l>kaixo[IZE][ARR]</l><r>kaixo[ITJ]</r></p></e>
	<e><p><l>ira-belar[ADJ][IZL]</l><r>belar[IZE][ARR]</r></p></e>
	<e><p><l>hematologo[IZE][ARR]</l><r>hematologo[ADJ][IZL]</r></p></e>
	<e><p><l>astaperrexil_handi[IZE][ARR]</l><r>handi[ADJ][IZO]</r></p></e>
	<e><p><l>hura[IZE][ARR]</l><r>hura[DET][ERKARR][NUMS]+[DEK][ABS]</r></p></e>
	<e><p><l>herentziazko[IZE][ARR]</l><r>herentzia[IZE][ARR]+[DEK][INS][MG]+[DEK][GEL]</r></p></e>
	<e><p><l>ondare[ADJ][IZL]</l><r>ondare[IZE][ARR]</r></p></e>
	<e><p><l>hernia[ADJ][IZL]</l><r>hernia[IZE][ARR]</r></p></e>
	<e><p><l>heroi[ADJ][IZL]</l><r>heroi[IZE][ARR]</r></p></e>
	<e><p><l>koartza[ADJ][IZL]</l><r>koartza[IZE][ARR]</r></p></e>
	<e><p><l>bere_buru[IZE][ARR]</l><r>buru[IZE][ARR]</r></p></e>
	<e><p><l>heresia[ADJ][IZL]</l><r>heresia[IZE][ARR]</r></p></e>
	<e><p><l>heterogeneotasun[IZE][ARR]</l><r>heterogeneo[ADJ][IZO]tasun[ATZ][IZE][ARR]</r></p></e>
	<e><p><l>heterosexual[IZE][ARR]</l><r>heterosexual[ADJ][IZO]</r></p></e>
	<e><p><l>izerditze[ADJ][IZL]</l><r>izerditu[ADI][SIN]tze[ATZ][IZE][ARR]</r></p></e>
	<e><p><l>goi-mailako[ADJ][IZL]</l><r>maila[IZE][ARR]+[DEK][NUMS]+[DEK][GEL]</r></p></e>
	<e><p><l>goi-presioko[IZE][ARR]</l><r>presio[IZE][ARR]+[DEK][NUMS]+[DEK][GEL]</r></p></e>
	<e><p><l>graduazio_altuko[ADJ][IZL]</l><r>altu[ADJ][IZO]+[DEK][NUMS]+[DEK][GEL]</r></p></e>
	<e><p><l>adore[ADJ][IZL]</l><r>adore[IZE][ARR]</r></p></e>
	<e><p><l>goi-mailako_teknologia_duen[ADJ][IZL]</l><r>ukan[ADT][A1][NR_HU][NK_HU]+n[ERL][MEN][ERLT]</r></p></e>
	<e><p><l>dignatario[ADJ][IZL]</l><r>dignatario[IZE][IZB]</r></p></e>
	<e><p><l>ikasi[IZE][ARR]</l><r>ikasi[ADI][SIN]+[AMM][PART]</r></p></e>
	<e><p><l>printze[ADJ][IZL]</l><r>printze[IZE][ARR]</r></p></e>
	<e><p><l>bahiketa[ADJ][IZL]</l><r>bahiketa[IZE][ARR]</r></p></e>
	<e><p><l>mendialde[ADJ][IZL]</l><r>mendialde[IZE][ARR]</r></p></e>
	<e><p><l>barrez_lehertzeko[IZE][ARR]</l><r>lehertu[ADI][SIN]+[AMM][ADIZE]+[DEK][GEL]</r></p></e>
	<e><p><l>historialari[ADJ][IZL]</l><r>historialari[IZE][ARR]</r></p></e>
	<e><p><l>historia[ADJ][IZL]</l><r>historia[IZE][ARR]</r></p></e>
	<e><p><l>erlats[IZE][ARR]</l><r>erlats[ADJ][IZO]</r></p></e>
	<e><p><l>objektu_bati_eusten_diona[IZE][ARR]</l><r>edun[ADL][A1][NR_HU][NI_HU][NK_HU]+n[ERL][MEN][ERLT]+[ELI]+[NUMS]</r></p></e>
	<e><p><l>holokausto[ADJ][IZL]</l><r>holokausto[IZE][ARR]</r></p></e>
	<e><p><l>etxeko[ADJ][IZL]</l><r>etxe[IZE][ARR]+[DEK][NUMS]+[DEK][GEL]</r></p></e>
	<e><p><l>Eskola_Eguna[IZE][IZB]</l><r>eguna[IZE][ARR]</r></p></e>
	<e><p><l>etxerik_ez_duen[IZE][ARR]</l><r>edun[ADL][A1][NR_HU][NK_HU]+n[ERL][MEN][ZHG]</r></p></e>
	<e><p><l>etxean_egindako[IZE][ARR]</l><r>egin[ADI][SIN]+[AMM][PART]+ta[ERL][MEN][MOD]+[DEK][GEL]</r></p></e>
	<e><p><l>herriminez[IZE][ARR]</l><r>herrimin[IZE][ARR]+[DEK][INS][NUMP]</r></p></e>
	<e><p><l>itzultzeko[IZE][ARR]</l><r>itzuli[ADI][SIN]+[AMM][ADIZE]+[DEK][GEL]</r></p></e>
	<e><p><l>etxerantz[IZE][ARR]</l><r>etxe[IZE][ARR]+[DEK][NUMS]+[DEK][ABZ]</r></p></e>
	<e><p><l>homogeneotasun[IZE][ARR]</l><r>homogeneo[ADJ][IZO]tasun[ATZ][IZE][ARR]</r></p></e>
	<e><p><l>homogeneotasun[ADJ][IZL]</l><r>homogeneo[ADJ][IZO]tasun[ATZ][IZE][ARR]</r></p></e>
	<e><p><l>homonimo[IZE][ARR]</l><r>homonimo[ADJ][IZO]</r></p></e>
	<e><p><l>homosexual[IZE][ARR]</l><r>homosexual[ADJ][IZO]</r></p></e>
	<e><p><l>sudur_handi[IZE][ARR]</l><r>handi[ADJ][IZO]</r></p></e>
	<e><p><l>txano[ADJ][IZL]</l><r>txano[IZE][ARR]</r></p></e>
	<e><p><l>xurgagailuaz_garbitu[IZE][ARR]</l><r>garbitu[ADI][SIN]+[AMM][PART]</r></p></e>
	<e><p><l>ezinezko[IZE][ARR]</l><r>ezinezko[ADJ][IZL]</r></p></e>
	<e><p><l>etsimen[ADJ][IZL]</l><r>etsi[ADI][SIN]men[ATZ][IZE][ARR]</r></p></e>
	<e><p><l>horizontal[IZE][ARR]</l><r>horizontal[ADJ][IZO]</r></p></e>
	<e><p><l>zaldi[ADJ][IZL]</l><r>zaldi[IZE][ARR]</r></p></e>
	<e><p><l>gaixo_terminalentzako_ospitale[IZE][ARR]</l><r>ospitale[IZE][ARR]</r></p></e>
	<e><p><l>abegi[ADJ][IZL]</l><r>abegi[IZE][ARR]</r></p></e>
	<e><p><l>bahitu[IZE][ARR]</l><r>bahitu[ADI][SIN]+[AMM][PART]</r></p></e>
	<e><p><l>krepe[ADJ][IZL]</l><r>krepe[IZE][ARR]</r></p></e>
	<e><p><l>erregosi[IZE][ARR]</l><r>erregosi[ADI][SIN]+[AMM][PART]</r></p></e>
	<e><p><l>Frankfurt_saltxitxa[ADJ][IZL]</l><r>saltxitxa[IZE][ARR]</r></p></e>
	<e><p><l>abil[IZE][ARR]</l><r>abil[ADJ][IZO]</r></p></e>
	<e><p><l>euli[ADJ][IZL]</l><r>euli[IZE][ARR]</r></p></e>
	<e><p><l>hala_ere[IZE][ARR]</l><r>ere[LOT][LOK][EMEN]</r></p></e>
	<e><p><l>tximino_orroalari[IZE]</l><r>tximino orroalari[IZE]</r></p></e>
	<e><p><l>Hawaii-ko_dantza[ADJ][IZL]</l><r>dantza[IZE][ARR]</r></p></e>
	<e><p><l>harroaldi[ADJ][IZL]</l><r>harroaldi[IZE][ARR]</r></p></e>
	<e><p><l>humanismo[ADJ][IZL]</l><r>humanismo[IZE][ARR]</r></p></e>
	<e><p><l>gizateria[ADJ][IZL]</l><r>gizateria[IZE][ARR]</r></p></e>
	<e><p><l>makurrarazi[ADI][FAK]</l><r>makurtu[ADI][SIN]arazi[ATZ][ADI][FAK]+[AMM][PART]</r></p></e>
	<e><p><l>tontor[ADJ][IZL]</l><r>tontor[IZE][ARR]</r></p></e>
	<e><p><l>ehungarren[DET][ORD]</l><r>ehun[DET][DZH][NUMP]garren[ATZ][DET][ORD]</r></p></e>
	<e><p><l>urakan[ADJ][IZL]</l><r>urakan[IZE][ARR]</r></p></e>
	<e><p><l>mindu[ADJ][IZO]</l><r>mindu[ADI][SIN]+[AMM][PART]</r></p></e>
	<e><p><l>laborari[ADJ][IZL]</l><r>laborari[IZE][ARR]</r></p></e>
	<e><p><l>isilarazi[ADI][FAK]</l><r>isildu[ADI][SIN]arazi[ATZ][ADI][FAK]+[AMM][PART]</r></p></e>
	<e><p><l>denudazio[ADJ][IZL]</l><r>denudazio[IZE][ARR]</r></p></e>
	<e><p><l>hibrido[IZE][ARR]</l><r>hibrido[ADJ][IZO]</r></p></e>
	<e><p><l>hidrodinamika[ADJ][IZL]</l><r>hidrodinamika[IZE][ARR]</r></p></e>
	<e><p><l>fenol[ADJ][IZL]</l><r>fenol[IZE][ARR]</r></p></e>
	<e><p><l>propaganda_puztu[IZE][ARR]</l><r>puztu[ADI][SIN]+[AMM][PART]</r></p></e>
	<e><p><l>hiperbole[ADJ][IZL]</l><r>hiperbole[IZE][ARR]</r></p></e>
	<e><p><l>hipersentiberatasun[IZE][ARR]</l><r>hipersentibera[ADJ][IZO]tasun[ATZ][IZE][ARR]</r></p></e>
	<e><p><l>hipnotizatzaile[ADJ][IZL]</l><r>hipnotizatzaile[IZE][ARR]</r></p></e>
	<e><p><l>hipokondriako[IZE][ARR]</l><r>hipokondriako[ADJ][IZO]</r></p></e>
	<e><p><l>hipokrita[IZE][ARR]</l><r>hipokrita[ADJ][IZO]+[NUMS]</r></p></e>
	<e><p><l>?_Biak_erabiltzen_dira_izen_zenbatezinekin_edo_pluralekin[IZE][ARR]</l><r>plural[IZE][ARR]+[DEK][SOZ][MG]</r></p></e>
	<e><p><l>janbo[ADJ][IZL]</l><r>janbo[IZE][ARR]</r></p></e>
	<e><p><l>izotz-hausteko[IZE][ARR]</l><r>hautsi[ADI][SIN]te[ATZ][IZE][ARR]+[DEK][NUMS]+[DEK][GEL]</r></p></e>
	<e><p><l>berbera[IZE][ARR]</l><r>berbera[DET][ERKIND][NUMS]+[NUMS]</r></p></e>
	<e><p><l>identitate[ADJ][IZL]</l><r>identitate[IZE][ARR]</r></p></e>
	<e><p><l>ideograma[ADJ][IZL]</l><r>ideograma[IZE][ARR]</r></p></e>
	<e><p><l>adimen-enultasun[ADJ][IZL]</l><r>adimen-enultasun[IZE][ARR]</r></p></e>
	<e><p><l>idiomatiko[IZE][ARR]</l><r>idioma[IZE][ARR]+[DEK][NUMS]+[DEK][ABL]+[DEK][GEL]</r></p></e>
	<e><p><l>aisia[ADJ][IZL]</l><r>aisia[IZE][ARR]</r></p></e>
	<e><p><l>idolo[ADJ][IZL]</l><r>idolo[IZE][ARR]</r></p></e>
	<e><p><l>iglu[ADJ][IZL]</l><r>iglu[IZE][ARR]</r></p></e>
	<e><p><l>pizte[IZE][ARR]</l><r>piztu[ADI][SIN]te[ATZ][IZE][ARR]</r></p></e>
	<e><p><l>ezjakintasun[ADJ][IZL]</l><r>ezjakin[ADJ][IZO]tasun[ATZ][IZE][ARR]</r></p></e>
	<e><p><l>iduri[ADJ][IZL]</l><r>iduri[IZE][ARR]</r></p></e>
	<e><p><l>gomendagarria_ez_den[IZE][ARR]</l><r>izan[ADL][A1][NR_HU]+n[ERL][MEN][ZHG]</r></p></e>
	<e><p><l>aiherkunde[ADJ][IZL]</l><r>aiherkunde[IZE][ARR]</r></p></e>
	<e><p><l>gaizki_hezi[IZE][ARR]</l><r>hezi[ADI][SIN]+[AMM][PART]</r></p></e>
	<e><p><l>inferentzia[ADJ][IZL]</l><r>inferentzia[IZE][ARR]</r></p></e>
	<e><p><l>debekatu[IZE][ARR]</l><r>debekatu[ADI][SIN]+[AMM][PART]</r></p></e>
	<e><p><l>analfabetismo[ADJ][IZL]</l><r>analfabetismo[IZE][ARR]</r></p></e>
	<e><p><l>zentzugabekeria[ADJ][IZL]</l><r>zentzugabekeria[IZE][ARR]</r></p></e>
	<e><p><l>argiztapen[ADJ][IZL]</l><r>argiztatu[ADI][SIN]pen[ATZ][IZE][ARR]</r></p></e>
	<e><p><l>ametsetako[IZE][ARR]</l><r>amets[IZE][ARR]+[DEK][NUMP]+[DEK][GEL]</r></p></e>
	<e><p><l>imajinazio[ADJ][IZL]</l><r>imajinazio[IZE][ARR]</r></p></e>
	<e><p><l>irudi_ahal_daitekeen[IZE][ARR]</l><r>edin[ADL][A5][NR_HU]+n[ERL][MEN][ZHG]</r></p></e>
	<e><p><l>irudizko[IZE][ARR]</l><r>irudi[IZE][ARR]+[DEK][INS][MG]+[DEK][GEL]</r></p></e>
	<e><p><l>garrantzirik_gabeko[ADJ][IZL]</l><r>gabe[IZE][ARR]+[DEK][NUMS]+[DEK][GEL]</r></p></e>
	<e><p><l>heldutasunik_ez[ADJ][IZL]</l><r>ez[IZE][ARR]</r></p></e>
	<e><p><l>berehalakotasun[ADJ][IZL]</l><r>berehalako[ADJ][IZL]tasun[ATZ][IZE][ARR]</r></p></e>
	<e><p><l>gelditze[IZE][ARR]</l><r>gelditu[ADI][SIN]tze[ATZ][IZE][ARR]</r></p></e>
	<e><p><l>geldiarazi[ADI][FAK]</l><r>gelditu[ADI][SIN]arazi[ATZ][ADI][FAK]+[AMM][PART]</r></p></e>
	<e><p><l>inmunizazio[ADJ][IZL]</l><r>inmunizazio[IZE][ARR]</r></p></e>
	<e><p><l>espetxeratze[IZE][ARR]</l><r>espetxeratu[ADI][SIN]tze[ATZ][IZE][ARR]</r></p></e>
	<e><p><l>bihurri[IZE][ARR]</l><r>bihurri[ADJ][IZO]</r></p></e>
	<e><p><l>ezinegon[ADJ][IZL]</l><r>ezinegon[IZE][ARR]</r></p></e>
	<e><p><l>eraman_gutxiko[IZE][ARR]</l><r>gutxi[ADJ][IZO][RARE]+[DEK][NUMS]+[DEK][GEL]</r></p></e>
	<e><p><l>akusazio[ADJ][IZL]</l><r>akusazio[IZE][ARR]</r></p></e>
	<e><p><l>erresistentzia_elektriko[IZE][ARR]</l><r>elektriko[ADJ][IZO]</r></p></e>
	<e><p><l>ekipaje[ADJ][IZL]</l><r>ekipaje[IZE][ARR]</r></p></e>
	<e><p><l>agintera[ADJ][IZL]</l><r>agintera[IZE][ARR]</r></p></e>
	<e><p><l>ekin[IZE][ARR]</l><r>ekin[ADI][SIN]+[AMM][PART]</r></p></e>
	<e><p><l>burutugabe[IZE][ARR]</l><r>burutugabe[ADJ][IZO]</r></p></e>
	<e><p><l>inperialismo[ADJ][IZL]</l><r>inperialismo[IZE][ARR]</r></p></e>
	<e><p><l>inperialista[IZE][ARR]</l><r>inperialista[ADJ][IZO]+[NUMS]</r></p></e>
	<e><p><l>inperio[ADJ][IZL]</l><r>inperio[IZE][ARR]</r></p></e>
	<e><p><l>jauzkortasun[IZE][ARR]</l><r>jauzkor[ADJ][IZO]tasun[ATZ][IZE][ARR]</r></p></e>
	<e><p><l>bihozgabetasun[IZE][ARR]</l><r>bihozgabe[ADJ][IZO]tasun[ATZ][IZE][ARR]</r></p></e>
	<e><p><l>inportatu[IZE][ARR]</l><r>inportatu[ADI][SIN]+[AMM][PART]</r></p></e>
	<e><p><l>inportazio[ADJ][IZL]</l><r>inportazio[IZE][ARR]</r></p></e>
	<e><p><l>ahalmenik_gabe[ADJ][IZO]</l><r>gabe[ADJ][IZO][RARE]</r></p></e>
	<e><p><l>doitasunik_ez[ADJ][IZL]</l><r>ez[IZE][ARR]</r></p></e>
	<e><p><l>menderaezintasun[IZE][ARR]</l><r>menderaezin[ADJ][IZO]tasun[ATZ][IZE][ARR]</r></p></e>
	<e><p><l>arrasto[ADJ][IZL]</l><r>arrasto[IZE][ARR]</r></p></e>
	<e><p><l>gertagaiztasun[IZE][ARR]</l><r>gertagaitz[ADJ][IZO]tasun[ATZ][IZE][ARR]</r></p></e>
	<e><p><l>nekez_gertatzeko[IZE][ARR]</l><r>gertatu[ADI][SIN]+[AMM][ADIZE]+[DEK][GEL]</r></p></e>
	<e><p><l>hobekuntza[ADJ][IZL]</l><r>hobekuntza[IZE][ARR]</r></p></e>
	<e><p><l>ezpurutasun[ADJ][IZL]</l><r>ezpuru[ADJ][IZO]tasun[ATZ][IZE][ARR]</r></p></e>
	<e><p><l>inmigrazio[ADJ][IZL]</l><r>inmigrazio[IZE][ARR]</r></p></e>
	<e><p><l>eskuraezintasun[IZE][ARR]</l><r>eskuraezin[ADJ][IZO]tasun[ATZ][IZE][ARR]</r></p></e>
	<e><p><l>gelditasun[ADJ][IZL]</l><r>geldi[ADJ][IZO]tasun[ATZ][IZE][ARR]</r></p></e>
	<e><p><l>onartezintasun[IZE][ARR]</l><r>onartezin[ADJ][IZO]tasun[ATZ][IZE][ARR]</r></p></e>
	<e><p><l>ondo_hitz_egiten_ez_duen[IZE][ARR]</l><r>edun[ADL][A1][NR_HU][NK_HU]+n[ERL][MEN][ZHG]</r></p></e>
	<e><p><l>arretarik_ez[ADJ][IZL]</l><r>ez[IZE][ARR]</r></p></e>
	<e><p><l>estreinaldi[ADJ][IZL]</l><r>estreinaldi[IZE][ARR]</r></p></e>
	<e><p><l>sortzetiko[ADJ][IZL]</l><r>sortze[IZE][ARR]+[DEK][NUMS]+[DEK][ABL]+[DEK][GEL]</r></p></e>
	<e><p><l>espetxeratze[ADJ][IZL]</l><r>espetxeratu[ADI][SIN]tze[ATZ][IZE][ARR]</r></p></e>
	<e><p><l>gorpuztu[IZE][ARR]</l><r>gorpuztu[ADI][SIN]+[AMM][PART]</r></p></e>
	<e><p><l>sumindu[ADJ][IZO]</l><r>sumindu[ADI][SIN]+[AMM][PART]</r></p></e>
	<e><p><l>hasiera[ADJ][IZL]</l><r>hasiera[IZE][ARR]</r></p></e>
	<e><p><l>bigarren_mailako[IZE][ARR]</l><r>maila[IZE][ARR]+[DEK][NUMS]+[DEK][GEL]</r></p></e>
	<e><p><l>errauskailu[ADJ][IZL]</l><r>errauskailu[IZE][ARR]</r></p></e>
	<e><p><l>bultzada[ADJ][IZL]</l><r>bultzada[IZE][ARR]</r></p></e>
	<e><p><l>aholku[ADJ][IZL]</l><r>aholku[IZE][ARR]</r></p></e>
	<e><p><l>biltze[ADJ][IZL]</l><r>bildu[ADI][SIN]tze[ATZ][IZE][ARR]</r></p></e>
	<e><p><l>barne[ADJ][IZO]</l><r>barne[ADJ][IZO][RARE]</r></p></e>
	<e><p><l>barruan_egote[IZE][ARR]</l><r>egon[ADI][SIN]te[ATZ][IZE][ARR]</r></p></e>
	<e><p><l>inkoherentzia[ADJ][IZL]</l><r>inkoherentzia[IZE][ARR]</r></p></e>
	<e><p><l>ezin_konparatuzko[IZE][ARR]</l><r>konparatu[ADI][SIN]+[AMM][PART]+[DEK][INS][MG]+[DEK][GEL]</r></p></e>
	<e><p><l>bateraezintasun[ADJ][IZL]</l><r>bateraezin[ADJ][IZO]tasun[ATZ][IZE][ARR]</r></p></e>
	<e><p><l>osagabetasun[ADJ][IZL]</l><r>osagabe[ADJ][IZO]tasun[ATZ][IZE][ARR]</r></p></e>
	<e><p><l>ulertezintasun[ADJ][IZL]</l><r>ulertezin[ADJ][IZO]tasun[ATZ][IZE][ARR]</r></p></e>
	<e><p><l>argitu_gabeko[IZE][ARR]</l><r>gabe[IZE][ARR]+[DEK][NUMS]+[DEK][GEL]</r></p></e>
	<e><p><l>inkongruentzia[ADJ][IZL]</l><r>inkongruentzia[IZE][ARR]</r></p></e>
	<e><p><l>inkontsekuentzia[ADJ][IZL]</l><r>inkontsekuentzia[IZE][ARR]</r></p></e>
	<e><p><l>garrantzi_gutxiko[IZE][ARR]</l><r>gutxi[ADJ][IZO][RARE]+[DEK][NUMS]+[DEK][GEL]</r></p></e>
	<e><p><l>begirunerik_gabe[ADJ][IZO]</l><r>gabe[ADJ][IZO][RARE]</r></p></e>
	<e><p><l>adeitasunik_ez[ADJ][IZL]</l><r>ez[IZE][ARR]</r></p></e>
	<e><p><l>aldabera[IZE][ARR]</l><r>aldabera[ADJ][IZO]+[NUMS]</r></p></e>
	<e><p><l>nabarmendu_gabeko[IZE][ARR]</l><r>gabe[IZE][ARR]+[DEK][NUMS]+[DEK][GEL]</r></p></e>
	<e><p><l>eutsi_ezin[ADJ][IZL]</l><r>ezin[IZE][ARR]</r></p></e>
	<e><p><l>eragozpen[ADJ][IZL]</l><r>eragotzi[ADI][SIN]pen[ATZ][IZE][ARR]</r></p></e>
	<e><p><l>barneraketa[ADJ][IZL]</l><r>barneraketa[IZE][ARR]</r></p></e>
	<e><p><l>ezin_zuzenduzko[IZE][ARR]</l><r>zuzendu[ADI][SIN]+[AMM][PART]+[DEK][INS][MG]+[DEK][GEL]</r></p></e>
	<e><p><l>igoera[ADJ][IZL]</l><r>igoera[IZE][ARR]</r></p></e>
	<e><p><l>geroz_eta_handiagoa_den[IZE][ARR]</l><r>izan[ADL][A1][NR_HU]+n[ERL][MEN][ZHG]</r></p></e>
	<e><p><l>inbasio[ADJ][IZL]</l><r>inbasio[IZE][ARR]</r></p></e>
	<e><p><l>ingude[ADJ][IZL]</l><r>ingude[IZE][ARR]</r></p></e>
	<e><p><l>nekaezintasun[ADJ][IZL]</l><r>nekaezin[ADJ][IZO]tasun[ATZ][IZE][ARR]</r></p></e>
	<e><p><l>ezin_deskribatuzko[IZE][ARR]</l><r>deskribatu[ADI][SIN]+[AMM][PART]+[DEK][INS][MG]+[DEK][GEL]</r></p></e>
	<e><p><l>zehaztugabetasun[ADJ][IZL]</l><r>zehaztugabe[ADJ][IZO]tasun[ATZ][IZE][ARR]</r></p></e>
	<e><p><l>aurkibide[ADJ][IZL]</l><r>aurkibide[IZE][ARR]</r></p></e>
	<e><p><l>indigena[ADJ][IZL]</l><r>indigena[IZE][ARR]</r></p></e>
	<e><p><l>haserretu[IZE][ARR]</l><r>haserretu[ADI][SIN]+[AMM][PART]</r></p></e>
	<e><p><l>gizatxarkeria[ADJ][IZL]</l><r>gizatxarkeria[IZE][ARR]</r></p></e>
	<e><p><l>diskreziorik_gabe[ADJ][IZO]</l><r>gabe[ADJ][IZO][RARE]</r></p></e>
	<e><p><l>gizabanako[ADJ][IZL]</l><r>gizabanako[IZE][ARR]</r></p></e>
	<e><p><l>indibidualista[IZE][ARR]</l><r>indibidualista[ADJ][IZO]+[NUMS]</r></p></e>
	<e><p><l>barruan[IZE][ARR]</l><r>barru[IZE][ARR]+[DEK][NUMS]+[DEK][INE]</r></p></e>
	<e><p><l>industriari[IZE][ARR]</l><r>industria[IZE][ARR]+[DEK][DAT][NUMS]</r></p></e>
	<e><p><l>alkohol[ADJ][IZL]</l><r>alkohol[IZE][ARR]</r></p></e>
	<e><p><l>jatekoa_ez_den[IZE][ARR]</l><r>izan[ADL][A1][NR_HU]+n[ERL][MEN][ZHG]</r></p></e>
	<e><p><l>ezgaitasun[ADJ][IZL]</l><r>ezgai[ADJ][IZO]tasun[ATZ][IZE][ARR]</r></p></e>
	<e><p><l>desegoki[IZE][ARR]</l><r>desegoki[ADJ][IZO]</r></p></e>
	<e><p><l>desberdintasun[ADJ][IZL]</l><r>desberdin[ADJ][IZO]tasun[ATZ][IZE][ARR]</r></p></e>
	<e><p><l>bidegabekeria[ADJ][IZL]</l><r>bidegabekeria[IZE][ARR]</r></p></e>
	<e><p><l>itzuriezintasun[ADJ][IZL]</l><r>itzuriezintasun[IZE][ARR]</r></p></e>
	<e><p><l>esperientziarik_gabe[ADJ][IZO]</l><r>gabe[ADJ][IZO][RARE]</r></p></e>
	<e><p><l>ezin_azalduzko[ADJ][IZL]</l><r>azaldu[ADI][SIN]+[AMM][PART]+[DEK][INS][MG]+[DEK][GEL]</r></p></e>
	<e><p><l>aipu_txar[IZE][ARR]</l><r>txar[ADJ][IZO]</r></p></e>
	<e><p><l>haur-hilketa[ADJ][IZL]</l><r>hilketa[IZE][ARR]</r></p></e>
	<e><p><l>bihotzeko[ADJ][IZL]</l><r>bihotz[IZE][ARR]+[DEK][NUMS]+[DEK][GEL]</r></p></e>
	<e><p><l>azpiko[ADJ][IZL]</l><r>azpi[IZE][ARR]+[DEK][NUMS]+[DEK][GEL]</r></p></e>
	<e><p><l>infernuko[ADJ][IZL]</l><r>infernu[IZE][ARR]+[DEK][NUMS]+[DEK][GEL]</r></p></e>
	<e><p><l>izurri[ADJ][IZL]</l><r>izurri[IZE][ARR]</r></p></e>
	<e><p><l>infiltratu[IZE][ARR]</l><r>infiltratu[ADI][SIN]+[AMM][PART]</r></p></e>
	<e><p><l>ajetsu[ADJ][IZO]</l><r>aje[IZE][ARR]tsu[ATZ][ADJ][IZO]</r></p></e>
	<e><p><l>ospitale[ADJ][IZL]</l><r>ospitale[IZE][ARR]</r></p></e>
	<e><p><l>hanturazko[IZE][ARR]</l><r>hantura[IZE][ARR]+[DEK][INS][MG]+[DEK][GEL]</r></p></e>
	<e><p><l>airedun[ADJ][IZO]</l><r>aire[IZE][ARR]dun[ATZ][ADJ][IZO]</r></p></e>
	<e><p><l>inflazio[ADJ][IZL]</l><r>inflazio[IZE][ARR]</r></p></e>
	<e><p><l>zurruntasun[ADJ][IZL]</l><r>zurrun[ADJ][IZO]tasun[ATZ][IZE][ARR]</r></p></e>
	<e><p><l>itzal_handiko[IZE][ARR]</l><r>han[ADB][ALGARR]+[DEK][ABL]+[DEK][GEL]</r></p></e>
	<e><p><l>informazio[ADJ][IZL]</l><r>informazio[IZE][ARR]</r></p></e>
	<e><p><l>publirreportaje[IZE][ARR]</l><r>publirreportaje[ADJ][IZL]</r></p></e>
	<e><p><l>falta[ADJ][IZL]</l><r>falta[IZE][ARR]</r></p></e>
	<e><p><l>infragorri[IZE][ARR]</l><r>infragorri[ADJ][IZO]</r></p></e>
	<e><p><l>ahoratze[IZE][ARR]</l><r>ahoratu[ADI][SIN]tze[ATZ][IZE][ARR]</r></p></e>
	<e><p><l>buruan_sartuta_dagoen[IZE][ARR]</l><r>egon[ADT][A1][NR_HU]+n[ERL][MEN][ZHG]</r></p></e>
	<e><p><l>eskergabe[IZE][ARR]</l><r>eskergabe[ADJ][IZO]</r></p></e>
	<e><p><l>esker_txar[IZE][ARR]</l><r>txar[ADJ][IZO]</r></p></e>
	<e><p><l>berezkoa_duen[IZE][ARR]</l><r>edun[ADL][A1][NR_HU][NK_HU]+n[ERL][MEN][ZHG]</r></p></e>
	<e><p><l>jaraunsle[ADJ][IZL]</l><r>jaraunsle[IZE][ARR]</r></p></e>
	<e><p><l>galarazi[ADI][FAK]</l><r>galdu[ADI][SIN]arazi[ATZ][ADI][FAK]+[AMM][PART]</r></p></e>
	<e><p><l>ekimen[ADJ][IZL]</l><r>ekin[ADI][SIN]men[ATZ][IZE][ARR]</r></p></e>
	<e><p><l>zauritu[IZE][ARR]</l><r>zauritu[ADI][SIN]+[AMM][PART]</r></p></e>
	<e><p><l>tartekatu[IZE][ARR]</l><r>tartekatu[ADI][SIN]+[AMM][PART]</r></p></e>
	<e><p><l>barrualdera[IZE][ARR]</l><r>barrualde[IZE][ARR]+[DEK][NUMS]+[DEK][ALA]</r></p></e>
	<e><p><l>sortzetiko[IZE][ARR]</l><r>sortze[IZE][ARR]+[DEK][NUMS]+[DEK][ABL]+[DEK][GEL]</r></p></e>
	<e><p><l>barruko[IZE][ARR]</l><r>barru[IZE][ARR]+[DEK][NUMS]+[DEK][GEL]</r></p></e>
	<e><p><l>kalterik_egiten_ez_duen[ADJ][IZL]</l><r>ukan[ADT][A1][NR_HU][NK_HU]+n[ERL][MEN][ERLT]</r></p></e>
	<e><p><l>berrikuntza[ADJ][IZL]</l><r>berrikuntza[IZE][ARR]</r></p></e>
	<e><p><l>zalantzazko[ADJ][IZL]</l><r>zalantza[IZE][ARR]+[DEK][INS][MG]+[DEK][GEL]</r></p></e>
	<e><p><l>sor[ADJ][IZO]</l><r>sor[ADJ][IZO][RARE]</r></p></e>
	<e><p><l>itsasbazterreko[ADJ][IZL]</l><r>itsasbazter[IZE][ARR]+[DEK][NUMS]+[DEK][GEL]</r></p></e>
	<e><p><l>itsasbazterrerantz[ADJ][IZL]</l><r>itsasbazter[IZE][ARR]+[DEK][NUMS]+[DEK][ABZ]</r></p></e>
	<e><p><l>aieru[ADJ][IZL]</l><r>aieru[IZE][ARR]</r></p></e>
	<e><p><l>barne-zola[ADJ][IZL]</l><r>zola[IZE][ARR]</r></p></e>
	<e><p><l>kaudimengabe[IZE][ARR]</l><r>kaudimengabe[ADJ][IZO]</r></p></e>
	<e><p><l>insomniodun[ADJ][IZO]</l><r>insomnio[IZE][ARR]dun[ATZ][ADJ][IZO]</r></p></e>
	<e><p><l>senezko[IZE][ARR]</l><r>sen[IZE][ARR]+[DEK][INS][MG]+[DEK][GEL]</r></p></e>
	<e><p><l>laguntzen_duen[IZE][ARR]</l><r>edun[ADL][A1][NR_HU][NK_HU]+n[ERL][MEN][ZHG]</r></p></e>
	<e><p><l>instrumentista[ADJ][IZL]</l><r>instrumentista[IZE][ARR]</r></p></e>
	<e><p><l>asaldatze[ADJ][IZL]</l><r>asaldatu[ADI][SIN]tze[ATZ][IZE][ARR]</r></p></e>
	<e><p><l>sendotasunik_gabe[ADJ][IZO]</l><r>gabe[ADJ][IZO][RARE]</r></p></e>
	<e><p><l>bakartu[IZE][ARR]</l><r>bakartu[ADI][SIN]+[AMM][PART]</r></p></e>
	<e><p><l>isolamendu[ADJ][IZL]</l><r>isolatu[ADI][SIN]mendu[ATZ][IZE][ARR]</r></p></e>
	<e><p><l>aseguratu[ADJ][IZL]</l><r>aseguratu[IZE][ARR]</r></p></e>
	<e><p><l>grabatu[ADJ][IZL]</l><r>grabatu[IZE][ARR]</r></p></e>
	<e><p><l>bategite[ADJ][IZL]</l><r>bategite[IZE][ARR]</r></p></e>
	<e><p><l>ulergarritasun[ADJ][IZL]</l><r>ulergarri[ADJ][IZO]tasun[ATZ][IZE][ARR]</r></p></e>
	<e><p><l>nahitako[IZE][ARR]</l><r>nahi[IZE][ARR]+[DEK][MG]+[DEK][GEL]</r></p></e>
	<e><p><l>konnotazio[ADJ][IZL]</l><r>konnotazio[IZE][ARR]</r></p></e>
	<e><p><l>nahita_egindako[ADJ][IZL]</l><r>egin[ADI][SIN]+[AMM][PART]+ta[ERL][MEN][MOD]+[DEK][GEL]</r></p></e>
	<e><p><l>interkomunikazio[ADJ][IZL]</l><r>interkomunikazio[IZE][ARR]</r></p></e>
	<e><p><l>elkarrekiko_menpekotasun[IZE][ARR]</l><r>menpekotasun[ADI][SIN]</r></p></e>
	<e><p><l>interesatu[IZE][ARR]</l><r>interesatu[ADI][SIN]+[AMM][PART]</r></p></e>
	<e><p><l>interfaze[ADJ][IZL]</l><r>interfaze[IZE][ARR]</r></p></e>
	<e><p><l>muturluze[IZE][ARR]</l><r>muturluze[ADJ][IZO]</r></p></e>
	<e><p><l>ehorzketa[ADJ][IZL]</l><r>ehorzketa[IZE][ARR]</r></p></e>
	<e><p><l>ekitaldiarteko[ADJ][IZL]</l><r>ekitaldiarteko[IZE][ARR]</r></p></e>
	<e><p><l>aldizkakotasun[ADJ][IZL]</l><r>aldizkakotasun[IZE][ARR]</r></p></e>
	<e><p><l>barneko[ADJ][IZL]</l><r>barne[IZE][ARR]+[DEK][NUMS]+[DEK][GEL]</r></p></e>
	<e><p><l>internazionalismo[ADJ][IZL]</l><r>internazionalismo[IZE][ARR]</r></p></e>
	<e><p><l>parte_hartze[ADJ][IZL]</l><r>hartze[IZE][ARR]</r></p></e>
	<e><p><l>elkarrizketagile[IZE][ARR]</l><r>elkarrizketa[IZE][ARR]gile[ATZ][IZE][ARR]</r></p></e>
	<e><p><l>IN[IZE][IZB]</l><r>i9n[IZE][ARR]</r></p></e>
	<e><p><l>doinu[ADJ][IZL]</l><r>doinu[IZE][ARR]</r></p></e>
	<e><p><l>horditu[IZE][ARR]</l><r>horditu[ADI][SIN]+[AMM][PART]</r></p></e>
	<e><p><l>amorerik_ez_emate[IZE][ARR]</l><r>eman[ADI][SIN]te[ATZ][IZE][ARR]</r></p></e>
	<e><p><l>lubaki[ADJ][IZL]</l><r>lubaki[IZE][ARR]</r></p></e>
	<e><p><l>konplexutasun[ADJ][IZL]</l><r>konplexu[ADJ][IZO]tasun[ATZ][IZE][ARR]</r></p></e>
	<e><p><l>aurkezpen[ADJ][IZL]</l><r>aurkeztu[ADI][SIN]pen[ATZ][IZE][ARR]</r></p></e>
	<e><p><l>atariko[ADJ][IZL]</l><r>atari[IZE][ARR]+[DEK][NUMS]+[DEK][GEL]</r></p></e>
	<e><p><l>barnerakoitasun[ADJ][IZL]</l><r>barnerakoi[ADJ][IZO]tasun[ATZ][IZE][ARR]</r></p></e>
	<e><p><l>azken_igurtzi[IZE][ARR]</l><r>igurtzi[ADI][SIN]+[AMM][PART]</r></p></e>
	<e><p><l>inbaditzaile[IZE][ARR]</l><r>inbaditzaile[ADJ][IZO]</r></p></e>
	<e><p><l>baliogabetze[IZE][ARR]</l><r>baliogabetu[ADI][SIN]tze[ATZ][IZE][ARR]</r></p></e>
	<e><p><l>baliogabetasun[ADJ][IZL]</l><r>baliogabe[ADJ][IZO]tasun[ATZ][IZE][ARR]</r></p></e>
	<e><p><l>inbentario[ADJ][IZL]</l><r>inbentario[IZE][ARR]</r></p></e>
	<e><p><l>alderantzikatze[IZE][ARR]</l><r>alderantzikatu[ADI][SIN]tze[ATZ][IZE][ARR]</r></p></e>
	<e><p><l>alderanzgailu[ADJ][IZL]</l><r>alderanzgailu[IZE][ARR]</r></p></e>
	<e><p><l>azterketa[ADJ][IZL]</l><r>azterketa[IZE][ARR]</r></p></e>
	<e><p><l>animazio[ADJ][IZL]</l><r>animazio[IZE][ARR]</r></p></e>
	<e><p><l>garaiezintasun[IZE][ARR]</l><r>garaiezin[ADJ][IZO]tasun[ATZ][IZE][ARR]</r></p></e>
	<e><p><l>gonbidapen[ADJ][IZL]</l><r>gonbidatu[ADI][SIN]pen[ATZ][IZE][ARR]</r></p></e>
	<e><p><l>gonbidatu[ADJ][IZO]</l><r>gonbidatu[ADI][SIN]+[AMM][PART]</r></p></e>
	<e><p><l>nahi_gabeko[ADJ][IZL]</l><r>gabe[IZE][ARR]+[DEK][NUMS]+[DEK][GEL]</r></p></e>
	<e><p><l>parte-hartze[ADJ][IZL]</l><r>hartze[IZE][ARR]</r></p></e>
	<e><p><l>barnetasun[IZE][ARR]</l><r>barne[ADJ][IZO][RARE]tasun[ATZ][IZE][ARR]</r></p></e>
	<e><p><l>barrurantz[IZE][ARR]</l><r>barru[IZE][ARR]+[DEK][NUMS]+[DEK][ABZ]</r></p></e>
	<e><p><l>iodo[ADJ][IZL]</l><r>iodo[IZE][ARR]</r></p></e>
	<e><p><l>haserre_bizian_dagoena[IZE][ARR]</l><r>egon[ADT][A1][NR_HU]+n[ERL][MEN][ERLT]+[ELI]+[NUMS]</r></p></e>
	<e><p><l>iridio[ADJ][IZL]</l><r>iridio[IZE][ARR]</r></p></e>
	<e><p><l>ironiazko[IZE][ARR]</l><r>ironia[IZE][ARR]+[DEK][INS][MG]+[DEK][GEL]</r></p></e>
	<e><p><l>satiriko[IZE][ARR]</l><r>satiriko[ADJ][IZO]</r></p></e>
	<e><p><l>ametsezko[IZE][ARR]</l><r>amets[IZE][ARR]+[DEK][INS][MG]+[DEK][GEL]</r></p></e>
	<e><p><l>irregulartasun[ADJ][IZL]</l><r>irregulartasun[IZE][ARR]</r></p></e>
	<e><p><l>arduragabekeria[ADJ][IZL]</l><r>arduragabekeria[IZE][ARR]</r></p></e>
	<e><p><l>atzeraezintasun[ADJ][IZL]</l><r>atzeraezin[ADJ][IZO]tasun[ATZ][IZE][ARR]</r></p></e>
	<e><p><l>ureztatze[ADJ][IZL]</l><r>ureztatu[ADI][SIN]tze[ATZ][IZE][ARR]</r></p></e>
	<e><p><l>sumindura[ADJ][IZL]</l><r>sumindu[ADI][SIN]dura[ATZ][IZE][ARR]</r></p></e>
	<e><p><l>mika[ADJ][IZL]</l><r>mika[IZE][ARR]</r></p></e>
	<e><p><l>irlatar[IZE][ARR]</l><r>irlatar[ADJ][IZO]</r></p></e>
	<e><p><l>irlatxo[IZE][ARR]</l><r>irla[IZE][ARR]txo[ATZ][IZE][ARR]</r></p></e>
	<e><p><l>aldendu[IZE][ARR]</l><r>aldendu[ADI][SIN]+[AMM][PART]</r></p></e>
	<e><p><l>isolatze[IZE][ARR]</l><r>isolatu[ADI][SIN]tze[ATZ][IZE][ARR]</r></p></e>
	<e><p><l>etzan[IZE][ARR]</l><r>etzan[ADI][SIN]+[AMM][PART]</r></p></e>
	<e><p><l>honen[IZE][ARR]</l><r>hau[DET][ERKARR][NUMS]+[DEK][GEN]</r></p></e>
	<e><p><l>bera[IZE][ARR]</l><r>bera[ADJ][IZO]+[NUMS]</r></p></e>
	<e><p><l>nekatu[IZE][ARR]</l><r>nekatu[ADI][SIN]+[AMM][PART]</r></p></e>
	<e><p><l>lepo[ADJ][IZL]</l><r>lepo[IZE][ARR]</r></p></e>
	<e><p><l>gala[ADJ][IZL]</l><r>gala[IZE][ARR]</r></p></e>
	<e><p><l>min_hori[IZE][ARR]</l><r>hori[ADJ][IZO]</r></p></e>
	<e><p><l>kafe[ADJ][IZL]</l><r>kafe[IZE][ARR]</r></p></e>
	<e><p><l>jeansak[ADJ][IZL]</l><r>jeans[IZE][ARR]+[NUMP]</r></p></e>
	<e><p><l>jeep[ADJ][IZL]</l><r>jeep[IZE][ARR]</r></p></e>
	<e><p><l>palankatxo[IZE][ARR]</l><r>palanka[IZE][ARR]txo[ATZ][IZE][ARR]</r></p></e>
	<e><p><l>bitxiak[IZE][ARR]</l><r>bitxi[IZE][ARR]</r></p></e>
	<e><p><l>zorte_txarra_dakarren[IZE][ARR]</l><r>ekarri[ADT][A1][NR_HU][NK_HU]+n[ERL][MEN][ZHG]</r></p></e>
	<e><p><l>jiu-jitsu[IZE][ARR]</l><r>jit[IZE][ARR]tsu[ATZ][ADJ][IZO]</r></p></e>
	<e><p><l>umore[ADJ][IZL]</l><r>umore[IZE][ARR]</r></p></e>
	<e><p><l>footing-egile[ADJ][IZL]</l><r>egile[IZE][ARR]</r></p></e>
	<e><p><l>bidegile[IZE][ARR]</l><r>bide[IZE][ARR]gile[ATZ][IZE][ARR]</r></p></e>
	<e><p><l>bozkariatze[ADJ][IZL]</l><r>bozkariatu[ADI][SIN]tze[ATZ][IZE][ARR]</r></p></e>
	<e><p><l>pozarren[IZE][ARR]</l><r>pozarren[ADB][ADOARR]</r></p></e>
	<e><p><l>pitxer[ADJ][IZL]</l><r>pitxer[IZE][ARR]</r></p></e>
	<e><p><l>kamioitzar[IZE][ARR]</l><r>kamioi[IZE][ARR]tzar[ATZ][IZE][ARR]</r></p></e>
	<e><p><l>urtsutasun[IZE][ARR]</l><r>urtsu[ADJ][IZO]tasun[ATZ][IZE][ARR]</r></p></e>
	<e><p><l>jauzi[ADJ][IZL]</l><r>jauzi[IZE][ARR]</r></p></e>
	<e><p><l>oihan[ADJ][IZL]</l><r>oihan[IZE][ARR]</r></p></e>
	<e><p><l>ondoan_jartze[IZE][ARR]</l><r>jarri[ADI][SIN]tze[ATZ][IZE][ARR]</r></p></e>
	<e><p><l>kamikaze[IZE][ARR]</l><r>kamikaze[ADJ][IZO]</r></p></e>
	<e><p><l>keratina[IZE][ARR]</l><r>keratina[ADJ][IZL]</r></p></e>
	<e><p><l>kilohertz[IZE][ARR]</l><r>kilohertz[ADI][SIN]</r></p></e>
	<e><p><l>ahaideak[IZE][ARR]</l><r>ahaide[IZE][ARR]</r></p></e>
	<e><p><l>erregetxo[ADJ][IZL]</l><r>errege[IZE][ARR]txo[ATZ][IZE][ARR]</r></p></e>
	<e><p><l>errege_mailako[IZE][ARR]</l><r>maila[IZE][ARR]+[DEK][NUMS]+[DEK][GEL]</r></p></e>
	<e><p><l>sardinzar_keztatu[IZE][ARR]</l><r>keztatu[ADI][SIN]+[AMM][PART]</r></p></e>
	<e><p><l>antxeta_hankabeltz[IZE][ARR]</l><r>antxeta hankabeltz[IZE][ARR]</r></p></e>
	<e><p><l>belaunerainoko[IZE][ARR]</l><r>belaun[IZE][ARR]+[DEK][NUMS]+[DEK][ABU]+[DEK][GEL]</r></p></e>
	<e><p><l>belaunerainoko[ADJ][IZL]</l><r>belaun[IZE][ARR]+[DEK][NUMS]+[DEK][ABU]+[DEK][GEL]</r></p></e>
	<e><p><l>bonbatxo[IZE][ARR]</l><r>bonba[IZE][ARR]txo[ATZ][IZE][ARR]</r></p></e>
	<e><p><l>'Sir'_titulu[IZE][ARR]</l><r>titulu[IZE][ARR]</r></p></e>
	<e><p><l>DKK[IZE][IZB]</l><r>d9k9k[IZE][ARR]</r></p></e>
	<e><p><l>labirinto[ADJ][IZL]</l><r>labirinto[IZE][ARR]</r></p></e>
	<e><p><l>farfailezko[IZE][ARR]</l><r>farfail[IZE][ARR]+[DEK][INS][MG]+[DEK][GEL]</r></p></e>
	<e><p><l>beteta[IZE][ARR]</l><r>bete[ADI][SIN]+[AMM][PART]+ta[ERL][MEN][MOD]</r></p></e>
	<e><p><l>dama[ADJ][IZL]</l><r>dama[IZE][ARR]</r></p></e>
	<e><p><l>garagardo[ADJ][IZL]</l><r>garagardo[IZE][ARR]</r></p></e>
	<e><p><l>auhen[ADJ][IZL]</l><r>auhen[IZE][ARR]</r></p></e>
	<e><p><l>arku_zorrotz[IZE][ARR]</l><r>zorrotz[ADJ][IZO]</r></p></e>
	<e><p><l>kostal-derik_gabeko[IZE][ARR]</l><r>gabe[IZE][ARR]+[DEK][NUMS]+[DEK][GEL]</r></p></e>
	<e><p><l>ordenagailu_eramangarri[IZE][ARR]</l><r>eramangarri[ADJ][IZO]</r></p></e>
	<e><p><l>eskala_handiko[IZE][ARR]</l><r>han[ADB][ALGARR]+[DEK][ABL]+[DEK][GEL]</r></p></e>
	<e><p><l>iraunkortasun[ADJ][IZL]</l><r>iraunkortasun[IZE][ARR]</r></p></e>
	<e><p><l>kisketa[ADJ][IZL]</l><r>kisketa[IZE][ARR]</r></p></e>
	<e><p><l>xaboi-bits[ADJ][IZL]</l><r>bits[IZE][ARR]</r></p></e>
	<e><p><l>azken_egunetako[IZE][ARR]</l><r>egun[IZE][ARR]+[DEK][NUMP]+[DEK][GEL]</r></p></e>
	<e><p><l>sareta[ADJ][IZL]</l><r>sareta[IZE][ARR]</r></p></e>
	<e><p><l>bokatari[IZE][ARR]</l><r>bokata[IZE][ARR]+[DEK][DAT][NUMS]</r></p></e>
	<e><p><l>ohoratu[IZE][ARR]</l><r>ohoratu[ADI][SIN]+[AMM][PART]</r></p></e>
	<e><p><l>legeari_atxikitzen_zaion[IZE][ARR]</l><r>izan[ADL][A1][NR_HU][NI_HU]+n[ERL][MEN][ZHG]</r></p></e>
	<e><p><l>delitu[ADJ][IZL]</l><r>delitu[IZE][ARR]</r></p></e>
	<e><p><l>soropil[ADJ][IZL]</l><r>soropil[IZE][ARR]</r></p></e>
	<e><p><l>abokatu[ADJ][IZL]</l><r>abokatu[IZE][ARR]</r></p></e>
	<e><p><l>askatze[IZE][ARR]</l><r>askatu[ADI][SIN]tze[ATZ][IZE][ARR]</r></p></e>
	<e><p><l>geruza[ADJ][IZL]</l><r>geruza[IZE][ARR]</r></p></e>
	<e><p><l>lixibiazio[IZE][ARR]</l><r>lixibiazio[ADJ][IZL]</r></p></e>
	<e><p><l>berundun[ADJ][IZO]</l><r>berun[IZE][ARR]dun[ATZ][ADJ][IZO]</r></p></e>
	<e><p><l>asto-astoka[IZE][ARR]</l><r>asto[IZE][ARR]ka[ATZ][ADB][ADOARR]</r></p></e>
	<e><p><l>agur[ADJ][IZL]</l><r>agur[IZE][ARR]</r></p></e>
	<e><p><l>mintzaldi[ADJ][IZL]</l><r>mintzaldi[IZE][ARR]</r></p></e>
	<e><p><l>ezkerreko[IZE][ARR]</l><r>ezker[IZE][ARR]+[DEK][NUMS]+[DEK][GEL]</r></p></e>
	<e><p><l>soberako[IZE][ARR]</l><r>sobera[ADJ][IZO]+[DEK][NUMS]+[DEK][GEL]</r></p></e>
	<e><p><l>hanka[ADJ][IZL]</l><r>hanka[IZE][ARR]</r></p></e>
	<e><p><l>legatudun[IZE][ARR]</l><r>legatu[ADI][SIN]+dun[ATZ][ADJ][IZO]</r></p></e>
	<e><p><l>elezaharretako[IZE][ARR]</l><r>elezahar[IZE][ARR]+[DEK][NUMP]+[DEK][GEL]</r></p></e>
	<e><p><l>azpantar[ADJ][IZL]</l><r>azpantar[IZE][ARR]</r></p></e>
	<e><p><l>legionario[ADJ][IZL]</l><r>legionario[IZE][ARR]</r></p></e>
	<e><p><l>zilegitasun[ADJ][IZL]</l><r>zilegi[ADJ][IZO]tasun[ATZ][IZE][ARR]</r></p></e>
	<e><p><l>despenalizazio[IZE][ARR]</l><r>despenalizazio[ADJ][IZL]</r></p></e>
	<e><p><l>patxadan[IZE][ARR]</l><r>patxada[IZE][ARR]+[DEK][NUMS]+[DEK][INE]</r></p></e>
	<e><p><l>limoi[ADJ][IZL]</l><r>limoi[IZE][ARR]</r></p></e>
	<e><p><l>luzetara[IZE][ARR]</l><r>luze[IZE][ARR]+[DEK][MG]+[DEK][ALA]</r></p></e>
	<e><p><l>lente[ADJ][IZL]</l><r>lente[IZE][ARR]</r></p></e>
	<e><p><l>argazkilari[ADJ][IZL]</l><r>argazkilari[IZE][ARR]</r></p></e>
	<e><p><l>lesio[ADJ][IZL]</l><r>lesio[IZE][ARR]</r></p></e>
	<e><p><l>gutxiago[IZE][ARR]</l><r>gutxiagotu[ADI][SIN]+[AMM][PART]</r></p></e>
	<e><p><l>eskutitz[ADJ][IZL]</l><r>eskutitz[IZE][ARR]</r></p></e>
	<e><p><l>idazpuru[ADJ][IZL]</l><r>idazpuru[IZE][ARR]</r></p></e>
	<e><p><l>palanka[ADJ][IZL]</l><r>palanka[IZE][ARR]</r></p></e>
	<e><p><l>hiztegigile[ADJ][IZL]</l><r>hiztegi[IZE][ARR]gile[ATZ][IZE][ARR]</r></p></e>
	<e><p><l>dastatze[ADJ][IZL]</l><r>dastatu[ADI][SIN]tze[ATZ][IZE][ARR]</r></p></e>
	<e><p><l>aurrerakoi[IZE][ARR]</l><r>aurrerakoi[ADJ][IZO]</r></p></e>
	<e><p><l>libertario[IZE][ARR]</l><r>libertario[ADJ][IZO]</r></p></e>
	<e><p><l>baimendun[IZE][ARR]</l><r>baimen[IZE][ARR]dun[ATZ][ADJ][IZO]</r></p></e>
	<e><p><l>bidezkotasun[IZE][ARR]</l><r>bidezko[ADJ][IZL]tasun[ATZ][IZE][ARR]</r></p></e>
	<e><p><l>betidaniko[ADJ][IZL]</l><r>beti[ADB][ADOARR]+[DEK][ABL]+[DEK][GEL]</r></p></e>
	<e><p><l>salbamendu[ADJ][IZL]</l><r>salbatu[ADI][SIN]mendu[ATZ][IZE][ARR]</r></p></e>
	<e><p><l>bonbilla[ADJ][IZL]</l><r>bonbilla[IZE][ARR]</r></p></e>
	<e><p><l>itsasargi[ADJ][IZL]</l><r>itsasargi[IZE][ARR]</r></p></e>
	<e><p><l>argiak[IZE][ARR]</l><r>argi[IZE][ARR]</r></p></e>
	<e><p><l>probabilitate[ADJ][IZL]</l><r>probabilitate[IZE][ARR]</r></p></e>
	<e><p><l>antz[ADJ][IZL]</l><r>antz[IZE][ARR]</r></p></e>
	<e><p><l>mugatu[IZE][ARR]</l><r>mugatu[ADI][SIN]+[AMM][PART]</r></p></e>
	<e><p><l>marradun[ADJ][IZO]</l><r>marra[IZE][ARR]dun[ATZ][ADJ][IZO]</r></p></e>
	<e><p><l>lotura[ADJ][IZL]</l><r>lotura[IZE][ARR]</r></p></e>
	<e><p><l>amaitze[IZE][ARR]</l><r>amaitu[ADI][SIN]tze[ATZ][IZE][ARR]</r></p></e>
	<e><p><l>literaturako[IZE][ARR]</l><r>literatura[IZE][ARR]+[DEK][NUMS]+[DEK][GEL]</r></p></e>
	<e><p><l>alfabetatu[IZE][ARR]</l><r>alfabetatu[ADI][SIN]+[AMM][PART]</r></p></e>
	<e><p><l>literatura[ADJ][IZL]</l><r>literatura[IZE][ARR]</r></p></e>
	<e><p><l>gutxi[IZE][ARR]</l><r>gutxi[ADJ][IZO][RARE]</r></p></e>
	<e><p><l>egongela[ADJ][IZL]</l><r>egongela[IZE][ARR]</r></p></e>
	<e><p><l>lumen[IZE][ARR]</l><r>luma[IZE][ARR]+[DEK][GEN][NUMP]</r></p></e>
	<e><p><l>gingil[ADJ][IZL]</l><r>gingil[IZE][ARR]</r></p></e>
	<e><p><l>bidaiatze[IZE][ARR]</l><r>bidaiatu[ADI][SIN]tze[ATZ][IZE][ARR]</r></p></e>
	<e><p><l>zedula[ADJ][IZL]</l><r>zedula[IZE][ARR]</r></p></e>
	<e><p><l>logikari[ADJ][IZL]</l><r>logikari[IZE][ARR]</r></p></e>
	<e><p><l>bakarti[IZE][ARR]</l><r>bakarti[ADJ][IZO]</r></p></e>
	<e><p><l>bakantasun[ADJ][IZL]</l><r>bakan[ADJ][IZO]tasun[ATZ][IZE][ARR]</r></p></e>
	<e><p><l>bide_luzeko[ADJ][IZL]</l><r>luze[IZE][ARR]+[DEK][NUMS]+[DEK][GEL]</r></p></e>
	<e><p><l>aspalditik_galdutako[IZE][ARR]</l><r>galdu[ADI][SIN]+[AMM][PART]+[DEK][MG]+[DEK][GEL]</r></p></e>
	<e><p><l>irismen_handiko[IZE][ARR]</l><r>han[ADB][ALGARR]+[DEK][ABL]+[DEK][GEL]</r></p></e>
	<e><p><l>epe_luzeko[ADJ][IZL]</l><r>luze[IZE][ARR]+[DEK][NUMS]+[DEK][GEL]</r></p></e>
	<e><p><l>bizitza-luzera[ADJ][IZL]</l><r>luzera[IZE][ARR]</r></p></e>
	<e><p><l>irrikatzen_duen[ADJ][IZL]</l><r>ukan[ADT][A1][NR_HU][NK_HU]+n[ERL][MEN][ERLT]</r></p></e>
	<e><p><l>irrika[ADJ][IZL]</l><r>irrika[IZE][ARR]</r></p></e>
	<e><p><l>gainbegiratu[ADJ][IZL]</l><r>gainbegiratu[IZE][ARR]</r></p></e>
	<e><p><l>talaia[ADJ][IZL]</l><r>talaia[IZE][ARR]</r></p></e>
	<e><p><l>galdu[ADJ][IZO]</l><r>galdu[ADI][SIN]+[AMM][PART]</r></p></e>
	<e><p><l>trauskil[IZE][ARR]</l><r>trauskil[ADJ][IZO]</r></p></e>
	<e><p><l>larrua_jotze[ADJ][IZL]</l><r>jo[ADI][SIN]tze[ATZ][IZE][ARR]</r></p></e>
	<e><p><l>gain_gutxiko[ADJ][IZL]</l><r>gutxi[ADJ][IZO][RARE]+[DEK][NUMS]+[DEK][GEL]</r></p></e>
	<e><p><l>beheko[ADJ][IZL]</l><r>behe[IZE][ARR]+[DEK][NUMS]+[DEK][GEL]</r></p></e>
	<e><p><l>herbehere[ADJ][IZL]</l><r>herbehere[IZE][ARR]</r></p></e>
	<e><p><l>zorte[ADJ][IZL]</l><r>zorte[IZE][ARR]</r></p></e>
	<e><p><l>irabazizko[IZE][ARR]</l><r>irabazi[ADI][SIN]+[AMM][PART]+[DEK][INS][MG]+[DEK][GEL]</r></p></e>
	<e><p><l>sifili[ADJ][IZL]</l><r>sifili[IZE][ARR]</r></p></e>
	<e><p><l>ilargiko[IZE][ARR]</l><r>ilargi[IZE][ARR]+[DEK][NUMS]+[DEK][GEL]</r></p></e>
	<e><p><l>ilargialdi[ADJ][IZL]</l><r>ilargialdi[IZE][ARR]</r></p></e>
	<e><p><l>dirdira[ADJ][IZL]</l><r>dirdira[IZE][ARR]</r></p></e>
	<e><p><l>mate[ADJ][IZL]</l><r>mate[IZE][ARR]</r></p></e>
	<e><p><l>luxu[ADJ][IZL]</l><r>luxu[IZE][ARR]</r></p></e>
	<e><p><l>letra[ADJ][IZL]</l><r>letra[IZE][ARR]</r></p></e>
	<e><p><l>makako[ADJ][IZL]</l><r>maka[IZE][ARR]+[DEK][NUMS]+[DEK][GEL]</r></p></e>
	<e><p><l>makarroiak[IZE][ARR]</l><r>makarroi[IZE][ARR]</r></p></e>
	<e><p><l>mazo[ADJ][IZL]</l><r>mazo[IZE][ARR]</r></p></e>
	<e><p><l>desesperatzeko_moduko[ADJ][IZL]</l><r>modu[IZE][ARR]+[DEK][NUMS]+[DEK][GEL]</r></p></e>
	<e><p><l>magistratura[ADJ][IZL]</l><r>magistratura[IZE][ARR]</r></p></e>
	<e><p><l>magnetiko[IZE][ARR]</l><r>magnetiko[ADJ][IZO]</r></p></e>
	<e><p><l>magnetismo[ADJ][IZL]</l><r>magnetismo[IZE][ARR]</r></p></e>
	<e><p><l>tamaina[ADJ][IZL]</l><r>tamaina[IZE][ARR]</r></p></e>
	<e><p><l>elbarritu[IZE][ARR]</l><r>elbarritu[ADI][SIN]+[AMM][PART]</r></p></e>
	<e><p><l>handi[IZE][ARR]</l><r>handi[ADJ][IZO]</r></p></e>
	<e><p><l>makillaje[ADJ][IZL]</l><r>makillaje[IZE][ARR]</r></p></e>
	<e><p><l>marka[ADJ][IZL]</l><r>marka[IZE][ARR]</r></p></e>
	<e><p><l>eraketa[ADJ][IZL]</l><r>eraketa[IZE][ARR]</r></p></e>
	<e><p><l>malakita[ADJ][IZL]</l><r>malakita[IZE][ARR]</r></p></e>
	<e><p><l>ar[ADJ][IZO]</l><r>ar[ADJ][IZO][RARE]</r></p></e>
	<e><p><l>maltzurkeria[ADJ][IZL]</l><r>maltzurkeria[IZE][ARR]</r></p></e>
	<e><p><l>gaiztakeria[ADJ][IZL]</l><r>gaiztakeria[IZE][ARR]</r></p></e>
	<e><p><l>amatxo[IZE][ARR]</l><r>ama[IZE][ARR]txo[ATZ][IZE][ARR]</r></p></e>
	<e><p><l>amatxo[ADJ][IZL]</l><r>ama[IZE][ARR]txo[ATZ][IZE][ARR]</r></p></e>
	<e><p><l>erabilgarritasun[ADJ][IZL]</l><r>erabilgarri[ADJ][IZO]tasun[ATZ][IZE][ARR]</r></p></e>
	<e><p><l>egingarri[ADJ][IZO]</l><r>egin[ADI][SIN]garri[ATZ][ADJ][IZO]</r></p></e>
	<e><p><l>zuzendaritzako[ADJ][IZL]</l><r>zuzendari[IZE][ARR]+[DEK][PRO][MG]+[DEK][GEL]</r></p></e>
	<e><p><l>hazteritsu[ADJ][IZO]</l><r>hazteri[IZE][ARR]tsu[ATZ][ADJ][IZO]</r></p></e>
	<e><p><l>argi_eta_garbi[IZE][ARR]</l><r>garbi[ADJ][IZO]</r></p></e>
	<e><p><l>manipulatze[IZE][ARR]</l><r>manipulatu[ADI][SIN]tze[ATZ][IZE][ARR]</r></p></e>
	<e><p><l>gizonezkoen[ADJ][IZL]</l><r>gizonezko[ADJ][IZL]+[GRA][SUP]</r></p></e>
	<e><p><l>eskuz[IZE][ARR]</l><r>esku[IZE][ARR]+[DEK][INS][MG]</r></p></e>
	<e><p><l>asko[IZE][ARR]</l><r>askotu[ADI][SIN]+[AMM][PART]</r></p></e>
	<e><p><l>joanarazi[ADI][FAK]</l><r>joan[ADI][SIN]arazi[ATZ][ADI][FAK]+[AMM][PART]</r></p></e>
	<e><p><l>bazterreko[IZE][ARR]</l><r>bazter[IZE][ARR]+[DEK][NUMS]+[DEK][GEL]</r></p></e>
	<e><p><l>marihuana[ADJ][IZL]</l><r>marihuana[IZE][ARR]</r></p></e>
	<e><p><l>ezkon[IZE][ARR]</l><r>ezkondu[ADI][SIN]+[AMM][PART]</r></p></e>
	<e><p><l>ezkondu[IZE][ARR]</l><r>ezkondu[ADI][SIN]+[AMM][PART]</r></p></e>
	<e><p><l>martini[IZE][ARR]</l><r>martin[IZE][ARR]+[DEK][DAT][MG]</r></p></e>
	<e><p><l>maskota[ADJ][IZL]</l><r>maskota[IZE][ARR]</r></p></e>
	<e><p><l>maskara[ADJ][IZL]</l><r>maskara[IZE][ARR]</r></p></e>
	<e><p><l>seriean_fabrikatze[IZE][ARR]</l><r>fabrikatu[ADI][SIN]tze[ATZ][IZE][ARR]</r></p></e>
	<e><p><l>maisulan[ADJ][IZL]</l><r>maisulan[IZE][ARR]</r></p></e>
	<e><p><l>jakite[ADJ][IZL]</l><r>jakin[ADI][SIN]te[ATZ][IZE][ARR]</r></p></e>
	<e><p><l>zerria[IZE][ARR]</l><r>zerria[IZE][ARR][RARE]</r></p></e>
	<e><p><l>bat_datorren[IZE][ARR]</l><r>etorri[ADT][A1][NR_HU]+n[ERL][MEN][ZHG]</r></p></e>
	<e><p><l>amaren[ADJ][IZL]</l><r>ama[IZE][ARR]+[DEK][GEN]</r></p></e>
	<e><p><l>garapen[ADJ][IZL]</l><r>garapa[IZE][ARR]+[DEK][GEN]</r></p></e>
	<e><p><l>malba-koloreko[IZE][ARR]</l><r>kolore[IZE][ARR]+[DEK][NUMS]+[DEK][GEL]</r></p></e>
	<e><p><l>otordu[ADJ][IZL]</l><r>otordu[IZE][ARR]</r></p></e>
	<e><p><l>bide[ADJ][IZL]</l><r>bide[IZE][ARR]</r></p></e>
	<e><p><l>neurketa[ADJ][IZL]</l><r>neurketa[IZE][ARR]</r></p></e>
	<e><p><l>mekaniko[IZE][ARR]</l><r>mekaniko[ADJ][IZO]</r></p></e>
	<e><p><l>mekanizazio[ADJ][IZL]</l><r>mekanizazio[IZE][ARR]</r></p></e>
	<e><p><l>dominadun[IZE][ARR]</l><r>domina[IZE][ARR]dun[ATZ][ADJ][IZO]</r></p></e>
	<e><p><l>komunikabideak[IZE][ARR]</l><r>komunikabide[IZE][ARR]</r></p></e>
	<e><p><l>medikuntza[ADJ][IZL]</l><r>medikuntza[IZE][ARR]</r></p></e>
	<e><p><l>Erdi_Aroko[ADJ][IZL]</l><r>aro[IZE][ARR]+[DEK][NUMS]+[DEK][GEL]</r></p></e>
	<e><p><l>erdipurdiko[IZE][ARR]</l><r>erdipurdi[ADB][ADOARR]+[DEK][GEL]</r></p></e>
	<e><p><l>gogoeta[ADJ][IZL]</l><r>gogoeta[IZE][ARR]</r></p></e>
	<e><p><l>komunikabide[ADJ][IZL]</l><r>komunikabide[IZE][ARR]</r></p></e>
	<e><p><l>malenkoniatsu[IZE][ARR]</l><r>malenkoniatsu[ADJ][IZO]</r></p></e>
	<e><p><l>melodia[ADJ][IZL]</l><r>melodia[IZE][ARR]</r></p></e>
	<e><p><l>oroimen[ADJ][IZL]</l><r>oroitu[ADI][SIN]men[ATZ][IZE][ARR]</r></p></e>
	<e><p><l>mehatxuzko[ADJ][IZL]</l><r>mehatxu[IZE][ARR]+[DEK][INS][MG]+[DEK][GEL]</r></p></e>
	<e><p><l>piztien_parke[IZE][ARR]</l><r>parke[IZE][ARR]</r></p></e>
	<e><p><l>faltsutasun[ADJ][IZL]</l><r>faltsu[ADJ][IZO]tasun[ATZ][IZE][ARR]</r></p></e>
	<e><p><l>menopausia[ADJ][IZL]</l><r>menopausia[IZE][ARR]</r></p></e>
	<e><p><l>hilekoaren[IZE][ARR]</l><r>hil[IZE][ARR]+[DEK][NUMS]+[DEK][GEL]+[DEK][GEN][NUMS]</r></p></e>
	<e><p><l>buruzko[IZE][ARR]</l><r>buru[IZE][ARR]+[DEK][INS][MG]+[DEK][GEL]</r></p></e>
	<e><p><l>mentol[ADJ][IZL]</l><r>mentol[IZE][ARR]</r></p></e>
	<e><p><l>salmenta[ADJ][IZL]</l><r>salmenta[IZE][ARR]</r></p></e>
	<e><p><l>gupida[ADJ][IZL]</l><r>gupida[IZE][ARR]</r></p></e>
	<e><p><l>fusio[ADJ][IZL]</l><r>fusio[IZE][ARR]</r></p></e>
	<e><p><l>belatz_txiki[IZE][ARR]</l><r>txiki[ADJ][IZO]</r></p></e>
	<e><p><l>metal[ADJ][IZL]</l><r>metal[IZE][ARR]</r></p></e>
	<e><p><l>galdategi[ADJ][IZL]</l><r>galdategi[IZE][ARR]</r></p></e>
	<e><p><l>metastasi[ADJ][IZL]</l><r>metastasi[IZE][ARR]</r></p></e>
	<e><p><l>meteorologo[ADJ][IZL]</l><r>meteorologo[IZE][ARR]</r></p></e>
	<e><p><l>metanfetamina[ADJ][IZL]</l><r>metanfetamina[IZE][IZB]</r></p></e>
	<e><p><l>metilo[ADJ][IZL]</l><r>metilo[IZE][ARR]</r></p></e>
	<e><p><l>metropoli[ADJ][IZL]</l><r>metropoli[IZE][ARR]</r></p></e>
	<e><p><l>metropoliko[IZE][ARR]</l><r>metropoli[IZE][ARR]+[DEK][NUMS]+[DEK][GEL]</r></p></e>
	<e><p><l>kaio_mokohori[IZE][ARR]</l><r>kaio mokohori[IZE][ARR]</r></p></e>
	<e><p><l>mi[IZE][ARR]</l><r>mi[IZE][ARR][RARE]</r></p></e>
	<e><p><l>txip[ADJ][IZL]</l><r>txip[IZE][ARR]</r></p></e>
	<e><p><l>lurrikara[ADJ][IZL]</l><r>lurrikara[IZE][ARR]</r></p></e>
	<e><p><l>eguerdi[ADJ][IZL]</l><r>eguerdi[IZE][ARR]</r></p></e>
	<e><p><l>adin_ertaineko[IZE][ARR]</l><r>ertain[ADJ][IZO]+[DEK][NUMS]+[DEK][GEL]</r></p></e>
	<e><p><l>klase_ertaineko[IZE][ARR]</l><r>ertain[ADJ][IZO]+[DEK][NUMS]+[DEK][GEL]</r></p></e>
	<e><p><l>erdi[ADJ][IZL]</l><r>erdi[IZE][ARR]</r></p></e>
	<e><p><l>blusa[ADJ][IZL]</l><r>blusa[IZE][ARR]</r></p></e>
	<e><p><l>partzial[IZE][ARR]</l><r>partzial[ADJ][IZO]</r></p></e>
	<e><p><l>aste_barruko[IZE][ARR]</l><r>barru[IZE][ARR]+[DEK][NUMS]+[DEK][GEL]</r></p></e>
	<e><p><l>haserretu[ADJ][IZO]</l><r>haserretu[ADI][SIN]+[AMM][PART]</r></p></e>
	<e><p><l>esne-behi[ADJ][IZL]</l><r>behi[IZE][ARR]</r></p></e>
	<e><p><l>milia[ADJ][IZL]</l><r>milia[IZE][ARR]</r></p></e>
	<e><p><l>belizista[IZE][ARR]</l><r>belizista[ADJ][IZO]+[NUMS]</r></p></e>
	<e><p><l>militarizazio[ADJ][IZL]</l><r>militarizazio[IZE][ARR]</r></p></e>
	<e><p><l>milaka_urteko[IZE][ARR]</l><r>urte[IZE][ARR]+[DEK][NUMS]+[DEK][GEL]</r></p></e>
	<e><p><l>milurteko[ADJ][IZL]</l><r>milurteko[IZE][ARR]</r></p></e>
	<e><p><l>artatxiki[ADJ][IZL]</l><r>artatxiki[IZE][ARR]</r></p></e>
	<e><p><l>miligramo[ADJ][IZL]</l><r>miligramo[IZE][ARR]</r></p></e>
	<e><p><l>milazango[IZE][ARR]</l><r>milazango[ADJ][IZL]</r></p></e>
	<e><p><l>errotarri[ADJ][IZL]</l><r>errotarri[IZE][ARR]</r></p></e>
	<e><p><l>haragi_xehatu[IZE][ARR]</l><r>xehatu[ADI][SIN]+[AMM][PART]</r></p></e>
	<e><p><l>mentalitate[ADJ][IZL]</l><r>mentalitate[IZE][ARR]</r></p></e>
	<e><p><l>minaturiko_eremu[ADJ][IZL]</l><r>eremu[IZE][ARR]</r></p></e>
	<e><p><l>ministroaren[ADJ][IZL]</l><r>ministro[IZE][ARR]+[DEK][GEN]</r></p></e>
	<e><p><l>ezkailu[ADJ][IZL]</l><r>ezkailu[IZE][ARR]</r></p></e>
	<e><p><l>adin-txikiko[IZE][ARR]</l><r>txiki[ADJ][IZO]+[DEK][NUMS]+[DEK][GEL]</r></p></e>
	<e><p><l>akta[ADJ][IZL]</l><r>akta[IZE][ARR]</r></p></e>
	<e><p><l>bozkario[ADJ][IZL]</l><r>bozkario[IZE][ARR]</r></p></e>
	<e><p><l>herese[IZE][ARR]</l><r>herese[ADB][ADOARR]</r></p></e>
	<e><p><l>gaizki_kalkulatze[IZE][ARR]</l><r>kalkulatu[ADI][SIN]tze[ATZ][IZE][ARR]</r></p></e>
	<e><p><l>diruzale[IZE][ARR]</l><r>diruzale[ADJ][IZO]</r></p></e>
	<e><p><l>miseria[ADJ][IZL]</l><r>miseria[IZE][ARR]</r></p></e>
	<e><p><l>baztertu[ADJ][IZO]</l><r>baztertu[ADI][SIN]+[AMM][PART]</r></p></e>
	<e><p><l>nahasketa[ADJ][IZL]</l><r>nahasketa[IZE][ARR]</r></p></e>
	<e><p><l>gaizki_jakinarazi[ADI][FAK]</l><r>jakin[ADI][SIN]arazi[ATZ][ADI][FAK]+[AMM][PART]</r></p></e>
	<e><p><l>okerreko[IZE][ARR]</l><r>oker[IZE][ARR]+[DEK][NUMS]+[DEK][GEL]</r></p></e>
	<e><p><l>gaizki_parekatze[IZE][ARR]</l><r>parekatu[ADI][SIN]tze[ATZ][IZE][ARR]</r></p></e>
	<e><p><l>tratu_txar[IZE][ARR]</l><r>txar[ADJ][IZO]</r></p></e>
	<e><p><l>gaizki_ulertze[IZE][ARR]</l><r>ulertu[ADI][SIN]tze[ATZ][IZE][ARR]</r></p></e>
	<e><p><l>akaro[ADJ][IZL]</l><r>akaro[IZE][ARR]</r></p></e>
	<e><p><l>arintze[ADJ][IZL]</l><r>arindu[ADI][SIN]tze[ATZ][IZE][ARR]</r></p></e>
	<e><p><l>mobilizazio[ADJ][IZL]</l><r>mobilizazio[IZE][ARR]</r></p></e>
	<e><p><l>moderatu[IZE][ARR]</l><r>moderatu[ADI][SIN]+[AMM][PART]</r></p></e>
	<e><p><l>neurritasun[ADJ][IZL]</l><r>neurritasun[IZE][ARR]</r></p></e>
	<e><p><l>modernista[IZE][ARR]</l><r>modernista[ADJ][IZO]+[NUMS]</r></p></e>
	<e><p><l>modernitate[ADJ][IZL]</l><r>modernitate[IZE][ARR]</r></p></e>
	<e><p><l>pixka[ADJ][IZL]</l><r>pixka[IZE][ARR]</r></p></e>
	<e><p><l>handiki[ADJ][IZL]</l><r>handiki[IZE][ARR]</r></p></e>
	<e><p><l>heze[IZE][ARR]</l><r>heze[ADJ][IZO]</r></p></e>
	<e><p><l>hezetasun[IZE][ARR]</l><r>heze[ADJ][IZO]tasun[ATZ][IZE][ARR]</r></p></e>
	<e><p><l>moldeatze[IZE][ARR]</l><r>moldeatu[ADI][SIN]tze[ATZ][IZE][ARR]</r></p></e>
	<e><p><l>lizundu[IZE][ARR]</l><r>lizundu[ADI][SIN]+[AMM][PART]</r></p></e>
	<e><p><l>eraso[ADJ][IZL]</l><r>eraso[IZE][ARR]</r></p></e>
	<e><p><l>mimatu[IZE][ARR]</l><r>mimatu[ADI][SIN]+[AMM][PART]</r></p></e>
	<e><p><l>urtu[IZE][ARR]</l><r>urtu[ADI][SIN]+[AMM][PART]</r></p></e>
	<e><p><l>erregezale[IZE][ARR]</l><r>erregezale[ADJ][IZO]</r></p></e>
	<e><p><l>fraidearen[IZE][ARR]</l><r>fraide[IZE][ARR]+[DEK][GEN][NUMS]</r></p></e>
	<e><p><l>monetarista[IZE][ARR]</l><r>monetarista[ADJ][IZO]+[NUMS]</r></p></e>
	<e><p><l>mailegu-emaile[ADJ][IZL]</l><r>emaile[IZE][ARR]</r></p></e>
	<e><p><l>dirua_irabazteko[IZE][ARR]</l><r>irabazi[ADI][SIN]+[AMM][ADIZE]+[DEK][GEL]</r></p></e>
	<e><p><l>diru[ADJ][IZL]</l><r>diru[IZE][ARR]</r></p></e>
	<e><p><l>kandidiasi[IZE][ARR]</l><r>kandidiasi[ADJ][IZL]</r></p></e>
	<e><p><l>mononukleosi_infekzioso[IZE][ARR]</l><r>infekzioso[ADJ][IZO]</r></p></e>
	<e><p><l>monokromo[ADJ][IZL]</l><r>monokromo[IZE][ARR]</r></p></e>
	<e><p><l>monogamo[IZE][ARR]</l><r>monogamo[ADJ][IZO]</r></p></e>
	<e><p><l>monografia[ADJ][IZL]</l><r>monografia[IZE][ARR]</r></p></e>
	<e><p><l>monomero[ADJ][IZL]</l><r>monomero[IZE][ARR]</r></p></e>
	<e><p><l>monopolista[IZE][ARR]</l><r>monopolista[ADJ][IZO]+[NUMS]</r></p></e>
	<e><p><l>trenbide_errailbakar[IZE][ARR]</l><r>trenbide errailbakar[IZE][ARR]</r></p></e>
	<e><p><l>silababakar[IZE][ARR]</l><r>silababakar[ADJ][IZO]</r></p></e>
	<e><p><l>monotonia[ADJ][IZL]</l><r>monotonia[IZE][ARR]</r></p></e>
	<e><p><l>monumentu[ADJ][IZL]</l><r>monumentu[IZE][ARR]</r></p></e>
	<e><p><l>umore_txar[IZE][ARR]</l><r>txar[ADJ][IZO]</r></p></e>
	<e><p><l>amarrak[IZE][ARR]</l><r>amarra[IZE][ARR]</r></p></e>
	<e><p><l>moralarekiko[IZE][ARR]</l><r>moral[IZE][ARR]+[DEK][SOZ][NUMS]+[DEK][GEL]</r></p></e>
	<e><p><l>moraltasun[ADJ][IZL]</l><r>moraltasun[IZE][ARR]</r></p></e>
	<e><p><l>etika[ADJ][IZL]</l><r>etika[IZE][ARR]</r></p></e>
	<e><p><l>gizabide[ADJ][IZL]</l><r>gizabide[IZE][ARR]</r></p></e>
	<e><p><l>hil-hurren_dagoen[IZE][ARR]</l><r>egon[ADT][A1][NR_HU]+n[ERL][MEN][ZHG]</r></p></e>
	<e><p><l>hilkortasun[ADJ][IZL]</l><r>hilkortasun[IZE][ARR]</r></p></e>
	<e><p><l>hipoteka[ADJ][IZL]</l><r>hipoteka[IZE][ARR]</r></p></e>
	<e><p><l>gehien[IZE][ARR]</l><r>gehien[ADJ][IZO]</r></p></e>
	<e><p><l>amaren[IZE][ARR]</l><r>ama[IZE][ARR]+[DEK][GEN][NUMS]</r></p></e>
	<e><p><l>txalupa_motordun[IZE][ARR]</l><r>motordun[ADJ][IZO]</r></p></e>
	<e><p><l>inki-minki[IZE][ARR]</l><r>min[ADJ][IZO]ki[ATZ][ADB][ADOARR]</r></p></e>
	<e><p><l>mendi[ADJ][IZL]</l><r>mendi[IZE][ARR]</r></p></e>
	<e><p><l>sagutegi[ADJ][IZL]</l><r>sagutegi[IZE][ARR]</r></p></e>
	<e><p><l>arreska[IZE][ARR]</l><r>arres[IZE][ARR]ka[ATZ][ADB][ADOARR]</r></p></e>
	<e><p><l>mikrofono[ADJ][IZL]</l><r>mikrofono[IZE][ARR]</r></p></e>
	<e><p><l>iluntasun[ADJ][IZL]</l><r>ilun[ADJ][IZO]tasun[ATZ][IZE][ARR]</r></p></e>
	<e><p><l>lurrustel[ADJ][IZL]</l><r>lurrustel[IZE][ARR]</r></p></e>
	<e><p><l>estai_anitzeko[IZE][ARR]</l><r>anitz[ADJ][IZO]+[DEK][NUMS]+[DEK][GEL]</r></p></e>
	<e><p><l>multimedia[ADJ][IZL]</l><r>multimedia[IZE][ARR]</r></p></e>
	<e><p><l>anitzeko[IZE][ARR]</l><r>anitz[ADJ][IZO]+[DEK][NUMS]+[DEK][GEL]</r></p></e>
	<e><p><l>polinomio[ADJ][IZL]</l><r>polinomio[IZE][ARR]</r></p></e>
	<e><p><l>biderkatzeko[ADJ][IZL]</l><r>biderkatu[ADI][SIN]+[AMM][ADIZE]+[DEK][GEL]</r></p></e>
	<e><p><l>ugaltze[ADJ][IZL]</l><r>ugaldu[ADI][SIN]tze[ATZ][IZE][ARR]</r></p></e>
	<e><p><l>ugaritasun[ADJ][IZL]</l><r>ugari[ADJ][IZO]tasun[ATZ][IZE][ARR]</r></p></e>
	<e><p><l>arraza_anitzeko[IZE][ARR]</l><r>anitz[ADJ][IZO]+[DEK][NUMS]+[DEK][GEL]</r></p></e>
	<e><p><l>marmar[ADJ][IZL]</l><r>marmar[IZE][ARR]</r></p></e>
	<e><p><l>hazizurriak[IZE][ARR]</l><r>hazizurri[IZE][ARR]</r></p></e>
	<e><p><l>udal[ADJ][IZL]</l><r>udal[IZE][ARR]</r></p></e>
	<e><p><l>lursagar[ADJ][IZL]</l><r>lursagar[IZE][ARR]</r></p></e>
	<e><p><l>muskuluko[IZE][ARR]</l><r>muskulu[IZE][ARR]+[DEK][NUMS]+[DEK][GEL]</r></p></e>
	<e><p><l>musa[ADJ][IZL]</l><r>musa[IZE][ARR]</r></p></e>
	<e><p><l>musikal[IZE][ARR]</l><r>musikal[ADJ][IZO]</r></p></e>
	<e><p><l>musikaltasun[ADJ][IZL]</l><r>musikal[ADJ][IZO]tasun[ATZ][IZE][ARR]</r></p></e>
	<e><p><l>hausnarketa[ADJ][IZL]</l><r>hausnarketa[IZE][ARR]</r></p></e>
	<e><p><l>heze-usaina_duen[IZE][ARR]</l><r>edun[ADL][A1][NR_HU][NK_HU]+n[ERL][MEN][ZHG]</r></p></e>
	<e><p><l>altxatu[ADJ][IZO]</l><r>altxatu[ADI][SIN]+[AMM][PART]</r></p></e>
	<e><p><l>matxinatu[ADJ][IZO]</l><r>matxinatu[ADI][SIN]+[AMM][PART]</r></p></e>
	<e><p><l>elkarrekikotasun[ADJ][IZL]</l><r>elkarrekikotasun[IZE][ARR]</r></p></e>
	<e><p><l>miope[IZE][ARR]</l><r>miope[ADJ][IZO]</r></p></e>
	<e><p><l>mirra[ADJ][IZL]</l><r>mirra[IZE][ARR]</r></p></e>
	<e><p><l>neu[IOR][PERIND]</l><r>neu[IOR][PERIND][NUMS][NI]</r></p></e>
	<e><p><l>mistizismo[ADJ][IZL]</l><r>mistizismo[IZE][ARR]</r></p></e>
	<e><p><l>puzzle[ADJ][IZL]</l><r>puzzle[IZE][ARR]</r></p></e>
	<e><p><l>mitologia[ADJ][IZL]</l><r>mitologia[IZE][ARR]</r></p></e>
	<e><p><l>junt_and[IZE][ARR]</l><r>[LAB]</r></p></e>	<e><p><l>zaldi_ziztrin[IZE][ARR]</l><r>ziztrin[ADJ][IZO]</r></p></e>
	<e><p><l>anonimatu[ADJ][IZL]</l><r>anonimatu[IZE][ARR]</r></p></e>
	<e><p><l>izendapen[ADJ][IZL]</l><r>izendatu[ADI][SIN]pen[ATZ][IZE][ARR]</r></p></e>
	<e><p><l>nartzisista[IZE][ARR]</l><r>nartzisista[ADJ][IZO]+[NUMS]</r></p></e>
	<e><p><l>uroditza[ADJ][IZL]</l><r>uroditza[IZE][ARR]</r></p></e>
	<e><p><l>ikuspegi_estuko[IZE][ARR]</l><r>estu[ADJ][IZO]+[DEK][NUMS]+[DEK][GEL]</r></p></e>
	<e><p><l>estutze[ADJ][IZL]</l><r>estutu[ADI][SIN]tze[ATZ][IZE][ARR]</r></p></e>
	<e><p><l>estutasun[ADJ][IZL]</l><r>estu[ADJ][IZO]tasun[ATZ][IZE][ARR]</r></p></e>
	<e><p><l>herritartasun[ADJ][IZL]</l><r>herritartasun[IZE][ARR]</r></p></e>
	<e><p><l>nazio_osoan[ADJ][IZL]</l><r>oso[ADJ][IZO]+[DEK][NUMS]+[DEK][INE]</r></p></e>
	<e><p><l>nazio_osoan[IZE][ARR]</l><r>oso[ADJ][IZO]+[DEK][NUMS]+[DEK][INE]</r></p></e>
	<e><p><l>bertan_jaiotako[IZE][ARR]</l><r>jai[IZE][ARR]+[DEK][PH][RARE]+[DEK][GEL]</r></p></e>
	<e><p><l>jaiotza[ADJ][IZL]</l><r>jaiotza[IZE][ARR]</r></p></e>
	<e><p><l>natural[IZE][ARR]</l><r>natural[ADJ][IZO]</r></p></e>
	<e><p><l>naturalizazio[ADJ][IZL]</l><r>naturalizazio[IZE][ARR]</r></p></e>
	<e><p><l>itsas_armadako[ADJ][IZL]</l><r>armada[IZE][ARR]+[DEK][NUMS]+[DEK][GEL]</r></p></e>
	<e><p><l>zilbor[ADJ][IZL]</l><r>zilbor[IZE][ARR]</r></p></e>
	<e><p><l>peoi[ADJ][IZL]</l><r>peoi[IZE][ARR]</r></p></e>
	<e><p><l>moko[ADJ][IZL]</l><r>moko[IZE][ARR]</r></p></e>
	<e><p><l>iduneko[ADJ][IZL]</l><r>idun[IZE][ARR]+[DEK][NUMS]+[DEK][GEL]</r></p></e>
	<e><p><l>magia_beltz[IZE][ARR]</l><r>beltz[ADJ][IZO]</r></p></e>
	<e><p><l>ezezko[ADJ][IZL]</l><r>ez[IZE][ARR]+[DEK][INS][MG]+[DEK][GEL]</r></p></e>
	<e><p><l>gainditzeko_moduko[ADJ][IZL]</l><r>modu[IZE][ARR]+[DEK][NUMS]+[DEK][GEL]</r></p></e>
	<e><p><l>negoziatzaile[ADJ][IZL]</l><r>negoziatzaile[IZE][ARR]</r></p></e>
	<e><p><l>auzokide_oneko[IZE][ARR]</l><r>on[IZE][ARR]+[DEK][NUMS]+[DEK][GEL]</r></p></e>
	<e><p><l>iloba[ADJ][IZL]</l><r>iloba[IZE][ARR]</r></p></e>
	<e><p><l>neurologo[ADJ][IZL]</l><r>neurologo[IZE][ARR]</r></p></e>
	<e><p><l>neurotiko[IZE][ARR]</l><r>neurotiko[ADJ][IZO]</r></p></e>
	<e><p><l>neutro[IZE][ARR]</l><r>neutro[ADJ][IZO]</r></p></e>
	<e><p><l>asmatu_berria_den[ADJ][IZL]</l><r>izan[ADT][A1][NR_HU]+n[ERL][MEN][ERLT]</r></p></e>
	<e><p><l>berritasun[ADJ][IZL]</l><r>berri[ADJ][IZO]tasun[ATZ][IZE][ARR]</r></p></e>
	<e><p><l>kiosko[ADJ][IZL]</l><r>kiosko[IZE][ARR]</r></p></e>
	<e><p><l>klub[ADJ][IZL]</l><r>klub[IZE][ARR]</r></p></e>
	<e><p><l>gautar[IZE][ARR]</l><r>gautar[ADJ][IZO]</r></p></e>
	<e><p><l>kabaret[ADJ][IZL]</l><r>kabaret[IZE][ARR]</r></p></e>
	<e><p><l>nihilismo[ADJ][IZL]</l><r>nihilismo[IZE][ARR]</r></p></e>
	<e><p><l>hemeretzigarren[IZE][ARR]</l><r>hemeretzi[DET][DZH][NUMP]garren[ATZ][DET][ORD]</r></p></e>
	<e><p><l>laurogeita_hamargarren[IZE][ARR]</l><r>hamar[DET][DZH][NUMP]garren[ATZ][DET][ORD]</r></p></e>
	<e><p><l>inozo[IZE][ARR]</l><r>inozo[ADJ][IZO]</r></p></e>
	<e><p><l>bederatzigarren[IZE][ARR]</l><r>bederatzi[DET][DZH][NUMP]garren[ATZ][DET][ORD]</r></p></e>
	<e><p><l>titiburu[ADJ][IZL]</l><r>titiburu[IZE][ARR]</r></p></e>
	<e><p><l>petralkeriak[ADJ][IZL]</l><r>petralkeria[IZE][ARR]+[NUMP]</r></p></e>
	<e><p><l>horma-nitro[ADJ][IZL]</l><r>nitro[IZE][ARR]</r></p></e>
	<e><p><l>prestutasun[ADJ][IZL]</l><r>prestu[ADJ][IZO]tasun[ATZ][IZE][ARR]</r></p></e>
	<e><p><l>noblezia[ADJ][IZL]</l><r>noblezia[IZE][ARR]</r></p></e>
	<e><p><l>gaueko[IZE][ARR]</l><r>gau[IZE][ARR]+[DEK][NUMS]+[DEK][GEL]</r></p></e>
	<e><p><l>nodal[IZE][ARR]</l><r>nodal[ADJ][IZO]</r></p></e>
	<e><p><l>gongoil_linfatiko[IZE][ARR]</l><r>linfatiko[ADJ][IZO]</r></p></e>
	<e><p><l>izendatze[ADJ][IZL]</l><r>izendatu[ADI][SIN]tze[ATZ][IZE][ARR]</r></p></e>
	<e><p><l>alkohol_gabe[ADJ][IZO]</l><r>gabe[ADJ][IZO][RARE]</r></p></e>
	<e><p><l>Funtsezkoa_ez_dena[ADJ][IZL]</l><r>izan[ADT][A1][NR_HU]+n[ERL][MEN][ERLT]</r></p></e>
	<e><p><l>gertatu_ez_den_gertakaria[ADJ][IZL]</l><r>gertakari[IZE][ARR]+[NUMS]</r></p></e>
	<e><p><l>existentziarik_ez[ADJ][IZL]</l><r>ez[IZE][ARR]</r></p></e>
	<e><p><l>existitzen_ez_den[ADJ][IZL]</l><r>izan[ADT][A1][NR_HU]+n[ERL][MEN][ERLT]</r></p></e>
	<e><p><l>fikzioa_ez_den[ADJ][IZL]</l><r>izan[ADT][A1][NR_HU]+n[ERL][MEN][ERLT]</r></p></e>
	<e><p><l>esku_ez_hartze[ADJ][IZL]</l><r>hartze[IZE][ARR]</r></p></e>
	<e><p><l>ez_ordaintze[ADJ][IZL]</l><r>ordaindu[ADI][SIN]tze[ATZ][IZE][ARR]</r></p></e>
	<e><p><l>irabazizkoa_ez_dena[IZE][ARR]</l><r>izan[ADL][A1][NR_HU]+n[ERL][MEN][ERLT]+[ELI]+[NUMS]</r></p></e>
	<e><p><l>berriztaezinak[IZE][ARR]</l><r>berriztaezin[ADJ][IZO]+[NUMP]</r></p></e>
	<e><p><l>ez_itzultzeko[IZE][ARR]</l><r>itzuli[ADI][SIN]+[AMM][ADIZE]+[DEK][GEL]</r></p></e>
	<e><p><l>alferrik_galtze[ADJ][IZL]</l><r>galdu[ADI][SIN]tze[ATZ][IZE][ARR]</r></p></e>
	<e><p><l>desobedientzia[ADJ][IZL]</l><r>desobedientzia[IZE][ARR]</r></p></e>
	<e><p><l>ez-izate[ADJ][IZL]</l><r>izan[ADI][SIN]te[ATZ][IZE][ARR]</r></p></e>
	<e><p><l>paregabe[IZE][ARR]</l><r>paregabe[ADJ][IZO]</r></p></e>
	<e><p><l>baina[ADJ][IZL]</l><r>baina[LOT][JNT][AURK]</r></p></e>
	<e><p><l>fikziorik_gabeko_lanak[IZE][ARR]</l><r>lan[IZE][ARR]</r></p></e>
	<e><p><l>bertan_bizi_ez_dena[ADJ][IZL]</l><r>izan[ADT][A1][NR_HU]+n[ERL][MEN][ERLT]</r></p></e>
	<e><p><l>bertakoa_ez_dena[ADJ][IZL]</l><r>izan[ADT][A1][NR_HU]+n[ERL][MEN][ERLT]</r></p></e>
	<e><p><l>kirtenkeria[ADJ][IZL]</l><r>kirtenkeria[IZE][ARR]</r></p></e>
	<e><p><l>erretzen_ez_duena[ADJ][IZL]</l><r>ukan[ADT][A1][NR_HU][NK_HU]+n[ERL][MEN][ERLT]</r></p></e>
	<e><p><l>erresistentzia_baketsu[IZE][ARR]</l><r>baketsu[ADJ][IZO]</r></p></e>
	<e><p><l>zoko[ADJ][IZL]</l><r>zoko[IZE][ARR]</r></p></e>
	<e><p><l>normalizazio[ADJ][IZL]</l><r>normalizazio[IZE][ARR]</r></p></e>
	<e><p><l>ipar-ekialde[ADJ][IZL]</l><r>ekialde[IZE][ARR]</r></p></e>
	<e><p><l>ipar-haize[ADJ][IZL]</l><r>haize[IZE][ARR]</r></p></e>
	<e><p><l>iparralderantz[IZE][ARR]</l><r>iparralde[IZE][ARR]+[DEK][NUMS]+[DEK][ABZ]</r></p></e>
	<e><p><l>ipar-mendebalde[ADJ][IZL]</l><r>mendebalde[IZE][ARR]</r></p></e>
	<e><p><l>beheratze_zorrotz[IZE][ARR]</l><r>zorrotz[ADJ][IZO]</r></p></e>
	<e><p><l>idazkera[ADJ][IZL]</l><r>idazkera[IZE][ARR]</r></p></e>
	<e><p><l>ohar[ADJ][IZL]</l><r>ohar[IZE][ARR]</r></p></e>
	<e><p><l>koaderno[ADJ][IZL]</l><r>koaderno[IZE][ARR]</r></p></e>
	<e><p><l>izen_txar[IZE][ARR]</l><r>txar[ADJ][IZO]</r></p></e>
	<e><p><l>fama_txarreko[ADJ][IZL]</l><r>txar[ADJ][IZO]+[DEK][NUMS]+[DEK][GEL]</r></p></e>
	<e><p><l>zero[ADJ][IZL]</l><r>zero[IZE][ARR]</r></p></e>
	<e><p><l>eleberrigile[ADJ][IZL]</l><r>eleberri[IZE][ARR]gile[ATZ][IZE][ARR]</r></p></e>
	<e><p><l>orain[IZE][ARR]</l><r>orain[ADB][ADOARR]</r></p></e>
	<e><p><l>inora[IZE][ARR]</l><r>inora[ADB][ALGARR]</r></p></e>
	<e><p><l>abardura[ADJ][IZL]</l><r>abardura[IZE][ARR]</r></p></e>
	<e><p><l>nuklear[IZE][ARR]</l><r>nuklear[ADJ][IZO]</r></p></e>
	<e><p><l>nukleotido[ADJ][IZL]</l><r>nukleotido[IZE][ARR]</r></p></e>
	<e><p><l>biluzi[IZE][ARR]</l><r>biluzi[ADI][SIN]+[AMM][PART]</r></p></e>
	<e><p><l>gogaikarri[IZE][ARR]</l><r>gogaikarri[ADJ][IZO]</r></p></e>
	<e><p><l>gogortu[IZE][ARR]</l><r>gogortu[ADI][SIN]+[AMM][PART]</r></p></e>
	<e><p><l>matrikula[ADJ][IZL]</l><r>matrikula[IZE][ARR]</r></p></e>
	<e><p><l>zenbakizko[IZE][ARR]</l><r>zenbaki[IZE][ARR]+[DEK][INS][MG]+[DEK][GEL]</r></p></e>
	<e><p><l>numismatika[ADJ][IZL]</l><r>numismatika[IZE][ARR]</r></p></e>
	<e><p><l>haurtzain[ADJ][IZL]</l><r>haurtzain[IZE][ARR]</r></p></e>
	<e><p><l>intxaur_muskatu[IZE][ARR]</l><r>muskatu[ADI][SIN]+[AMM][PART]</r></p></e>
	<e><p><l>nylon[ADJ][IZL]</l><r>nylon[IZE][ARR]</r></p></e>
	<e><p><l>nekrologia[ADJ][IZL]</l><r>nekrologia[IZE][ARR]</r></p></e>
	<e><p><l>objektibotasun[ADJ][IZL]</l><r>objektibo[ADJ][IZO]tasun[ATZ][IZE][ARR]</r></p></e>
	<e><p><l>behartu[IZE][ARR]</l><r>behartu[ADI][SIN]+[AMM][PART]</r></p></e>
	<e><p><l>ahanztura[ADJ][IZL]</l><r>ahanztura[IZE][ARR]</r></p></e>
	<e><p><l>laukizuzen[IZE][ARR]</l><r>laukizuzen[ADJ][IZO]</r></p></e>
	<e><p><l>behaketa[ADJ][IZL]</l><r>behaketa[IZE][ARR]</r></p></e>
	<e><p><l>zaharkitze[IZE][ARR]</l><r>zaharkitu[ADI][SIN]tze[ATZ][IZE][ARR]</r></p></e>
	<e><p><l>tokologo[ADJ][IZL]</l><r>tokologo[IZE][ARR]</r></p></e>
	<e><p><l>obstetrizia[ADJ][IZL]</l><r>obstetrizia[IZE][ARR]</r></p></e>
	<e><p><l>ergelkeria[ADJ][IZL]</l><r>ergelkeria[IZE][ARR]</r></p></e>
	<e><p><l>aukera[ADJ][IZL]</l><r>aukera[IZE][ARR]</r></p></e>
	<e><p><l>herskari[IZE][ARR]</l><r>herskari[ADJ][IZO]</r></p></e>
	<e><p><l>gorde[IZE][ARR]</l><r>gorde[ADI][SIN]+[AMM][PART]</r></p></e>
	<e><p><l>egote[ADJ][IZL]</l><r>egon[ADI][SIN]te[ATZ][IZE][ARR]</r></p></e>
	<e><p><l>ur_handietako_untzi[ADJ][IZL]</l><r>ur handietako untzi[ADJ][IZL]</r></p></e>
	<e><p><l>gorri-hori[IZE][ARR]</l><r>hori[ADJ][IZO]</r></p></e>
	<e><p><l>laurogei_urte_beteak_dituena[IZE][ARR]</l><r>edun[ADL][A1][NR_HK][NK_HU]+n[ERL][MEN][ERLT]+[ELI]+[NUMS]</r></p></e>
	<e><p><l>bakoiti[IZE][ARR]</l><r>bakoiti[ADJ][IZO]</r></p></e>
	<e><p><l>arrarotasun[ADJ][IZL]</l><r>arraro[ADJ][IZO]tasun[ATZ][IZE][ARR]</r></p></e>
	<e><p><l>arrarotasun[IZE][ARR]</l><r>arraro[ADJ][IZO]tasun[ATZ][IZE][ARR]</r></p></e>
	<e><p><l>offset[ADJ][IZL]</l><r>offset[IZE][ARR]</r></p></e>
	<e><p><l>itsasertzeko[IZE][ARR]</l><r>itsasertz[IZE][ARR]+[DEK][NUMS]+[DEK][GEL]</r></p></e>
	<e><p><l>zaharkitu[ADJ][IZO]</l><r>zaharkitu[ADI][SIN]+[AMM][PART]</r></p></e>
	<e><p><l>zahartasun[ADJ][IZL]</l><r>zahartasun[IZE][ARR]</r></p></e>
	<e><p><l>mehatxuzko[IZE][ARR]</l><r>mehatxu[IZE][ARR]+[DEK][INS][MG]+[DEK][GEL]</r></p></e>
	<e><p><l>nonahikotasun[IZE][ARR]</l><r>nonahiko[ADJ][IZL]tasun[ATZ][IZE][ARR]</r></p></e>
	<e><p><l>konektaturik[IZE][ARR]</l><r>konektatu[ADI][SIN]+[AMM][PART]+[DEK][PAR][MG]</r></p></e>
	<e><p><l>piztuta[ADJ][IZO]</l><r>piztu[ADI][SIN]+[AMM][PART]+ta[ERL][MEN][MOD]</r></p></e>
	<e><p><l>kontrako_narabidean_datorrena[IZE][ARR]</l><r>etorri[ADT][A1][NR_HU]+n[ERL][MEN][ERLT]+[ELI]+[NUMS]</r></p></e>
	<e><p><l>bakar_baten[IZE][ARR]</l><r>bat[IZE][ARR][RARE]+[DEK][GEN][MG]</r></p></e>
	<e><p><l>seiren[ADJ][IZL]</l><r>sei[IZE][ARR][RARE]+[DEK][GEN]</r></p></e>
	<e><p><l>noranzko_bakarreko[ADJ][IZL]</l><r>bakar[ADJ][IZO]+[DEK][NUMS]+[DEK][GEL]</r></p></e>
	<e><p><l>abian_dena[ADJ][IZL]</l><r>izan[ADT][A1][NR_HU]+n[ERL][MEN][ERLT]</r></p></e>
	<e><p><l>aurreranzko[IZE][ARR]</l><r>aurre[IZE][ARR]+[DEK][NUMS]+[DEK][ABZ]+[DEK][GEL]</r></p></e>
	<e><p><l>aurrera[IZE][ARR]</l><r>aurreratu[ADI][SIN]+[AMM][PART]</r></p></e>
	<e><p><l>pasatze[IZE][ARR]</l><r>pasatu[ADI][SIN]tze[ATZ][IZE][ARR]</r></p></e>
	<e><p><l>opakotasun[IZE][ARR]</l><r>opako[ADJ][IZO]tasun[ATZ][IZE][ARR]</r></p></e>
	<e><p><l>irekigailu[ADJ][IZL]</l><r>irekigailu[IZE][ARR]</r></p></e>
	<e><p><l>irekidura[ADJ][IZL]</l><r>irekidura[IZE][ARR]</r></p></e>
	<e><p><l>dabilen[ADJ][IZL]</l><r>ibili[ADT][A1][NR_HU]+n[ERL][MEN][ERLT]</r></p></e>
	<e><p><l>oftalmoskopio[ADJ][IZL]</l><r>oftalmoskopio[IZE][ARR]</r></p></e>
	<e><p><l>zapalkuntza[ADJ][IZL]</l><r>zapalkuntza[IZE][ARR]</r></p></e>
	<e><p><l>optimismo[ADJ][IZL]</l><r>optimismo[IZE][ARR]</r></p></e>
	<e><p><l>okulista[ADJ][IZL]</l><r>okulista[IZE][ARR]</r></p></e>
	<e><p><l>ahozko_azterketa[ADJ][IZL]</l><r>azterketa[IZE][ARR]</r></p></e>
	<e><p><l>laranja[ADJ][IZL]</l><r>laranja[IZE][ARR]</r></p></e>
	<e><p><l>satelite_artifizial[IZE][ARR]</l><r>artifizial[ADJ][IZO]</r></p></e>
	<e><p><l>arboladi[ADJ][IZL]</l><r>arboladi[IZE][ARR]</r></p></e>
	<e><p><l>arruntasun[ADJ][IZL]</l><r>arrunt[ADJ][IZO]tasun[ATZ][IZE][ARR]</r></p></e>
	<e><p><l>mea[ADJ][IZL]</l><r>mea[IZE][ARR]</r></p></e>
	<e><p><l>organiko[IZE][ARR]</l><r>organiko[ADJ][IZO]</r></p></e>
	<e><p><l>antolatzaile[ADJ][IZL]</l><r>antolatzaile[IZE][ARR]</r></p></e>
	<e><p><l>antolatu[IZE][ARR]</l><r>antolatu[ADI][SIN]+[AMM][PART]</r></p></e>
	<e><p><l>zulo[ADJ][IZL]</l><r>zulo[IZE][ARR]</r></p></e>
	<e><p><l>jatorrizko[IZE][ARR]</l><r>jatorrizko[ADJ][IZL]</r></p></e>
	<e><p><l>fundazio[ADJ][IZL]</l><r>fundazio[IZE][ARR]</r></p></e>
	<e><p><l>apaindu[IZE][ARR]</l><r>apaindu[ADI][SIN]+[AMM][PART]</r></p></e>
	<e><p><l>erretorika[ADJ][IZL]</l><r>erretorika[IZE][ARR]</r></p></e>
	<e><p><l>osteopata[ADJ][IZL]</l><r>osteopata[IZE][ARR]</r></p></e>
	<e><p><l>beste_bat[IZE][ARR]</l><r>batu[ADI][SIN]+[AMM][PART]</r></p></e>
	<e><p><l>gure[IZE][ARR]</l><r>guretu[ADI][SIN]+[AMM][PART]</r></p></e>
	<e><p><l>gurea[IZE][ARR]</l><r>gu[IOR][PERARR][NUMP][GU]+[DEK][GEN]+[NUMS]</r></p></e>
	<e><p><l>geure_buru[IZE][ARR]</l><r>buru[IZE][ARR]</r></p></e>
	<e><p><l>bazterreko[ADJ][IZL]</l><r>bazter[IZE][ARR]+[DEK][NUMS]+[DEK][GEL]</r></p></e>
	<e><p><l>kanpoan[IZE][ARR]</l><r>kanpo[IZE][ARR]+[DEK][NUMS]+[DEK][INE]</r></p></e>
	<e><p><l>kareleko[IZE][ARR]</l><r>karel[IZE][ARR]+[DEK][NUMS]+[DEK][GEL]</r></p></e>
	<e><p><l>agerraldi[ADJ][IZL]</l><r>agerraldi[IZE][ARR]</r></p></e>
	<e><p><l>eranskin[ADJ][IZL]</l><r>eranskin[IZE][ARR]</r></p></e>
	<e><p><l>protesta_ozen[IZE][ARR]</l><r>ozen[ADJ][IZO]</r></p></e>
	<e><p><l>tresneria[ADJ][IZL]</l><r>tresneria[IZE][ARR]</r></p></e>
	<e><p><l>ihesaldi[ADJ][IZL]</l><r>ihesaldi[IZE][ARR]</r></p></e>
	<e><p><l>bonbardaketa[ADJ][IZL]</l><r>bonbardaketa[IZE][ARR]</r></p></e>
	<e><p><l>irteera[ADJ][IZL]</l><r>irteera[IZE][ARR]</r></p></e>
	<e><p><l>neurri_handiko[IZE][ARR]</l><r>han[ADB][ALGARR]+[DEK][ABL]+[DEK][GEL]</r></p></e>
	<e><p><l>luzatu[ADJ][IZO]</l><r>luzatu[ADI][SIN]+[AMM][PART]</r></p></e>
	<e><p><l>joaneko[IZE][ARR]</l><r>joan[ADI][SIN]+[AMM][PART]+[DEK][NUMS]+[DEK][GEL]</r></p></e>
	<e><p><l>kanporantz[IZE][ARR]</l><r>kanpo[IZE][ARR]+[DEK][NUMS]+[DEK][ABZ]</r></p></e>
	<e><p><l>gainetik[IZE][ARR]</l><r>gain[IZE][ARR]+[DEK][NUMS]+[DEK][ABL]</r></p></e>
	<e><p><l>biziegi[IZE][ARR]</l><r>bizi[ADJ][IZO]+[GRA][GEHI]</r></p></e>
	<e><p><l>kareletik[IZE][ARR]</l><r>karel[IZE][ARR]+[DEK][NUMS]+[DEK][ABL]</r></p></e>
	<e><p><l>hodeitsu[IZE][ARR]</l><r>hodeitsu[ADJ][IZO]</r></p></e>
	<e><p><l>ezertaz_gehiegi_fidatzen_den[IZE][ARR]</l><r>izan[ADL][A1][NR_HU]+n[ERL][MEN][ZHG]</r></p></e>
	<e><p><l>martxa_bizkorren[IZE][ARR]</l><r>bizkor[ADJ][IZO]+[DEK][GEN][MG]</r></p></e>
	<e><p><l>atzeratuta[IZE][ARR]</l><r>atzeratu[ADI][SIN]+[AMM][PART]+ta[ERL][MEN][MOD]</r></p></e>
	<e><p><l>sabelkeria[ADJ][IZL]</l><r>sabelkeria[IZE][ARR]</r></p></e>
	<e><p><l>gainezkatze[IZE][ARR]</l><r>gainezkatu[ADI][SIN]tze[ATZ][IZE][ARR]</r></p></e>
	<e><p><l>hegalkin[IZE][ARR]</l><r>orekatze-hegalkin[IZE][ARR]</r></p></e>
	<e><p><l>berrikusi[ADI][SIN]</l><r>ber[AUR]ikusi[ADI][SIN]+[AMM][PART]</r></p></e>
	<e><p><l>gastu_orokorrak[IZE][ARR]</l><r>orokor[ADJ][IZO]+[NUMP]</r></p></e>
	<e><p><l>inor_deuseztatzeko_gaitasuna[IZE][ARR]</l><r>gai[ADJ][IZO][RARE]tasun[ATZ][IZE][ARR]+[NUMS]</r></p></e>
	<e><p><l>lehorreko[IZE][ARR]</l><r>lehor[IZE][ARR]+[DEK][NUMS]+[DEK][GEL]</r></p></e>
	<e><p><l>lehorrez[IZE][ARR]</l><r>lehor[IZE][ARR]+[DEK][INS][NUMP]</r></p></e>
	<e><p><l>gainjartze[IZE][ARR]</l><r>gainjarri[ADI][SIN]tze[ATZ][IZE][ARR]</r></p></e>
	<e><p><l>joritasun_handi[IZE][ARR]</l><r>handi[ADJ][IZO]</r></p></e>
	<e><p><l>gauean[IZE][ARR]</l><r>gau[IZE][ARR]+[DEK][NUMS]+[DEK][INE]</r></p></e>
	<e><p><l>atzerriko[IZE][ARR]</l><r>atzerri[IZE][ARR]+[DEK][NUMS]+[DEK][GEL]</r></p></e>
	<e><p><l>gainbegiratze[IZE][ARR]</l><r>gainbegiratu[ADI][SIN]tze[ATZ][IZE][ARR]</r></p></e>
	<e><p><l>ireki[ADJ][IZO]</l><r>ireki[ADI][SIN]+[AMM][PART]</r></p></e>
	<e><p><l>luzapen[ADJ][IZL]</l><r>luzatu[ADI][SIN]pen[ATZ][IZE][ARR]</r></p></e>
	<e><p><l>gehiegizko_lan[ADJ][IZL]</l><r>lan[IZE][ARR]</r></p></e>
	<e><p><l>obulu[ADJ][IZL]</l><r>obulu[IZE][ARR]</r></p></e>
	<e><p><l>zupaki[ADJ][IZL]</l><r>zupaki[IZE][ARR]</r></p></e>
	<e><p><l>ordaindu[IZE][ARR]</l><r>ordaindu[ADI][SIN]+[AMM][PART]</r></p></e>
	<e><p><l>oinazerik_gabeko[ADJ][IZL]</l><r>gabe[IZE][ARR]+[DEK][NUMS]+[DEK][GEL]</r></p></e>
	<e><p><l>pintura[ADJ][IZL]</l><r>pintura[IZE][ARR]</r></p></e>
	<e><p><l>zaporetsu[IZE][ARR]</l><r>zaporetsu[ADJ][IZO]</r></p></e>
	<e><p><l>busti[IZE][ARR]</l><r>busti[ADI][SIN]+[AMM][PART]</r></p></e>
	<e><p><l>ahosabai[ADJ][IZL]</l><r>ahosabai[IZE][ARR]</r></p></e>
	<e><p><l>paleta[ADJ][IZL]</l><r>paleta[IZE][ARR]</r></p></e>
	<e><p><l>palindromo[IZE][ARR]</l><r>palindromo[ADJ][IZO]</r></p></e>
	<e><p><l>zurbil[IZE][ARR]</l><r>zurbil[ADJ][IZO]</r></p></e>
	<e><p><l>palmondo[ADJ][IZL]</l><r>palmondo[IZE][ARR]</r></p></e>
	<e><p><l>palpitazio[ADJ][IZL]</l><r>palpitazio[IZE][ARR]</r></p></e>
	<e><p><l>Pampa[IZE][IZB]</l><r>pampa[IZE][ARR]</r></p></e>
	<e><p><l>panfleto[ADJ][IZL]</l><r>panfleto[IZE][ARR]</r></p></e>
	<e><p><l>erabateko_nahaste-borraste[IZE][ARR]</l><r>nahaste-borraste[IZE][ARR]</r></p></e>
	<e><p><l>beldur-turik[IZE][ARR]</l><r>tu[IZE][ARR][RARE]+[DEK][PAR][MG]</r></p></e>
	<e><p><l>adj_beldurti[IZE][ARR]</l><r>beldurti[ADJ][IZO]</r></p></e>
	<e><p><l>izapideak[IZE][ARR]</l><r>izapide[IZE][ARR]</r></p></e>
	<e><p><l>papagaitxo[ADJ][IZL]</l><r>papagai[IZE][ARR]txo[ATZ][IZE][ARR]</r></p></e>
	<e><p><l>parametro[ADJ][IZL]</l><r>parametro[IZE][ARR]</r></p></e>
	<e><p><l>parafrasi[ADJ][IZL]</l><r>parafrasi[IZE][ARR]</r></p></e>
	<e><p><l>paraplegiko[IZE][ARR]</l><r>paraplegiko[ADJ][IZO]</r></p></e>
	<e><p><l>gurasoen[IZE][ARR]</l><r>guraso[IZE][ARR]+[DEK][GEN][NUMP]</r></p></e>
	<e><p><l>alboratu[ADJ][IZO]</l><r>alboratu[ADI][SIN]+[AMM][PART]</r></p></e>
	<e><p><l>parlamentuko[IZE][ARR]</l><r>parlamentu[IZE][ARR]+[DEK][NUMS]+[DEK][GEL]</r></p></e>
	<e><p><l>parrokiako[IZE][ARR]</l><r>parrokia[IZE][ARR]+[DEK][NUMS]+[DEK][GEL]</r></p></e>
	<e><p><l>alderanzketa[ADJ][IZL]</l><r>alderanzketa[IZE][ARR]</r></p></e>
	<e><p><l>ordukako[IZE][ARR]</l><r>ordu[IZE][ARR]ka[ATZ][ADB][ADOARR]+[DEK][GEL]</r></p></e>
	<e><p><l>alde_baten[ADJ][IZL]</l><r>bat[IZE][ARR][RARE]+[DEK][GEN]</r></p></e>
	<e><p><l>eper[ADJ][IZL]</l><r>eper[IZE][ARR]</r></p></e>
	<e><p><l>igarotzeko_moduko[IZE][ARR]</l><r>modu[IZE][ARR]+[DEK][NUMS]+[DEK][GEL]</r></p></e>
	<e><p><l>igarotze[IZE][ARR]</l><r>igaro[ADI][SIN]tze[ATZ][IZE][ARR]</r></p></e>
	<e><p><l>adabaki[ADJ][IZL]</l><r>adabaki[IZE][ARR]</r></p></e>
	<e><p><l>patologiko[IZE][ARR]</l><r>patologiko[ADJ][IZO]</r></p></e>
	<e><p><l>patologo[IZE][ARR]</l><r>patologo[ADI][SIN]</r></p></e>
	<e><p><l>patologia[ADJ][IZL]</l><r>patologia[IZE][ARR]</r></p></e>
	<e><p><l>bidezidor[ADJ][IZL]</l><r>bidezidor[IZE][ARR]</r></p></e>
	<e><p><l>paziente[IZE][ARR]</l><r>paziente[ADJ][IZO]</r></p></e>
	<e><p><l>garden[IZE][ARR]</l><r>garden[ADJ][IZO]</r></p></e>
	<e><p><l>aberriko[IZE][ARR]</l><r>aberri[IZE][ARR]+[DEK][NUMS]+[DEK][GEL]</r></p></e>
	<e><p><l>patruilari[ADJ][IZL]</l><r>patruilari[IZE][ARR]</r></p></e>
	<e><p><l>euri-izpika_ari[IZE][ARR]</l><r>aritu[ADI][SIN]+[AMM][PART]</r></p></e>
	<e><p><l>estanpatu[IZE][ARR]</l><r>estanpatu[ADI][SIN]+[AMM][PART]</r></p></e>
	<e><p><l>sabel_handi[IZE][ARR]</l><r>handi[ADJ][IZO]</r></p></e>
	<e><p><l>kargamentu[ADJ][IZL]</l><r>kargamentu[IZE][ARR]</r></p></e>
	<e><p><l>baketze[IZE][ARR]</l><r>baketu[ADI][SIN]tze[ATZ][IZE][ARR]</r></p></e>
	<e><p><l>bakete[ADJ][IZL]</l><r>bakete[IZE][ARR]</r></p></e>
	<e><p><l>pekan[IZE][ARR]</l><r>peka[IZE][ARR]+[DEK][NUMS]+[DEK][INE]</r></p></e>
	<e><p><l>bularreko_muskulu[ADJ][IZL]</l><r>muskulu[IZE][ARR]</r></p></e>
	<e><p><l>barrunbe_toraziko[IZE][ARR]</l><r>toraziko[ADJ][IZO]</r></p></e>
	<e><p><l>hezitzaile[ADJ][IZL]</l><r>hezitzaile[IZE][ARR]</r></p></e>
	<e><p><l>birsalmenta[ADJ][IZL]</l><r>birsalmenta[IZE][ARR]</r></p></e>
	<e><p><l>umore_txarreko[IZE][ARR]</l><r>txar[ADJ][IZO]+[DEK][NUMS]+[DEK][GEL]</r></p></e>
	<e><p><l>hegabera[ADJ][IZL]</l><r>hegabera[IZE][ARR]</r></p></e>
	<e><p><l>gutxiesgarri[IZE][ARR]</l><r>gutxiesgarri[ADJ][IZO]</r></p></e>
	<e><p><l>bibalbo[ADJ][IZL]</l><r>bibalbo[IZE][ARR]</r></p></e>
	<e><p><l>iletsu[IZE][ARR]</l><r>iletsu[ADJ][IZO]</r></p></e>
	<e><p><l>barneratze[IZE][ARR]</l><r>barneratu[ADI][SIN]tze[ATZ][IZE][ARR]</r></p></e>
	<e><p><l>penizilina[ADJ][IZL]</l><r>penizilina[IZE][ARR]</r></p></e>
	<e><p><l>penintsulako[IZE][ARR]</l><r>penintsula[IZE][ARR]+[DEK][NUMS]+[DEK][GEL]</r></p></e>
	<e><p><l>banderatxo[ADJ][IZL]</l><r>bandera[IZE][ARR]txo[ATZ][IZE][ARR]</r></p></e>
	<e><p><l>banderatxo[IZE][ARR]</l><r>bandera[IZE][ARR]txo[ATZ][IZE][ARR]</r></p></e>
	<e><p><l>erretiratu[ADJ][IZO]</l><r>erretiratu[ADI][SIN]+[AMM][PART]</r></p></e>
	<e><p><l>pentsiodun[IZE][ARR]</l><r>pentsiodun[ADJ][IZO]</r></p></e>
	<e><p><l>erreprimitu[IZE][ARR]</l><r>erreprimitu[ADI][SIN]+[AMM][PART]</r></p></e>
	<e><p><l>pentagrama[ADJ][IZL]</l><r>pentagrama[IZE][ARR]</r></p></e>
	<e><p><l>hautemate[IZE][ARR]</l><r>hauteman[ADI][SIN]te[ATZ][IZE][ARR]</r></p></e>
	<e><p><l>zolitasun[ADJ][IZL]</l><r>zoli[ADJ][IZO]tasun[ATZ][IZE][ARR]</r></p></e>
	<e><p><l>behatzaile[ADJ][IZL]</l><r>behatzaile[IZE][ARR]</r></p></e>
	<e><p><l>antzezle[ADJ][IZL]</l><r>antzezle[IZE][ARR]</r></p></e>
	<e><p><l>perfumegile[IZE][ARR]</l><r>perfume[IZE][ARR]gile[ATZ][IZE][ARR]</r></p></e>
	<e><p><l>arriskutsu[IZE][ARR]</l><r>arriskutsu[ADJ][IZO]</r></p></e>
	<e><p><l>aldizkako[ADJ][IZL]</l><r>aldizka[ADB][ADOARR]+[DEK][GEL]</r></p></e>
	<e><p><l>peritoneo[ADJ][IZL]</l><r>peritoneo[IZE][ARR]</r></p></e>
	<e><p><l>inkonte-belar_txiki[IZE][ARR]</l><r>txiki[ADJ][IZO]</r></p></e>
	<e><p><l>aparteko[IZE][ARR]</l><r>aparteko[ADJ][IZL]</r></p></e>
	<e><p><l>permanente[ADJ][IZL]</l><r>permanente[IZE][ARR]</r></p></e>
	<e><p><l>baimen[ADJ][IZL]</l><r>baimen[IZE][ARR]</r></p></e>
	<e><p><l>hidrogeno_peroxido[ADJ][IZL]</l><r>hidrogeno peroxido[ADJ][IZL]</r></p></e>
	<e><p><l>perpendikular[IZE][ARR]</l><r>perpendikular[ADJ][IZO]</r></p></e>
	<e><p><l>iraunarazi[ADI][FAK]</l><r>iraun[ADI][SIN]arazi[ATZ][ADI][FAK]+[AMM][PART]</r></p></e>
	<e><p><l>jazarpen[ADJ][IZL]</l><r>jazarpen[IZE][ARR]</r></p></e>
	<e><p><l>nortasun[ADJ][IZL]</l><r>nortasun[IZE][ARR]</r></p></e>
	<e><p><l>limurtze[IZE][ARR]</l><r>limurtu[ADI][SIN]tze[ATZ][IZE][ARR]</r></p></e>
	<e><p><l>konbentzitze[IZE][ARR]</l><r>konbentzitu[ADI][SIN]tze[ATZ][IZE][ARR]</r></p></e>
	<e><p><l>asetze[IZE][ARR]</l><r>ase[ADI][SIN]tze[ATZ][IZE][ARR]</r></p></e>
	<e><p><l>perbertsio[ADJ][IZL]</l><r>perbertsio[IZE][ARR]</r></p></e>
	<e><p><l>ezkor[IZE][ARR]</l><r>ezkor[ADJ][IZO]</r></p></e>
	<e><p><l>ekaitz-txori[ADJ][IZL]</l><r>txori[IZE][ARR]</r></p></e>
	<e><p><l>garrantzirik_gabeko[IZE][ARR]</l><r>gabe[IZE][ARR]+[DEK][NUMS]+[DEK][GEL]</r></p></e>
	<e><p><l>berun-eztainuzko[ADJ][IZL]</l><r>eztainu[IZE][ARR]+[DEK][INS][MG]+[DEK][GEL]</r></p></e>
	<e><p><l>faltsu[IZE][ARR]</l><r>faltsu[ADJ][IZO]</r></p></e>
	<e><p><l>farmazeutiko[ADJ][IZL]</l><r>farmazeutiko[IZE][ARR]</r></p></e>
	<e><p><l>farmakologia[ADJ][IZL]</l><r>farmakologia[IZE][ARR]</r></p></e>
	<e><p><l>estireno[ADJ][IZL]</l><r>estireno[IZE][ARR]</r></p></e>
	<e><p><l>begitarte[ADJ][IZL]</l><r>begitarte[IZE][ARR]</r></p></e>
	<e><p><l>telefono[ADJ][IZL]</l><r>telefono[IZE][ARR]</r></p></e>
	<e><p><l>itxurati[IZE][ARR]</l><r>itxurati[ADJ][IZO]</r></p></e>
	<e><p><l>disko-jogailu[ADJ][IZL]</l><r>jogailu[IZE][ARR]</r></p></e>
	<e><p><l>argazkigintza[ADJ][IZL]</l><r>argazkigintza[IZE][ARR]</r></p></e>
	<e><p><l>azterketa_mediko[IZE][ARR]</l><r>mediko[ADJ][IZO]</r></p></e>
	<e><p><l>mediku[ADJ][IZL]</l><r>mediku[IZE][ARR]</r></p></e>
	<e><p><l>fisioterapia[ADJ][IZL]</l><r>fisioterapia[IZE][ARR]</r></p></e>
	<e><p><l>zizero[IZE][ARR]</l><r>zizero[ADJ][IZL]</r></p></e>
	<e><p><l>irudiztatu[IZE][ARR]</l><r>irudiztatu[ADI][SIN]+[AMM][PART]</r></p></e>
	<e><p><l>pidgin[ADJ][IZL]</l><r>pidgin[IZE][ARR]</r></p></e>
	<e><p><l>erlijiozkotasun[IZE][ARR]</l><r>erlijiozko[ADJ][IZL]tasun[ATZ][IZE][ARR]</r></p></e>
	<e><p><l>kurrikak[IZE][ARR]</l><r>kurrika[IZE][ARR]</r></p></e>
	<e><p><l>hatz_txiki[IZE][ARR]</l><r>txiki[ADJ][IZO]</r></p></e>
	<e><p><l>gozatutako[IZE][ARR]</l><r>gozatu[ADI][SIN]+[AMM][PART]+[DEK][MG]+[DEK][GEL]</r></p></e>
	<e><p><l>ikatz_meatzari[ADJ][IZL]</l><r>meatzari[IZE][ARR]</r></p></e>
	<e><p><l>iltze[ADJ][IZL]</l><r>iltze[IZE][ARR]</r></p></e>
	<e><p><l>deabrutxo[ADJ][IZL]</l><r>deabru[IZE][ARR]txo[ATZ][IZE][ARR]</r></p></e>
	<e><p><l>plagio[ADJ][IZL]</l><r>plagio[IZE][ARR]</r></p></e>
	<e><p><l>plagiatzaile[IZE][ARR]</l><r>plagiatzaile[ADJ][IZL]</r></p></e>
	<e><p><l>platuxa_leun[IZE][ARR]</l><r>leun[ADJ][IZO]</r></p></e>
	<e><p><l>hegazkin[ADJ][IZL]</l><r>hegazkin[IZE][ARR]</r></p></e>
	<e><p><l>lurdun[IZE][ARR]</l><r>lurdun[ADJ][IZO]</r></p></e>
	<e><p><l>jostailuzko_etxe[ADJ][IZL]</l><r>etxe[IZE][ARR]</r></p></e>
	<e><p><l>play_off[IZE][ARR]</l><r>play off[IZE][ARR]</r></p></e>
	<e><p><l>poztasun[ADJ][IZL]</l><r>poztasun[IZE][ARR]</r></p></e>
	<e><p><l>zi[IZE][ARR]</l><r>zi[IZE][ARR][RARE]</r></p></e>
	<e><p><l>zi[ADJ][IZL]</l><r>zi[IZE][ARR][RARE]</r></p></e>
	<e><p><l>ahalguztidun[IZE][ARR]</l><r>ahalguztidun[ADJ][IZO]</r></p></e>
	<e><p><l>aliketak[ADJ][IZL]</l><r>aliketa[IZE][ARR]+[NUMP]</r></p></e>
	<e><p><l>gauzak_mantso_egiten_dituen[IZE][ARR]</l><r>edun[ADL][A1][NR_HK][NK_HU]+n[ERL][MEN][ZHG]</r></p></e>
	<e><p><l>and[ADJ][IZL]</l><r>[LAB]</r></p></e>	<e><p><l>larderiatsu[IZE][ARR]</l><r>larderiatsu[ADJ][IZO]</r></p></e>
	<e><p><l>pluralista[IZE][ARR]</l><r>pluralista[ADJ][IZO]+[NUMS]</r></p></e>
	<e><p><l>asmo_gaiztoko[IZE][ARR]</l><r>gaizto[ADJ][IZO]+[DEK][NUMS]+[DEK][GEL]</r></p></e>
	<e><p><l>prest[ADJ][IZO]</l><r>prest[ADJ][IZO][RARE]</r></p></e>
	<e><p><l>pozoitze[IZE][ARR]</l><r>pozoitu[ADI][SIN]tze[ATZ][IZE][ARR]</r></p></e>
	<e><p><l>espetxe[ADJ][IZL]</l><r>espetxe[IZE][ARR]</r></p></e>
	<e><p><l>politikari[ADJ][IZL]</l><r>politikari[IZE][ARR]</r></p></e>
	<e><p><l>polar[IZE][ARR]</l><r>polar[ADJ][IZO]</r></p></e>
	<e><p><l>polarizazio[ADJ][IZL]</l><r>polarizazio[IZE][ARR]</r></p></e>
	<e><p><l>polizia[ADJ][IZL]</l><r>polizia[IZE][ARR]</r></p></e>
	<e><p><l>poligamia[ADJ][IZL]</l><r>poligamia[IZE][ARR]</r></p></e>
	<e><p><l>poliosa[IZE][ARR]</l><r>poliosa[ADJ][IZL]</r></p></e>
	<e><p><l>eskola_politeknikoa[IZE][ARR]</l><r>politekniko[ADJ][IZO]+[NUMS]</r></p></e>
	<e><p><l>briozoo[IZE][ARR]</l><r>briozoo[ADJ][IZL]</r></p></e>
	<e><p><l>putzu[ADJ][IZL]</l><r>putzu[IZE][ARR]</r></p></e>
	<e><p><l>ospe[ADJ][IZL]</l><r>ospe[IZE][ARR]</r></p></e>
	<e><p><l>biztanle_anitzeko[ADJ][IZL]</l><r>anitz[ADJ][IZO]+[DEK][NUMS]+[DEK][GEL]</r></p></e>
	<e><p><l>arantzurde[ADJ][IZL]</l><r>arantzurde[IZE][ARR]</r></p></e>
	<e><p><l>porositate[ADJ][IZL]</l><r>porositate[IZE][ARR]</r></p></e>
	<e><p><l>olo-ahi[ADJ][IZL]</l><r>ahi[IZE][ARR]</r></p></e>
	<e><p><l>eramate[IZE][ARR]</l><r>eraman[ADI][SIN]te[ATZ][IZE][ARR]</r></p></e>
	<e><p><l>hitz_elkargurutzatu[IZE][ARR]</l><r>hitz elkargurutzatu[IZE][ARR]</r></p></e>
	<e><p><l>deskribapen[ADJ][IZL]</l><r>deskribatu[ADI][SIN]pen[ATZ][IZE][ARR]</r></p></e>
	<e><p><l>postulatu[IZE][ARR]</l><r>postulatu[ADI][SIN]+[AMM][PART]</r></p></e>
	<e><p><l>gerraosteko[IZE][ARR]</l><r>gerraoste[IZE][ARR]+[DEK][NUMS]+[DEK][GEL]</r></p></e>
	<e><p><l>posta[ADJ][IZL]</l><r>posta[IZE][ARR]</r></p></e>
	<e><p><l>postontzi[ADJ][IZL]</l><r>postontzi[IZE][ARR]</r></p></e>
	<e><p><l>posta-kode[ADJ][IZL]</l><r>kode[IZE][ARR]</r></p></e>
	<e><p><l>hil_osteko[IZE][ARR]</l><r>ostu[ADI][SIN]+[AMM][ADIZE]+[DEK][GEL]</r></p></e>
	<e><p><l>patata[ADJ][IZL]</l><r>patata[IZE][ARR]</r></p></e>
	<e><p><l>izan_litekeen[IZE][ARR]</l><r>edin[ADL][B7][NR_HU]+n[ERL][MEN][ZHG]</r></p></e>
	<e><p><l>laburtu[IZE][ARR]</l><r>laburtu[ADI][SIN]+[AMM][PART]</r></p></e>
	<e><p><l>poltsa[ADJ][IZL]</l><r>poltsa[IZE][ARR]</r></p></e>
	<e><p><l>borla[ADJ][IZL]</l><r>borla[IZE][ARR]</r></p></e>
	<e><p><l>zentral_elektriko[IZE][ARR]</l><r>elektriko[ADJ][IZO]</r></p></e>
	<e><p><l>ezintasun[ADJ][IZL]</l><r>ezintasun[IZE][ARR]</r></p></e>
	<e><p><l>praktikante[ADJ][IZL]</l><r>praktikante[IZE][ARR]</r></p></e>
	<e><p><l>pragmatista[IZE][ARR]</l><r>pragmatista[ADJ][IZO]+[NUMS]</r></p></e>
	<e><p><l>belardi[ADJ][IZL]</l><r>belardi[IZE][ARR]</r></p></e>
	<e><p><l>prediku[ADJ][IZL]</l><r>prediku[IZE][ARR]</r></p></e>
	<e><p><l>lehentasun[ADJ][IZL]</l><r>lehentasun[IZE][ARR]</r></p></e>
	<e><p><l>aurreko[ADJ][IZL]</l><r>aurre[IZE][ARR]+[DEK][NUMS]+[DEK][GEL]</r></p></e>
	<e><p><l>harrapaketa[ADJ][IZL]</l><r>harrapaketa[IZE][ARR]</r></p></e>
	<e><p><l>aurretiko_jarrera[ADJ][IZL]</l><r>jarrera[IZE][ARR]</r></p></e>
	<e><p><l>gailentasun[ADJ][IZL]</l><r>gailen[ADJ][IZO]tasun[ATZ][IZE][ARR]</r></p></e>
	<e><p><l>etxe_aurrefabrikatu[IZE][ARR]</l><r>aurrefabrikatu[ADI][SIN]+[AMM][PART]</r></p></e>
	<e><p><l>lehentasunezko[ADJ][IZL]</l><r>lehentasun[IZE][ARR]+[DEK][INS][MG]+[DEK][GEL]</r></p></e>
	<e><p><l>haurdunaldi[ADJ][IZL]</l><r>haurdunaldi[IZE][ARR]</r></p></e>
	<e><p><l>historiaurreko[IZE][ARR]</l><r>historiaurre[IZE][ARR]+[DEK][NUMS]+[DEK][GEL]</r></p></e>
	<e><p><l>historiaurre[ADJ][IZL]</l><r>historiaurre[IZE][ARR]</r></p></e>
	<e><p><l>aurreiritzi[ADJ][IZL]</l><r>aurreiritzi[IZE][ARR]</r></p></e>
	<e><p><l>prestatzeko[IZE][ARR]</l><r>prestatu[ADI][SIN]+[AMM][ADIZE]+[DEK][GEL]</r></p></e>
	<e><p><l>prest_egote[IZE][ARR]</l><r>egon[ADI][SIN]te[ATZ][IZE][ARR]</r></p></e>
	<e><p><l>preposizio[ADJ][IZL]</l><r>preposizio[IZE][ARR]</r></p></e>
	<e><p><l>baldintza[ADJ][IZL]</l><r>baldintza[IZE][ARR]</r></p></e>
	<e><p><l>arau[ADJ][IZL]</l><r>arau[IZE][ARR]</r></p></e>
	<e><p><l>lehendakaritza[ADJ][IZL]</l><r>lehendakaritza[IZE][ARR]</r></p></e>
	<e><p><l>flexio[ADJ][IZL]</l><r>flexio[IZE][ARR]</r></p></e>
	<e><p><l>itxurak_egite[ADJ][IZL]</l><r>egin[ADI][SIN]te[ATZ][IZE][ARR]</r></p></e>
	<e><p><l>aurrestreinaldi[IZE][ARR]</l><r>aurrestreinaldi[ADJ][IZL]</r></p></e>
	<e><p><l>barrez_lehertzeko_moduko[IZE][ARR]</l><r>modu[IZE][ARR]+[DEK][NUMS]+[DEK][GEL]</r></p></e>
	<e><p><l>primario[IZE][ARR]</l><r>primario[ADJ][IZO]</r></p></e>
	<e><p><l>primate[ADJ][IZL]</l><r>primate[IZE][ARR]</r></p></e>
	<e><p><l>oinarrizko_ikasliburu[ADJ][IZL]</l><r>ikasliburu[IZE][ARR]</r></p></e>
	<e><p><l>guraso[ADJ][IZL]</l><r>guraso[IZE][ARR]</r></p></e>
	<e><p><l>inprimatu[IZE][ARR]</l><r>inprimatu[ADI][SIN]+[AMM][PART]</r></p></e>
	<e><p><l>pribatu[IZE][ARR]</l><r>pribatu[ADJ][IZO]</r></p></e>
	<e><p><l>intimitate[ADJ][IZL]</l><r>intimitate[IZE][ARR]</r></p></e>
	<e><p><l>pribilegiatu[IZE][ARR]</l><r>pribilegiatu[ADI][SIN]+[AMM][PART]</r></p></e>
	<e><p><l>saridun[ADJ][IZO]</l><r>sari[IZE][ARR]dun[ATZ][ADJ][IZO]</r></p></e>
	<e><p><l>gerta_daitekeen[ADJ][IZL]</l><r>edin[ADT][A5][NR_HU]+n[ERL][MEN][ERLT]</r></p></e>
	<e><p><l>arazoak_dituen[IZE][ARR]</l><r>edun[ADL][A1][NR_HK][NK_HU]+n[ERL][MEN][ZHG]</r></p></e>
	<e><p><l>prozesu[ADJ][IZL]</l><r>prozesu[IZE][ARR]</r></p></e>
	<e><p><l>mozkinak[IZE][ARR]</l><r>mozkin[IZE][ARR]</r></p></e>
	<e><p><l>ondorengoak[IZE][ARR]</l><r>ondorengo[IZE][ARR]</r></p></e>
	<e><p><l>nahasi[IZE][ARR]</l><r>nahasi[ADI][SIN]+[AMM][PART]</r></p></e>
	<e><p><l>promiskuitate[ADJ][IZL]</l><r>promiskuitate[IZE][ARR]</r></p></e>
	<e><p><l>sustapen[ADJ][IZL]</l><r>sustatu[ADI][SIN]pen[ATZ][IZE][ARR]</r></p></e>
	<e><p><l>iradokizun[ADJ][IZL]</l><r>iradokizun[IZE][ARR]</r></p></e>
	<e><p><l>lastertasun[ADJ][IZL]</l><r>lastertasun[IZE][ARR]</r></p></e>
	<e><p><l>froga[ADJ][IZL]</l><r>froga[IZE][ARR]</r></p></e>
	<e><p><l>propagandista[IZE][ARR]</l><r>propagandista[ADJ][IZO]+[NUMS]</r></p></e>
	<e><p><l>profezia[ADJ][IZL]</l><r>profezia[IZE][ARR]</r></p></e>
	<e><p><l>botika_prebentibo[IZE][ARR]</l><r>prebentibo[ADJ][IZO]</r></p></e>
	<e><p><l>adiskidetze[ADJ][IZL]</l><r>adiskidetu[ADI][SIN]tze[ATZ][IZE][ARR]</r></p></e>
	<e><p><l>behar_den_araberako[IZE][ARR]</l><r>arabera[ADB][ADOARR]+[DEK][GEL]</r></p></e>
	<e><p><l>jabearen[IZE][ARR]</l><r>jabe[IZE][ARR]+[DEK][GEN][NUMS]</r></p></e>
	<e><p><l>debeku[ADJ][IZL]</l><r>debeku[IZE][ARR]</r></p></e>
	<e><p><l>fiskal[IZE][ARR]</l><r>fiskal[ADJ][IZO]</r></p></e>
	<e><p><l>bilatze[IZE][ARR]</l><r>bilatu[ADI][SIN]tze[ATZ][IZE][ARR]</r></p></e>
	<e><p><l>oparotasun[ADJ][IZL]</l><r>oparo[ADJ][IZO]tasun[ATZ][IZE][ARR]</r></p></e>
	<e><p><l>prostituzio[ADJ][IZL]</l><r>prostituzio[IZE][ARR]</r></p></e>
	<e><p><l>abaildu[IZE][ARR]</l><r>abaildu[ADI][SIN]+[AMM][PART]</r></p></e>
	<e><p><l>ahuspezte[IZE][ARR]</l><r>ahuspeztu[ADI][SIN]te[ATZ][IZE][ARR]</r></p></e>
	<e><p><l>irten[ADJ][IZO]</l><r>irten[ADI][SIN]+[AMM][PART]</r></p></e>
	<e><p><l>atsotitzetako[IZE][ARR]</l><r>atsotitz[IZE][ARR]+[DEK][NUMP]+[DEK][GEL]</r></p></e>
	<e><p><l>probintzia[ADJ][IZL]</l><r>probintzia[IZE][ARR]</r></p></e>
	<e><p><l>herriko[ADJ][IZL]</l><r>herri[IZE][ARR]+[DEK][NUMS]+[DEK][GEL]</r></p></e>
	<e><p><l>elikagaiak[IZE][ARR]</l><r>elikagai[IZE][ARR]</r></p></e>
	<e><p><l>branka[ADJ][IZL]</l><r>branka[IZE][ARR]</r></p></e>
	<e><p><l>aihotz[ADJ][IZL]</l><r>aihotz[IZE][ARR]</r></p></e>
	<e><p><l>psikometria[ADJ][IZL]</l><r>psikometria[IZE][ARR]</r></p></e>
	<e><p><l>psikosi[ADJ][IZL]</l><r>psikosi[IZE][ARR]</r></p></e>
	<e><p><l>psikotiko[IZE][ARR]</l><r>psikotiko[ADJ][IZO]</r></p></e>
	<e><p><l>tiratze[IZE][ARR]</l><r>tiratu[ADI][SIN]tze[ATZ][IZE][ARR]</r></p></e>
	<e><p><l>jertse[ADJ][IZL]</l><r>jertse[IZE][ARR]</r></p></e>
	<e><p><l>garaiz_iristen_den[IZE][ARR]</l><r>izan[ADL][A1][NR_HU]+n[ERL][MEN][ZHG]</r></p></e>
	<e><p><l>puntuazio[ADJ][IZL]</l><r>puntuazio[IZE][ARR]</r></p></e>
	<e><p><l>zigor[ADJ][IZL]</l><r>zigor[IZE][ARR]</r></p></e>
	<e><p><l>apostulari[IZE][ARR]</l><r>apostulari[ADI][SIN]</r></p></e>
	<e><p><l>txotxongilo[ADJ][IZL]</l><r>txotxongilo[IZE][ARR]</r></p></e>
	<e><p><l>txotxogiloak_maneiatzen_dituena[IZE][ARR]</l><r>edun[ADL][A1][NR_HK][NK_HU]+n[ERL][MEN][ERLT]+[ELI]+[NUMS]</r></p></e>
	<e><p><l>odolgarbi[IZE][ARR]</l><r>odolgarbi[ADI][SIN]</r></p></e>
	<e><p><l>purga[ADJ][IZL]</l><r>purga[IZE][ARR]</r></p></e>
	<e><p><l>arazketa[ADJ][IZL]</l><r>arazketa[IZE][ARR]</r></p></e>
	<e><p><l>aldez_aurretik_pentsatutako[ADJ][IZL]</l><r>pentsatu[ADI][SIN]+[AMM][PART]+[DEK][MG]+[DEK][GEL]</r></p></e>
	<e><p><l>gainkargu[ADJ][IZL]</l><r>gainkargu[IZE][ARR]</r></p></e>
	<e><p><l>harrituta[ADJ][IZO]</l><r>harritu[ADI][SIN]+[AMM][PART]+ta[ERL][MEN][MOD]</r></p></e>
	<e><p><l>pijama[ADJ][IZL]</l><r>pijama[IZE][ARR]</r></p></e>
	<e><p><l>piroteknia[ADJ][IZL]</l><r>piroteknia[IZE][ARR]</r></p></e>
	<e><p><l>koadrizeps_muskulu[ADJ][IZL]</l><r>muskulu[IZE][ARR]</r></p></e>
	<e><p><l>laukoiztu[IZE][ARR]</l><r>laukoiztu[ADI][SIN]+[AMM][PART]</r></p></e>
	<e><p><l>aldatzaile[ADJ][IZL]</l><r>aldatzaile[IZE][ARR]</r></p></e>
	<e><p><l>dilema[ADJ][IZL]</l><r>dilema[IZE][ARR]</r></p></e>
	<e><p><l>kaserna[ADJ][IZL]</l><r>kaserna[IZE][ARR]</r></p></e>
	<e><p><l>hiru_hilez_behingo[IZE][ARR]</l><r>behin[ADB][ADOARR]+[DEK][GEL]</r></p></e>
	<e><p><l>zorabiatuta[IZE][ARR]</l><r>zorabiatu[ADI][SIN]+[AMM][PART]+ta[ERL][MEN][MOD]</r></p></e>
	<e><p><l>galdera[ADJ][IZL]</l><r>galdera[IZE][ARR]</r></p></e>
	<e><p><l>Galdeketa[IZE][IZB]</l><r>galdeketa[IZE][ARR]</r></p></e>
	<e><p><l>galdeketa[ADJ][IZL]</l><r>galdeketa[IZE][ARR]</r></p></e>
	<e><p><l>bake[ADJ][IZL]</l><r>bake[IZE][ARR]</r></p></e>
	<e><p><l>isekazko[ADJ][IZL]</l><r>iseka[IZE][ARR]+[DEK][INS][MG]+[DEK][GEL]</r></p></e>
	<e><p><l>kuota[ADJ][IZL]</l><r>kuota[IZE][ARR]</r></p></e>
	<e><p><l>zatidura[ADJ][IZL]</l><r>zatitu[ADI][SIN]dura[ATZ][IZE][ARR]</r></p></e>
	<e><p><l>pista[ADJ][IZL]</l><r>pista[IZE][ARR]</r></p></e>
	<e><p><l>garraztasun[ADJ][IZL]</l><r>garratz[ADJ][IZO]tasun[ATZ][IZE][ARR]</r></p></e>
	<e><p><l>erradiografia[ADJ][IZL]</l><r>erradiografia[IZE][ARR]</r></p></e>
	<e><p><l>jendaila[ADJ][IZL]</l><r>jendaila[IZE][ARR]</r></p></e>
	<e><p><l>erritmo_sinkopatu[IZE][ARR]</l><r>sinkopatu[ADI][SIN]+[AMM][PART]</r></p></e>
	<e><p><l>oihan_tropikal[IZE][ARR]</l><r>tropikal[ADJ][IZO]</r></p></e>
	<e><p><l>aldapa[ADJ][IZL]</l><r>aldapa[IZE][ARR]</r></p></e>
	<e><p><l>hondatu[ADJ][IZO]</l><r>hondatu[ADI][SIN]+[AMM][PART]</r></p></e>
	<e><p><l>zorizko[ADJ][IZL]</l><r>zori[IZE][ARR]+[DEK][INS][MG]+[DEK][GEL]</r></p></e>
	<e><p><l>aleatoriotasun[ADJ][IZL]</l><r>aleatorio[ADJ][IZO]tasun[ATZ][IZE][ARR]</r></p></e>
	<e><p><l>telemetro[ADJ][IZL]</l><r>telemetro[IZE][ARR]</r></p></e>
	<e><p><l>deiadarkari[IZE][ARR]</l><r>deiadarkari[ADJ][IZO]</r></p></e>
	<e><p><l>karraka[ADJ][IZL]</l><r>karraka[IZE][ARR]</r></p></e>
	<e><p><l>izendatu[IZE][ARR]</l><r>izendatu[ADI][SIN]+[AMM][PART]</r></p></e>
	<e><p><l>balioztatze[IZE][ARR]</l><r>balioztatu[ADI][SIN]tze[ATZ][IZE][ARR]</r></p></e>
	<e><p><l>arrazionalismo[ADJ][IZL]</l><r>arrazionalismo[IZE][ARR]</r></p></e>
	<e><p><l>hondamen[ADJ][IZL]</l><r>hondatu[ADI][SIN]men[ATZ][IZE][ARR]</r></p></e>
	<e><p><l>ala[IZE][ARR]</l><r>alatu[ADI][SIN]+[AMM][PART]</r></p></e>
	<e><p><l>izpi[ADJ][IZL]</l><r>izpi[IZE][ARR]</r></p></e>
	<e><p><l>baso-berritze[IZE][ARR]</l><r>berritu[ADI][SIN]tze[ATZ][IZE][ARR]</r></p></e>
	<e><p><l>berregin[ADI][SIN]</l><r>ber[AUR]egin[ADI][SIN]+[AMM][ADOIN]</r></p></e>
	<e><p><l>berrautatu[ADI][SIN]</l><r>ber[AUR]hautatu[ADI][SIN]+[AMM][PART]</r></p></e>
	<e><p><l>irakurgarritasun[ADJ][IZL]</l><r>irakurgarri[ADJ][IZO]tasun[ATZ][IZE][ARR]</r></p></e>
	<e><p><l>lantokian_egina[IZE][ARR]</l><r>egin[ADI][SIN]+[AMM][PART]</r></p></e>
	<e><p><l>arropa_egina[IZE][ARR]</l><r>egin[ADI][SIN]+[AMM][PART]</r></p></e>
	<e><p><l>janzteko_prest[ADJ][IZO]</l><r>prest[ADJ][IZO][RARE]</r></p></e>
	<e><p><l>berresan[ADI][SIN]</l><r>ber[AUR]esan[ADI][SIN]+[AMM][ADOIN]</r></p></e>
	<e><p><l>ohartze[IZE][ARR]</l><r>ohartu[ADI][SIN]tze[ATZ][IZE][ARR]</r></p></e>
	<e><p><l>birbanatze[ADJ][IZL]</l><r>ber[AUR]tze[ATZ][IZE][ARR]</r></p></e>
	<e><p><l>birbanatze[IZE][ARR]</l><r>ber[AUR]tze[ATZ][IZE][ARR]</r></p></e>
	<e><p><l>ondasun_higiezin[IZE][ARR]</l><r>higiezin[ADJ][IZO]</r></p></e>
	<e><p><l>berragertu[ADI][SIN]</l><r>ber[AUR]agertu[ADI][SIN]+[AMM][PART]</r></p></e>
	<e><p><l>berrarmatze[IZE][ARR]</l><r>ber[AUR]tze[ATZ][IZE][ARR]</r></p></e>
	<e><p><l>asaldatze[IZE][ARR]</l><r>asaldatu[ADI][SIN]tze[ATZ][IZE][ARR]</r></p></e>
	<e><p><l>berreraiki[ADI][SIN]</l><r>ber[AUR]eraiki[ADI][SIN]+[AMM][ADOIN]</r></p></e>
	<e><p><l>gezurtatze[IZE][ARR]</l><r>gezurtatu[ADI][SIN]tze[ATZ][IZE][ARR]</r></p></e>
	<e><p><l>laburbilketa[ADJ][IZL]</l><r>laburbilketa[IZE][ARR]</r></p></e>
	<e><p><l>berreskuratze[IZE][ARR]</l><r>ber[AUR]tze[ATZ][IZE][ARR]</r></p></e>
	<e><p><l>duela_gutxiko[IZE][ARR]</l><r>gutxi[ADJ][IZO][RARE]+[DEK][NUMS]+[DEK][GEL]</r></p></e>
	<e><p><l>harreragile[ADJ][IZL]</l><r>harreragile[IZE][ARR]</r></p></e>
	<e><p><l>gordeleku[ADJ][IZL]</l><r>gordeleku[IZE][ARR]</r></p></e>
	<e><p><l>berriro_kargatzea[IZE][ARR]</l><r>kargatu[ADI][SIN]tze[ATZ][IZE][ARR]+[NUMS]</r></p></e>
	<e><p><l>elkarrekiko[IZE][ARR]</l><r>elkar[IOR][ELK]+[DEK][SOZ][MG]+[DEK][GEL]</r></p></e>
	<e><p><l>hartu-eman[ADJ][IZL]</l><r>eman[IZE][ARR]</r></p></e>
	<e><p><l>berreskuratu[ADI][SIN]</l><r>ber[AUR]eskuratu[ADI][SIN]+[AMM][PART]</r></p></e>
	<e><p><l>oneratze[IZE][ARR]</l><r>oneratu[ADI][SIN]tze[ATZ][IZE][ARR]</r></p></e>
	<e><p><l>ezagutze[IZE][ARR]</l><r>ezagutu[ADI][SIN]tze[ATZ][IZE][ARR]</r></p></e>
	<e><p><l>berriz[IZE][ARR]</l><r>berri[IZE][ARR]+[DEK][INS][MG]</r></p></e>
	<e><p><l>berregite[IZE][ARR]</l><r>ber[AUR]te[ATZ][IZE][ARR]</r></p></e>
	<e><p><l>aurpegiratze[IZE][ARR]</l><r>aurpegiratu[ADI][SIN]tze[ATZ][IZE][ARR]</r></p></e>
	<e><p><l>kontratatze[IZE][ARR]</l><r>kontratatu[ADI][SIN]tze[ATZ][IZE][ARR]</r></p></e>
	<e><p><l>lerrozuzeneko[ADJ][IZL]</l><r>lerrozuzen[ADJ][IZO]+[DEK][NUMS]+[DEK][GEL]</r></p></e>
	<e><p><l>ondeste[ADJ][IZL]</l><r>ondeste[IZE][ARR]</r></p></e>
	<e><p><l>errepikatze[IZE][ARR]</l><r>errepikatu[ADI][SIN]tze[ATZ][IZE][ARR]</r></p></e>
	<e><p><l>erredaktore[ADJ][IZL]</l><r>erredaktore[IZE][ARR]</r></p></e>
	<e><p><l>emendatze[IZE][ARR]</l><r>emendatu[ADI][SIN]tze[ATZ][IZE][ARR]</r></p></e>
	<e><p><l>birigarro[ADJ][IZL]</l><r>birigarro[IZE][ARR]</r></p></e>
	<e><p><l>berrezarri[ADI][SIN]</l><r>ber[AUR]ezarri[ADI][SIN]+[AMM][PART]</r></p></e>
	<e><p><l>birbalioztatze[IZE][ARR]</l><r>ber[AUR]tze[ATZ][IZE][ARR]</r></p></e>
	<e><p><l>berraztertu[ADI][SIN]</l><r>ber[AUR]aztertu[ADI][SIN]+[AMM][PART]</r></p></e>
	<e><p><l>berrezarpen[IZE][ARR]</l><r>ber[AUR]pen[ATZ][IZE][ARR]</r></p></e>
	<e><p><l>findu[IZE][ARR]</l><r>findu[ADI][SIN]+[AMM][PART]</r></p></e>
	<e><p><l>baso-berritze[ADJ][IZL]</l><r>berritu[ADI][SIN]tze[ATZ][IZE][ARR]</r></p></e>
	<e><p><l>erregeren[IZE][ARR]</l><r>errege[IZE][ARR]+[DEK][GEN][MG]</r></p></e>
	<e><p><l>arautze[IZE][ARR]</l><r>arautu[ADI][SIN]tze[ATZ][IZE][ARR]</r></p></e>
	<e><p><l>eskualdeko[ADJ][IZL]</l><r>eskualde[IZE][ARR]+[DEK][NUMS]+[DEK][GEL]</r></p></e>
	<e><p><l>erregistro[ADJ][IZL]</l><r>erregistro[IZE][ARR]</r></p></e>
	<e><p><l>izena_emanda[IZE][ARR]</l><r>eman[ADI][SIN]+[AMM][PART]+ta[ERL][MEN][MOD]</r></p></e>
	<e><p><l>idazkari[ADJ][IZL]</l><r>idazkari[IZE][ARR]</r></p></e>
	<e><p><l>damututa[IZE][ARR]</l><r>damutu[ADI][SIN]+[AMM][PART]+ta[ERL][MEN][MOD]</r></p></e>
	<e><p><l>ohizko_bezero[ADJ][IZL]</l><r>bezero[IZE][ARR]</r></p></e>
	<e><p><l>birgaitu[ADI][SIN]</l><r>ber[AUR]gaitu[ADI][SIN]+[AMM][PART]</r></p></e>
	<e><p><l>birgaitze[IZE][ARR]</l><r>ber[AUR]tze[ATZ][IZE][ARR]</r></p></e>
	<e><p><l>gaztetze[IZE][ARR]</l><r>gaztetu[ADI][SIN]tze[ATZ][IZE][ARR]</r></p></e>
	<e><p><l>berriz_gaixotze[IZE][ARR]</l><r>gaixotu[ADI][SIN]tze[ATZ][IZE][ARR]</r></p></e>
	<e><p><l>ahaide[ADJ][IZL]</l><r>ahaide[IZE][ARR]</r></p></e>
	<e><p><l>erlatibitate[ADJ][IZL]</l><r>erlatibitate[IZE][ARR]</r></p></e>
	<e><p><l>erlikia[ADJ][IZL]</l><r>erlikia[IZE][ARR]</r></p></e>
	<e><p><l>erlijiozkotasun[ADJ][IZL]</l><r>erlijiozko[ADJ][IZL]tasun[ATZ][IZE][ARR]</r></p></e>
	<e><p><l>dastatze[IZE][ARR]</l><r>dastatu[ADI][SIN]tze[ATZ][IZE][ARR]</r></p></e>
	<e><p><l>gogorarazi[ADI][FAK]</l><r>gogoratu[ADI][SIN]arazi[ATZ][ADI][FAK]+[AMM][PART]</r></p></e>
	<e><p><l>hozkeria[ADJ][IZL]</l><r>hozkeria[IZE][ARR]</r></p></e>
	<e><p><l>garbitu_daitekeena[ADJ][IZL]</l><r>edin[ADT][A5][NR_HU]+n[ERL][MEN][ERLT]</r></p></e>
	<e><p><l>birsortze[IZE][ARR]</l><r>ber[AUR]tze[ATZ][IZE][ARR]</r></p></e>
	<e><p><l>arnegari[ADJ][IZL]</l><r>arnegari[IZE][ARR]</r></p></e>
	<e><p><l>berrantolatu[ADI][SIN]</l><r>ber[AUR]antolatu[ADI][SIN]+[AMM][PART]</r></p></e>
	<e><p><l>aberriratze[IZE][ARR]</l><r>aberriratu[ADI][SIN]tze[ATZ][IZE][ARR]</r></p></e>
	<e><p><l>uxagarri[IZE][ARR]</l><r>uxatu[ADI][SIN]garri[ATZ][ADJ][IZO]</r></p></e>
	<e><p><l>ordezkapen[ADJ][IZL]</l><r>ordezkatu[ADI][SIN]pen[ATZ][IZE][ARR]</r></p></e>
	<e><p><l>buelta[ADJ][IZL]</l><r>buelta[IZE][ARR]</r></p></e>
	<e><p><l>biltegiratze[IZE][ARR]</l><r>biltegiratu[ADI][SIN]tze[ATZ][IZE][ARR]</r></p></e>
	<e><p><l>berrinprimatze[IZE][ARR]</l><r>ber[AUR]tze[ATZ][IZE][ARR]</r></p></e>
	<e><p><l>berrargitalpen[ADJ][IZL]</l><r>berrargitalpen[IZE][ARR]</r></p></e>
	<e><p><l>kopia[ADJ][IZL]</l><r>kopia[IZE][ARR]</r></p></e>
	<e><p><l>bikoizteko[IZE][ARR]</l><r>bikoiztu[ADI][SIN]+[AMM][ADIZE]+[DEK][GEL]</r></p></e>
	<e><p><l>nazkagarrikeria[ADJ][IZL]</l><r>nazkagarrikeria[IZE][ARR]</r></p></e>
	<e><p><l>berrerosketa[IZE][ARR]</l><r>berrerosketa[ADI][SIN]</r></p></e>
	<e><p><l>berriz_emate[IZE][ARR]</l><r>eman[ADI][SIN]te[ATZ][IZE][ARR]</r></p></e>
	<e><p><l>erreserbista[IZE][ARR]</l><r>erreserbista[ADJ][IZO]+[NUMS]</r></p></e>
	<e><p><l>egoitza[ADJ][IZL]</l><r>egoitza[IZE][ARR]</r></p></e>
	<e><p><l>dimisio[ADJ][IZL]</l><r>dimisio[IZE][ARR]</r></p></e>
	<e><p><l>erabakitasun[ADJ][IZL]</l><r>erabaki[ADI][SIN]+tasun[ATZ][IZE][ARR]</r></p></e>
	<e><p><l>begirune[ADJ][IZL]</l><r>begirune[IZE][ARR]</r></p></e>
	<e><p><l>nor_bere[ADJ][IZL]</l><r>bera[DET][ERKIND][NUMS]+[DEK][GEN]</r></p></e>
	<e><p><l>arnasgailu[ADJ][IZL]</l><r>arnasgailu[IZE][ARR]</r></p></e>
	<e><p><l>loria[ADJ][IZL]</l><r>loria[IZE][ARR]</r></p></e>
	<e><p><l>demandatu[IZE][ARR]</l><r>demandatu[ADI][SIN]+[AMM][PART]</r></p></e>
	<e><p><l>atseden[ADJ][IZL]</l><r>atseden[IZE][ARR]</r></p></e>
	<e><p><l>urduritasun[ADJ][IZL]</l><r>urduri[ADJ][IZO]tasun[ATZ][IZE][ARR]</r></p></e>
	<e><p><l>zaharberritze[ADJ][IZL]</l><r>zaharberritu[ADI][SIN]tze[ATZ][IZE][ARR]</r></p></e>
	<e><p><l>berregituratu[ADI][SIN]</l><r>ber[AUR]egituratu[ADI][SIN]+[AMM][PART]</r></p></e>
	<e><p><l>berpizte[IZE][ARR]</l><r>berpiztu[ADI][SIN]te[ATZ][IZE][ARR]</r></p></e>
	<e><p><l>oroimen_handiko[IZE][ARR]</l><r>han[ADB][ALGARR]+[DEK][ABL]+[DEK][GEL]</r></p></e>
	<e><p><l>erreserba[ADJ][IZL]</l><r>erreserba[IZE][ARR]</r></p></e>
	<e><p><l>errezeloa_duen[IZE][ARR]</l><r>edun[ADL][A1][NR_HU][NK_HU]+n[ERL][MEN][ZHG]</r></p></e>
	<e><p><l>erretina[ADJ][IZL]</l><r>erretina[IZE][ARR]</r></p></e>
	<e><p><l>erretiratu[IZE][ARR]</l><r>erretiratu[ADI][SIN]+[AMM][PART]</r></p></e>
	<e><p><l>beste_epaiketa_bat[IZE][ARR]</l><r>bat[IZE][ARR][RARE]</r></p></e>
	<e><p><l>atzera_begirako[IZE][ARR]</l><r>begi[IZE][ARR]+[DEK][NUMS]+[DEK][ALA]+[DEK][GEL]</r></p></e>
	<e><p><l>batze[IZE][ARR]</l><r>batu[ADI][SIN]tze[ATZ][IZE][ARR]</r></p></e>
	<e><p><l>itzulgarritasun[ADJ][IZL]</l><r>itzulgarri[ADJ][IZO]tasun[ATZ][IZE][ARR]</r></p></e>
	<e><p><l>errebisionista[IZE][ARR]</l><r>errebisionista[ADJ][IZO]+[NUMS]</r></p></e>
	<e><p><l>berridazketa[ADJ][IZL]</l><r>berridazketa[IZE][ARR]</r></p></e>
	<e><p><l>erretoriko[IZE][ARR]</l><r>erretoriko[ADJ][IZO]</r></p></e>
	<e><p><l>erreumadun[IZE][ARR]</l><r>erreumadun[ADJ][IZO]</r></p></e>
	<e><p><l>errinozero[ADJ][IZL]</l><r>errinozero[IZE][ARR]</r></p></e>
	<e><p><l>ezpata-plantain[ADJ][IZL]</l><r>plantain[IZE][ARR]</r></p></e>
	<e><p><l>belar_meta[ADJ][IZL]</l><r>meta[IZE][ARR]</r></p></e>
	<e><p><l>zaldizko[ADJ][IZL]</l><r>zaldi[IZE][ARR]+[DEK][INS][MG]+[DEK][GEL]</r></p></e>
	<e><p><l>hedatu[IZE][ARR]</l><r>hedatu[ADI][SIN]+[AMM][PART]</r></p></e>
	<e><p><l>uhintxo[IZE][ARR]</l><r>uhin[IZE][ARR]txo[ATZ][IZE][ARR]</r></p></e>
	<e><p><l>fusilari[ADJ][IZL]</l><r>fusilari[IZE][ARR]</r></p></e>
	<e><p><l>xaboia-kentze[IZE][ARR]</l><r>kendu[ADI][SIN]tze[ATZ][IZE][ARR]</r></p></e>
	<e><p><l>matxinatu[IZE][ARR]</l><r>matxinatu[ADI][SIN]+[AMM][PART]</r></p></e>
	<e><p><l>iruzur[ADJ][IZL]</l><r>iruzur[IZE][ARR]</r></p></e>
	<e><p><l>olatu_txiki[IZE][ARR]</l><r>txiki[ADJ][IZO]</r></p></e>
	<e><p><l>erritu[ADJ][IZL]</l><r>erritu[IZE][ARR]</r></p></e>
	<e><p><l>erritualismo[ADJ][IZL]</l><r>erritualismo[IZE][ARR]</r></p></e>
	<e><p><l>erre[ADJ][IZO]</l><r>erre[ADI][SIN]+[AMM][PART]</r></p></e>
	<e><p><l>mardultasun[ADJ][IZL]</l><r>mardul[ADJ][IZO]tasun[ATZ][IZE][ARR]</r></p></e>
	<e><p><l>rodeo[ADJ][IZL]</l><r>rodeo[IZE][ARR]</r></p></e>
	<e><p><l>roentgen[ADJ][IZL]</l><r>roentgen[IZE][IZB]</r></p></e>
	<e><p><l>paper[ADJ][IZL]</l><r>paper[IZE][ARR]</r></p></e>
	<e><p><l>atzera_eginarazi[IZE][ARR]</l><r>egin[ADI][SIN]arazi[ATZ][ADI][FAK]+[AMM][PART]</r></p></e>
	<e><p><l>bihozbera[IZE][ARR]</l><r>bihozbera[ADJ][IZO]+[NUMS]</r></p></e>
	<e><p><l>rondo[IZE][ARR]</l><r>rondo[ADB][ADOARR]</r></p></e>
	<e><p><l>sustraitxo[IZE][ARR]</l><r>sustrai[IZE][ARR]txo[ATZ][IZE][ARR]</r></p></e>
	<e><p><l>arrosa-koloreko[IZE][ARR]</l><r>kolore[IZE][ARR]+[DEK][NUMS]+[DEK][GEL]</r></p></e>
	<e><p><l>pattar[ADJ][IZL]</l><r>pattar[IZE][ARR]</r></p></e>
	<e><p><l>eskandaloso[IZE][ARR]</l><r>eskandaloso[ADJ][IZO]</r></p></e>
	<e><p><l>inguruan_ibiltze[ADJ][IZL]</l><r>ibili[ADI][SIN]tze[ATZ][IZE][ARR]</r></p></e>
	<e><p><l>liskarti[IZE][ARR]</l><r>liskarti[ADJ][IZO]</r></p></e>
	<e><p><l>egile-eskubideak[IZE][ARR]</l><r>eskubide[IZE][ARR]</r></p></e>
	<e><p><l>igurtzi[IZE][ARR]</l><r>igurtzi[ADI][SIN]+[AMM][PART]</r></p></e>
	<e><p><l>elgorri[ADJ][IZL]</l><r>elgorri[IZE][ARR]</r></p></e>
	<e><p><l>damutu[IZE][ARR]</l><r>damutu[ADI][SIN]+[AMM][PART]</r></p></e>
	<e><p><l>gaizkile[ADJ][IZL]</l><r>gaizkile[IZE][ARR]</r></p></e>
	<e><p><l>ahul[IZE][ARR]</l><r>ahul[ADJ][IZO]</r></p></e>
	<e><p><l>erruniko[IZE][ARR]</l><r>errun[ADI][SIN]+[AMM][PART]+[DEK][PAR][MG]+[DEK][GEL]</r></p></e>
	<e><p><l>maila[ADJ][IZL]</l><r>maila[IZE][ARR]</r></p></e>
	<e><p><l>landatar[IZE][ARR]</l><r>landatar[ADJ][IZO]</r></p></e>
	<e><p><l>herdoildu[IZE][ARR]</l><r>herdoildu[ADI][SIN]+[AMM][PART]</r></p></e>
	<e><p><l>rutenio[ADJ][IZL]</l><r>rutenio[IZE][ARR]</r></p></e>
	<e><p><l>iraka[ADJ][IZL]</l><r>iraka[IZE][ARR]</r></p></e>
	<e><p><l>sakrilegio[ADJ][IZL]</l><r>sakrilegio[IZE][ARR]</r></p></e>
	<e><p><l>aneka[ADJ][IZL]</l><r>aneka[IZE][ARR]</r></p></e>
	<e><p><l>sadiko[IZE][ARR]</l><r>sadiko[ADJ][IZO]</r></p></e>
	<e><p><l>kutxa_gotor[IZE][ARR]</l><r>gotor[ADJ][IZO]</r></p></e>
	<e><p><l>zainketa[ADJ][IZL]</l><r>zainketa[IZE][ARR]</r></p></e>
	<e><p><l>lizunkeria[ADJ][IZL]</l><r>lizunkeria[IZE][ARR]</r></p></e>
	<e><p><l>soldatadun[ADJ][IZO]</l><r>soldata[IZE][ARR]dun[ATZ][ADJ][IZO]</r></p></e>
	<e><p><l>erakustoki[ADJ][IZL]</l><r>erakustoki[IZE][ARR]</r></p></e>
	<e><p><l>salbatze[IZE][ARR]</l><r>salbatu[ADI][SIN]tze[ATZ][IZE][ARR]</r></p></e>
	<e><p><l>lagin[ADJ][IZL]</l><r>lagin[IZE][ARR]</r></p></e>
	<e><p><l>santutze[IZE][ARR]</l><r>santutu[ADI][SIN]tze[ATZ][IZE][ARR]</r></p></e>
	<e><p><l>santutasun[ADJ][IZL]</l><r>santu[ADJ][IZO]tasun[ATZ][IZE][ARR]</r></p></e>
	<e><p><l>zuhur[IZE][ARR]</l><r>zuhur[ADJ][IZO]</r></p></e>
	<e><p><l>zentzu[ADJ][IZL]</l><r>zentzu[IZE][ARR]</r></p></e>
	<e><p><l>sardina[ADJ][IZL]</l><r>sardina[IZE][ARR]</r></p></e>
	<e><p><l>pozik[IZE][ARR]</l><r>poz[IZE][ARR]+[DEK][PAR][MG]</r></p></e>
	<e><p><l>platertxo[IZE][ARR]</l><r>plater[IZE][ARR]txo[ATZ][IZE][ARR]</r></p></e>
	<e><p><l>geldiketa[ADJ][IZL]</l><r>geldiketa[IZE][ARR]</r></p></e>
	<e><p><l>eskalar[IZE][ARR]</l><r>eskalar[ADJ][IZO]</r></p></e>
	<e><p><l>otarrainska_arrautzeztatu[IZE][ARR]</l><r>arrautzeztatu[ADI][SIN]+[AMM][PART]</r></p></e>
	<e><p><l>eskandaluzko[IZE][ARR]</l><r>eskandalu[IZE][ARR]+[DEK][INS][MG]+[DEK][GEL]</r></p></e>
	<e><p><l>eskaner[ADJ][IZL]</l><r>eskaner[IZE][ARR]</r></p></e>
	<e><p><l>urritasun[ADJ][IZL]</l><r>urri[ADJ][IZO]tasun[ATZ][IZE][ARR]</r></p></e>
	<e><p><l>eskapula[ADJ][IZL]</l><r>eskapula[IZE][ARR]</r></p></e>
	<e><p><l>txorimalo[ADJ][IZL]</l><r>txorimalo[IZE][ARR]</r></p></e>
	<e><p><l>eskatologia[ADJ][IZL]</l><r>eskatologia[IZE][ARR]</r></p></e>
	<e><p><l>eszeptiko[IZE][ARR]</l><r>eszeptiko[ADJ][IZO]</r></p></e>
	<e><p><l>eskizofreniko[IZE][ARR]</l><r>eskizofreniko[ADJ][IZO]</r></p></e>
	<e><p><l>eskola[ADJ][IZL]</l><r>eskola[IZE][ARR]</r></p></e>
	<e><p><l>zital[IZE][ARR]</l><r>zital[ADJ][IZO]</r></p></e>
	<e><p><l>orrolari[IZE][ARR]</l><r>orrolari[ADJ][IZO]</r></p></e>
	<e><p><l>paper-biribilki[IZE][ARR]</l><r>biribil[ADJ][IZO]ki[ATZ][ADB][ADOARR]</r></p></e>
	<e><p><l>arranguratsu[ADJ][IZO]</l><r>arrangura[IZE][ARR]tsu[ATZ][ADJ][IZO]</r></p></e>
	<e><p><l>txukun[IZE][ARR]</l><r>txukun[ADJ][IZO]</r></p></e>
	<e><p><l>itsaso_handiko[IZE][ARR]</l><r>han[ADB][ALGARR]+[DEK][ABL]+[DEK][GEL]</r></p></e>
	<e><p><l>urtaroko[IZE][ARR]</l><r>urtaro[IZE][ARR]+[DEK][NUMS]+[DEK][GEL]</r></p></e>
	<e><p><l>aretozain[ADJ][IZL]</l><r>aretozain[IZE][ARR]</r></p></e>
	<e><p><l>itsasoratzeko_moduko[IZE][ARR]</l><r>modu[IZE][ARR]+[DEK][NUMS]+[DEK][GEL]</r></p></e>
	<e><p><l>bigarren[IZE][ARR]</l><r>bi[DET][DZH][NUMP]garren[ATZ][DET][ORD]</r></p></e>
	<e><p><l>idazkariaren[IZE][ARR]</l><r>idazkari[IZE][ARR]+[DEK][GEN][NUMS]</r></p></e>
	<e><p><l>barnerakoitasun[IZE][ARR]</l><r>barnerakoi[ADJ][IZO]tasun[ATZ][IZE][ARR]</r></p></e>
	<e><p><l>sekta[ADJ][IZL]</l><r>sekta[IZE][ARR]</r></p></e>
	<e><p><l>sektario[IZE][ARR]</l><r>sektario[ADJ][IZO]</r></p></e>
	<e><p><l>ezpata-belar_dilindari[ADJ][IZL]</l><r>ezpata-belar dilindari[ADJ][IZL]</r></p></e>
	<e><p><l>jazartze[IZE][ARR]</l><r>jazarri[ADI][SIN]tze[ATZ][IZE][ARR]</r></p></e>
	<e><p><l>hazitegi[ADJ][IZL]</l><r>hazitegi[IZE][ARR]</r></p></e>
	<e><p><l>ereiteko_makina[ADJ][IZL]</l><r>makina[IZE][ARR]</r></p></e>
	<e><p><l>arrazen_arabera_banatu[IZE][ARR]</l><r>banatu[ADI][SIN]+[AMM][PART]</r></p></e>
	<e><p><l>aukeratze[IZE][ARR]</l><r>aukeratu[ADI][SIN]tze[ATZ][IZE][ARR]</r></p></e>
	<e><p><l>konmutadore[ADJ][IZL]</l><r>konmutadore[IZE][ARR]</r></p></e>
	<e><p><l>bere_buruarekin_ziur_den[IZE][ARR]</l><r>izan[ADL][A1][NR_HU]+n[ERL][MEN][ZHG]</r></p></e>
	<e><p><l>borondate[ADJ][IZL]</l><r>borondate[IZE][ARR]</r></p></e>
	<e><p><l>norberarekiko_konfiantza[ADJ][IZL]</l><r>konfiantza[IZE][ARR]</r></p></e>
	<e><p><l>bere_buruarekin_konfiantza_duen[IZE][ARR]</l><r>edun[ADL][A1][NR_HU][NK_HU]+n[ERL][MEN][ZHG]</r></p></e>
	<e><p><l>bere_esku_jarduteko_gai_den[IZE][ARR]</l><r>izan[ADL][A1][NR_HU]+n[ERL][MEN][ZHG]</r></p></e>
	<e><p><l>introspekzio[ADJ][IZL]</l><r>introspekzio[IZE][ARR]</r></p></e>
	<e><p><l>autodefentsa[ADJ][IZL]</l><r>autodefentsa[IZE][ARR]</r></p></e>
	<e><p><l>autodisziplina[ADJ][IZL]</l><r>autodisziplina[IZE][ARR]</r></p></e>
	<e><p><l>elikagailu[ADJ][IZL]</l><r>elikagailu[IZE][ARR]</r></p></e>
	<e><p><l>autogobernu[ADJ][IZL]</l><r>autogobernu[IZE][ARR]</r></p></e>
	<e><p><l>bere_grinei_erraz_amore_egiten_dien[ADJ][IZL]</l><r>ukan[ADT][A1][NR_HU][NI_HK][NK_HU]+n[ERL][MEN][ERLT]</r></p></e>
	<e><p><l>handikeria[ADJ][IZL]</l><r>handikeria[IZE][ARR]</r></p></e>
	<e><p><l>biziraupen[IZE][ARR]</l><r>biziraun[ADI][SIN]pen[ATZ][IZE][ARR]</r></p></e>
	<e><p><l>norberaren_buruaren_jabea_den[IZE][ARR]</l><r>izan[ADL][A1][NR_HU]+n[ERL][MEN][ZHG]</r></p></e>
	<e><p><l>duintasun[ADJ][IZL]</l><r>duin[ADJ][IZO]tasun[ATZ][IZE][ARR]</r></p></e>
	<e><p><l>autokontrol[IZE][ARR]</l><r>autokontrol[ADJ][IZL]</r></p></e>
	<e><p><l>bere_buruaz_harturiko[IZE][ARR]</l><r>hartu[ADI][SIN]+[AMM][PART]+[DEK][PAR][MG]+[DEK][GEL]</r></p></e>
	<e><p><l>sakrifizio[ADJ][IZL]</l><r>sakrifizio[IZE][ARR]</r></p></e>
	<e><p><l>bere_buruarekin_pozik_dagoen[ADJ][IZL]</l><r>egon[ADT][A1][NR_HU]+n[ERL][MEN][ERLT]</r></p></e>
	<e><p><l>oportunista[IZE][ARR]</l><r>oportunista[ADJ][IZO]+[NUMS]</r></p></e>
	<e><p><l>autoaskitasun[ADJ][IZL]</l><r>autoaskitasun[IZE][ARR]</r></p></e>
	<e><p><l>laguntza_behar_ez_duen[IZE][ARR]</l><r>edun[ADL][A1][NR_HU][NK_HU]+n[ERL][MEN][ZHG]</r></p></e>
	<e><p><l>autofinantzatu[IZE][ARR]</l><r>autofinantzatu[ADI][SIN]+[AMM][PART]</r></p></e>
	<e><p><l>semen[ADJ][IZL]</l><r>semen[IZE][ARR]</r></p></e>
	<e><p><l>zirkuluerdi[ADJ][IZL]</l><r>zirkuluerdi[IZE][ARR]</r></p></e>
	<e><p><l>erdieroale[IZE][ARR]</l><r>erdieroale[ADJ][IZO]</r></p></e>
	<e><p><l>muskulu[ADJ][IZL]</l><r>muskulu[IZE][ARR]</r></p></e>
	<e><p><l>zeharrargitasun[IZE][ARR]</l><r>zeharrargi[ADJ][IZO]tasun[ATZ][IZE][ARR]</r></p></e>
	<e><p><l>zahartzaroko[IZE][ARR]</l><r>zahartzaro[IZE][ARR]+[DEK][NUMS]+[DEK][GEL]</r></p></e>
	<e><p><l>zaharrago[IZE][ARR]</l><r>zahar[ADJ][IZO]+[GRA][KONP]</r></p></e>
	<e><p><l>enpirismo[ADJ][IZL]</l><r>enpirismo[IZE][ARR]</r></p></e>
	<e><p><l>sen[ADJ][IZL]</l><r>sen[IZE][ARR]</r></p></e>
	<e><p><l>sentsualitate[IZE][ARR]</l><r>sentsualitate[ADI][SIN]</r></p></e>
	<e><p><l>sentsualitate[ADJ][IZL]</l><r>sentsualitate[ADI][SIN]</r></p></e>
	<e><p><l>sentimenduzko[IZE][ARR]</l><r>sentitu[ADI][SIN]mendu[ATZ][IZE][ARR]+[DEK][INS][MG]+[DEK][GEL]</r></p></e>
	<e><p><l>zentinela[ADJ][IZL]</l><r>zentinela[IZE][ARR]</r></p></e>
	<e><p><l>bereizi[IZE][ARR]</l><r>bereizi[ADI][SIN]+[AMM][PART]</r></p></e>
	<e><p><l>separatismo[ADJ][IZL]</l><r>separatismo[IZE][ARR]</r></p></e>
	<e><p><l>bereizketa[ADJ][IZL]</l><r>bereizketa[IZE][ARR]</r></p></e>
	<e><p><l>hilobi[ADJ][IZL]</l><r>hilobi[IZE][ARR]</r></p></e>
	<e><p><l>bahitura[ADJ][IZL]</l><r>bahitura[IZE][ARR]</r></p></e>
	<e><p><l>mirabetza[ADJ][IZL]</l><r>mirabetza[IZE][ARR]</r></p></e>
	<e><p><l>serio[IZE][ARR]</l><r>serio[ADJ][IZO]</r></p></e>
	<e><p><l>sarjentu[ADJ][IZL]</l><r>sarjentu[IZE][ARR]</r></p></e>
	<e><p><l>kiribilka_dabilen[IZE][ARR]</l><r>ibili[ADT][A1][NR_HU]+n[ERL][MEN][ZHG]</r></p></e>
	<e><p><l>mirabekeria[IZE][ARR]</l><r>mirabekeria[ADJ][IZL]</r></p></e>
	<e><p><l>hondoratze[IZE][ARR]</l><r>hondoratu[ADI][SIN]tze[ATZ][IZE][ARR]</r></p></e>
	<e><p><l>zazpigarren[IZE][ARR]</l><r>zazpi[DET][DZH][NUMP]garren[ATZ][DET][ORD]</r></p></e>
	<e><p><l>batzuk[IZE][ARR]</l><r>batzuk[DET][DZG][NUMP]+[NUMP]</r></p></e>
	<e><p><l>zorroztasun[IZE][ARR]</l><r>zorrotz[ADJ][IZO]tasun[ATZ][IZE][ARR]</r></p></e>
	<e><p><l>seikote[ADJ][IZL]</l><r>seikote[IZE][ARR]</r></p></e>
	<e><p><l>girgiluak[IZE][ARR]</l><r>girgilu[IZE][ARR]</r></p></e>
	<e><p><l>kolaka[ADJ][IZL]</l><r>kolaka[IZE][ARR]</r></p></e>
	<e><p><l>tabako_txiktu[IZE][ARR]</l><r>tabako txiktu[IZE][ARR]</r></p></e>
	<e><p><l>dardaratsu[ADJ][IZO]</l><r>dardara[IZE][ARR]tsu[ATZ][ADJ][IZO]</r></p></e>
	<e><p><l>arinkeria[ADJ][IZL]</l><r>arinkeria[IZE][ARR]</r></p></e>
	<e><p><l>arrastaka_ibiltze[ADJ][IZL]</l><r>ibili[ADI][SIN]tze[ATZ][IZE][ARR]</r></p></e>
	<e><p><l>sarrio[ADJ][IZL]</l><r>sarrio[IZE][ARR]</r></p></e>
	<e><p><l>akziodun[IZE][ARR]</l><r>akziodun[ADJ][IZO]</r></p></e>
	<e><p><l>zorrozkailu[ADJ][IZL]</l><r>zorrozkailu[IZE][ARR]</r></p></e>
	<e><p><l>aizturrak[IZE][ARR]</l><r>aiztur[IZE][ARR]</r></p></e>
	<e><p><l>babestu[IZE][ARR]</l><r>babestu[ADI][SIN]+[AMM][PART]</r></p></e>
	<e><p><l>artzain[ADJ][IZL]</l><r>artzain[IZE][ARR]</r></p></e>
	<e><p><l>distira[ADJ][IZL]</l><r>distira[IZE][ARR]</r></p></e>
	<e><p><l>begi_beltz[IZE][ARR]</l><r>beltz[ADJ][IZO]</r></p></e>
	<e><p><l>ontzikada[ADJ][IZL]</l><r>ontzikada[IZE][ARR]</r></p></e>
	<e><p><l>istinkari[IZE][ARR]</l><r>istinkari[ADI][SIN]</r></p></e>
	<e><p><l>ez_bete[IZE][ARR]</l><r>bete[ADI][SIN]+[AMM][PART]</r></p></e>
	<e><p><l>oinetako[ADJ][IZL]</l><r>oin[IZE][ARR]+[DEK][NUMP]+[DEK][GEL]</r></p></e>
	<e><p><l>oinetakoak_sartzeko[IZE][ARR]</l><r>sartu[ADI][SIN]tze[ATZ][IZE][ARR]+[DEK][NUMS]+[DEK][GEL]</r></p></e>
	<e><p><l>bi_sos[IZE][ARR]</l><r>sos[IZE][ARR][RARE]</r></p></e>
	<e><p><l>erosketak[IZE][ARR]</l><r>erosketa[IZE][ARR]</r></p></e>
	<e><p><l>epe_motzeko[IZE][ARR]</l><r>motz[ADJ][IZO]+[DEK][NUMS]+[DEK][GEL]</r></p></e>
	<e><p><l>eskasia[ADJ][IZL]</l><r>eskasia[IZE][ARR]</r></p></e>
	<e><p><l>galleta[ADJ][IZL]</l><r>galleta[IZE][ARR]</r></p></e>
	<e><p><l>akats[ADJ][IZL]</l><r>akats[IZE][ARR]</r></p></e>
	<e><p><l>behar_nuke[IZE][ARR]</l><r>edun[ADL][B2][NR_HU][NK_NI]</r></p></e>
	<e><p><l>txingoka[IZE][ARR]</l><r>txingo[IZE][ARR]ka[ATZ][ADB][ADOARR]</r></p></e>
	<e><p><l>ikusgarri[IZE][ARR]</l><r>ikusgarri[ADJ][IZO]</r></p></e>
	<e><p><l>ikuskizuneko_saio_nagusi[IZE][ARR]</l><r>nagusi[IZE][ARR]</r></p></e>
	<e><p><l>txilio[ADJ][IZL]</l><r>txilio[IZE][ARR]</r></p></e>
	<e><p><l>si[ADJ][IZL]</l><r>si[IZE][ARR][RARE]</r></p></e>
	<e><p><l>igitai[ADJ][IZL]</l><r>igitai[IZE][ARR]</r></p></e>
	<e><p><l>alde[ADJ][IZL]</l><r>alde[IZE][ARR]</r></p></e>
	<e><p><l>argi_arrunt[IZE][ARR]</l><r>arrunt[ADJ][IZO]</r></p></e>
	<e><p><l>bahetze[IZE][ARR]</l><r>bahetu[ADI][SIN]tze[ATZ][IZE][ARR]</r></p></e>
	<e><p><l>silize[ADJ][IZL]</l><r>silize[IZE][ARR]</r></p></e>
	<e><p><l>zetazko[IZE][ARR]</l><r>zeta[IZE][ARR]+[DEK][INS][MG]+[DEK][GEL]</r></p></e>
	<e><p><l>zilar-koloreko[IZE][ARR]</l><r>kolore[IZE][ARR]+[DEK][NUMS]+[DEK][GEL]</r></p></e>
	<e><p><l>erraztasun[ADJ][IZL]</l><r>erraz[ADJ][IZO]tasun[ATZ][IZE][ARR]</r></p></e>
	<e><p><l>errazte[ADJ][IZL]</l><r>erraztu[ADI][SIN]te[ATZ][IZE][ARR]</r></p></e>
	<e><p><l>itxura_hutsezko[ADJ][IZL]</l><r>huts[IZE][ARR]+[DEK][INS][MG]+[DEK][GEL]</r></p></e>
	<e><p><l>egiazaletasun[ADJ][IZL]</l><r>egiazale[ADJ][IZO]tasun[ATZ][IZE][ARR]</r></p></e>
	<e><p><l>toki[ADJ][IZL]</l><r>toki[IZE][ARR]</r></p></e>
	<e><p><l>kokatu[IZE][ARR]</l><r>kokatu[ADI][SIN]+[AMM][PART]</r></p></e>
	<e><p><l>hamaseigarren[IZE][ARR]</l><r>hamasei[DET][DZH][NUMP]garren[ATZ][DET][ORD]</r></p></e>
	<e><p><l>seigarren[IZE][ARR]</l><r>sei[DET][DZH][NUMP]garren[ATZ][DET][ORD]</r></p></e>
	<e><p><l>hirurogeigarren[IZE][ARR]</l><r>hirurogei[DET][DZH][NUMP]garren[ATZ][DET][ORD]</r></p></e>
	<e><p><l>okertu[IZE][ARR]</l><r>okertu[ADI][SIN]+[AMM][PART]</r></p></e>
	<e><p><l>desberdintza[ADJ][IZL]</l><r>desberdintza[IZE][ARR]</r></p></e>
	<e><p><l>itsaspekari[ADJ][IZL]</l><r>itsaspekari[IZE][ARR]</r></p></e>
	<e><p><l>eskinko[IZE][ARR]</l><r>eskinko[ADJ][IZL]</r></p></e>
	<e><p><l>Burrhus_Frederic_Skinner[IZE][IZB]</l><r>skinner[IZE][ARR]</r></p></e>
	<e><p><l>zeruraino[IZE][ARR]</l><r>zeru[IZE][ARR]+[DEK][NUMS]+[DEK][ABU]</r></p></e>
	<e><p><l>argizulo[ADJ][IZL]</l><r>argizulo[IZE][ARR]</r></p></e>
	<e><p><l>omen_txarreko[IZE][ARR]</l><r>txar[ADJ][IZO]+[DEK][NUMS]+[DEK][GEL]</r></p></e>
	<e><p><l>logale[ADJ][IZL]</l><r>logale[IZE][ARR]</r></p></e>
	<e><p><l>esna[IZE][ARR]</l><r>esnatu[ADI][SIN]+[AMM][PART]</r></p></e>
	<e><p><l>loguratu[IZE][ARR]</l><r>loguratu[ADI][SIN]+[AMM][PART]</r></p></e>
	<e><p><l>lera[ADJ][IZL]</l><r>lera[IZE][ARR]</r></p></e>
	<e><p><l>marea_beltz[IZE][ARR]</l><r>beltz[ADJ][IZO]</r></p></e>
	<e><p><l>dortoka_pinto[IZE][ARR]</l><r>pinto[ADJ][IZO]</r></p></e>
	<e><p><l>pixka_bat[IZE][ARR]</l><r>batu[ADI][SIN]+[AMM][PART]</r></p></e>
	<e><p><l>zirritu[ADJ][IZL]</l><r>zirritu[IZE][ARR]</r></p></e>
	<e><p><l>adur[ADJ][IZL]</l><r>adur[IZE][ARR]</r></p></e>
	<e><p><l>hustubide[ADJ][IZL]</l><r>hustubide[IZE][ARR]</r></p></e>
	<e><p><l>elur_urtu[IZE][ARR]</l><r>urtu[ADI][SIN]+[AMM][PART]</r></p></e>
	<e><p><l>eskala_txikiko[ADJ][IZL]</l><r>txiki[ADJ][IZO]+[DEK][NUMS]+[DEK][GEL]</r></p></e>
	<e><p><l>baztanga[ADJ][IZL]</l><r>baztanga[IZE][ARR]</r></p></e>
	<e><p><l>usain_txarreko[IZE][ARR]</l><r>txar[ADJ][IZO]+[DEK][NUMS]+[DEK][GEL]</r></p></e>
	<e><p><l>irribarre_maltzur[IZE][ARR]</l><r>maltzur[ADJ][IZO]</r></p></e>
	<e><p><l>USA_GB[IZE][ARR]</l><r>GB[SIG]</r></p></e>
	<e><p><l>harrokeria[ADJ][IZL]</l><r>harrokeria[IZE][ARR]</r></p></e>
	<e><p><l>barraskilo[ADJ][IZL]</l><r>barraskilo[IZE][ARR]</r></p></e>
	<e><p><l>harrapatze[IZE][ARR]</l><r>harrapatu[ADI][SIN]tze[ATZ][IZE][ARR]</r></p></e>
	<e><p><l>ebakidura[ADJ][IZL]</l><r>ebakidura[IZE][ARR]</r></p></e>
	<e><p><l>usaintze[IZE][ARR]</l><r>usaindu[ADI][SIN]tze[ATZ][IZE][ARR]</r></p></e>
	<e><p><l>zurrungari[IZE][ARR]</l><r>zurrungari[ADJ][IZO]</r></p></e>
	<e><p><l>zurrunga[ADJ][IZL]</l><r>zurrunga[IZE][ARR]</r></p></e>
	<e><p><l>erdipurdiko[ADJ][IZL]</l><r>erdipurdi[ADB][ADOARR]+[DEK][GEL]</r></p></e>
	<e><p><l>orduan[LOT][LOK]</l><r>orduan[LOT][LOK][ONDO]</r></p></e>
	<e><p><l>xaboitsu[ADJ][IZO]</l><r>xaboi[IZE][ARR]tsu[ATZ][ADJ][IZO]</r></p></e>
	<e><p><l>negar-zotin[ADJ][IZL]</l><r>zotin[IZE][ARR]</r></p></e>
	<e><p><l>gizartekoitasun[IZE][ARR]</l><r>gizartekoi[ADJ][IZO]tasun[ATZ][IZE][ARR]</r></p></e>
	<e><p><l>bizikidetasun[ADJ][IZL]</l><r>bizikidetasun[IZE][ARR]</r></p></e>
	<e><p><l>psikopata[ADJ][IZL]</l><r>psikopata[IZE][ARR]</r></p></e>
	<e><p><l>blai[IZE][ARR]</l><r>blaitu[ADI][SIN]+[AMM][PART]</r></p></e>
	<e><p><l>sodomia[ADJ][IZL]</l><r>sodomia[IZE][ARR]</r></p></e>
	<e><p><l>ahots_emeko[IZE][ARR]</l><r>eme[IZE][ARR]+[DEK][NUMS]+[DEK][GEL]</r></p></e>
	<e><p><l>biguntze[ADJ][IZL]</l><r>bigundu[ADI][SIN]tze[ATZ][IZE][ARR]</r></p></e>
	<e><p><l>lurzoru[ADJ][IZL]</l><r>lurzoru[IZE][ARR]</r></p></e>
	<e><p><l>intsolazio[ADJ][IZL]</l><r>intsolazio[IZE][ARR]</r></p></e>
	<e><p><l>seriotasun[ADJ][IZL]</l><r>serio[ADJ][IZO]tasun[ATZ][IZE][ARR]</r></p></e>
	<e><p><l>ospakizun[ADJ][IZL]</l><r>ospakizun[IZE][ARR]</r></p></e>
	<e><p><l>gogortze[ADJ][IZL]</l><r>gogortu[ADI][SIN]tze[ATZ][IZE][ARR]</r></p></e>
	<e><p><l>bakartar[IZE][ARR]</l><r>bakartar[ADI][SIN]</r></p></e>
	<e><p><l>solo[ADJ][IZL]</l><r>solo[IZE][ARR]</r></p></e>
	<e><p><l>batzuk[ADJ][IZL]</l><r>batzuk[DET][DZG][NUMP]+[NUMP]</r></p></e>
	<e><p><l>pixka_bat[ADJ][IZL]</l><r>bat[IZE][ARR][RARE]</r></p></e>
	<e><p><l>sonata[ADJ][IZL]</l><r>sonata[IZE][ARR]</r></p></e>
	<e><p><l>sonoritate[ADJ][IZL]</l><r>sonoritate[IZE][ARR]</r></p></e>
	<e><p><l>sofisma[ADJ][IZL]</l><r>sofisma[IZE][ARR]</r></p></e>
	<e><p><l>sofistikatu[IZE][ARR]</l><r>sofistikatu[ADI][SIN]+[AMM][PART]</r></p></e>
	<e><p><l>sorbete[ADJ][IZL]</l><r>sorbete[IZE][ARR]</r></p></e>
	<e><p><l>basarto[ADJ][IZL]</l><r>basarto[IZE][ARR]</r></p></e>
	<e><p><l>mingarratz_handi[IZE][ARR]</l><r>handi[ADJ][IZO]</r></p></e>
	<e><p><l>hegoaldeko[ADJ][IZL]</l><r>hegoalde[IZE][ARR]+[DEK][NUMS]+[DEK][GEL]</r></p></e>
	<e><p><l>hegoalderantz[IZE][ARR]</l><r>hegoalde[IZE][ARR]+[DEK][NUMS]+[DEK][ABZ]</r></p></e>
	<e><p><l>subirano[IZE][ARR]</l><r>subirano[ADJ][IZO]</r></p></e>
	<e><p><l>burujabetza[ADJ][IZL]</l><r>burujabetza[IZE][ARR]</r></p></e>
	<e><p><l>soja[ADJ][IZL]</l><r>soja[IZE][ARR]</r></p></e>
	<e><p><l>espageti[ADJ][IZL]</l><r>espageti[IZE][ARR]</r></p></e>
	<e><p><l>espasmo[ADJ][IZL]</l><r>espasmo[IZE][ARR]</r></p></e>
	<e><p><l>aldizka[IZE][ARR]</l><r>aldizkatu[ADI][SIN]+[AMM][PART]</r></p></e>
	<e><p><l>uholde[ADJ][IZL]</l><r>uholde[IZE][ARR]</r></p></e>
	<e><p><l>espata[ADJ][IZL]</l><r>espata[IZE][ARR]</r></p></e>
	<e><p><l>espatula[ADJ][IZL]</l><r>espatula[IZE][ARR]</r></p></e>
	<e><p><l>espezializatu[IZE][ARR]</l><r>espezializatu[ADI][SIN]+[AMM][PART]</r></p></e>
	<e><p><l>espezifikotasun[IZE][ARR]</l><r>espezifiko[ADJ][IZO]tasun[ATZ][IZE][ARR]</r></p></e>
	<e><p><l>pikardatu[ADJ][IZO]</l><r>pikardatu[ADI][SIN]+[AMM][PART]</r></p></e>
	<e><p><l>espektrograma[ADJ][IZL]</l><r>espektrograma[IZE][ARR]</r></p></e>
	<e><p><l>espekulaziozko[IZE][ARR]</l><r>espekulazio[IZE][ARR]+[DEK][INS][MG]+[DEK][GEL]</r></p></e>
	<e><p><l>mintzamen[ADJ][IZL]</l><r>mintzatu[ADI][SIN]men[ATZ][IZE][ARR]</r></p></e>
	<e><p><l>erabili[ADJ][IZO]</l><r>erabili[ADI][SIN]+[AMM][PART]</r></p></e>
	<e><p><l>esfinge[ADJ][IZL]</l><r>esfinge[IZE][ARR]</r></p></e>
	<e><p><l>espikula[IZE][ARR]</l><r>espikula[ADJ][IZL]</r></p></e>
	<e><p><l>bizkarrezur[ADJ][IZL]</l><r>bizkarrezur[IZE][ARR]</r></p></e>
	<e><p><l>ardazgile[IZE][ARR]</l><r>ardatz[IZE][ARR]gile[ATZ][IZE][ARR]</r></p></e>
	<e><p><l>elizaren_ondasun[ADJ][IZL]</l><r>ondasun[IZE][ARR]</r></p></e>
	<e><p><l>amarrutsu[IZE][ARR]</l><r>amarrutsu[ADJ][IZO]</r></p></e>
	<e><p><l>juntura[ADJ][IZL]</l><r>juntura[IZE][ARR]</r></p></e>
	<e><p><l>barkatu[IZE][ARR]</l><r>barkatu[ADI][SIN]+[AMM][PART]</r></p></e>
	<e><p><l>mokozabal[ADJ][IZL]</l><r>mokozabal[IZE][ARR]</r></p></e>
	<e><p><l>noizbehinkako[IZE][ARR]</l><r>noizbehinka[ADB][ADOARR]+[DEK][GEL]</r></p></e>
	<e><p><l>kirolarien_tankerako[ADJ][IZL]</l><r>tanke[IZE][ARR]+[DEK][NUMS]+[DEK][ALA]+[DEK][GEL]</r></p></e>
	<e><p><l>asun[ADJ][IZL]</l><r>asun[IZE][ARR]</r></p></e>
	<e><p><l>ezkontide[ADJ][IZL]</l><r>ezkontide[IZE][ARR]</r></p></e>
	<e><p><l>bihurritu[IZE][ARR]</l><r>bihurritu[ADI][SIN]+[AMM][PART]</r></p></e>
	<e><p><l>ardagai[ADJ][IZL]</l><r>ardagai[IZE][ARR]</r></p></e>
	<e><p><l>bete-betean[IZE][ARR]</l><r>bete[ADI][SIN]+[AMM][PART]+[DEK][NUMS]+[DEK][INE]</r></p></e>
	<e><p><l>ozta-ozta_lortze[IZE][ARR]</l><r>lortu[ADI][SIN]tze[ATZ][IZE][ARR]</r></p></e>
	<e><p><l>egonkortze[IZE][ARR]</l><r>egonkortu[ADI][SIN]tze[ATZ][IZE][ARR]</r></p></e>
	<e><p><l>egonkortasun[ADJ][IZL]</l><r>egonkortasun[IZE][ARR]</r></p></e>
	<e><p><l>beterano[IZE][ARR]</l><r>beterano[ADJ][IZO]</r></p></e>
	<e><p><l>mugitzen_ez_den[ADJ][IZL]</l><r>izan[ADT][A1][NR_HU]+n[ERL][MEN][ERLT]</r></p></e>
	<e><p><l>ehiza[ADJ][IZL]</l><r>ehiza[IZE][ARR]</r></p></e>
	<e><p><l>hazitarako[IZE][ARR]</l><r>hazi[ADI][SIN]+[AMM][PART]+[DEK][MG]+[DEK][ALA]+[DEK][GEL]</r></p></e>
	<e><p><l>ahomotel[IZE][ARR]</l><r>ahomotel[ADJ][IZO]</r></p></e>
	<e><p><l>estandarizazio[ADJ][IZL]</l><r>estandarizazio[IZE][ARR]</r></p></e>
	<e><p><l>begirada_finko[IZE][ARR]</l><r>finko[ADJ][IZO]</r></p></e>
	<e><p><l>araba-zozo[ADJ][IZL]</l><r>zozo[IZE][ARR]</r></p></e>
	<e><p><l>lehen_plater[ADJ][IZL]</l><r>plater[IZE][ARR]</r></p></e>
	<e><p><l>estatu[ADJ][IZL]</l><r>estatu[IZE][ARR]</r></p></e>
	<e><p><l>bulegoko_material[IZE][ARR]</l><r>material[IZE][ARR]</r></p></e>
	<e><p><l>estatistika[ADJ][IZL]</l><r>estatistika[IZE][ARR]</r></p></e>
	<e><p><l>estatua-bilduma[ADJ][IZL]</l><r>bilduma[IZE][ARR]</r></p></e>
	<e><p><l>estatuatxo[IZE][ARR]</l><r>estatua[IZE][ARR]txo[ATZ][IZE][ARR]</r></p></e>
	<e><p><l>estatutuko[IZE][ARR]</l><r>estatutu[IZE][ARR]+[DEK][NUMS]+[DEK][GEL]</r></p></e>
	<e><p><l>egonaldi[ADJ][IZL]</l><r>egonaldi[IZE][ARR]</r></p></e>
	<e><p><l>ebasketa[ADJ][IZL]</l><r>ebasketa[IZE][ARR]</r></p></e>
	<e><p><l>gidatze[ADJ][IZL]</l><r>gidatu[ADI][SIN]tze[ATZ][IZE][ARR]</r></p></e>
	<e><p><l>txantiloi[ADJ][IZL]</l><r>txantiloi[IZE][ARR]</r></p></e>
	<e><p><l>takigrafo[IZE][ARR]</l><r>takigrafo[ADJ][IZO]</r></p></e>
	<e><p><l>guraso-ordeak[IZE][ARR]</l><r>orde[IZE][ARR]</r></p></e>
	<e><p><l>estereofoniko[IZE][ARR]</l><r>estereofoniko[ADJ][IZO]</r></p></e>
	<e><p><l>antzutze[IZE][ARR]</l><r>antzutu[ADI][SIN]tze[ATZ][IZE][ARR]</r></p></e>
	<e><p><l>libra_esterlina[IZE][ARR]</l><r>esterlina[ADJ][IZO]</r></p></e>
	<e><p><l>itsaskortasun[IZE][ARR]</l><r>itsaskor[ADJ][IZO]tasun[ATZ][IZE][ARR]</r></p></e>
	<e><p><l>gogor[IZE][ARR]</l><r>gogor[ADJ][IZO]</r></p></e>
	<e><p><l>hilik_jaio[IZE][ARR]</l><r>jaio[ADI][SIN]+[AMM][PART]</r></p></e>
	<e><p><l>zut[ADJ][IZO]</l><r>zut[ADJ][IZO][RARE]</r></p></e>
	<e><p><l>bizkortze[ADJ][IZL]</l><r>bizkortu[ADI][SIN]tze[ATZ][IZE][ARR]</r></p></e>
	<e><p><l>eragite[IZE][ARR]</l><r>eragite[IZE][ARR][RARE]</r></p></e>
	<e><p><l>kupera[IZE][ARR]</l><r>ku[IZE][ARR][RARE]pe[ATZ][IZE][ARR]+[DEK][NUMS]+[DEK][ALA]</r></p></e>
	<e><p><l>sugile[ADJ][IZL]</l><r>su[IZE][ARR]gile[ATZ][IZE][ARR]</r></p></e>
	<e><p><l>estoma[ADJ][IZL]</l><r>estoma[IZE][ARR]</r></p></e>
	<e><p><l>hargin[ADJ][IZL]</l><r>hargin[IZE][ARR]</r></p></e>
	<e><p><l>hankalepo_jartze[IZE][ARR]</l><r>jarri[ADI][SIN]tze[ATZ][IZE][ARR]</r></p></e>
	<e><p><l>berrotsu[ADJ][IZO]</l><r>berro[IZE][ARR]tsu[ATZ][ADJ][IZO]</r></p></e>
	<e><p><l>tarte_zuzen[IZE][ARR]</l><r>zuzen[ADJ][IZO]</r></p></e>
	<e><p><l>tentsio[ADJ][IZL]</l><r>tentsio[IZE][ARR]</r></p></e>
	<e><p><l>lokarririk_gabe[ADJ][IZO]</l><r>gabe[ADJ][IZO][RARE]</r></p></e>
	<e><p><l>estratega[ADJ][IZL]</l><r>estratega[IZE][ARR]</r></p></e>
	<e><p><l>estrategia[ADJ][IZL]</l><r>estrategia[IZE][ARR]</r></p></e>
	<e><p><l>ibilgu[ADJ][IZL]</l><r>ibilgu[IZE][ARR]</r></p></e>
	<e><p><l>farol[ADJ][IZL]</l><r>farol[IZE][ARR]</r></p></e>
	<e><p><l>intentsitate[ADJ][IZL]</l><r>intentsitate[IZE][ARR]</r></p></e>
	<e><p><l>estreptomizina[ADJ][IZL]</l><r>estreptomizina[IZE][ARR]</r></p></e>
	<e><p><l>estresagarri[ADJ][IZO]</l><r>estresatu[ADI][SIN]garri[ATZ][ADJ][IZO]</r></p></e>
	<e><p><l>urrats[ADJ][IZL]</l><r>urrats[IZE][ARR]</r></p></e>
	<e><p><l>karranka[ADJ][IZL]</l><r>karranka[IZE][ARR]</r></p></e>
	<e><p><l>grebalari[ADJ][IZL]</l><r>grebalari[IZE][ARR]</r></p></e>
	<e><p><l>zerrenda[ADJ][IZL]</l><r>zerrenda[IZE][ARR]</r></p></e>
	<e><p><l>adoleszente[ADJ][IZL]</l><r>adoleszente[IZE][ARR]</r></p></e>
	<e><p><l>ausarti[IZE][ARR]</l><r>ausarti[ADJ][IZO]</r></p></e>
	<e><p><l>zarrasta-hots[ADJ][IZL]</l><r>hots[IZE][ARR]</r></p></e>
	<e><p><l>trabatu[IZE][ARR]</l><r>trabatu[ADI][SIN]+[AMM][PART]</r></p></e>
	<e><p><l>taxidermista[ADJ][IZL]</l><r>taxidermista[IZE][ARR]</r></p></e>
	<e><p><l>txunditu[IZE][ARR]</l><r>txunditu[ADI][SIN]+[AMM][PART]</r></p></e>
	<e><p><l>aireko_akrobazia[ADJ][IZL]</l><r>akrobazia[IZE][ARR]</r></p></e>
	<e><p><l>harridura[ADJ][IZL]</l><r>harritu[ADI][SIN]dura[ATZ][IZE][ARR]</r></p></e>
	<e><p><l>irmotasun[ADJ][IZL]</l><r>irmo[ADJ][IZO]tasun[ATZ][IZE][ARR]</r></p></e>
	<e><p><l>bekatxo[ADJ][IZL]</l><r>bekatxo[IZE][ARR]</r></p></e>
	<e><p><l>orratz[ADJ][IZL]</l><r>orratz[IZE][ARR]</r></p></e>
	<e><p><l>idorgarri[IZE][ARR]</l><r>idortu[ADI][SIN]garri[ATZ][ADJ][IZO]</r></p></e>
	<e><p><l>azpi-familia[ADJ][IZL]</l><r>familia[IZE][ARR]</r></p></e>
	<e><p><l>subjektibotasun[ADJ][IZL]</l><r>subjektibo[ADJ][IZO]tasun[ATZ][IZE][ARR]</r></p></e>
	<e><p><l>berrakuratze[IZE][ARR]</l><r>ber[AUR]tze[ATZ][IZE][ARR]</r></p></e>
	<e><p><l>sublimazio[ADJ][IZL]</l><r>sublimazio[IZE][ARR]</r></p></e>
	<e><p><l>baraila[ADJ][IZL]</l><r>baraila[IZE][ARR]</r></p></e>
	<e><p><l>adimen_gutxiko[IZE][ARR]</l><r>gutxi[ADJ][IZO][RARE]+[DEK][NUMS]+[DEK][GEL]</r></p></e>
	<e><p><l>apaltze[ADJ][IZL]</l><r>apaldu[ADI][SIN]tze[ATZ][IZE][ARR]</r></p></e>
	<e><p><l>zorupe[IZE][ARR]</l><r>zoru[IZE][ARR]pe[ATZ][IZE][ARR]+[DEK][ABS][MG]</r></p></e>
	<e><p><l>izen[ADJ][IZL]</l><r>izen[IZE][ARR]</r></p></e>
	<e><p><l>substratu[ADJ][IZL]</l><r>substratu[IZE][ARR]</r></p></e>
	<e><p><l>lurpeko[IZE][ARR]</l><r>lurpe[IZE][ARR]+[DEK][GEL]</r></p></e>
	<e><p><l>aldiriko[ADJ][IZL]</l><r>aldiri[IZE][ARR]+[DEK][NUMS]+[DEK][GEL]</r></p></e>
	<e><p><l>lurpeko_bide[ADJ][IZL]</l><r>bide[IZE][ARR]</r></p></e>
	<e><p><l>laburtasun[ADJ][IZL]</l><r>laburtasun[IZE][ARR]</r></p></e>
	<e><p><l>sorospen[ADJ][IZL]</l><r>sorotsi[ADI][SIN]pen[ATZ][IZE][ARR]</r></p></e>
	<e><p><l>horrelako[IZE][ARR]</l><r>horrelako[ADJ][IZL]</r></p></e>
	<e><p><l>erromero[ADJ][IZL]</l><r>erromero[IZE][ARR]</r></p></e>
	<e><p><l>hurrupatze[IZE][ARR]</l><r>hurrupatu[ADI][SIN]tze[ATZ][IZE][ARR]</r></p></e>
	<e><p><l>azukretsu[ADJ][IZO]</l><r>azukre[IZE][ARR]tsu[ATZ][ADJ][IZO]</r></p></e>
	<e><p><l>suite[ADJ][IZL]</l><r>suite[IZE][ARR]</r></p></e>
	<e><p><l>umore_txarreko[ADJ][IZL]</l><r>txar[ADJ][IZO]+[DEK][NUMS]+[DEK][GEL]</r></p></e>
	<e><p><l>sulfato[ADJ][IZL]</l><r>sulfato[IZE][ARR]</r></p></e>
	<e><p><l>sufrezko[IZE][ARR]</l><r>sufre[IZE][ARR]+[DEK][INS][MG]+[DEK][GEL]</r></p></e>
	<e><p><l>sultanerri[ADJ][IZL]</l><r>sultanerri[IZE][ARR]</r></p></e>
	<e><p><l>sargori[ADJ][IZL]</l><r>sargori[IZE][ARR]</r></p></e>
	<e><p><l>uda[ADJ][IZL]</l><r>uda[IZE][ARR]</r></p></e>
	<e><p><l>eguzki-izpi[ADJ][IZL]</l><r>izpi[IZE][ARR]</r></p></e>
	<e><p><l>eguzkiak_erretako[IZE][ARR]</l><r>erre[ADI][SIN]+[AMM][PART]+[DEK][MG]+[DEK][GEL]</r></p></e>
	<e><p><l>askotarikoak[IZE][ARR]</l><r>aska[IZE][ARR]+[DEK][PH][RARE]+[DEK][ABL]+[DEK][GEL]+[NUMP]</r></p></e>
	<e><p><l>hondoratu[IZE][ARR]</l><r>hondoratu[ADI][SIN]+[AMM][PART]</r></p></e>
	<e><p><l>eguzkiak_argituriko[IZE][ARR]</l><r>argitu[ADI][SIN]+[AMM][PART]+[DEK][PAR][MG]+[DEK][GEL]</r></p></e>
	<e><p><l>beltzarandu[IZE][ARR]</l><r>beltzarandu[ADI][SIN]+[AMM][PART]</r></p></e>
	<e><p><l>bekain[ADJ][IZL]</l><r>bekain[IZE][ARR]</r></p></e>
	<e><p><l>gehiegikeria[ADJ][IZL]</l><r>gehiegikeria[IZE][ARR]</r></p></e>
	<e><p><l>supermerkatu[ADJ][IZL]</l><r>supermerkatu[IZE][ARR]</r></p></e>
	<e><p><l>naturaz_gaindiko[ADJ][IZL]</l><r>gaindi[IZE][ARR][RARE]+[DEK][NUMS]+[DEK][GEL]</r></p></e>
	<e><p><l>gainegitura[ADJ][IZL]</l><r>gainegitura[IZE][ARR]</r></p></e>
	<e><p><l>egundoko_petrolio-untzi[IZE][ARR]</l><r>ur handietako untzi[ADJ][IZL]</r></p></e>
	<e><p><l>gainbegiratze[ADJ][IZL]</l><r>gainbegiratu[ADI][SIN]tze[ATZ][IZE][ARR]</r></p></e>
	<e><p><l>arrenkari[ADJ][IZL]</l><r>arrenkari[IZE][ARR]</r></p></e>
	<e><p><l>supresore[IZE][ARR]</l><r>supresore[ADB][ADOARR]</r></p></e>
	<e><p><l>deitura[ADJ][IZL]</l><r>deitura[IZE][ARR]</r></p></e>
	<e><p><l>surrealismo[ADJ][IZL]</l><r>surrealismo[IZE][ARR]</r></p></e>
	<e><p><l>susmagarri[IZE][ARR]</l><r>susmagarri[ADJ][IZO]</r></p></e>
	<e><p><l>harrapakin[ADJ][IZL]</l><r>harrapakin[IZE][ARR]</r></p></e>
	<e><p><l>zaplasteko[IZE][ARR]</l><r>zaplasteko[ADB][ADOARR]</r></p></e>
	<e><p><l>eglantina[ADJ][IZL]</l><r>eglantina[IZE][ARR]</r></p></e>
	<e><p><l>ezpata[ADJ][IZL]</l><r>ezpata[IZE][ARR]</r></p></e>
	<e><p><l>ikasketa-programa[ADJ][IZL]</l><r>programa[IZE][ARR]</r></p></e>
	<e><p><l>ikur[ADJ][IZL]</l><r>ikur[IZE][ARR]</r></p></e>
	<e><p><l>simetria[ADJ][IZL]</l><r>simetria[IZE][ARR]</r></p></e>
	<e><p><l>sintesi[ADJ][IZL]</l><r>sintesi[IZE][ARR]</r></p></e>
	<e><p><l>sintetiko[IZE][ARR]</l><r>sintetiko[ADJ][IZO]</r></p></e>
	<e><p><l>xiringa[ADJ][IZL]</l><r>xiringa[IZE][ARR]</r></p></e>
	<e><p><l>arrazionalizazio[ADJ][IZL]</l><r>arrazionalizazio[IZE][ARR]</r></p></e>
	<e><p><l>prentsa_hori[IZE][ARR]</l><r>hori[ADJ][IZO]</r></p></e>
	<e><p><l>itsuskeria[ADJ][IZL]</l><r>itsuskeria[IZE][ARR]</r></p></e>
	<e><p><l>taktiko[IZE][ARR]</l><r>taktiko[ADJ][IZO]</r></p></e>
	<e><p><l>diskreziorik_gabeko[ADJ][IZL]</l><r>gabe[IZE][ARR]+[DEK][NUMS]+[DEK][GEL]</r></p></e>
	<e><p><l>tenia[ADJ][IZL]</l><r>tenia[IZE][ARR]</r></p></e>
	<e><p><l>inorentzat_bereziki_egina[IZE][ARR]</l><r>egin[ADI][SIN]+[AMM][PART]</r></p></e>
	<e><p><l>biraketa[ADJ][IZL]</l><r>biraketa[IZE][ARR]</r></p></e>
	<e><p><l>belztu[IZE][ARR]</l><r>belztu[ADI][SIN]+[AMM][PART]</r></p></e>
	<e><p><l>jabetze[IZE][ARR]</l><r>jabetu[ADI][SIN]tze[ATZ][IZE][ARR]</r></p></e>
	<e><p><l>berritsu[IZE][ARR]</l><r>berritsu[ADJ][IZO]</r></p></e>
	<e><p><l>elkarrizketa[ADJ][IZL]</l><r>elkarrizketa[IZE][ARR]</r></p></e>
	<e><p><l>etxekotze[IZE][ARR]</l><r>etxekotu[ADI][SIN]tze[ATZ][IZE][ARR]</r></p></e>
	<e><p><l>beltzaran-kolore[ADJ][IZL]</l><r>kolore[IZE][ARR]</r></p></e>
	<e><p><l>tango[ADJ][IZL]</l><r>tango[IZE][ARR]</r></p></e>
	<e><p><l>zinta[ADJ][IZL]</l><r>zinta[IZE][ARR]</r></p></e>
	<e><p><l>fez[IZE][ARR]</l><r>fez[ADJ][IZL]</r></p></e>
	<e><p><l>asfalto[ADJ][IZL]</l><r>asfalto[IZE][ARR]</r></p></e>
	<e><p><l>gustu_oneko[IZE][ARR]</l><r>on[IZE][ARR]+[DEK][NUMS]+[DEK][GEL]</r></p></e>
	<e><p><l>dastatzaile[ADJ][IZL]</l><r>dastatzaile[IZE][ARR]</r></p></e>
	<e><p><l>urratu[ADJ][IZL]</l><r>urratu[IZE][ARR]</r></p></e>
	<e><p><l>zirdinak[IZE][ARR]</l><r>zirdin[IZE][ARR]</r></p></e>
	<e><p><l>tenkatu[IZE][ARR]</l><r>tenkatu[ADI][SIN]+[AMM][PART]</r></p></e>
	<e><p><l>taberna[ADJ][IZL]</l><r>taberna[IZE][ARR]</r></p></e>
	<e><p><l>zergak[IZE][ARR]</l><r>zerga[IZE][ARR]</r></p></e>
	<e><p><l>taxi[ADJ][IZL]</l><r>taxi[IZE][ARR]</r></p></e>
	<e><p><l>te[IZE][ARR]</l><r>te[IZE][ARR][RARE]</r></p></e>
	<e><p><l>irakasteko_moduko[IZE][ARR]</l><r>modu[IZE][ARR]+[DEK][NUMS]+[DEK][GEL]</r></p></e>
	<e><p><l>teka[IZE][ARR]</l><r>te[IZE][ARR][RARE]ka[ATZ][ADB][ADOARR]</r></p></e>
	<e><p><l>gas_negar-eragilea[IZE][ARR]</l><r>era[IZE][ARR]gile[ATZ][IZE][ARR]+[NUMS]</r></p></e>
	<e><p><l>teknika[ADJ][IZL]</l><r>teknika[IZE][ARR]</r></p></e>
	<e><p><l>aspertze[IZE][ARR]</l><r>aspertu[ADI][SIN]tze[ATZ][IZE][ARR]</r></p></e>
	<e><p><l>tipi[IZE][ARR]</l><r>tipi[ADJ][IZO]</r></p></e>
	<e><p><l>telekomunikazioak[IZE][ARR]</l><r>telekomunikazio[IZE][ARR]</r></p></e>
	<e><p><l>tenperatura[ADJ][IZL]</l><r>tenperatura[IZE][ARR]</r></p></e>
	<e><p><l>ekaitz[ADJ][IZL]</l><r>ekaitz[IZE][ARR]</r></p></e>
	<e><p><l>munduko[ADJ][IZL]</l><r>mundu[IZE][ARR]+[DEK][NUMS]+[DEK][GEL]</r></p></e>
	<e><p><l>behin-behinekotasun[IZE][ARR]</l><r>behineko[ADJ][IZL]tasun[ATZ][IZE][ARR]</r></p></e>
	<e><p><l>behin-behinekotasun[ADJ][IZL]</l><r>behineko[ADJ][IZL]tasun[ATZ][IZE][ARR]</r></p></e>
	<e><p><l>femme_fatale[IZE][IZB]</l><r>femme fatale[IZE][IZB]</r></p></e>
	<e><p><l>hamar[IZE][ARR]</l><r>hamar[IZE][ARR][RARE]</r></p></e>
	<e><p><l>alokairu[ADJ][IZL]</l><r>alokairu[IZE][ARR]</r></p></e>
	<e><p><l>azpizun[ADJ][IZL]</l><r>azpizun[IZE][ARR]</r></p></e>
	<e><p><l>halako_hamar[IZE][ARR]</l><r>hamar[IZE][ARR][RARE]</r></p></e>
	<e><p><l>dudatsu[ADJ][IZO]</l><r>duda[IZE][ARR]tsu[ATZ][ADJ][IZO]</r></p></e>
	<e><p><l>hamargarren[IZE][ARR]</l><r>hamar[DET][DZH][NUMP]garren[ATZ][DET][ORD]</r></p></e>
	<e><p><l>edukitze[IZE][ARR]</l><r>eduki[ADI][SIN]tze[ATZ][IZE][ARR]</r></p></e>
	<e><p><l>terminologia[ADJ][IZL]</l><r>terminologia[IZE][ARR]</r></p></e>
	<e><p><l>terraza[ADJ][IZL]</l><r>terraza[IZE][ARR]</r></p></e>
	<e><p><l>beldurtu[IZE][ARR]</l><r>beldurtu[ADI][SIN]+[AMM][PART]</r></p></e>
	<e><p><l>lurraldeko[ADJ][IZL]</l><r>lurralde[IZE][ARR]+[DEK][NUMS]+[DEK][GEL]</r></p></e>
	<e><p><l>erreserbako_armada[ADJ][IZL]</l><r>armada[IZE][ARR]</r></p></e>
	<e><p><l>proba[ADJ][IZL]</l><r>proba[IZE][ARR]</r></p></e>
	<e><p><l>testamentugile[IZE][ARR]</l><r>testamentu[IZE][ARR]gile[ATZ][IZE][ARR]</r></p></e>
	<e><p><l>baino[LOT][JNT]</l><r>baino[LOT][JNT][AURK]</r></p></e>
	<e><p><l>esker-gabeko[ADJ][IZL]</l><r>gabe[IZE][ARR]+[DEK][NUMS]+[DEK][GEL]</r></p></e>
	<e><p><l>lasto[ADJ][IZL]</l><r>lasto[IZE][ARR]</r></p></e>
	<e><p><l>urtzaldi[ADJ][IZL]</l><r>urtzaldi[IZE][ARR]</r></p></e>
	<e><p><l>hau[IZE][ARR]</l><r>edun[ADL][A1][NR_HI][NK_HU]</r></p></e>
	<e><p><l>haien[IZE][ARR]</l><r>haiek[DET][ERKARR][NUMP]+[DEK][GEN]</r></p></e>
	<e><p><l>haiena[IZE][ARR]</l><r>haiek[DET][ERKARR][NUMP]+[DEK][GEN]+[NUMS]</r></p></e>
	<e><p><l>teista[IZE][ARR]</l><r>teista[ADJ][IZO]+[NUMS]</r></p></e>
	<e><p><l>berak[IZE][ARR]</l><r>bera[DET][ERKIND][NUMS]+[DEK][ERG][NUMS]</r></p></e>
	<e><p><l>orduan[IZE][ARR]</l><r>ordu[IZE][ARR]+[DEK][NUMS]+[DEK][INE]</r></p></e>
	<e><p><l>teologia[ADJ][IZL]</l><r>teologia[IZE][ARR]</r></p></e>
	<e><p><l>handik_aurrera[IZE][ARR]</l><r>aurreratu[ADI][SIN]+[AMM][PART]</r></p></e>
	<e><p><l>termodinamika[ADJ][IZL]</l><r>termodinamika[IZE][ARR]</r></p></e>
	<e><p><l>hauek[IZE][ARR]</l><r>hauek[DET][ERKARR][NUMP]+[NUMP]</r></p></e>
	<e><p><l>haiek[IZE][ARR]</l><r>haiek[DET][ERKARR][NUMP]+[NUMP]</r></p></e>
	<e><p><l>arrail[ADJ][IZO]</l><r>arrail[ADJ][IZO]O</r></p></e>
	<e><p><l>hire[IZE][ARR]</l><r>hiretu[ADI][SIN]+[AMM][PART]</r></p></e>
	<e><p><l>tramankulu[ADJ][IZL]</l><r>tramankulu[IZE][ARR]</r></p></e>
	<e><p><l>hamahirugarren[IZE][ARR]</l><r>hamahiru[DET][DZH][NUMP]garren[ATZ][DET][ORD]</r></p></e>
	<e><p><l>hogeita_hamargarren[ADJ][IZL]</l><r>hamar[DET][DZH][NUMP]garren[ATZ][DET][ORD]</r></p></e>
	<e><p><l>horiek[IZE][ARR]</l><r>hori[ADJ][IZO]+[DEK][ERG][NUMP]</r></p></e>
	<e><p><l>arinegi[IZE][ARR]</l><r>arin[ADJ][IZO]+[GRA][GEHI]</r></p></e>
	<e><p><l>milagarren[DET][ORD]</l><r>mila[DET][DZH][NUMP]garren[ATZ][DET][ORD]</r></p></e>
	<e><p><l>esklabotza[ADJ][IZL]</l><r>esklabotza[IZE][ARR]</r></p></e>
	<e><p><l>mehatxu[ADJ][IZL]</l><r>mehatxu[IZE][ARR]</r></p></e>
	<e><p><l>hiru_dimentsioko[ADJ][IZL]</l><r>dimentsio[IZE][ARR]+[DEK][NUMS]+[DEK][GEL]</r></p></e>
	<e><p><l>hiru_aldiz[ADJ][IZL]</l><r>aldi[IZE][ARR]+[DEK][INS][MG]</r></p></e>
	<e><p><l>hirurogei[ADJ][IZL]</l><r>hirurogei[IZE][ARR]</r></p></e>
	<e><p><l>bukatuta[IZE][ARR]</l><r>bukatu[ADI][SIN]+[AMM][PART]+ta[ERL][MEN][MOD]</r></p></e>
	<e><p><l>alde_guztietan[IZE][ARR]</l><r>guzti[DET][ORO]+[DEK][NUMP]+[DEK][INE]</r></p></e>
	<e><p><l>beraz[IZE][ARR]</l><r>beratu[ADI][SIN]arazi[ATZ][ADI][FAK]+[AMM][PART]</r></p></e>
	<e><p><l>tik[IZE][ARR]</l><r>tik[IZE][ARR][RARE]</r></p></e>
	<e><p><l>kilikatze[IZE][ARR]</l><r>kilikatu[ADI][SIN]tze[ATZ][IZE][ARR]</r></p></e>
	<e><p><l>itsasaldiko[ADJ][IZL]</l><r>itsasaldi[IZE][ARR]+[DEK][NUMS]+[DEK][GEL]</r></p></e>
	<e><p><l>marea[ADJ][IZL]</l><r>marea[IZE][ARR]</r></p></e>
	<e><p><l>pantyak[IZE][ARR]</l><r>panty[IZE][ARR]</r></p></e>
	<e><p><l>erloju[ADJ][IZL]</l><r>erloju[IZE][ARR]</r></p></e>
	<e><p><l>ordutegi[ADJ][IZL]</l><r>ordutegi[IZE][ARR]</r></p></e>
	<e><p><l>ahalke[ADJ][IZL]</l><r>ahalke[IZE][ARR]</r></p></e>
	<e><p><l>tinbalak[IZE][ARR]</l><r>tinbal[IZE][ARR]</r></p></e>
	<e><p><l>ilundu[IZE][ARR]</l><r>ilundu[ADI][SIN]+[AMM][PART]</r></p></e>
	<e><p><l>txiki[IZE][ARR]</l><r>txiki[ADJ][IZO]</r></p></e>
	<e><p><l>neke[ADJ][IZL]</l><r>neke[IZE][ARR]</r></p></e>
	<e><p><l>ehun[ADJ][IZL]</l><r>ehun[IZE][ARR][RARE]</r></p></e>
	<e><p><l>subjuntibozko_adizkiak[IZE][ARR]</l><r>adizki[IZE][ARR]</r></p></e>
	<e><p><l>itxita[IZE][ARR]</l><r>itxi[ADI][SIN]+[AMM][PART]+ta[ERL][MEN][MOD]</r></p></e>
	<e><p><l>onddo_pozoitsu[IZE][ARR]</l><r>pozoitsu[ADJ][IZO]</r></p></e>
	<e><p><l>gaur[IZE][ARR]</l><r>gaur[ADB][ADOARR]</r></p></e>
	<e><p><l>tolerantzia[ADJ][IZL]</l><r>tolerantzia[IZE][ARR]</r></p></e>
	<e><p><l>metilbentzeno[IZE][ARR]</l><r>metilbentzeno[ADB][ADOARR]</r></p></e>
	<e><p><l>bihar[IZE][ARR]</l><r>bihar[ADB][ADOARR]</r></p></e>
	<e><p><l>gaur_gauean[IZE][ARR]</l><r>gau[IZE][ARR]+[DEK][NUMS]+[DEK][INE]</r></p></e>
	<e><p><l>edukiera-zerga[ADJ][IZL]</l><r>zerga[IZE][ARR]</r></p></e>
	<e><p><l>gainean_astunegia_den[IZE][ARR]</l><r>izan[ADL][A1][NR_HU]+n[ERL][MEN][ZHG]</r></p></e>
	<e><p><l>bular_hutsik[IZE][ARR]</l><r>huts[IZE][ARR]+[DEK][PAR][MG]</r></p></e>
	<e><p><l>plan[ADJ][IZL]</l><r>plan[IZE][ARR]</r></p></e>
	<e><p><l>hoberena_dena[IZE][ARR]</l><r>izan[ADL][A1][NR_HU]+n[ERL][MEN][ERLT]+[ELI]+[NUMS]</r></p></e>
	<e><p><l>hankaz_behera_dagoena[IZE][ARR]</l><r>egon[ADT][A1][NR_HU]+n[ERL][MEN][ERLT]+[ELI]+[NUMS]</r></p></e>
	<e><p><l>hankaz_behera[IZE][ARR]</l><r>behera[ADJ][IZO]</r></p></e>
	<e><p><l>uholdezko[IZE][ARR]</l><r>uholde[IZE][ARR]+[DEK][INS][MG]+[DEK][GEL]</r></p></e>
	<e><p><l>tortilla[ADJ][IZL]</l><r>tortilla[IZE][ARR]</r></p></e>
	<e><p><l>tortura[ADJ][IZL]</l><r>tortura[IZE][ARR]</r></p></e>
	<e><p><l>sentikortasun[ADJ][IZL]</l><r>sentikortasun[IZE][ARR]</r></p></e>
	<e><p><l>ileorde[ADJ][IZL]</l><r>ileorde[IZE][ARR]</r></p></e>
	<e><p><l>birsaldu[ADI][SIN]</l><r>ber[AUR]saldu[ADI][SIN]+[AMM][PART]</r></p></e>
	<e><p><l>toxiko[IZE][ARR]</l><r>toxiko[ADJ][IZO]</r></p></e>
	<e><p><l>toxina[ADJ][IZL]</l><r>toxina[IZE][ARR]</r></p></e>
	<e><p><l>aurki_daitekeen[IZE][ARR]</l><r>edin[ADL][A5][NR_HU]+n[ERL][MEN][ZHG]</r></p></e>
	<e><p><l>aztarnari[IZE][ARR]</l><r>aztarna[IZE][ARR]+[DEK][DAT][NUMS]</r></p></e>
	<e><p><l>karabana[ADJ][IZL]</l><r>karabana[IZE][ARR]</r></p></e>
	<e><p><l>hezi[IZE][ARR]</l><r>hezi[ADI][SIN]+[AMM][PART]</r></p></e>
	<e><p><l>tranbia[ADJ][IZL]</l><r>tranbia[IZE][ARR]</r></p></e>
	<e><p><l>transatlantiko[ADJ][IZL]</l><r>transatlantiko[IZE][ARR]</r></p></e>
	<e><p><l>experientziaz_haraindiko[IZE][ARR]</l><r>haraindi[ADB][ADOARR]+[DEK][GEL]</r></p></e>
	<e><p><l>transferigarritasun[IZE][ARR]</l><r>transferigarri[ADJ][IZO]tasun[ATZ][IZE][ARR]</r></p></e>
	<e><p><l>ezkutuan_jakinarazi[ADI][FAK]</l><r>jakin[ADI][SIN]arazi[ATZ][ADI][FAK]+[AMM][PART]</r></p></e>
	<e><p><l>transplante[ADJ][IZL]</l><r>transplante[IZE][ARR]</r></p></e>
	<e><p><l>birlandatze[IZE][ARR]</l><r>ber[AUR]tze[ATZ][IZE][ARR]</r></p></e>
	<e><p><l>baliorik_gabea[ADJ][IZL]</l><r>gabe[IZE][ARR]+[NUMS]</r></p></e>
	<e><p><l>bidaiari[ADJ][IZL]</l><r>bidaiari[IZE][ARR]</r></p></e>
	<e><p><l>oinpeko[ADJ][IZL]</l><r>oin[IZE][ARR]pe[ATZ][IZE][ARR]+[DEK][NUMS]+[DEK][GEL]</r></p></e>
	<e><p><l>azken_modako[IZE][ARR]</l><r>moda[IZE][ARR]+[DEK][NUMS]+[DEK][GEL]</r></p></e>
	<e><p><l>aztoramen[ADJ][IZL]</l><r>aztoratu[ADI][SIN]men[ATZ][IZE][ARR]</r></p></e>
	<e><p><l>akorde_betegin[IZE][ARR]</l><r>betegin[ADJ][IZO]</r></p></e>
	<e><p><l>tribu[ADJ][IZL]</l><r>tribu[IZE][ARR]</r></p></e>
	<e><p><l>triziklo[ADJ][IZL]</l><r>triziklo[IZE][ARR]</r></p></e>
	<e><p><l>nerbio_trigemino[ADJ][IZL]</l><r>nerbio trigemino[ADJ][IZL]</r></p></e>
	<e><p><l>katu[ADJ][IZL]</l><r>katu[IZE][ARR]</r></p></e>
	<e><p><l>trigonometria[ADJ][IZL]</l><r>trigonometria[IZE][ARR]</r></p></e>
	<e><p><l>hiru_alderdiko[IZE][ARR]</l><r>alderdi[IZE][ARR]+[DEK][NUMS]+[DEK][GEL]</r></p></e>
	<e><p><l>erabili[IZE][ARR]</l><r>erabili[ADI][SIN]+[AMM][PART]</r></p></e>
	<e><p><l>garaipen[IZE][ARR]</l><r>garaitu[ADI][SIN]pen[ATZ][IZE][ARR]</r></p></e>
	<e><p><l>bakartar[ADJ][IZL]</l><r>bakartar[ADI][SIN]</r></p></e>
	<e><p><l>tropikal[IZE][ARR]</l><r>tropikal[ADJ][IZO]</r></p></e>
	<e><p><l>trosta[ADJ][IZL]</l><r>trosta[IZE][ARR]</r></p></e>
	<e><p><l>arazorik_gabeko[IZE][ARR]</l><r>gabe[IZE][ARR]+[DEK][NUMS]+[DEK][GEL]</r></p></e>
	<e><p><l>konpontzaile[ADJ][IZL]</l><r>konpontzaile[IZE][ARR]</r></p></e>
	<e><p><l>konpainia[ADJ][IZL]</l><r>konpainia[IZE][ARR]</r></p></e>
	<e><p><l>galtzak[IZE][ARR]</l><r>galtza[IZE][ARR]</r></p></e>
	<e><p><l>piper_egiten_duen_ikasle[IZE][ARR]</l><r>ikasle[IZE][ARR]</r></p></e>
	<e><p><l>kamioilari[ADJ][IZL]</l><r>kamioilari[IZE][ARR]</r></p></e>
	<e><p><l>trufa[ADJ][IZL]</l><r>trufa[IZE][ARR]</r></p></e>
	<e><p><l>aspaldiko_egia[ADJ][IZL]</l><r>egia[IZE][ARR]</r></p></e>
	<e><p><l>konfiantza[ADJ][IZL]</l><r>konfiantza[IZE][ARR]</r></p></e>
	<e><p><l>saio[ADJ][IZL]</l><r>saio[IZE][ARR]</r></p></e>
	<e><p><l>tuberositate[IZE][ARR]</l><r>tuberositate[ADI][SIN]</r></p></e>
	<e><p><l>hodi[ADJ][IZL]</l><r>hodi[IZE][ARR]</r></p></e>
	<e><p><l>burrunba_handiko[IZE][ARR]</l><r>han[ADB][ALGARR]+[DEK][ABL]+[DEK][GEL]</r></p></e>
	<e><p><l>tundra[ADJ][IZL]</l><r>tundra[IZE][ARR]</r></p></e>
	<e><p><l>doinu_gozoko[IZE][ARR]</l><r>gozo[IZE][ARR]+[DEK][NUMS]+[DEK][GEL]</r></p></e>
	<e><p><l>tungsteno[ADJ][IZL]</l><r>tungsteno[IZE][ARR]</r></p></e>
	<e><p><l>asaldatu[IZE][ARR]</l><r>asaldatu[ADI][SIN]+[AMM][PART]</r></p></e>
	<e><p><l>handitu[ADJ][IZO]</l><r>handitu[ADI][SIN]+[AMM][PART]</r></p></e>
	<e><p><l>etsigarri[IZE][ARR]</l><r>etsigarri[ADJ][IZO]</r></p></e>
	<e><p><l>ate_birakari[IZE][ARR]</l><r>birakari[ADJ][IZO]</r></p></e>
	<e><p><l>agertoki_birakari[IZE][ARR]</l><r>birakari[ADJ][IZO]</r></p></e>
	<e><p><l>dorretxo[IZE][ARR]</l><r>dorre[IZE][ARR]txo[ATZ][IZE][ARR]</r></p></e>
	<e><p><l>pintzak[IZE][ARR]</l><r>pintz[IZE][ARR]</r></p></e>
	<e><p><l>hamabigarren[IZE][ARR]</l><r>hamabi[DET][DZH][NUMP]garren[ATZ][DET][ORD]</r></p></e>
	<e><p><l>hamabi[IZE][ARR]</l><r>hamabi[IZE][ARR][RARE]</r></p></e>
	<e><p><l>hogeigarren[ADJ][IZL]</l><r>hogei[DET][DZH][NUMP]garren[ATZ][DET][ORD]</r></p></e>
	<e><p><l>kiribildu[IZE][ARR]</l><r>kiribildu[ADI][SIN]+[AMM][PART]</r></p></e>
	<e><p><l>nerbio-tik[IZE][ARR]</l><r>tik[IZE][ARR][RARE]</r></p></e>
	<e><p><l>pare[ADJ][IZL]</l><r>pare[IZE][ARR]</r></p></e>
	<e><p><l>testu_mekanografiatu[IZE][ARR]</l><r>mekanografiatu[ADI][SIN]+[AMM][PART]</r></p></e>
	<e><p><l>mekanografo[ADJ][IZL]</l><r>mekanografo[IZE][ARR]</r></p></e>
	<e><p><l>abertzalekeria[ADJ][IZL]</l><r>abertzalekeria[IZE][ARR]</r></p></e>
	<e><p><l>laburtu_gabeko[IZE][ARR]</l><r>gabe[IZE][ARR]+[DEK][NUMS]+[DEK][GEL]</r></p></e>
	<e><p><l>onartezintasun[ADJ][IZL]</l><r>onartezin[ADJ][IZO]tasun[ATZ][IZE][ARR]</r></p></e>
	<e><p><l>aldatu_gabe[ADJ][IZO]</l><r>gabe[ADJ][IZO][RARE]</r></p></e>
	<e><p><l>laguntzarik_gabeko[ADJ][IZL]</l><r>gabe[IZE][ARR]+[DEK][NUMS]+[DEK][GEL]</r></p></e>
	<e><p><l>aldaezintasun[ADJ][IZL]</l><r>aldaezin[ADJ][IZO]tasun[ATZ][IZE][ARR]</r></p></e>
	<e><p><l>armarik_gabeko[ADJ][IZL]</l><r>gabe[IZE][ARR]+[DEK][NUMS]+[DEK][GEL]</r></p></e>
	<e><p><l>i-n_begirapean_utzi_ez_den[ADJ][IZL]</l><r>izan[ADT][A1][NR_HU]+n[ERL][MEN][ERLT]</r></p></e>
	<e><p><l>erakarririk_gabeko[ADJ][IZL]</l><r>gabe[IZE][ARR]+[DEK][NUMS]+[DEK][GEL]</r></p></e>
	<e><p><l>baimenik_gabe_eginiko[IZE][ARR]</l><r>egin[ADI][SIN]+[AMM][PART]+[DEK][PAR][MG]+[DEK][GEL]</r></p></e>
	<e><p><l>eskuraezintasun[ADJ][IZL]</l><r>eskuraezin[ADJ][IZO]tasun[ATZ][IZE][ARR]</r></p></e>
	<e><p><l>garaitua_izan_ez_den[ADJ][IZL]</l><r>izan[ADT][A1][NR_HU]+n[ERL][MEN][ERLT]</r></p></e>
	<e><p><l>sinesgaiztasun[ADJ][IZL]</l><r>sinesgaitz[ADJ][IZO]tasun[ATZ][IZE][ARR]</r></p></e>
	<e><p><l>jaio_gabeko[IZE][ARR]</l><r>gabe[IZE][ARR]+[DEK][NUMS]+[DEK][GEL]</r></p></e>
	<e><p><l>ezin_hautsizko[IZE][ARR]</l><r>hautsi[ADI][SIN]+[AMM][PART]+[DEK][INS][MG]+[DEK][GEL]</r></p></e>
	<e><p><l>zalantza[ADJ][IZL]</l><r>zalantza[IZE][ARR]</r></p></e>
	<e><p><l>esploratu_gabeko[IZE][ARR]</l><r>gabe[IZE][ARR]+[DEK][NUMS]+[DEK][GEL]</r></p></e>
	<e><p><l>kontrolatu_gabeko[ADJ][IZL]</l><r>gabe[IZE][ARR]+[DEK][NUMS]+[DEK][GEL]</r></p></e>
	<e><p><l>zikinkeria[ADJ][IZL]</l><r>zikinkeria[IZE][ARR]</r></p></e>
	<e><p><l>esanezin[ADJ][IZO]</l><r>esanezin[ADJ][IZO]O</r></p></e>
	<e><p><l>axolagabetasun[ADJ][IZL]</l><r>axolagabe[ADJ][IZO]tasun[ATZ][IZE][ARR]</r></p></e>
	<e><p><l>baldintzarik_gabeko[IZE][ARR]</l><r>gabe[IZE][ARR]+[DEK][NUMS]+[DEK][GEL]</r></p></e>
	<e><p><l>loturarik_ez_duen[IZE][ARR]</l><r>edun[ADL][A1][NR_HU][NK_HU]+n[ERL][MEN][ZHG]</r></p></e>
	<e><p><l>konstituzioaren_aurkako[ADJ][IZL]</l><r>aurka[IZE][ARR]+[DEK][NUMS]+[DEK][GEL]</r></p></e>
	<e><p><l>ez_sinesteko_moduko[ADJ][IZL]</l><r>modu[IZE][ARR]+[DEK][NUMS]+[DEK][GEL]</r></p></e>
	<e><p><l>trauskilkeria[ADJ][IZL]</l><r>trauskilkeria[IZE][ARR]</r></p></e>
	<e><p><l>azken_igurtzi[ADJ][IZO]</l><r>igurtzi[ADI][SIN]+[AMM][PART]</r></p></e>
	<e><p><l>ezegonkortasun[ADJ][IZL]</l><r>ezegonkortasun[IZE][ARR]</r></p></e>
	<e><p><l>behe[ADJ][IZL]</l><r>behe[IZE][ARR]</r></p></e>
	<e><p><l>gilbor[ADJ][IZL]</l><r>gilbor[IZE][ARR]</r></p></e>
	<e><p><l>azpigarapen[ADJ][IZL]</l><r>azpigarapen[IZE][ARR]</r></p></e>
	<e><p><l>armazoi[ADJ][IZL]</l><r>armazoi[IZE][ARR]</r></p></e>
	<e><p><l>azpikerian_eginiko[IZE][ARR]</l><r>egin[ADI][SIN]+[AMM][PART]+[DEK][PAR][MG]+[DEK][GEL]</r></p></e>
	<e><p><l>azpimarra[ADJ][IZL]</l><r>azpimarra[IZE][ARR]</r></p></e>
	<e><p><l>itsaspeko[ADJ][IZL]</l><r>itsaspe[IZE][ARR]+[DEK][NUMS]+[DEK][GEL]</r></p></e>
	<e><p><l>leuntze[IZE][ARR]</l><r>leundu[ADI][SIN]tze[ATZ][IZE][ARR]</r></p></e>
	<e><p><l>oinarri[ADJ][IZL]</l><r>oinarri[IZE][ARR]</r></p></e>
	<e><p><l>urpean[IZE][ARR]</l><r>ur[IZE][ARR]pe[ATZ][IZE][ARR]+[DEK][NUMS]+[DEK][INE]</r></p></e>
	<e><p><l>infernu[ADJ][IZL]</l><r>infernu[IZE][ARR]</r></p></e>
	<e><p><l>merezimendurik_gabeko[IZE][ARR]</l><r>gabe[IZE][ARR]+[DEK][NUMS]+[DEK][GEL]</r></p></e>
	<e><p><l>duintasunik_gabe[ADJ][IZO]</l><r>gabe[ADJ][IZO][RARE]</r></p></e>
	<e><p><l>bere_egoera_puruan_dagoen[ADJ][IZL]</l><r>egon[ADT][A1][NR_HU]+n[ERL][MEN][ERLT]</r></p></e>
	<e><p><l>disziplinarik_ez[ADJ][IZL]</l><r>ez[IZE][ARR]</r></p></e>
	<e><p><l>asaldatu_gabe[ADJ][IZO]</l><r>gabe[ADJ][IZO][RARE]</r></p></e>
	<e><p><l>banatu_gabeko[IZE][ARR]</l><r>gabe[IZE][ARR]+[DEK][NUMS]+[DEK][GEL]</r></p></e>
	<e><p><l>galbide[ADJ][IZL]</l><r>galbide[IZE][ARR]</r></p></e>
	<e><p><l>dudarik_gabeko[ADJ][IZL]</l><r>gabe[IZE][ARR]+[DEK][NUMS]+[DEK][GEL]</r></p></e>
	<e><p><l>uhin[ADJ][IZL]</l><r>uhin[IZE][ARR]</r></p></e>
	<e><p><l>errentagarria_ez_den[ADJ][IZL]</l><r>izan[ADT][A1][NR_HU]+n[ERL][MEN][ERLT]</r></p></e>
	<e><p><l>langabezia[ADJ][IZL]</l><r>langabezia[IZE][ARR]</r></p></e>
	<e><p><l>amaierarik_gabeko[ADJ][IZL]</l><r>gabe[IZE][ARR]+[DEK][NUMS]+[DEK][GEL]</r></p></e>
	<e><p><l>ez_gutiziatzeko_moduko[ADJ][IZL]</l><r>modu[IZE][ARR]+[DEK][NUMS]+[DEK][GEL]</r></p></e>
	<e><p><l>huts_egin_ezin[ADJ][IZL]</l><r>ezin[IZE][ARR]</r></p></e>
	<e><p><l>aldakortasun[ADJ][IZL]</l><r>aldakortasun[IZE][ARR]</r></p></e>
	<e><p><l>aipamen_berezirik_gabeko[ADJ][IZL]</l><r>gabe[IZE][ARR]+[DEK][NUMS]+[DEK][GEL]</r></p></e>
	<e><p><l>argitu_gabeko[ADJ][IZL]</l><r>gabe[IZE][ARR]+[DEK][NUMS]+[DEK][GEL]</r></p></e>
	<e><p><l>desleialtasun[ADJ][IZL]</l><r>desleial[ADJ][IZO]tasun[ATZ][IZE][ARR]</r></p></e>
	<e><p><l>ezagutzagabetasun[ADJ][IZL]</l><r>ezagutzagabe[ADJ][IZO]tasun[ATZ][IZE][ARR]</r></p></e>
	<e><p><l>moda-ren_araberakoa_ez_den[IZE][ARR]</l><r>izan[ADL][A1][NR_HU]+n[ERL][MEN][ZHG]</r></p></e>
	<e><p><l>askatze[ADJ][IZL]</l><r>askatu[ADI][SIN]tze[ATZ][IZE][ARR]</r></p></e>
	<e><p><l>amaitu_gabeko[ADJ][IZL]</l><r>gabe[IZE][ARR]+[DEK][NUMS]+[DEK][GEL]</r></p></e>
	<e><p><l>oinarri_gabe[ADJ][IZO]</l><r>gabe[ADJ][IZO][RARE]</r></p></e>
	<e><p><l>etsaitasun[ADJ][IZL]</l><r>etsai[ADJ][IZO]tasun[ATZ][IZE][ARR]</r></p></e>
	<e><p><l>altzaririk_gabeko[ADJ][IZL]</l><r>gabe[IZE][ARR]+[DEK][NUMS]+[DEK][GEL]</r></p></e>
	<e><p><l>baltsamo[ADJ][IZL]</l><r>baltsamo[IZE][ARR]</r></p></e>
	<e><p><l>apodun[IZE][ARR]</l><r>apo[IZE][ARR]dun[ATZ][ADJ][IZO]</r></p></e>
	<e><p><l>goibeltasun[ADJ][IZL]</l><r>goibel[ADJ][IZO]tasun[ATZ][IZE][ARR]</r></p></e>
	<e><p><l>alimaleko[IZE][ARR]</l><r>alimale[ADJ][IZO]+[DEK][NUMS]+[DEK][GEL]</r></p></e>
	<e><p><l>zauririk_gabe[ADJ][IZO]</l><r>gabe[ADJ][IZO][RARE]</r></p></e>
	<e><p><l>uniformetasun[ADJ][IZL]</l><r>uniforme[ADJ][IZO]tasun[ATZ][IZE][ARR]</r></p></e>
	<e><p><l>apaltasun[ADJ][IZL]</l><r>apal[ADJ][IZO]tasun[ATZ][IZE][ARR]</r></p></e>
	<e><p><l>nahi_gabe_eginiko[ADJ][IZL]</l><r>egin[ADI][SIN]+[AMM][PART]+[DEK][PAR][MG]+[DEK][GEL]</r></p></e>
	<e><p><l>sindikatu[ADJ][IZL]</l><r>sindikatu[IZE][ARR]</r></p></e>
	<e><p><l>batasun[ADJ][IZL]</l><r>batasun[IZE][ARR]</r></p></e>
	<e><p><l>sindikalismo[ADJ][IZL]</l><r>sindikalismo[IZE][ARR]</r></p></e>
	<e><p><l>bildu_sindikatu_batean[IZE][ARR]</l><r>bat[IZE][ARR][RARE]+[DEK][NUMS]+[DEK][INE]</r></p></e>
	<e><p><l>aldiberekotasun[ADJ][IZL]</l><r>aldibereko[ADJ][IZL]tasun[ATZ][IZE][ARR]</r></p></e>
	<e><p><l>unibertso[ADJ][IZL]</l><r>unibertso[IZE][ARR]</r></p></e>
	<e><p><l>berunik_gabe[ADJ][IZO]</l><r>gabe[ADJ][IZO][RARE]</r></p></e>
	<e><p><l>itxuragabetasun[ADJ][IZL]</l><r>itxuragabe[ADJ][IZO]tasun[ATZ][IZE][ARR]</r></p></e>
	<e><p><l>azpiko_arropa[ADJ][IZL]</l><r>arropa[IZE][ARR]</r></p></e>
	<e><p><l>izenik_gabeko[ADJ][IZL]</l><r>gabe[IZE][ARR]+[DEK][NUMS]+[DEK][GEL]</r></p></e>
	<e><p><l>normala_ez_den[ADJ][IZL]</l><r>izan[ADT][A1][NR_HU]+n[ERL][MEN][ERLT]</r></p></e>
	<e><p><l>ordaindu_gabeko[ADJ][IZL]</l><r>gabe[IZE][ARR]+[DEK][NUMS]+[DEK][GEL]</r></p></e>
	<e><p><l>aurrekorik_gabeko[IZE][ARR]</l><r>gabe[IZE][ARR]+[DEK][NUMS]+[DEK][GEL]</r></p></e>
	<e><p><l>ezatsegintasun[ADJ][IZL]</l><r>ezatsegin[ADJ][IZO]tasun[ATZ][IZE][ARR]</r></p></e>
	<e><p><l>gustuko_ez_den[IZE][ARR]</l><r>izan[ADL][A1][NR_HU]+n[ERL][MEN][ZHG]</r></p></e>
	<e><p><l>onarpen_ez[ADJ][IZL]</l><r>ez[IZE][ARR]</r></p></e>
	<e><p><l>aurrekaririk_gabe[ADJ][IZO]</l><r>gabe[ADJ][IZO][RARE]</r></p></e>
	<e><p><l>aurretik_jakin_ezin_den[ADJ][IZL]</l><r>izan[ADT][A1][NR_HU]+n[ERL][MEN][ERLT]</r></p></e>
	<e><p><l>ezustean_gertaturiko[ADJ][IZL]</l><r>gertatu[ADI][SIN]+[AMM][PART]+[DEK][PAR][MG]+[DEK][GEL]</r></p></e>
	<e><p><l>irabazirik_gabeko[IZE][ARR]</l><r>gabe[IZE][ARR]+[DEK][NUMS]+[DEK][GEL]</r></p></e>
	<e><p><l>behartu_gabeko[ADJ][IZL]</l><r>gabe[IZE][ARR]+[DEK][NUMS]+[DEK][GEL]</r></p></e>
	<e><p><l>argitaratu_ez_duen[IZE][ARR]</l><r>edun[ADL][A1][NR_HU][NK_HU]+n[ERL][MEN][ZHG]</r></p></e>
	<e><p><l>ahaide-loturarik_gabeko[ADJ][IZL]</l><r>gabe[IZE][ARR]+[DEK][NUMS]+[DEK][GEL]</r></p></e>
	<e><p><l>fidagarri_ez_den[IZE][ARR]</l><r>izan[ADL][A1][NR_HU]+n[ERL][MEN][ZHG]</r></p></e>
	<e><p><l>konpondu_gabeko[ADJ][IZL]</l><r>gabe[IZE][ARR]+[DEK][NUMS]+[DEK][GEL]</r></p></e>
	<e><p><l>diziplinarik_gabe[ADJ][IZO]</l><r>gabe[ADJ][IZO][RARE]</r></p></e>
	<e><p><l>gatzik_gabeko[ADJ][IZL]</l><r>gabe[IZE][ARR]+[DEK][NUMS]+[DEK][GEL]</r></p></e>
	<e><p><l>asetzen_ez_duen[ADJ][IZL]</l><r>ukan[ADT][A1][NR_HU][NK_HU]+n[ERL][MEN][ERLT]</r></p></e>
	<e><p><l>eskrupulurik_gabe[ADJ][IZO]</l><r>gabe[ADJ][IZO][RARE]</r></p></e>
	<e><p><l>ezin_hautsizko[ADJ][IZL]</l><r>hautsi[ADI][SIN]+[AMM][PART]+[DEK][INS][MG]+[DEK][GEL]</r></p></e>
	<e><p><l>bizarra_kendu_gabeko[ADJ][IZL]</l><r>gabe[IZE][ARR]+[DEK][NUMS]+[DEK][GEL]</r></p></e>
	<e><p><l>itsustasun[ADJ][IZL]</l><r>itsustasun[IZE][ARR]</r></p></e>
	<e><p><l>ez-gaitu[ADJ][IZO]</l><r>gaitu[ADI][SIN]+[AMM][PART]</r></p></e>
	<e><p><l>berezko_edertasuna_mantentzen_duen[IZE][ARR]</l><r>edun[ADL][A1][NR_HU][NK_HU]+n[ERL][MEN][ZHG]</r></p></e>
	<e><p><l>porrot_egin_duen[IZE][ARR]</l><r>edun[ADL][A1][NR_HU][NK_HU]+n[ERL][MEN][ZHG]</r></p></e>
	<e><p><l>desegokitasun[ADJ][IZL]</l><r>desegoki[ADJ][IZO]tasun[ATZ][IZE][ARR]</r></p></e>
	<e><p><l>ustiatu_gabe[ADJ][IZO]</l><r>gabe[ADJ][IZO][RARE]</r></p></e>
	<e><p><l>garbitasun_ez[ADJ][IZL]</l><r>ez[IZE][ARR]</r></p></e>
	<e><p><l>iruzurkeria[ADJ][IZL]</l><r>iruzurkeria[IZE][ARR]</r></p></e>
	<e><p><l>baliatu_gabeko[IZE][ARR]</l><r>gabe[IZE][ARR]+[DEK][NUMS]+[DEK][GEL]</r></p></e>
	<e><p><l>arrazoirik_gabeko[IZE][ARR]</l><r>gabe[IZE][ARR]+[DEK][NUMS]+[DEK][GEL]</r></p></e>
	<e><p><l>nahi_ez_den[IZE][ARR]</l><r>izan[ADL][A1][NR_HU]+n[ERL][MEN][ZHG]</r></p></e>
	<e><p><l>eritasun[ADJ][IZL]</l><r>eri[ADJ][IZO]tasun[ATZ][IZE][ARR]</r></p></e>
	<e><p><l>ez_prest[ADJ][IZO]</l><r>prest[ADJ][IZO][RARE]</r></p></e>
	<e><p><l>nahi_gabeko[IZE][ARR]</l><r>gabe[IZE][ARR]+[DEK][NUMS]+[DEK][GEL]</r></p></e>
	<e><p><l>idatzi_gabe[ADJ][IZO]</l><r>gabe[ADJ][IZO][RARE]</r></p></e>
	<e><p><l>zorroztasun[ADJ][IZL]</l><r>zorrotz[ADJ][IZO]tasun[ATZ][IZE][ARR]</r></p></e>
	<e><p><l>tapizatu[IZE][ARR]</l><r>tapizatu[ADI][SIN]+[AMM][PART]</r></p></e>
	<e><p><l>goi_mailako[IZE][ARR]</l><r>maila[IZE][ARR]+[DEK][NUMS]+[DEK][GEL]</r></p></e>
	<e><p><l>beste_baten_kaltetan[IZE][ARR]</l><r>kalte[IZE][ARR]+[DEK][MG]+[DEK][INE]</r></p></e>
	<e><p><l>goian[IZE][ARR]</l><r>goi[IZE][ARR]+[DEK][NUMS]+[DEK][INE]</r></p></e>
	<e><p><l>goranzko[IZE][ARR]</l><r>gora[ADB][ALGARR]+[DEK][ABZ]+[DEK][GEL]</r></p></e>
	<e><p><l>hirigintza[ADJ][IZL]</l><r>hirigintza[IZE][ARR]</r></p></e>
	<e><p><l>barrabas[IZE][ARR]</l><r>barrabas[ADJ][IZO]</r></p></e>
	<e><p><l>gernu[ADJ][IZL]</l><r>gernu[IZE][ARR]</r></p></e>
	<e><p><l>erabilera[ADJ][IZL]</l><r>erabilera[IZE][ARR]</r></p></e>
	<e><p><l>erabiltzaile[ADJ][IZL]</l><r>erabiltzaile[IZE][ARR]</r></p></e>
	<e><p><l>bidegabe_sartze[ADJ][IZL]</l><r>sartze[IZE][ARR]</r></p></e>
	<e><p><l>utilitarista[IZE][ARR]</l><r>utilitarista[ADJ][IZO]+[NUMS]</r></p></e>
	<e><p><l>ahalik_eta_gehien[IZE][ARR]</l><r>gehien[ADJ][IZO]</r></p></e>
	<e><p><l>bagina[ADJ][IZL]</l><r>bagina[IZE][ARR]</r></p></e>
	<e><p><l>baginako[IZE][ARR]</l><r>bagina[IZE][ARR]+[DEK][NUMS]+[DEK][GEL]</r></p></e>
	<e><p><l>haran[ADJ][IZL]</l><r>haran[IZE][ARR]</r></p></e>
	<e><p><l>belar_bedeinkatu[IZE][ARR]</l><r>bedeinkatu[ADI][SIN]+[AMM][PART]</r></p></e>
	<e><p><l>balio[ADJ][IZL]</l><r>balio[IZE][ARR]</r></p></e>
	<e><p><l>akonpainamendu_inprobisatu[IZE][ARR]</l><r>inprobisatu[ADI][SIN]+[AMM][PART]</r></p></e>
	<e><p><l>aldagai_estokastiko[ADJ][IZL]</l><r>aldagai estokastiko[ADJ][IZL]</r></p></e>
	<e><p><l>era_askotako[IZE][ARR]</l><r>aska[IZE][ARR]+[DEK][PH][RARE]+[DEK][GEL]</r></p></e>
	<e><p><l>zenbait[IZE][ARR]</l><r>zenbait[DET][DZG][MG]</r></p></e>
	<e><p><l>berniz[ADJ][IZL]</l><r>berniz[IZE][ARR]</r></p></e>
	<e><p><l>basodilatadore[IZE][ARR]</l><r>basodilatadore[ADI][SIN]</r></p></e>
	<e><p><l>iragarpen[ADJ][IZL]</l><r>iragarpen[IZE][ARR]</r></p></e>
	<e><p><l>mendeku[ADJ][IZL]</l><r>mendeku[IZE][ARR]</r></p></e>
	<e><p><l>aire-zulo[ADJ][IZL]</l><r>zulo[IZE][ARR]</r></p></e>
	<e><p><l>piztiak[IZE][ARR]</l><r>piztia[IZE][ARR]</r></p></e>
	<e><p><l>trebezia_anitzeko[IZE][ARR]</l><r>anitz[ADJ][IZO]+[DEK][NUMS]+[DEK][GEL]</r></p></e>
	<e><p><l>izaera_polifazetiko[IZE][ARR]</l><r>polifazetiko[ADJ][IZO]</r></p></e>
	<e><p><l>bertsogintza[ADJ][IZL]</l><r>bertsogintza[IZE][ARR]</r></p></e>
	<e><p><l>zorabio[ADJ][IZL]</l><r>zorabio[IZE][ARR]</r></p></e>
	<e><p><l>babatu[IZE][ARR]</l><r>babatu[ADB][ADOARR]</r></p></e>
	<e><p><l>bibrazio[ADJ][IZL]</l><r>bibrazio[IZE][ARR]</r></p></e>
	<e><p><l>lehendakariorde[ADJ][IZL]</l><r>lehendakariorde[IZE][ARR]</r></p></e>
	<e><p><l>esplotazio[ADJ][IZL]</l><r>esplotazio[IZE][ARR]</r></p></e>
	<e><p><l>gaiztotasun[ADJ][IZL]</l><r>gaizto[ADJ][IZO]tasun[ATZ][IZE][ARR]</r></p></e>
	<e><p><l>biolinista[ADJ][IZL]</l><r>biolinista[IZE][ARR]</r></p></e>
	<e><p><l>gizonaren[ADJ][IZL]</l><r>gizon[IZE][ARR]+[DEK][GEN]</r></p></e>
	<e><p><l>ikuspen[ADJ][IZL]</l><r>ikusi[ADI][SIN]pen[ATZ][IZE][ARR]</r></p></e>
	<e><p><l>etorkizun-sena_duen[IZE][ARR]</l><r>edun[ADL][A1][NR_HU][NK_HU]+n[ERL][MEN][ZHG]</r></p></e>
	<e><p><l>bisita[ADJ][IZL]</l><r>bisita[IZE][ARR]</r></p></e>
	<e><p><l>ikuste[IZE][ARR]</l><r>ikusi[ADI][SIN]te[ATZ][IZE][ARR]</r></p></e>
	<e><p><l>bitamina[ADJ][IZL]</l><r>bitamina[IZE][ARR]</r></p></e>
	<e><p><l>azido_sulfuriko[IZE][ARR]</l><r>sulfuriko[ADJ][IZO]</r></p></e>
	<e><p><l>zalapartatsu[ADJ][IZO]</l><r>zalaparta[IZE][ARR]tsu[ATZ][ADJ][IZO]</r></p></e>
	<e><p><l>elizkoi[IZE][ARR]</l><r>elizkoi[ADJ][IZO]</r></p></e>
	<e><p><l>bolatxo[IZE][ARR]</l><r>bola[IZE][ARR]txo[ATZ][IZE][ARR]</r></p></e>
	<e><p><l>makila_magiko[IZE][ARR]</l><r>magiko[ADJ][IZO]</r></p></e>
	<e><p><l>aurkeztu_den[ADJ][IZL]</l><r>izan[ADT][A1][NR_HU]+n[ERL][MEN][ERLT]</r></p></e>
	<e><p><l>morroi[ADJ][IZL]</l><r>morroi[IZE][ARR]</r></p></e>
	<e><p><l>ardurapeko[IZE][ARR]</l><r>ardura[IZE][ARR]pe[ATZ][IZE][ARR]+[DEK][NUMS]+[DEK][GEL]</r></p></e>
	<e><p><l>salgaiak[IZE][ARR]</l><r>salgai[IZE][ARR]</r></p></e>
	<e><p><l>beroketa[ADJ][IZL]</l><r>beroketa[IZE][ARR]</r></p></e>
	<e><p><l>gerrazale[IZE][ARR]</l><r>gerrazale[ADJ][IZO]</r></p></e>
	<e><p><l>perbertitu[IZE][ARR]</l><r>perbertitu[ADI][SIN]+[AMM][PART]</r></p></e>
	<e><p><l>bermedun[ADJ][IZO]</l><r>berme[IZE][ARR]dun[ATZ][ADJ][IZO]</r></p></e>
	<e><p><l>moldakaitz[IZE][ARR]</l><r>moldakaitz[ADJ][IZO]</r></p></e>
	<e><p><l>galerak_ekartzen_dituen[IZE][ARR]</l><r>edun[ADL][A1][NR_HK][NK_HU]+n[ERL][MEN][ZHG]</r></p></e>
	<e><p><l>hondakin-ur[ADJ][IZL]</l><r>ur[IZE][ARR]</r></p></e>
	<e><p><l>urez_gainezka_dagoen[IZE][ARR]</l><r>egon[ADT][A1][NR_HU]+n[ERL][MEN][ZHG]</r></p></e>
	<e><p><l>bide_nabigagarri[IZE][ARR]</l><r>nabigagarri[ADJ][IZO]</r></p></e>
	<e><p><l>kanal[ADJ][IZL]</l><r>kanal[IZE][ARR]</r></p></e>
	<e><p><l>nekatu[ADJ][IZO]</l><r>nekatu[ADI][SIN]+[AMM][PART]</r></p></e>
	<e><p><l>eguraldiaren_berriemaile[ADJ][IZL]</l><r>berriemaile[IZE][ARR]</r></p></e>
	<e><p><l>belar_gaizto[IZE][ARR]</l><r>gaizto[ADJ][IZO]</r></p></e>
	<e><p><l>ahul_samar[IZE][ARR]</l><r>samar[ADB][ADOARR]</r></p></e>
	<e><p><l>grabitaterik_gabeko[ADJ][IZL]</l><r>gabe[IZE][ARR]+[DEK][NUMS]+[DEK][GEL]</r></p></e>
	<e><p><l>pisu-altxaketa[ADJ][IZL]</l><r>altxaketa[IZE][ARR]</r></p></e>
	<e><p><l>lotsagabe[IZE][ARR]</l><r>lotsagabe[ADJ][IZO]</r></p></e>
	<e><p><l>berankor[IZE][ARR]</l><r>berankor[ADJ][IZO]</r></p></e>
	<e><p><l>soldadura[ADJ][IZL]</l><r>soldatu[ADI][SIN]dura[ATZ][IZE][ARR]</r></p></e>
	<e><p><l>ongi_hezi[IZE][ARR]</l><r>hezi[ADI][SIN]+[AMM][PART]</r></p></e>
	<e><p><l>ongi_gordetako[ADJ][IZL]</l><r>gorde[ADI][SIN]+[AMM][PART]+[DEK][MG]+[DEK][GEL]</r></p></e>
	<e><p><l>ongi_hezi[ADJ][IZO]</l><r>hezi[ADI][SIN]+[AMM][PART]</r></p></e>
	<e><p><l>asmo_oneko[ADJ][IZL]</l><r>on[IZE][ARR]+[DEK][NUMS]+[DEK][GEL]</r></p></e>
	<e><p><l>une_egokian_egindako[ADJ][IZL]</l><r>egin[ADI][SIN]+[AMM][PART]+ta[ERL][MEN][MOD]+[DEK][GEL]</r></p></e>
	<e><p><l>ongizate[ADJ][IZL]</l><r>ongizate[IZE][ARR]</r></p></e>
	<e><p><l>welter_pisu[IZE][ARR]</l><r>pisu[IZE][ARR]</r></p></e>
	<e><p><l>mendebaldeko[IZE][ARR]</l><r>mendebalde[IZE][ARR]+[DEK][NUMS]+[DEK][GEL]</r></p></e>
	<e><p><l>mendebalderantz[ADJ][IZL]</l><r>mendebalde[IZE][ARR]+[DEK][NUMS]+[DEK][ABZ]</r></p></e>
	<e><p><l>mendebalderantz[IZE][ARR]</l><r>mendebalde[IZE][ARR]+[DEK][NUMS]+[DEK][ABZ]</r></p></e>
	<e><p><l>zingira[ADJ][IZL]</l><r>zingira[IZE][ARR]</r></p></e>
	<e><p><l>edozein[IZE][ARR]</l><r>edozein[DET][NOLARR][MG]</r></p></e>
	<e><p><l>edozer[IZE][ARR]</l><r>edozer[DET][NOLARR][MG]</r></p></e>
	<e><p><l>ezer_ere[IZE][ARR]</l><r>ere[LOT][LOK][EMEN]</r></p></e>
	<e><p><l>ezer[IZE][ARR]</l><r>ezer[IOR][IZGMGB]+[DEK][ABS][MG]</r></p></e>
	<e><p><l>berriz[LOT][LOK]</l><r>berriz[LOT][LOK][AURK]</r></p></e>
	<e><p><l>zorroztarri[ADJ][IZL]</l><r>zorroztarri[IZE][ARR]</r></p></e>
	<e><p><l>traumatismo_zerbikal[IZE][ARR]</l><r>zerbikal[ADJ][IZO]</r></p></e>
	<e><p><l>bulegoko[IZE][ARR]</l><r>bulego[IZE][ARR]+[DEK][NUMS]+[DEK][GEL]</r></p></e>
	<e><p><l>nora[IZE][ARR]</l><r>noratu[ADI][SIN][RARE]+[AMM][PART]</r></p></e>
	<e><p><l>handizkako[IZE][ARR]</l><r>handizka[ADB][ADOARR]+[DEK][GEL]</r></p></e>
	<e><p><l>noren[IZE][ARR]</l><r>nor[IOR][IZGGAL]+[DEK][GEN][MG]</r></p></e>
	<e><p><l>norena[IZE][ARR]</l><r>nor[IOR][IZGGAL]+[DEK][GEN][MG]+[NUMS]</r></p></e>
	<e><p><l>makilak[ADJ][IZL]</l><r>makila[IZE][ARR]+[NUMP]</r></p></e>
	<e><p><l>alargun[ADJ][IZL]</l><r>alargun[IZE][ARR]</r></p></e>
	<e><p><l>nahita_egindako[IZE][ARR]</l><r>egin[ADI][SIN]+[AMM][PART]+ta[ERL][MEN][MOD]+[DEK][GEL]</r></p></e>
	<e><p><l>beldurti[IZE][ARR]</l><r>beldurti[ADJ][IZO]</r></p></e>
	<e><p><l>ardo-kopa[ADJ][IZL]</l><r>kopa[IZE][ARR]</r></p></e>
	<e><p><l>ardogile[IZE][ARR]</l><r>ardo[IZE][ARR]gile[ATZ][IZE][ARR]</r></p></e>
	<e><p><l>ardogin[ADJ][IZL]</l><r>ardogin[IZE][ARR]</r></p></e>
	<e><p><l>begi-keinu[ADJ][IZL]</l><r>keinu[IZE][ARR]</r></p></e>
	<e><p><l>neguko[IZE][ARR]</l><r>negu[IZE][ARR]+[DEK][NUMS]+[DEK][GEL]</r></p></e>
	<e><p><l>ateraldi[ADJ][IZL]</l><r>ateraldi[IZE][ARR]</r></p></e>
	<e><p><l>grazia[ADJ][IZL]</l><r>grazia[IZE][ARR]</r></p></e>
	<e><p><l>otso[ADJ][IZL]</l><r>otso[IZE][ARR]</r></p></e>
	<e><p><l>arrain_katu[ADJ][IZL]</l><r>katu[IZE][ARR]</r></p></e>
	<e><p><l>andrezale[IZE][ARR]</l><r>andrezale[ADJ][IZO]</r></p></e>
	<e><p><l>herrialde_miragarri[IZE][ARR]</l><r>miragarri[ADJ][IZO]</r></p></e>
	<e><p><l>zuhaitz_anitzeko[IZE][ARR]</l><r>anitz[ADJ][IZO]+[DEK][NUMS]+[DEK][GEL]</r></p></e>
	<e><p><l>egurrezko[IZE][ARR]</l><r>egur[IZE][ARR]+[DEK][INS][MG]+[DEK][GEL]</r></p></e>
	<e><p><l>egurrezko_eskulanak_egiten_dituena[IZE][ARR]</l><r>edun[ADL][A1][NR_HK][NK_HU]+n[ERL][MEN][ERLT]+[ELI]+[NUMS]</r></p></e>
	<e><p><l>zurezko[IZE][ARR]</l><r>zu[IOR][PERARR][NUMS][ZU]+[DEK][GEN]+[DEK][INS][MG]+[DEK][GEL]</r></p></e>
	<e><p><l>artilezko[IZE][ARR]</l><r>artile[IZE][ARR]+[DEK][INS][MG]+[DEK][GEL]</r></p></e>
	<e><p><l>egin_daitekeen[IZE][ARR]</l><r>edin[ADL][A5][NR_HU]+n[ERL][MEN][ZHG]</r></p></e>
	<e><p><l>langile_porrokatu[IZE][ARR]</l><r>porrokatu[ADI][SIN]+[AMM][PART]</r></p></e>
	<e><p><l>lanegun[ADJ][IZL]</l><r>lanegun[IZE][ARR]</r></p></e>
	<e><p><l>munduko[IZE][ARR]</l><r>mundu[IZE][ARR]+[DEK][NUMS]+[DEK][GEL]</r></p></e>
	<e><p><l>munduan[IZE][ARR]</l><r>mundu[IZE][ARR]+[DEK][NUMS]+[DEK][INE]</r></p></e>
	<e><p><l>higatu[ADJ][IZO]</l><r>higatu[ADI][SIN]+[AMM][PART]</r></p></e>
	<e><p><l>gastatu[IZE][ARR]</l><r>gastatu[ADI][SIN]+[AMM][PART]</r></p></e>
	<e><p><l>merezi_duen[ADJ][IZL]</l><r>ukan[ADT][A1][NR_HU][NK_HU]+n[ERL][MEN][ERLT]</r></p></e>
	<e><p><l>hintzateke[ADJ][IZL]</l><r>izan[ADT][B2][NR_HI]</r></p></e>
	<e><p><l>zauri[ADJ][IZL]</l><r>zauri[IZE][ARR]</r></p></e>
	<e><p><l>zauritu[ADJ][IZO]</l><r>zauritu[ADI][SIN]+[AMM][PART]</r></p></e>
	<e><p><l>bilgarri[IZE][ARR]</l><r>bilgarri[ADJ][IZO]</r></p></e>
	<e><p><l>agindu_judizial[IZE][ARR]</l><r>judizial[ADJ][IZO]</r></p></e>
	<e><p><l>idatzi[IZE][ARR]</l><r>idatzi[ADI][SIN]+[AMM][PART]</r></p></e>
	<e><p><l>bidegabe[ADJ][IZL]</l><r>bidegabe[IZE][ARR]</r></p></e>
	<e><p><l>aleazio[ADJ][IZL]</l><r>aleazio[IZE][ARR]</r></p></e>
	<e><p><l>xenofobiadun[ADJ][IZO]</l><r>xenofobia[IZE][ARR]dun[ATZ][ADJ][IZO]</r></p></e>
	<e><p><l>idortasun[ADJ][IZL]</l><r>idortasun[IZE][ARR]</r></p></e>
	<e><p><l>legamia[ADJ][IZL]</l><r>legamia[IZE][ARR]</r></p></e>
	<e><p><l>berdantza_hori[IZE][ARR]</l><r>hori[ADJ][IZO]</r></p></e>
	<e><p><l>alarau[ADJ][IZL]</l><r>alarau[IZE][ARR]</r></p></e>
	<e><p><l>atzo[IZE][ARR]</l><r>atzo[ADB][ADOARR]</r></p></e>
	<e><p><l>heure_burua[ADJ][IZL]</l><r>buru[IZE][ARR]+[NUMS]</r></p></e>
	<e><p><l>zeuek[IOR][PERIND]</l><r>zeuek[IOR][PERIND][NUMS][ZU]</r></p></e>
	<e><p><l>yo-yo[ADJ][IZL]</l><r>yo-yo[IZE][ARR]</r></p></e>
	<e><p><l>Eguberri[IZE][IZB]</l><r>eguberri[IZE][ARR]</r></p></e>
	<e><p><l>yuppie[ADJ][IZL]</l><r>yuppie[IZE][ARR]</r></p></e>
	<e><p><l>zeta[ADJ][IZL]</l><r>zeta[IZE][ARR]</r></p></e>
	<e><p><l>atsegintasun[ADJ][IZL]</l><r>atsegin[ADJ][IZO]tasun[ATZ][IZE][ARR]</r></p></e>
	<e><p><l>piztuta_dagoen[ADJ][IZL]</l><r>egon[ADT][A1][NR_HU]+n[ERL][MEN][ERLT]</r></p></e>
	<e><p><l>anbar-koloreko[IZE][ARR]</l><r>kolore[IZE][ARR]+[DEK][NUMS]+[DEK][GEL]</r></p></e>
	<e><p><l>antigoaleko_altzari[ADJ][IZL]</l><r>altzari[IZE][ARR]</r></p></e>
	<e><p><l>batez_besteko[IZE][ARR]</l><r>beste[ADB][ADOARR]+[DEK][GEL]</r></p></e>
	<e><p><l>atzean[IZE][ARR]</l><r>atze[IZE][ARR]+[DEK][NUMS]+[DEK][INE]</r></p></e>
	<e><p><l>atzeko[IZE][ARR]</l><r>atze[IZE][ARR]+[DEK][NUMS]+[DEK][GEL]</r></p></e>
	<e><p><l>gogaitarazi[ADI][FAK]</l><r>gogaitu[ADI][SIN]arazi[ATZ][ADI][FAK]+[AMM][PART]</r></p></e>
	<e><p><l>garagardo_garratz[IZE][ARR]</l><r>garratz[ADJ][IZO]</r></p></e>
	<e><p><l>leherrarazi[ADI][FAK]</l><r>lehertu[ADI][SIN]arazi[ATZ][ADI][FAK]+[AMM][PART]</r></p></e>
	<e><p><l>begiak_estalita[IZE][ARR]</l><r>estali[ADI][SIN]+[AMM][PART]+ta[ERL][MEN][MOD]</r></p></e>
	<e><p><l>gorritze[IZE][ARR]</l><r>gorritu[ADI][SIN]tze[ATZ][IZE][ARR]</r></p></e>
	<e><p><l>argibideak[IZE][ARR]</l><r>argibide[IZE][ARR]</r></p></e>
	<e><p><l>erreka_jo[IZE][ARR]</l><r>jo[ADI][SIN]+[AMM][PART]</r></p></e>
	<e><p><l>hotzeri[ADJ][IZL]</l><r>hotzeri[IZE][ARR]</r></p></e>
	<e><p><l>kalitate_oneko[IZE][ARR]</l><r>on[IZE][ARR]+[DEK][NUMS]+[DEK][GEL]</r></p></e>
	<e><p><l>hartzaileak_ordaintzeko[ADJ][IZL]</l><r>ordaindu[ADI][SIN]+[AMM][ADIZE]+[DEK][GEL]</r></p></e>
	<e><p><l>herri-lurrak[IZE][ARR]</l><r>lur[IZE][ARR]</r></p></e>
	<e><p><l>konparatibo[IZE][ARR]</l><r>konparatibo[ADJ][IZO]</r></p></e>
	<e><p><l>gainazaleko[IZE][ARR]</l><r>gainazal[IZE][ARR]+[DEK][NUMS]+[DEK][GEL]</r></p></e>
	<e><p><l>enkarguzko[IZE][ARR]</l><r>enkargu[IZE][ARR]+[DEK][INS][MG]+[DEK][GEL]</r></p></e>
	<e><p><l>egunez[IZE][ARR]</l><r>egun[IZE][ARR]+[DEK][INS][NUMP]</r></p></e>
	<e><p><l>jakinaren_gainean_egindako[IZE][ARR]</l><r>egin[ADI][SIN]+[AMM][PART]+ta[ERL][MEN][MOD]+[DEK][GEL]</r></p></e>
	<e><p><l>markako[IZE][ARR]</l><r>marka[IZE][ARR]+[DEK][NUMS]+[DEK][GEL]</r></p></e>
	<e><p><l>imio[ADJ][IZL]</l><r>imio[IZE][ARR]</r></p></e>
	<e><p><l>behean[ADJ][IZL]</l><r>behe[IZE][ARR]+[DEK][NUMS]+[DEK][INE]</r></p></e>
	<e><p><l>imitaziozko[ADJ][IZL]</l><r>imitazio[IZE][ARR]+[DEK][INS][MG]+[DEK][GEL]</r></p></e>
	<e><p><l>ebanozko[IZE][ARR]</l><r>ebano[IZE][ARR]+[DEK][INS][MG]+[DEK][GEL]</r></p></e>
	<e><p><l>gomazko[IZE][ARR]</l><r>goma[IZE][ARR]+[DEK][INS][MG]+[DEK][GEL]</r></p></e>
	<e><p><l>arren[ADJ][IZL]</l><r>arra[IZE][ARR]+[DEK][GEN]</r></p></e>
	<e><p><l>aurrez_aurreko[ADJ][IZL]</l><r>aurre[IZE][ARR]+[DEK][NUMS]+[DEK][GEL]</r></p></e>
	<e><p><l>keinu_zeremoniatsu[IZE][ARR]</l><r>zeremoniatsu[ADJ][IZO]</r></p></e>
	<e><p><l>maila_berean[IZE][ARR]</l><r>bera[DET][ERKIND][NUMS]+[DEK][GEN]+[DEK][NUMS]+[DEK][INE]</r></p></e>
	<e><p><l>frijituak[ADJ][IZL]</l><r>frijitu[ADI][SIN]+[AMM][PART]+[NUMP]</r></p></e>
	<e><p><l>beste[IZE][ARR]</l><r>beste[ADB][ADOARR]</r></p></e>
	<e><p><l>urre-koloreko[IZE][ARR]</l><r>kolore[IZE][ARR]+[DEK][NUMS]+[DEK][GEL]</r></p></e>
	<e><p><l>begirada_azkar[IZE][ARR]</l><r>azkar[ADJ][IZO]</r></p></e>
	<e><p><l>atzamarka[ADJ][IZL]</l><r>atzamarka[IZE][ARR]</r></p></e>
	<e><p><l>hur-koloreko[IZE][ARR]</l><r>kolore[IZE][ARR]+[DEK][NUMS]+[DEK][GEL]</r></p></e>
	<e><p><l>hemendik_aurrera[IZE][ARR]</l><r>aurreratu[ADI][SIN]+[AMM][PART]</r></p></e>
	<e><p><l>bilketa[ADJ][IZL]</l><r>bilketa[IZE][ARR]</r></p></e>
	<e><p><l>etxera[IZE][ARR]</l><r>etxeratu[ADI][SIN]+[AMM][PART]</r></p></e>
	<e><p><l>eginkizuna_den[IZE][ARR]</l><r>izan[ADL][A1][NR_HU]+n[ERL][MEN][ZHG]</r></p></e>
	<e><p><l>txikiago[ADJ][IZO]</l><r>txiki[ADJ][IZO]+[GRA][KONP]</r></p></e>
	<e><p><l>murgildu[IZE][ARR]</l><r>murgildu[ADI][SIN]+[AMM][PART]</r></p></e>
	<e><p><l>burdinazko[IZE][ARR]</l><r>burdina[IZE][ARR]+[DEK][INS][MG]+[DEK][GEL]</r></p></e>
	<e><p><l>banatu[ADJ][IZO]</l><r>banatu[ADI][SIN]+[AMM][PART]</r></p></e>
	<e><p><l>gelditzen_den[IZE][ARR]</l><r>izan[ADL][A1][NR_HU]+n[ERL][MEN][ZHG]</r></p></e>
	<e><p><l>handien[IZE][ARR]</l><r>handi[ADJ][IZO]+[GRA][SUP]</r></p></e>
	<e><p><l>oroitzapenezko[IZE][ARR]</l><r>oroitzapen[IZE][ARR]+[DEK][INS][MG]+[DEK][GEL]</r></p></e>
	<e><p><l>merkataritzako[IZE][ARR]</l><r>merkatari[IZE][ARR]+[DEK][PRO][MG]+[DEK][GEL]</r></p></e>
	<e><p><l>gauerdiko[IZE][ARR]</l><r>gauerdi[IZE][ARR]+[DEK][NUMS]+[DEK][GEL]</r></p></e>
	<e><p><l>gutxienen[IZE][ARR]</l><r>gutxi[ADJ][IZO][RARE]+[GRA][SUP]+[DEK][GEN][MG]</r></p></e>
	<e><p><l>etsenpluzko[IZE][ARR]</l><r>etsenplu[IZE][ARR]+[DEK][INS][MG]+[DEK][GEL]</r></p></e>
	<e><p><l>isilik[IZE][ARR]</l><r>isil[ADJ][IZO]+[DEK][PAR][MG]</r></p></e>
	<e><p><l>amorrarazi[ADI][FAK]</l><r>amorratu[ADI][SIN]arazi[ATZ][ADI][FAK]+[AMM][PART]</r></p></e>
	<e><p><l>iparrerantz[IZE][ARR]</l><r>ipar[IZE][ARR]+[DEK][NUMS]+[DEK][ABZ]</r></p></e>
	<e><p><l>indarreko[ADJ][IZL]</l><r>indar[IZE][ARR]+[DEK][NUMS]+[DEK][GEL]</r></p></e>
	<e><p><l>lainotu[IZE][ARR]</l><r>lainotu[ADI][SIN]+[AMM][PART]</r></p></e>
	<e><p><l>uzkailtze[IZE][ARR]</l><r>uzkaili[ADI][SIN]tze[ATZ][IZE][ARR]</r></p></e>
	<e><p><l>neure[IZE][ARR]</l><r>neuretu[ADI][SIN]+[AMM][PART]</r></p></e>
	<e><p><l>bat-batean_desagerrarazi[ADI][FAK]</l><r>desagertu[ADI][SIN]arazi[ATZ][ADI][FAK]+[AMM][PART]</r></p></e>
	<e><p><l>eraman_handiko[IZE][ARR]</l><r>han[ADB][ALGARR]+[DEK][ABL]+[DEK][GEL]</r></p></e>
	<e><p><l>mertxika-koloreko[IZE][ARR]</l><r>kolore[IZE][ARR]+[DEK][NUMS]+[DEK][GEL]</r></p></e>
	<e><p><l>baserriko[IZE][ARR]</l><r>baserri[IZE][ARR]+[DEK][NUMS]+[DEK][GEL]</r></p></e>
	<e><p><l>oinezkoen[ADJ][IZL]</l><r>oinezko[ADJ][IZL]+[GRA][SUP]</r></p></e>
	<e><p><l>arrazako[IZE][ARR]</l><r>arraza[IZE][ARR]+[DEK][NUMS]+[DEK][GEL]</r></p></e>
	<e><p><l>penitentziazko[IZE][ARR]</l><r>penitentzia[IZE][ARR]+[DEK][INS][MG]+[DEK][GEL]</r></p></e>
	<e><p><l>burutu[IZE][ARR]</l><r>burutu[ADI][SIN]+[AMM][PART]</r></p></e>
	<e><p><l>maiteen[IZE][ARR]</l><r>maite[IZE][ARR]+[DEK][GEN][NUMP]</r></p></e>
	<e><p><l>medikamentu[ADJ][IZL]</l><r>medikamentu[IZE][ARR]</r></p></e>
	<e><p><l>plastikozko[IZE][ARR]</l><r>plastiko[IZE][ARR]+[DEK][INS][MG]+[DEK][GEL]</r></p></e>
	<e><p><l>edo_gehiago[IZE][ARR]</l><r>gehiagotu[ADI][SIN]+[AMM][PART]</r></p></e>
	<e><p><l>formatu_bertikaleko[IZE][ARR]</l><r>bertikal[ADJ][IZO]+[DEK][NUMS]+[DEK][GEL]</r></p></e>
	<e><p><l>higiarazi[ADI][FAK]</l><r>higitu[ADI][SIN]arazi[ATZ][ADI][FAK]+[AMM][PART]</r></p></e>
	<e><p><l>azterketa_praktiko[IZE][ARR]</l><r>praktiko[ADJ][IZO]</r></p></e>
	<e><p><l>nekazaritza-produktuak[ADJ][IZL]</l><r>produktu[IZE][ARR]+[NUMP]</r></p></e>
	<e><p><l>zentzu_hertsian[IZE][ARR]</l><r>hertsi[ADJ][IZO]+[DEK][NUMS]+[DEK][INE]</r></p></e>
	<e><p><l>presatsu[ADJ][IZO]</l><r>presa[IZE][ARR]tsu[ATZ][ADJ][IZO]</r></p></e>
	<e><p><l>aurrekaririk_gabeko[IZE][ARR]</l><r>gabe[IZE][ARR]+[DEK][NUMS]+[DEK][GEL]</r></p></e>
	<e><p><l>alokatzeko[IZE][ARR]</l><r>alokatu[ADI][SIN]+[AMM][ADIZE]+[DEK][GEL]</r></p></e>
	<e><p><l>gorako[ADJ][IZL]</l><r>gora[IZE][ARR]+[DEK][NUMS]+[DEK][GEL]</r></p></e>
	<e><p><l>jostaketa_zalapartatsu[ADJ][IZO]</l><r>zalaparta[IZE][ARR]tsu[ATZ][ADJ][IZO]</r></p></e>
	<e><p><l>zeharka[IZE][ARR]</l><r>zeharkatu[ADI][SIN]+[AMM][PART]</r></p></e>
	<e><p><l>buru_den[IZE][ARR]</l><r>izan[ADL][A1][NR_HU]+n[ERL][MEN][ZHG]</r></p></e>
	<e><p><l>satinatu[IZE][ARR]</l><r>satinatu[ADI][SIN]+[AMM][PART]</r></p></e>
	<e><p><l>jantzi_solteak[IZE][ARR]</l><r>solte[ADJ][IZO]+[NUMP]</r></p></e>
	<e><p><l>puntuan[IZE][ARR]</l><r>puntu[IZE][ARR]+[DEK][NUMS]+[DEK][INE]</r></p></e>
	<e><p><l>tenk_ez_dagoen_soka_zati[IZE][ARR]</l><r>zati[IZE][ARR]</r></p></e>
	<e><p><l>bakarrik_egindako[ADJ][IZL]</l><r>egin[ADI][SIN]+[AMM][PART]+ta[ERL][MEN][MOD]+[DEK][GEL]</r></p></e>
	<e><p><l>lekuren_bat[IZE][ARR]</l><r>batu[ADI][SIN]+[AMM][PART]</r></p></e>
	<e><p><l>mindu[IZE][ARR]</l><r>mindu[ADI][SIN]+[AMM][PART]</r></p></e>
	<e><p><l>osorik[IZE][ARR]</l><r>oso[ADJ][IZO]+[DEK][PAR][MG]</r></p></e>
	<e><p><l>etxe_okupatu[IZE][ARR]</l><r>okupatu[ADI][SIN]+[AMM][PART]</r></p></e>
	<e><p><l>handiago[IZE][ARR]</l><r>handiagotu[ADI][SIN]+[AMM][PART]</r></p></e>
	<e><p><l>inguru[ADJ][IZL]</l><r>inguru[IZE][ARR]</r></p></e>
	<e><p><l>bizirik_irten_den[ADJ][IZL]</l><r>izan[ADT][A1][NR_HU]+n[ERL][MEN][ERLT]</r></p></e>
	<e><p><l>soka[ADJ][IZL]</l><r>soka[IZE][ARR]</r></p></e>
	<e><p><l>bi_aldiz[ADJ][IZL]</l><r>aldi[IZE][ARR]+[DEK][INS][MG]</r></p></e>
	<e><p><l>lurpean[IZE][ARR]</l><r>lurpe[IZE][ARR]+[DEK][INE]</r></p></e>
	<e><p><l>desira_ez_den[IZE][ARR]</l><r>izan[ADL][A1][NR_HU]+n[ERL][MEN][ZHG]</r></p></e>
	<e><p><l>paldo[ADJ][IZL]</l><r>paldo[IZE][ARR]</r></p></e>
	<e><p><l>atsekabetuta[IZE][ARR]</l><r>atsekabetu[ADI][SIN]+[AMM][PART]+ta[ERL][MEN][MOD]</r></p></e>
	<e><p><l>baliozko_gauzak[IZE][ARR]</l><r>gauza[IZE][ARR]</r></p></e>
	<e><p><l>aldagarri[ADJ][IZO]</l><r>aldatu[ADI][SIN]garri[ATZ][ADJ][IZO]</r></p></e>
	<e><p><l>hitz-errepikapenak[IZE][ARR]</l><r>errepikatu[ADI][SIN]pen[ATZ][IZE][ARR]</r></p></e>
	<e><p><l>ordea[LOT][LOK]</l><r>ordea[LOT][LOK][AURK]</r></p></e>
	<e><p><l>zurrunbilo[ADJ][IZL]</l><r>zurrunbilo[IZE][ARR]</r></p></e>
	<e><p><l>askatasunez[IZE][ARR]</l><r>askatasun[IZE][ARR]+[DEK][INS][NUMP]</r></p></e>
	<e><p><l>garaipen[ADJ][IZL]</l><r>garaitu[ADI][SIN]pen[ATZ][IZE][ARR]</r></p></e>
	<e><p><l>haririk_gabeko[IZE][ARR]</l><r>gabe[IZE][ARR]+[DEK][NUMS]+[DEK][GEL]</r></p></e>
	<e><p><l>balio_duen[IZE][ARR]</l><r>edun[ADL][A1][NR_HU][NK_HU]+n[ERL][MEN][ZHG]</r></p></e>
	<e><p><l>anonimo[IZE][ARR]</l><r>anonimo[ADJ][IZO]</r></p></e>
	<e><p><l>ezizen[ADI][SIN]</l><r>ezizen[IZE][ARR]</r></p></e>
	<e><p><l>birabarki[ADI][SIN]</l><r>birabarki[IZE][ARR]</r></p></e>
	<e><p><l>aldagela[ADI][SIN]</l><r>aldagela[IZE][ARR]</r></p></e>
	<e><p><l>txikle[ADI][SIN]</l><r>txikle[IZE][ARR]</r></p></e>
	<e><p><l>zuri[IOR][PERARR]</l><r>zuri[IZE][ARR]</r></p></e>
	<e><p><l>ezkutaleku[ADI][SIN]</l><r>ezkutaleku[IZE][ARR]</r></p></e>
	<e><p><l>egongela[ADI][SIN]</l><r>egongela[IZE][ARR]</r></p></e>
	<e><p><l>lupa[ADI][SIN]</l><r>lupa[IZE][ARR]</r></p></e>
	<e><p><l>ondoan[IZE][ARR]</l><r>ondoan[ADB][ALGARR]</r></p></e>
	<e><p><l>ebakuntza-gela[ADI][SIN]</l><r>gela[IZE][ARR]</r></p></e>
	<e><p><l>sozietate_anonimo[ADJ][IZL]</l><r>anonimo[ADJ][IZO]</r></p></e>
	<e><p><l>arrabol[ADI][SIN]</l><r>arrabol[IZE][ARR]</r></p></e>
	<e><p><l>kaxa[ADI][SIN]</l><r>kaxa[IZE][ARR]</r></p></e>
	<e><p><l>bolante[ADI][SIN]</l><r>bolante[IZE][ARR]</r></p></e>
	<e><p><l>bainujantzi[ADI][SIN]</l><r>bainujantzi[IZE][ARR]</r></p></e>
	<e><p><l>hurrengo[ADB][ADOARR]</l><r>hurrengo[ADJ][IZL]</r></p></e>
	<e><p><l>garbigailu[ADI][SIN]</l><r>garbigailu[IZE][ARR]</r></p></e>
	<e><p><l>garbigarri[ADI][SIN]</l><r>garbitu[ADI][SIN]garri[ATZ][ADJ][IZO]</r></p></e>
	<e><p><l>baskula[ADI][SIN]</l><r>baskula[IZE][ARR]</r></p></e>
	<e><p><l>askoz[IZE][ARR]</l><r>askoz[ADB][ALGARR]</r></p></e>
	<e><p><l>bat-batean[IZE][ARR]</l><r>batean[ADB][ALGARR]</r></p></e>
	<e><p><l>egotzi[IZE][ARR]</l><r>egotzi[ADI][SIN]+[AMM][PART]</r></p></e>
	<e><p><l>tartean_sartu[IZE][ARR]</l><r>sartu[ADI][SIN]+[AMM][PART]</r></p></e>
	<e><p><l>berretsi[IZE][ARR]</l><r>berretsi[ADI][SIN]+[AMM][PART]+[DEK][DAT][MG]</r></p></e>
	<e><p><l>eutsi[IZE][ARR]</l><r>eutsi[ADI][SIN]+[AMM][PART]</r></p></e>
	<e><p><l>pixkanaka[IZE][ARR]</l><r>pixkanaka[ADB][ADOARR]</r></p></e>
	<e><p><l>itzali[IZE][ARR]</l><r>itzal[IZE][ARR]+[DEK][DAT][MG]</r></p></e>
	<e><p><l>baretu[IZE][ARR]</l><r>baretu[ADI][SIN]+[AMM][PART]</r></p></e>
	<e><p><l>gainezkatu[IZE][ARR]</l><r>gainezkatu[ADI][SIN]+[AMM][PART]</r></p></e>
	<e><p><l>erori[IZE][ARR]</l><r>ero[IZE][ARR]+[DEK][DAT][MG]</r></p></e>
	<e><p><l>pasatu[IZE][ARR]</l><r>pasatu[ADI][SIN]+[AMM][PART]</r></p></e>
	<e><p><l>ordenatu[ADJ][IZL]</l><r>ordenatu[IZE][ARR]</r></p></e>
	<e><p><l>zenbatu[IZE][ARR]</l><r>zenbatu[ADI][SIN]+[AMM][PART]</r></p></e>
	<e><p><l>zenbat[DET][NOLGAL]</l><r>zenbat[DET][NOLGAL][MG]</r></p></e>
	<e><p><l>delako[ADJ][IZL]</l><r>izan[ADT][A1][NR_HU]+la[ERL][MEN][KONP]+[DEK][GEL]</r></p></e>
	<e><p><l>gutxienez[ADJ][IZO]</l><r>gutxienez[ADB][ALGARR]</r></p></e>
	<e><p><l>gutxietsi[IZE][ARR]</l><r>gutxietsi[ADI][SIN]+[AMM][PART]</r></p></e>
	<e><p><l>benetako[IZE][ARR]</l><r>benetako[ADJ][IZL]</r></p></e>
	<e><p><l>baliogabe[IZE][ARR]</l><r>baliogabe[ADJ][IZO]</r></p></e>
	<e><p><l>ohiz_kanpoko[ADJ][IZL]</l><r>kanpo[IZE][ARR]+[DEK][NUMS]+[DEK][GEL]</r></p></e>
	<e><p><l>ezinezko[ADJ][IZL]</l><r>ezin[IZE][ARR]+[DEK][INS][MG]+[DEK][GEL]</r></p></e>
	<e><p><l>ehuneko[ADJ][IZL]</l><r>ehun[IZE][ARR][RARE]+[DEK][NUMS]+[DEK][GEL]</r></p></e>
	<e><p><l>isilarazi[ADI][SIN]</l><r>isildu[ADI][SIN]arazi[ATZ][ADI][FAK]+[AMM][PART]</r></p></e>
	<e><p><l>nolabait_esateko[ADJ][IZL]</l><r>esan[ADI][SIN]+[AMM][ADIZE]+[DEK][GEL]</r></p></e>
	<e><p><l>azkeneko[IZE][ARR]</l><r>azkeneko[ADJ][IZL]</r></p></e>
	<e><p><l>eskura[ADI][SIN]</l><r>eskura[ADB][ALGARR]</r></p></e>
	<e><p><l>akazia[IZE]</l><r>akazia[IZE][ARR]</r></p></e>
	<e><p><l>bat-bateko[ADJ]</l><r>bateko[IZE][ARR]</r></p></e>
	<e><p><l>bolaluma[IZE]</l><r>bolaluma[IZE][ARR]</r></p></e>
	<e><p><l>izei[IZE]</l><r>izei[IZE][ARR]</r></p></e>
	<e><p><l>arrabio[IZE]</l><r>arrabio[IZE][ARR]</r></p></e>
	<e><p><l>errubeola[IZE]</l><r>errubeola[IZE][ARR]</r></p></e>
	<e><p><l>akuri[IZE]</l><r>akuri[IZE][ARR]</r></p></e>
	<e><p><l>urduri[ADJ]</l><r>urduri[ADJ][IZO]</r></p></e>
	<e><p><l>ordenagailu_eramangarri[IZE]</l><r>eramangarri[ADJ][IZO]</r></p></e>
	<e><p><l>ezki[IZE]</l><r>ezki[IZE][ARR]</r></p></e>
	<e><p><l>pinu[IZE]</l><r>pinu[IZE][ARR]</r></p></e>
	<e><p><l>apar-harri[IZE]</l><r>harri[IZE][ARR]</r></p></e>
	<e><p><l>kafetegi[IZE]</l><r>kafetegi[IZE][ARR]</r></p></e>
	<e><p><l>elastiko[IZE]</l><r>elastiko[IZE][ARR]</r></p></e>
	<e><p><l>ziztu_bizian_igaro[ADI]</l><r>igaro[ADI][SIN]</r></p></e>
	<e><p><l>hagin[IZE]</l><r>hagin[IZE][ARR]</r></p></e>
  </section></dictionary>
